---
header-includes:
    - \usepackage{setspace}\doublespacing
    - \usepackage{booktabs} 
    - \usepackage{tabularx}
output:   
  bookdown::pdf_document2:
  fig_caption: true
  fontsize: 10.5pt
---

## Robusthedstests

### Analyse med skala-output
Hvis undersøgelsens resultater er robuste, forventer vi at genfinde dem, hvad end vi baserer vores analyse på vores choice outcome eller vores rating outcome. Vi plotter derfor ligesom figur \@ref(fig:MM-plot) marginal means på tværs af alle de undersøgte kandidatfeatures. Denne gang er marginal means dog udregnet for kandidatprofilernes estimerede score på 11-punktsskalaen for tillid. 

```{r MM-skala-plot, echo=FALSE, fig.cap='Marginal means for tillidsskala', out.width='90%', fig.asp=1.35, fig.align='center', message=FALSE}
choice_df$trust_scale_num <- choice_df$trust_scale-1
choice_df$trust_scale_num[choice_df$trust_scale==12]<-NA

mm <- cj(data=choice_df, 
           trust_scale_num ~ koen + parti + alder * erhvervserfaring + uddannelse * beskaeftigelse + pol.erfaring, 
           id = ~Id,
         estimate = "mm", h0=mean(choice_df$trust_scale_num, na.rm=T))

plot(mm,
     header_fmt = "%s",
     xlab="Marginal means for tillidsskala (0-10)",
     vline = mean(choice_df$trust_scale_num, na.rm=T),
     xlim=c(mean(choice_df$trust_scale_num, na.rm=T)-1,mean(choice_df$trust_scale_num, na.rm=T)+1))+
ggplot2::facet_wrap(~feature, ncol = 1L,
scales = "free_y")+ 
theme(
  strip.background = element_blank(),
  strip.text.x = element_blank()
)+
scale_color_viridis(option="A", discrete=T, begin=0, end=0.9)+
guides(col = guide_legend(ncol = 2))+
  labs(color="95 pct.\nkonfidensinterval") +
  theme(legend.title = element_blank())
```

```{r Plot-MMs-skala-udd-paa-tvaers-af-resp-udd, echo=FALSE, fig.cap='Tillidsskala for kandidatuddannelse på tværs af respondentuddannelse', out.width='85%', fig.align='center', fig.asp=1.2, message=FALSE}
#Vis MM's for kandidatuddannelse på tværs af respondentuddannelse
mm_by_resp.udd_sam<- cj(data = choice_df,
         trust_scale_num ~ koen + parti + alder * erhvervserfaring + uddannelse * beskaeftigelse + pol.erfaring, 
         by = ~ resp.udd_sam,
         id = ~ Id,
         estimate = "mm", h0=mean(choice_df$trust_scale_num, na.rm=T))

mm_by_resp.udd_sam$resp.udd_sam_fac <- factor(mm_by_resp.udd_sam$resp.udd_sam, 
                                      levels=c("Grund- & folkeskole","Gymnasiel udd.","Erhvervsudd.", 
                                               "Kort vidr. udd.", "Mellemlang vidr. udd.", "Lang vidr. udd."),
                                      labels=c("Grundskole",
                                               "Gymnasiel\nudd.",
                                               "Erhvervs-\nudd.",
                                               "Kort vidr.\nudd.",
                                               "Mellemlang\nvidr. udd.",
                                               "Lang vidr.\n udd."))

plot(mm_by_resp.udd_sam[mm_by_resp.udd$feature=="UDDANNELSE",], 
     group = "resp.udd_sam_fac", 
     vline = mean(choice_df$trust_scale_num, na.rm=T),
     xlab="Marginal means for tillidsskala (0-10)",
     feature_headers = F,
     legend_title = "Respondentens \nuddannelsesgrad",
     xlim=c(mean(choice_df$trust_scale_num, na.rm=T)-2,mean(choice_df$trust_scale_num, na.rm=T)+2))+
ggplot2::facet_wrap(~level, ncol = 1L,
scales = "free_y")+ 
theme(
  strip.background = element_blank(),
  strip.text.x = element_blank()
)+
  theme(axis.text=element_text(size=8),
        axis.title=element_text(size=9),
        plot.title=element_text(size=10),
        legend.text=element_text(size=8),
        legend.title=element_text(size=9))+
scale_color_viridis(option="A", discrete=T, begin=0, end=0.9)+
guides(col = guide_legend(nrow = 3))+
  labs(color="95 pct.\nkonfidensinterval")

test<-cj_anova(data = choice_df, trust_scale_num ~ koen + parti + alder * erhvervserfaring + uddannelse * beskaeftigelse +
                 pol.erfaring,
               by = ~ resp.udd_sam)

mm_diff_skala<- mm_diffs(data = choice_df,
         trust_scale_num ~ koen + parti + alder * erhvervserfaring + uddannelse * beskaeftigelse + pol.erfaring, 
         by = ~ resp.udd_hv,
         id = ~ Id, alpha=0.05)
```

Derudover plotter vi marginal means for uddannelsesfeaturen på tværs af det finkornede mål for uddannelsesgrad. 

### Stabilitet og ingen carry over-effekter
For at teste antagelsen om fravær af carry over-effekter plotter vi de estimerede AMCE'er og marginal means på tværs af conjointopgavenummer. Vi plotter med andre ord AMCE og marginal means for kandidatprofiler, der er vist som en del af henholdsvis conjointopgave 1, 2, 3 og 4. 
```{r AMCE-over-opgavenummer, echo=FALSE, fig.cap='AMCE og marginal means på tværs af conjointopgave', out.width='100%', fig.align='center', message=FALSE, fig.asp=1.1}
choice_df$task_number <- paste(str_extract(choice_df$Indeks, "(?<=_)[:digit:](?=_)"),". opgave", sep="") #Regular expr for 1 tal, der kommer efter _ og efterfølges med _

#Udregn AMCE på tværs af respondentuddannelse: Ser også fint ud.
amce_by_tasknumber<- cj(data = choice_df,
         trust_choice ~ koen + parti + alder * erhvervserfaring + uddannelse * beskaeftigelse + pol.erfaring, 
         by = ~ task_number,
         id = ~ Id,
         estimate = "amce")

amce_by_tasknumber$BY <- factor(amce_by_tasknumber$BY, 
                                labels=c("1","2","3","4"))

#Plot
a<-plot(subset(amce_by_tasknumber, !is.na(task_number)), 
     group = "BY",
     feature_headers = T,
     header_fmt = "%s")+
#ggplot2::facet_grid(~BY,
#scales = "free_y")+ 
  theme(axis.text=element_text(size=8),
        axis.title=element_text(size=9),
        plot.title=element_text(size=10),
        strip.background = element_blank(),
        legend.position = "none")+
scale_color_viridis(option="A", discrete=T, begin=0, end=0.9)

## MARGINAL MEANS
mm_by_tasknumber<- cj(data = choice_df,
         trust_choice ~ koen + parti + alder * erhvervserfaring + uddannelse * beskaeftigelse + pol.erfaring, 
         by = ~ task_number,
         id = ~ Id,
         estimate = "mm", h0=0.5)

mm_by_tasknumber$BY <- factor(mm_by_tasknumber$BY, 
                                labels=c("1","2","3","4"))

#Plot MMs på tværs af opgavenummer
b<-plot(mm_by_tasknumber,
     group="BY",
     vline = 0.5,
     feature_headers = T,
     header_fmt = "%s",
     legend_title = "Opgave-\nnummer")+
#ggplot2::facet_grid(~task_number,
#scales = "free_y")+ 
  theme(axis.text=element_text(size=8),
        axis.title=element_text(size=9),
        plot.title=element_text(size=10),
        legend.title = element_text(size=9),
        legend.text = element_text(size=8),
        strip.background = element_blank(),
        legend.position = "right")+
scale_color_viridis(option="A", discrete=T, begin=0, end=0.9)

ggarrange(a, b + rremove("y.text"),
          ncol = 2,
          widths = c(1.35, 1))
```

```{r, include=FALSE}
#Udregn MM diffs på tværs af respondentuddannelse
mm_diff_tasknumber<- mm_diffs(data = choice_df,
         trust_choice ~ koen + parti + alder * erhvervserfaring + uddannelse * beskaeftigelse + pol.erfaring, 
         by = ~ task_number,
         id = ~ Id, alpha=0.05)

#Hvor stor en andel af forskellene er sig?
nrow(mm_diff_tasknumber[mm_diff_tasknumber$p<0.05,])/nrow(mm_diff_tasknumber)

#En samlet omnibus-F-test / ANOVA (P=0.5423)
cj_anova(data = choice_df, trust_choice ~ koen + parti + alder * erhvervserfaring + uddannelse * beskaeftigelse + pol.erfaring,
         by = ~ task_number)
```

### Profilnummer
Vores pooling af data forudsætter også, at de estimerede effekter er uafhængige af, om en kandidatprofil præsenteres som nr. 1 eller nr. 2 i en given conjointopgave. Vi tester derfor, om AMCE og marginal means varierer på tværs af profilnummer. 

```{r AMCE-over-profilnummer, echo=FALSE, fig.cap='AMCE og marginal means på tværs af profilnummer', out.width='100%', fig.align='center', fig.asp=1.1, message=F}
choice_df$profile_number <- paste(str_extract(choice_df$Indeks, "[:digit:]$"), ". profil", sep="") #Regular expr for 1 tal, der kommer efter _ og efterfølges med _

#Udregn AMCE på tværs af respondentuddannelse: Ser også fint ud.
amce_by_profilenumber<- cj(data = choice_df,
         trust_choice ~ koen + parti + alder * erhvervserfaring + uddannelse * beskaeftigelse + pol.erfaring, 
         by = ~ profile_number,
         id = ~ Id,
         estimate = "amce")

amce_by_profilenumber$BY <- factor(amce_by_profilenumber$BY, 
                                labels=c("1","2"))

a<-plot(amce_by_profilenumber,
     group="BY",
     #vline = 0.5,
     feature_headers = T,
     header_fmt = "%s",
     legend_title = "Profilnummer")+
#ggplot2::facet_grid(~task_number,
#scales = "free_y")+ 
  theme(axis.text=element_text(size=8),
        axis.title=element_text(size=9),
        plot.title=element_text(size=10),
        legend.title = element_text(size=9),
        legend.text = element_text(size=8),
        strip.background = element_blank(),
        legend.position = "none")+
scale_color_viridis(option="A", discrete=T, begin=0, end=0.9)

#Udregn MMs på tværs af opgavenummer
mm_by_profilenumber<- cj(data = choice_df,
         trust_choice ~ koen + parti + alder * erhvervserfaring + uddannelse * beskaeftigelse + pol.erfaring, 
         by = ~ profile_number,
         id = ~ Id,
         estimate = "mm", h0=0.5)

mm_by_profilenumber$BY <- factor(mm_by_profilenumber$BY, 
                                labels=c("1","2"))

b<-plot(mm_by_profilenumber,
     group="BY",
     vline = 0.5,
     feature_headers = T,
     header_fmt = "%s",
     legend_title = "Profil-\nnummer")+
#ggplot2::facet_grid(~task_number,
#scales = "free_y")+ 
  theme(axis.text=element_text(size=8),
        axis.title=element_text(size=9),
        plot.title=element_text(size=10),
        legend.title = element_text(size=9),
        legend.text = element_text(size=8),
        strip.background = element_blank(),
        legend.position = "right")+
scale_color_viridis(option="A", discrete=T, begin=0, end=0.9)

ggarrange(a, b + rremove("y.text"),
          ncol = 2,
          widths = c(1.35, 1))
```

```{r, include=FALSE}
#Udregn MM diffs på tværs af respondentuddannelse
mm_diff_profilenumber<- mm_diffs(data = choice_df,
         trust_choice ~ koen + parti + alder * erhvervserfaring + uddannelse * beskaeftigelse + pol.erfaring, 
         by = ~ profile_number,
         id = ~ Id, alpha=0.05)

#Hvor stor en andel af forskellene er sig?
nrow(mm_diff_profilenumber[mm_diff_profilenumber$p<0.05,])/nrow(mm_diff_profilenumber)

# En ret stor andel.. Men for vores hovedvariable uddannelse, beskaeftigelse og erhvervserfaring er andelen lidt mindre. 
mm_diff_main<-filter(mm_diff_profilenumber, 
       feature=="ERHVERVSERFARING"|feature=="UDDANNELSE"|feature=="BESKÆFTIGELSE")

nrow(mm_diff_main[mm_diff_main$p<0.05,])/nrow(mm_diff_main)

#Formel ANOVA-test: Ikke variation mellem model med og uden interaktion for profilnummer (P=0.47)
cj_anova(data = choice_df, trust_choice ~ koen + parti + alder * erhvervserfaring + uddannelse * beskaeftigelse + pol.erfaring,
         by = ~ profile_number)
```

### Effekter af atypiske profiler
Vi tester for effekten af atypiske profiler ved at undersøge, om vores effektestimater varierer på tværs af antallet af usandsynlige profiler, en respondent har set. Et eksempel på en sådan usandsynlig profil er kandidater med høj alder og lav erhvervserfaring, hvor det kan være uigennemsigtigt for respondenten, hvad kandidaten har brugt sit liv på. Vi koder her usandsynlige profiler som kandidater, hvor kandidatens alder fratrukket kandidatens erhvervserfaring er højere end 30 år kombineret med, at kandidaten kun har politisk erfaring fra et ungdomsparti eller slet ingen erfaring. For kandidater med grundskoleuddannelse sætter vi grænsen for alder fratrukket erhvervserfaring til 25 år. 

```{r Lav-count-data, include=FALSE}
#Lav hovedvariable
atypiske_profiler_df <- choice_df %>%
  select(c("Id", "Indeks", "parti", "koen", "alder", "uddannelse",
           "erhvervserfaring", "beskaeftigelse", "pol.erfaring", "trust_choice", "trust_scale")) 
  
#Udregner en numerisk variabel for restaar
atypiske_profiler_df$restaar <- as.numeric(str_extract(choice_df$alder, "[:digit:]{1,2}")) - as.numeric(str_extract(choice_df$erhvervserfaring, "[:digit:]{1,2}"))

atypiske_profiler_final <- atypiske_profiler_df %>%
  group_by(Id) %>%
  mutate(count_grundskole = sum(uddannelse=="Grundskole"),
         count_maskinarbejder = sum(uddannelse=="Maskinarbejder"),
         count_kontorassistent = sum(uddannelse=="Kontorassistent"),
         count_ung = sum(alder=="29 år"),
         count_leder.u.erfaring = sum((erhvervserfaring==">1 år"|erhvervserfaring=="3 år") &
                                      (beskaeftigelse=="Offentlig leder" | beskaeftigelse=="Privat leder")),
         count_leder.u.uddannelse = sum(beskaeftigelse=="Privat leder" & uddannelse=="Grundskole"),
         count_uvisse.aar = sum((restaar>30 & (pol.erfaring=="Ungdomsparti" | pol.erfaring=="Ingen erfaring"))|
                                (restaar>25 & (pol.erfaring=="Ungdomsparti" | pol.erfaring=="Ingen erfaring")&
                                 uddannelse=="Grundskole")),
         count_for.hurtig = sum((restaar<25)&
                                (uddannelse=="Samfundsfag og dansk"|uddannelse=="Statskundskab"|uddannelse=="Civilingeniør")&
                                (pol.erfaring=="Borgmester"|pol.erfaring=="Folketinget, tidl. kommunalbestyrelse"| 
                                 pol.erfaring=="Folketinget")))

#UVISSE ÅR
table(atypiske_profiler_final$count_uvisse.aar) # 3, 4 og 6 kodes sammen

atypiske_profiler_final$fac_uvisse.aar<-atypiske_profiler_final$count_uvisse.aar
atypiske_profiler_final$fac_uvisse.aar[atypiske_profiler_final$count_uvisse.aar==4]<-3
atypiske_profiler_final$fac_uvisse.aar[atypiske_profiler_final$count_uvisse.aar==6]<-3

atypiske_profiler_final$fac_uvisse.aar <- factor(atypiske_profiler_final$fac_uvisse.aar,
                                                    levels=c(0,1,2,3),
                                                    labels=c("0 m. uvisse år","1 m. uvisse år","2 m. uvisse år","3-6 m. uvisse år"))

table(atypiske_profiler_final$count_uvisse.aar, atypiske_profiler_final$fac_uvisse.aar)
```

Vi plotter, om vores estimerede effekter varierer med, hvor mange af disse atypiske profiler, en respondent har set. Her undersøger vi om AMCE og marginal means varierer systematisk på tværs af antallet af atypiske profiler.

```{r uvisse-aar-AMCE-plot, echo=FALSE, fig.cap='AMCE og marginal means på tværs af atypiske profiler', out.width='105%', fig.align='center', message=FALSE, fig.asp=1.1}
#Vis AMCE på tværs
amce_by<- cj(data = atypiske_profiler_final,
         trust_choice ~ koen + parti + alder * erhvervserfaring + uddannelse * beskaeftigelse + pol.erfaring, 
         by = ~ fac_uvisse.aar,
         id = ~ Id,
         estimate = "amce")

amce_by$BY <- factor(amce_by$BY, 
                     labels=c("0","1","2","3+"))

#Plot
a<-plot(subset(amce_by, !is.na(BY)), 
     group = "BY",
     feature_headers = T,
     header_fmt = "%s",
     xlab="AMCE")+
#ggplot2::facet_grid(~BY,
#scales = "free_y")+ 
  theme(axis.text=element_text(size=8),
        axis.title=element_text(size=9),
        plot.title=element_text(size=10),
        strip.background = element_blank(),
        legend.position = "none")+
scale_color_viridis(option="A", discrete=T, begin=0, end=0.9)

## MARGINAL MEANS
mm_by<- cj(data = atypiske_profiler_final,
         trust_choice ~ koen + parti + alder * erhvervserfaring + uddannelse * beskaeftigelse + pol.erfaring, 
         by = ~ fac_uvisse.aar,
         id = ~ Id,
         estimate = "mm", h0=0.5)

mm_by$BY <- factor(mm_by$BY, 
                     labels=c("1","2","3","4"))

#Plot MMs på tværs af opgavenummer
b<-plot(mm_by,
     group="BY",
     vline = 0.5,
     feature_headers = T,
     header_fmt = "%s",
     legend_title = "Profiler m.\nuvisse\naar",
     xlab="Marginal means")+
#ggplot2::facet_grid(~task_number,
#scales = "free_y")+ 
  theme(axis.text=element_text(size=8),
        axis.title=element_text(size=9),
        plot.title=element_text(size=10),
        legend.title = element_text(size=9),
        legend.text = element_text(size=8),
        strip.background = element_blank(),
        legend.position = "right")+
scale_color_viridis(option="A", discrete=T, begin=0, end=0.9)

ggarrange(a, b + rremove("y.text"),
          ncol = 2,
          widths = c(1.35, 1))
```

Samtidig laver vi en omnibus-F/ANOVA-test af en samlet interaktionseffekt for de undersøgte features på tværs af antallet af umulige profiler.
```{r test-count-data, include=FALSE}
#Vis MM diffs på tværs
mm_diff<- mm_diffs(data = atypiske_profiler_final,
         trust_choice ~ koen + parti + alder * erhvervserfaring + uddannelse * beskaeftigelse + pol.erfaring, 
         by = ~ fac_uvisse.aar,
         id = ~ Id, alpha=0.05)

#Hvor stor en andel af forskellene er sig?
nrow(mm_diff[mm_diff$p<0.05,])/nrow(mm_diff)

#ANOVA
cj_anova(data = atypiske_profiler_final, trust_choice ~ koen + parti + alder * erhvervserfaring + uddannelse * beskaeftigelse + pol.erfaring,
         by = ~ fac_uvisse.aar)
```
