---
header-includes:
    - \usepackage{setspace}\doublespacing
    - \usepackage{booktabs} 
    - \usepackage{tabularx}
output:   
  bookdown::pdf_document2:
  fig_caption: true
  fontsize: 10.5pt
---

## Kendskab til politikeres uddannelse og erhvervserfaring
```{r Indlaes-survey-data-kendskab, include=FALSE, echo=FALSE}
eksperiment_df<-readRDS(file="...data")
```
Vi tester respondenternes kendskab til partiformændenes uddannelse og erhvervserfaring gennem to vidensspørgsmål. Vi har tilfældigt tildelt hver respondent enten formanden fra det parti, respondenten ville stemme på, hvis der var folketingsvalg imorgen, eller en tilfældig anden partiformand. Ved at sammenholde disse to grupper får vi både et indblik i vælgernes viden om politikernes uddannelse og erhvervserfaring, og om vælgerne har større viden om politikere, som de alt andet lige forventes at kende mere til. Da vi alene stiller vidensspørgsmålene til de 767 respondenter, der angiver at ville stemme på et af de 12 opstillingsparate partier, baseres analysen alene på disse respondenter.

For at gøre aflæsningen af analysens resultater intuitiv, visualiserer vi alene forskellen mellem grupperne som simple gennemsnit. Det kan vi fordi vi i analysen "Kendskab_3_signfikans_test_egen_formand_og_tilfaeldig_formand" finder, at der ikke er forskel på, om man eksponeres for sin egen eller en tilfældig formand.
```{r formand-eller-ej, include=FALSE, echo=FALSE}
#Laver en variabel for om man i surveyet har fået formand fra parti man ville stemme på (1) eller en tilfældigt anden (0)
eksperiment_df$egen_formand_dik <- 99
eksperiment_df$egen_formand_dik[is.na(eksperiment_df$udd_egen_formand) == FALSE & is.na(eksperiment_df$udd_anden_formand) == TRUE] <- 1
eksperiment_df$egen_formand_dik[is.na(eksperiment_df$udd_egen_formand) == TRUE & is.na(eksperiment_df$udd_anden_formand) == FALSE] <- 0

#Hvis man ikke har fået egen formand eller anden formand, så har man ikke angivet et parti man ville stemme på ved valg imorgen, og jeg sætter derfor resten til NA.
eksperiment_df$egen_formand_dik[eksperiment_df$egen_formand_dik == 99] <- NA

#Der er i alt 767 respondenter, der har fået spørgsmål omkring formændenes uddannelse og erhvervserfaring
sum(table(eksperiment_df$egen_formand_dik))

#363 har fået egen kandidat, og 404 har fået tilfældig anden
table(eksperiment_df$egen_formand_dik)
```

### Partiformændenes uddannelse
Inden vi undersøger antallet af respondenter, der svarer korrekt på partiformændenes uddannelse, retter vi blikket mod respondenternes tilbøjelighed til at afgive et bud. Vi plotter derfor først andelen af de adspurgte, der svarer "ved ikke" til spørgsmålet. 

```{r ved-ikke-udd-wrangling, echo=FALSE, include=FALSE, out.width='70%', fig.align='center'}
#Tjekker data
table(eksperiment_df$udd_egen_formand)
table(eksperiment_df$udd_anden_formand)

#Laver variabel der viser, om man har svaret ved ikke (1) eller givet et bud (0)
eksperiment_df$ved_ikke_udd <- 99
eksperiment_df$ved_ikke_udd[eksperiment_df$udd_egen_formand=="Ved ikke"] <- 1
eksperiment_df$ved_ikke_udd[eksperiment_df$udd_anden_formand=="Ved ikke"] <- 1

#Dem som hverken har fået egen formand eller tilfældig anden formand gøres til NA
eksperiment_df$ved_ikke_udd[is.na(eksperiment_df$udd_egen_formand) == TRUE & is.na(eksperiment_df$udd_anden_formand) == TRUE] <- NA

#De resterende, som ikke har svaret ved ikke og som ikke er NA, har angivet et bud.
eksperiment_df$ved_ikke_udd[eksperiment_df$ved_ikke_udd==99] <- 0
table(eksperiment_df$ved_ikke_udd)
```

```{r ved-ikke-udd-1, fig.cap="Andel der svarer ved ikke til spørgsmål om partiformændenes uddannelse", echo=FALSE, out.width='70%', fig.align='center', message=FALSE, warning=FALSE}
#Laver funktion, der gør vi at vi kun viser med to decimaler i plottet
two_decimals_fun <- function(x) sprintf("%.2f", x)

#Ændre labels
eksperiment_df$ved_ikke_udd_dik<-factor(eksperiment_df$ved_ikke_udd,
                                      labels=c("Afgiver et bud", 
                                               "Svarer ved ikke"))

#Med konfidensintervaller
eksp_df_ved_ikke_udd_sam <- eksperiment_df %>%
  filter(!is.na(ved_ikke_udd_dik)==TRUE) %>% 
  count(ved_ikke_udd_dik) %>% 
  mutate(percentage=n/sum(n)) %>%
  mutate(ubci=percentage+1.96*sqrt(percentage * (1-percentage)/sum(n)),
         lbci=percentage-1.96*sqrt(percentage * (1-percentage)/sum(n))) 

ved_ikke_udd_1 <-ggplot(eksp_df_ved_ikke_udd_sam) +
    geom_bar( aes(x=ved_ikke_udd_dik, y=percentage), stat="identity", alpha=0.7) +
    geom_errorbar( aes(x=ved_ikke_udd_dik, ymin=ubci, ymax=lbci), width=0.1, alpha=0.9, size=0.5) +
  theme_classic()+
  geom_text(aes(x=ved_ikke_udd_dik, y=percentage, label = two_decimals_fun(percentage), vjust=3))+
  ylab("Andel af respondenter") +
  xlab("")+
  ggtitle("Samlet")+
  theme(legend.position="none") +
  theme(axis.text=element_text(size=10),
        axis.title=element_text(size=10),
        plot.title=element_text(size=12))+
  ylim(0,1)
```

```{r ved-ikke-udd-2, fig.cap="Andel der svarer ved ikke til egen partiformands uddannelse", echo=FALSE, out.width='70%', fig.align='center'}
#Laver et plot med konfidensintervaller
eksp_df_ved_ikke_udd_egen <- eksperiment_df %>%
  filter(egen_formand_dik==1) %>% 
  count(ved_ikke_udd_dik) %>% 
  mutate(percentage=n/sum(n)) %>%
  mutate(ubci=percentage+1.96*sqrt(percentage * (1-percentage)/sum(n)),
         lbci=percentage-1.96*sqrt(percentage * (1-percentage)/sum(n))) 

ved_ikke_udd_2 <-ggplot(eksp_df_ved_ikke_udd_egen) +
    geom_bar( aes(x=ved_ikke_udd_dik, y=percentage), stat="identity", alpha=0.7) +
    geom_errorbar( aes(x=ved_ikke_udd_dik, ymin=ubci, ymax=lbci), width=0.1, alpha=0.9, size=0.5) +
  theme_classic()+
  geom_text(aes(x=ved_ikke_udd_dik, y=percentage, label = two_decimals_fun(percentage), vjust=3)) +
  ylab("Andel af respondenter") +
  xlab("")+
  ggtitle("Egen partiformand")+
  theme(legend.position="none") +
  theme(axis.text=element_text(size=10),
        axis.title=element_text(size=10),
        plot.title=element_text(size=12))+
  ylim(0,1)
```

```{r ved-ikke-udd-3, fig.cap="Andel der svarer ved ikke til tilfældig anden partiformands uddannelse", echo=FALSE, out.width='70%', fig.align='center'}
#Laver et plot med konfidensintervaller
eksp_df_ved_ikke_udd_anden <- eksperiment_df %>%
  filter(egen_formand_dik==0) %>% 
  count(ved_ikke_udd_dik) %>% 
  mutate(percentage=n/sum(n)) %>%
  mutate(ubci=percentage+1.96*sqrt(percentage * (1-percentage)/sum(n)),
         lbci=percentage-1.96*sqrt(percentage * (1-percentage)/sum(n))) 

ved_ikke_udd_3 <- ggplot(eksp_df_ved_ikke_udd_anden) +
    geom_bar( aes(x=ved_ikke_udd_dik, y=percentage), stat="identity", alpha=0.7) +
    geom_errorbar( aes(x=ved_ikke_udd_dik, ymin=ubci, ymax=lbci), width=0.1, alpha=0.9, size=0.5) +
  theme_classic()+
  geom_text(aes(x=ved_ikke_udd_dik, y=percentage, label = two_decimals_fun(percentage), vjust=3)) +
  ylab("Andel af respondenter") +
  xlab("")+
  theme(legend.position="none") +
  ggtitle("Tilfældig partiformand")+
  theme(axis.text=element_text(size=10),
        axis.title=element_text(size=10),
        plot.title=element_text(size=12))+
  ylim(0,1)
```

```{r samlet-ved-ikke-udd, fig.width=8, fig.align='center', fig.cap='Ved ikke-andele for kendskab til partiformændenes uddannelse', echo=FALSE}
samlet_ved_ikke_udd <- ggarrange(ved_ikke_udd_1 + rremove("y.title"), ved_ikke_udd_2 + rremove("y.title"), 
                        ved_ikke_udd_3 + rremove("y.title"),
          ncol = 3, nrow = 1)


annotate_figure(samlet_ved_ikke_udd,
                top = text_grob("", size = 12, x=0.13))
```

Dernæst undersøger vi hvor mange af de respondenter, der afgiver et bud, der svarer korrekt på partiformændenes uddannelsesbaggrund.

```{r udd-wrangling-1, echo=FALSE, include=FALSE}
#Undersøger variablene
unique(eksperiment_df$udd_egen_formand)
unique(eksperiment_df$egen_formand)

table(eksperiment_df$egen_formand)

#Koder dikotom variabel for, om respondenterne har gættet rigtigt på uddannelse
eksperiment_df$formand_dik_udd <- 99

#Anders Samuelsen
eksperiment_df$formand_dik_udd[eksperiment_df$egen_formand =="Anders Samuelsen (Liberal Alliance)" & eksperiment_df$udd_egen_formand =="Kandidatuddannelse i Statskundskab"] <- 1
eksperiment_df$formand_dik_udd[eksperiment_df$anden_formand =="Anders Samuelsen (Liberal Alliance)" & eksperiment_df$udd_anden_formand =="Kandidatuddannelse i Statskundskab"] <- 1

#Kristian Thulesen Dahl
eksperiment_df$formand_dik_udd[eksperiment_df$egen_formand =="Kristian Thulesen Dahl (Dansk Folkeparti)" & eksperiment_df$udd_egen_formand =="Kandidatuddannelse i Erhvervsøkonomi"] <- 1
eksperiment_df$formand_dik_udd[eksperiment_df$anden_formand =="Kristian Thulesen Dahl (Dansk Folkeparti)" & eksperiment_df$udd_anden_formand =="Kandidatuddannelse i Erhvervsøkonomi"] <- 1

#Lars Løkke Ramussen
eksperiment_df$formand_dik_udd[eksperiment_df$egen_formand =="Lars Løkke Rasmussen (Venstre)" & eksperiment_df$udd_egen_formand =="Kandidatuddannelse i Jura"] <- 1
eksperiment_df$formand_dik_udd[eksperiment_df$anden_formand =="Lars Løkke Rasmussen (Venstre)" & eksperiment_df$udd_anden_formand =="Kandidatuddannelse i Jura"] <- 1

#Mette Frederiksen
eksperiment_df$formand_dik_udd[eksperiment_df$egen_formand =="Mette Frederiksen (Socialdemokratiet)" & eksperiment_df$udd_egen_formand =="Masteruddannelse i Afrikastudier"] <- 1
eksperiment_df$formand_dik_udd[eksperiment_df$anden_formand =="Mette Frederiksen (Socialdemokratiet)" & eksperiment_df$udd_anden_formand =="Masteruddannelse i Afrikastudier"] <- 1

#Morten Østergaard
eksperiment_df$formand_dik_udd[eksperiment_df$egen_formand =="Morten Østergaard (Radikale Venstre)" & eksperiment_df$udd_egen_formand =="Kandidatuddannelse i Statskundskab"] <- 1
eksperiment_df$formand_dik_udd[eksperiment_df$anden_formand =="Morten Østergaard (Radikale Venstre)" & eksperiment_df$udd_anden_formand =="Kandidatuddannelse i Statskundskab"] <- 1

#Pernille Skipper
eksperiment_df$formand_dik_udd[eksperiment_df$egen_formand =="Pernille Skipper (Enhedslisten)" & eksperiment_df$udd_egen_formand =="Kandidatuddannelse i Jura"] <- 1
eksperiment_df$formand_dik_udd[eksperiment_df$anden_formand =="Pernille Skipper (Enhedslisten)" & eksperiment_df$udd_anden_formand =="Kandidatuddannelse i Jura"] <- 1

#Pia Olsen Dyhr
eksperiment_df$formand_dik_udd[eksperiment_df$egen_formand =="Pia Olsen Dyhr (Socialistisk Folkeparti)" & eksperiment_df$udd_egen_formand =="Kandidatuddannelse i Statskundskab"] <- 1
eksperiment_df$formand_dik_udd[eksperiment_df$anden_formand =="Pia Olsen Dyhr (Socialistisk Folkeparti)" & eksperiment_df$udd_anden_formand =="Kandidatuddannelse i Statskundskab"] <- 1

#Søren Pape
eksperiment_df$formand_dik_udd[eksperiment_df$egen_formand =="Søren Pape Poulsen (Det Konservative Folkeparti)" & eksperiment_df$udd_egen_formand =="Skolelærer"] <- 1
eksperiment_df$formand_dik_udd[eksperiment_df$anden_formand =="Søren Pape Poulsen (Det Konservative Folkeparti)" & eksperiment_df$udd_anden_formand =="Skolelærer"] <- 1

#Uffe Elbæk
eksperiment_df$formand_dik_udd[eksperiment_df$egen_formand =="Uffe Elbæk (Alternativet)" & eksperiment_df$udd_egen_formand =="Socialpædagog"] <- 1
eksperiment_df$formand_dik_udd[eksperiment_df$anden_formand =="Uffe Elbæk (Alternativet)" & eksperiment_df$udd_anden_formand =="Socialpædagog"] <- 1

#Klaus Riskjær
eksperiment_df$formand_dik_udd[eksperiment_df$egen_formand =="Klaus Riskær Pedersen (Klaus Riskær Pedersen)" & eksperiment_df$udd_egen_formand =="Kandidatuddannelse i Erhvervsøkonomi"] <- 1
eksperiment_df$formand_dik_udd[eksperiment_df$anden_formand =="Klaus Riskær Pedersen (Klaus Riskær Pedersen)" & eksperiment_df$udd_anden_formand =="Kandidatuddannelse i Erhvervsøkonomi"] <- 1

#Pernille Vermund
eksperiment_df$formand_dik_udd[eksperiment_df$egen_formand =="Pernille Vermund (Nye Borgerlige)" & eksperiment_df$udd_egen_formand =="Arkitekt"] <- 1
eksperiment_df$formand_dik_udd[eksperiment_df$anden_formand =="Pernille Vermund (Nye Borgerlige)" & eksperiment_df$udd_anden_formand =="Arkitekt"] <- 1

#Stig Grenov
eksperiment_df$formand_dik_udd[eksperiment_df$egen_formand =="Stig Grenov (Kristendemokraterne)" & eksperiment_df$udd_egen_formand =="Skolelærer"] <- 1
eksperiment_df$formand_dik_udd[eksperiment_df$anden_formand =="Stig Grenov (Kristendemokraterne)" & eksperiment_df$udd_anden_formand =="Skolelærer"] <- 1

#Resten
eksperiment_df$formand_dik_udd[is.na(eksperiment_df$egen_formand) == TRUE & is.na(eksperiment_df$anden_formand) == TRUE] <- NA
eksperiment_df$formand_dik_udd[eksperiment_df$udd_egen_formand =="Ved ikke"] <- NA
eksperiment_df$formand_dik_udd[eksperiment_df$udd_anden_formand =="Ved ikke"] <- NA
eksperiment_df$formand_dik_udd[eksperiment_df$formand_dik_udd == 99] <- 0
table(eksperiment_df$formand_dik_udd)
```

```{r udd-plot-1, include=FALSE, echo=FALSE}
#Ændrer labels så graf bliver pænere
eksperiment_df$formand_dik_lab<-factor(eksperiment_df$formand_dik_udd,
                                      labels=c("Forkert", 
                                               "Rigtigt"))

#Laver funktion, der gør vi at vi kun viser med to decimaler i plottet
two_decimals_fun <- function(x) sprintf("%.2f", x)

#Farvepaletter:
#col_1 = c("Forkert" =  "#440154FF",
#          "Rigtigt" = "#FDE725FF")

#Plotter kendskab til formændenes uddannelse (samlet)
#Med konfidensintervaller
eksp_df_kend_udd_sam <- eksperiment_df %>%
  filter(!is.na(formand_dik_lab)==TRUE) %>% 
  count(formand_dik_lab) %>% 
  mutate(percentage=n/sum(n)) %>%
  mutate(ubci=percentage+1.96*sqrt(percentage * (1-percentage)/sum(n)),
         lbci=percentage-1.96*sqrt(percentage * (1-percentage)/sum(n))) 

kendskab_udd_1 <- ggplot(eksp_df_kend_udd_sam) +
    geom_bar( aes(x=formand_dik_lab, y=percentage), stat="identity", alpha=0.7) +
    geom_errorbar( aes(x=formand_dik_lab, ymin=ubci, ymax=lbci), width=0.1, alpha=0.9, size=0.5) +
  theme_classic()+
#  scale_fill_manual(values = col_1) +
  xlab("")+
  geom_text(aes(x=formand_dik_lab, y=percentage, label = two_decimals_fun(percentage), vjust=3)) +
  ylab("Andel af respondenter") +
  ggtitle("Samlet")+
  theme(legend.position="none") +
  theme(axis.text=element_text(size=10),
        axis.title=element_text(size=10),
        plot.title=element_text(size=12))+
  ylim(0,1)
```

```{r udd-plot-2, fig.cap="Kendskab til egen partiformands uddannelse", echo=FALSE, include=FALSE}
#Plotter kendskab til egen formands uddannelse
#Med konfidensintervaller
eksp_df_kend_udd_egen <- eksperiment_df %>%
  filter(egen_formand_dik==1 & !is.na(formand_dik_lab)==TRUE) %>% 
  count(formand_dik_lab) %>% 
  mutate(percentage=n/sum(n)) %>%
  mutate(ubci=percentage+1.96*sqrt(percentage * (1-percentage)/sum(n)),
         lbci=percentage-1.96*sqrt(percentage * (1-percentage)/sum(n))) 

kendskab_udd_2 <- ggplot(eksp_df_kend_udd_egen) +
    geom_bar( aes(x=formand_dik_lab, y=percentage), stat="identity", alpha=0.7) +
    geom_errorbar( aes(x=formand_dik_lab, ymin=ubci, ymax=lbci), width=0.1, alpha=0.9, size=0.5) +
  theme_classic()+
#  scale_fill_manual(values = col_1) +
  xlab("")+
  geom_text(aes(x=formand_dik_lab, y=percentage, label = two_decimals_fun(percentage), vjust=3)) +
  ylab("Andel af respondenter") +
  ggtitle("Egen partiformand")+
  theme(legend.position="none") +
  theme(axis.text=element_text(size=10),
        axis.title=element_text(size=10),
        plot.title=element_text(size=12))+
  ylim(0,1)
```

```{r udd-plot-3, fig.cap="Kendskab til egen partiformands uddannelse", echo=FALSE, include=FALSE}
#Plotter kendskab til anden formands uddannelse
#Med konfidensintervaller
eksp_df_kend_udd_anden <- eksperiment_df %>%
  filter(egen_formand_dik==0 & !is.na(formand_dik_lab)==TRUE) %>% 
  count(formand_dik_lab) %>% 
  mutate(percentage=n/sum(n)) %>%
  mutate(ubci=percentage+1.96*sqrt(percentage * (1-percentage)/sum(n)),
         lbci=percentage-1.96*sqrt(percentage * (1-percentage)/sum(n))) 

kendskab_udd_3 <- ggplot(eksp_df_kend_udd_anden) +
    geom_bar( aes(x=formand_dik_lab, y=percentage), stat="identity", alpha=0.7) +
    geom_errorbar( aes(x=formand_dik_lab, ymin=ubci, ymax=lbci), width=0.1, alpha=0.9, size=0.5) +
  theme_classic()+
#  scale_fill_manual(values = col_1) +
  xlab("")+
  geom_text(aes(x=formand_dik_lab, y=percentage, label = two_decimals_fun(percentage), vjust=3)) +
  ylab("Andel af respondenter") +
  ggtitle("Tilfældig partiformand")+
  theme(legend.position="none") +
  theme(axis.text=element_text(size=10),
        axis.title=element_text(size=10),
        plot.title=element_text(size=12))+
  ylim(0,1)
```

```{r samlet-kendskab-udd, fig.width=8, fig.align='center', fig.cap='Kendskab til partiformændenes uddannelse', echo=FALSE}
samlet_kendskab_udd <- ggarrange(kendskab_udd_1 + rremove("y.title"), kendskab_udd_2 + rremove("y.title"), 
                        kendskab_udd_3 + rremove("y.title"),
          ncol = 3, nrow = 1)

annotate_figure(samlet_kendskab_udd,
                top = text_grob("", size = 12, x=0.13))
```

Hvis vi antager, at respondenterne intet kendskab har til partiformændenes uddannelse og derfor gætter helt tilfældigt mellem de 14 svarmuligheder, vil $\frac{1}{14}\approx7,1$% af respondenterne gætte korrekt. En Z-test viser, at de 35,2 % korrekte svar er signifikant forskelligt fra 7,1 % med $P<0,001$.

```{r sig-test-gaet-udd, include=FALSE, echo=FALSE}
#Udregner prop.test af om der er forskel i andelen af respondenter, der gætter rigtigt og andelen, der gætter rigtigt såfremt at de gættede i blinde
prop.test(x=sum(eksperiment_df$formand_dik_udd==1, na.rm=T), 
          n=sum(!is.na(eksperiment_df$formand_dik_udd)), p=1/14)
```

### Partiformændenes erhvervserfaring
Vi foretager samme øvelse for erhvervserfaring og undersøger andelen af de 767 respondenter, der giver et bud på hvor mange års erhvervserfaring udenfor Christiansborg, partiformændene har. 
```{r ved-ikke-erhv-wrangling, echo=FALSE, include=FALSE}
#Laver variabel der viser, om man har svaret ved ikke (1) eller givet et bud (0)
eksperiment_df$ved_ikke_erhv <- 99
eksperiment_df$ved_ikke_erhv[eksperiment_df$erhv_egen_formand=="Ved ikke"] <- 1
eksperiment_df$ved_ikke_erhv[eksperiment_df$erhv_anden_formand=="Ved ikke"] <- 1

#Dem, som hverken har fået egen formand eller tilfældig anden formand gøres til NA
eksperiment_df$ved_ikke_erhv[is.na(eksperiment_df$erhv_egen_formand) == TRUE & is.na(eksperiment_df$erhv_anden_formand) == TRUE] <- NA

#De resterende, som ikke har svaret ved ikke og som ikke er NA, har angivet et bud og får værdien 0.
eksperiment_df$ved_ikke_erhv[eksperiment_df$ved_ikke_erhv==99] <- 0
table(eksperiment_df$ved_ikke_erhv)
```

```{r ved-ikke-erhv-plot-1, fig.cap="Andel der svarer ved ikke til spørgsmål om partiformændenes erhvervserfaring", echo=FALSE, include=FALSE}
#Laver funktion, der gør vi at vi kun viser med to decimaler i plottet
two_decimals_fun <- function(x) sprintf("%.2f", x)

#Ændre labels
eksperiment_df$ved_ikke_erhv_dik<-factor(eksperiment_df$ved_ikke_erhv,
                                      labels=c("Afgiver et bud", 
                                               "Svarer ved ikke"))

#Med konfidensintervaller
eksp_df_ved_ikke_erhv_sam <- eksperiment_df %>%
  filter(!is.na(ved_ikke_erhv_dik)==TRUE) %>% 
  count(ved_ikke_erhv_dik) %>% 
  mutate(percentage=n/sum(n)) %>%
  mutate(ubci=percentage+1.96*sqrt(percentage * (1-percentage)/sum(n)),
         lbci=percentage-1.96*sqrt(percentage * (1-percentage)/sum(n))) 

ved_ikke_erhv_1 <- ggplot(eksp_df_ved_ikke_erhv_sam) +
    geom_bar( aes(x=ved_ikke_erhv_dik, y=percentage), stat="identity", alpha=0.7) +
    geom_errorbar( aes(x=ved_ikke_erhv_dik, ymin=ubci, ymax=lbci), width=0.1, alpha=0.9, size=0.5) +
  theme_classic()+
  xlab("")+
  geom_text(aes(x=ved_ikke_erhv_dik, y=percentage, label = two_decimals_fun(percentage), vjust=3, size=2)) +
  ggtitle("Samlet")+
  ylab("Andel af respondenter") +
  theme(legend.position="none") +
  theme(axis.text=element_text(size=10),
        axis.title=element_text(size=10),
        plot.title=element_text(size=12))+
  ylim(0,1)
```

```{r ved-ikke-erhv-plot-2, fig.cap="Andel der svarer ved ikke til egen partiformands erhvervserfaring", echo=FALSE, include=FALSE}
#Med konfidensintervaller
eksp_df_ved_ikke_erhv_egen <- eksperiment_df %>%
  filter(!is.na(ved_ikke_erhv_dik)==TRUE & egen_formand_dik==1) %>% 
  count(ved_ikke_erhv_dik) %>% 
  mutate(percentage=n/sum(n)) %>%
  mutate(ubci=percentage+1.96*sqrt(percentage * (1-percentage)/sum(n)),
         lbci=percentage-1.96*sqrt(percentage * (1-percentage)/sum(n))) 

ved_ikke_erhv_2 <-  ggplot(eksp_df_ved_ikke_erhv_egen) +
    geom_bar( aes(x=ved_ikke_erhv_dik, y=percentage), stat="identity", alpha=0.7) +
    geom_errorbar( aes(x=ved_ikke_erhv_dik, ymin=ubci, ymax=lbci), width=0.1, alpha=0.9, size=0.5) +
  theme_classic()+
  xlab("")+
  geom_text(aes(x=ved_ikke_erhv_dik, y=percentage, label = two_decimals_fun(percentage), vjust=3, size=2)) +
  ylab("Andel af respondenter") +
  ggtitle("Egen partiformand")+
  theme(legend.position="none") +
  theme(axis.text=element_text(size=10),
        axis.title=element_text(size=10),
        plot.title=element_text(size=12))+
  ylim(0,1)
```

```{r ved-ikke-erhv-plot-3, fig.cap="Andel der svarer ved ikke til tilfældig anden partiformands erhvervserfaring", echo=FALSE, include=FALSE}
#Med konfidensintervaller
eksp_df_ved_ikke_erhv_anden <- eksperiment_df %>%
  filter(!is.na(ved_ikke_erhv_dik)==TRUE & egen_formand_dik==0) %>% 
  count(ved_ikke_erhv_dik) %>% 
  mutate(percentage=n/sum(n)) %>%
  mutate(ubci=percentage+1.96*sqrt(percentage * (1-percentage)/sum(n)),
         lbci=percentage-1.96*sqrt(percentage * (1-percentage)/sum(n))) 

ved_ikke_erhv_3 <- ggplot(eksp_df_ved_ikke_erhv_anden) +
    geom_bar( aes(x=ved_ikke_erhv_dik, y=percentage), stat="identity", alpha=0.7) +
    geom_errorbar( aes(x=ved_ikke_erhv_dik, ymin=ubci, ymax=lbci), width=0.1, alpha=0.9, size=0.5) +
  theme_classic()+
  xlab("")+
  geom_text(aes(x=ved_ikke_erhv_dik, y=percentage, label = two_decimals_fun(percentage), vjust=3, size=2)) +
  ylab("Andel af respondenter") +
  ggtitle("Tilfældig anden partiformand")+
  theme(legend.position="none") +
  theme(axis.text=element_text(size=10),
        axis.title=element_text(size=10),
        plot.title=element_text(size=12))+
  ylim(0,1)
```

```{r samlet-ved-ikke-erhv, fig.width=8, fig.align='center', fig.cap='Ved ikke-andele for kendskab til partiformændenes erhvervserfaring', echo=FALSE}
samlet_ved_ikke_erhv <- ggarrange(ved_ikke_erhv_1 + rremove("y.title"), ved_ikke_erhv_2 + rremove("y.title"), 
                        ved_ikke_erhv_3 + rremove("y.title"),
          ncol = 3, nrow = 1)


annotate_figure(samlet_ved_ikke_erhv,
                top = text_grob("", size = 12, x=0.13))
```


```{r erhv-wrangling, include=FALSE, echo=FALSE}
#Undersøger variablene
unique(eksperiment_df$erhv_egen_formand)
unique(eksperiment_df$egen_formand)

table(eksperiment_df$erhv_egen_formand)
table(eksperiment_df$erhv_anden_formand)

#Koder dikotom variabel for, om respondenterne har gættet rigtigt på uddannelse
eksperiment_df$formand_dik_erhv <- 99
table(eksperiment_df$formand_dik_erhv)

#Anders Samuelsen
eksperiment_df$formand_dik_erhv[eksperiment_df$egen_formand =="Anders Samuelsen (Liberal Alliance)" & eksperiment_df$erhv_egen_formand =="2-4 år"] <- 1
eksperiment_df$formand_dik_erhv[eksperiment_df$anden_formand =="Anders Samuelsen (Liberal Alliance)" & eksperiment_df$erhv_anden_formand =="2-4 år"] <- 1

#Kristian Thulesen Dahl
eksperiment_df$formand_dik_erhv[eksperiment_df$egen_formand =="Kristian Thulesen Dahl (Dansk Folkeparti)" & eksperiment_df$erhv_egen_formand =="Under 2 år"] <- 1
eksperiment_df$formand_dik_erhv[eksperiment_df$anden_formand =="Kristian Thulesen Dahl (Dansk Folkeparti)" & eksperiment_df$erhv_anden_formand =="Under 2 år"] <- 1

#Lars Løkke Ramussen
eksperiment_df$formand_dik_erhv[eksperiment_df$egen_formand =="Lars Løkke Rasmussen (Venstre)" & eksperiment_df$erhv_egen_formand =="5-8 år"] <- 1
eksperiment_df$formand_dik_erhv[eksperiment_df$anden_formand =="Lars Løkke Rasmussen (Venstre)" & eksperiment_df$erhv_anden_formand =="5-8 år"] <- 1

#Mette Frederiksen
eksperiment_df$formand_dik_erhv[eksperiment_df$egen_formand =="Mette Frederiksen (Socialdemokratiet)" & eksperiment_df$erhv_egen_formand =="Under 2 år"] <- 1
eksperiment_df$formand_dik_erhv[eksperiment_df$anden_formand =="Mette Frederiksen (Socialdemokratiet)" & eksperiment_df$erhv_anden_formand =="Under 2 år"] <- 1

#Morten Østergaard
eksperiment_df$formand_dik_erhv[eksperiment_df$egen_formand =="Morten Østergaard (Radikale Venstre)" & eksperiment_df$erhv_egen_formand =="2-4 år"] <- 1
eksperiment_df$formand_dik_erhv[eksperiment_df$anden_formand =="Morten Østergaard (Radikale Venstre)" & eksperiment_df$erhv_anden_formand =="2-4 år"] <- 1

#Pernille Skipper
eksperiment_df$formand_dik_erhv[eksperiment_df$egen_formand =="Pernille Skipper (Enhedslisten)" & eksperiment_df$erhv_egen_formand =="Under 2 år"] <- 1
eksperiment_df$formand_dik_erhv[eksperiment_df$anden_formand =="Pernille Skipper (Enhedslisten)" & eksperiment_df$erhv_anden_formand =="Under 2 år"] <- 1

#Pia Olsen Dyhr
eksperiment_df$formand_dik_erhv[eksperiment_df$egen_formand =="Pia Olsen Dyhr (Socialistisk Folkeparti)" & eksperiment_df$erhv_egen_formand =="5-8 år"] <- 1
eksperiment_df$formand_dik_erhv[eksperiment_df$anden_formand =="Pia Olsen Dyhr (Socialistisk Folkeparti)" & eksperiment_df$erhv_anden_formand =="5-8 år"] <- 1

#Søren Pape
eksperiment_df$formand_dik_erhv[eksperiment_df$egen_formand =="Søren Pape Poulsen (Det Konservative Folkeparti)" & eksperiment_df$erhv_egen_formand =="Over 12 år"] <- 1
eksperiment_df$formand_dik_erhv[eksperiment_df$anden_formand =="Søren Pape Poulsen (Det Konservative Folkeparti)" & eksperiment_df$erhv_anden_formand =="Over 12 år"] <- 1

#Uffe Elbæk
eksperiment_df$formand_dik_erhv[eksperiment_df$egen_formand =="Uffe Elbæk (Alternativet)" & eksperiment_df$erhv_egen_formand =="Over 12 år"] <- 1
eksperiment_df$formand_dik_erhv[eksperiment_df$anden_formand =="Uffe Elbæk (Alternativet)" & eksperiment_df$erhv_anden_formand =="Over 12 år"] <- 1

# OBS: Hvordan ønsker vi at indsamle erhvervserfaring for partiformænd, som ikke sidder i folketinget?
eksperiment_df$formand_dik_erhv[eksperiment_df$egen_formand =="Klaus Riskær Pedersen (Klaus Riskær Pedersen)"  & eksperiment_df$erhv_egen_formand =="Over 12 år"] <- 1
eksperiment_df$formand_dik_erhv[eksperiment_df$anden_formand =="Klaus Riskær Pedersen (Klaus Riskær Pedersen)" & eksperiment_df$erhv_anden_formand =="Over 12 år"] <- 1

eksperiment_df$formand_dik_erhv[eksperiment_df$egen_formand =="Pernille Vermund (Nye Borgerlige)" & eksperiment_df$erhv_egen_formand =="Over 12 år"] <- 1
eksperiment_df$formand_dik_erhv[eksperiment_df$anden_formand =="Pernille Vermund (Nye Borgerlige)" & eksperiment_df$erhv_anden_formand =="Over 12 år"] <- 1

eksperiment_df$formand_dik_erhv[eksperiment_df$egen_formand =="Stig Grenov (Kristendemokraterne)" & eksperiment_df$erhv_egen_formand =="Over 12 år"] <- 1
eksperiment_df$formand_dik_erhv[eksperiment_df$anden_formand =="Stig Grenov (Kristendemokraterne)" & eksperiment_df$erhv_anden_formand =="Over 12 år"] <- 1

table(eksperiment_df$formand_dik_erhv)

#Resten
eksperiment_df$formand_dik_erhv[is.na(eksperiment_df$egen_formand) == TRUE & is.na(eksperiment_df$anden_formand) == TRUE] <- NA
eksperiment_df$formand_dik_erhv[eksperiment_df$erhv_egen_formand =="Ved ikke"] <- NA
eksperiment_df$formand_dik_erhv[eksperiment_df$erhv_anden_formand =="Ved ikke"] <- NA
eksperiment_df$formand_dik_erhv[eksperiment_df$formand_dik_erhv == 99] <- 0
table(eksperiment_df$formand_dik_erhv)
```

```{r erhv-kendskab-1, fig.cap="Kendskab til partiformændenes erhvervserfaring", include=FALSE, echo=FALSE}
eksperiment_df$formand_dik_erhv_lab<-factor(eksperiment_df$formand_dik_erhv,
                                      labels=c("Forkert", 
                                               "Rigtigt"))

#Plotter kendskab til formændenes erhvervserfaring (samlet)
#Med konfidensintervaller
eksp_df_kend_erhv_sam <- eksperiment_df %>%
  filter(!is.na(formand_dik_erhv_lab)==TRUE) %>% 
  count(formand_dik_erhv_lab) %>% 
  mutate(percentage=n/sum(n)) %>%
  mutate(ubci=percentage+1.96*sqrt(percentage * (1-percentage)/sum(n)),
         lbci=percentage-1.96*sqrt(percentage * (1-percentage)/sum(n))) 

kend_erhv1 <- ggplot(eksp_df_kend_erhv_sam) +
    geom_bar( aes(x=formand_dik_erhv_lab, y=percentage), stat="identity", alpha=0.7) +
    geom_errorbar( aes(x=formand_dik_erhv_lab, ymin=ubci, ymax=lbci), width=0.1, alpha=0.9, size=0.5) +
  theme_classic()+
#  scale_fill_manual(values = col_1) +
  xlab("")+
  geom_text(aes(x=formand_dik_erhv_lab, y=percentage, label = two_decimals_fun(percentage), vjust=3)) +
  ggtitle("Samlet")+
  ylab("Andel af respondenter") +
  theme(legend.position="none") +
  theme(axis.text=element_text(size=10),
        axis.title=element_text(size=10),
        plot.title=element_text(size=12))+
  ylim(0,1)
```

```{r erhv-kendskab-2, fig.cap="Kendskab til erhvervserfaring hos egen partiformand", include=FALSE, echo=FALSE}
#Plotter kendskab til egen formands erhvervserfaring
#Med konfidensintervaller
eksp_df_kend_erhv_egen <- eksperiment_df %>%
  filter(egen_formand_dik==1 & !is.na(formand_dik_erhv_lab)==TRUE) %>% 
  count(formand_dik_erhv_lab) %>% 
  mutate(percentage=n/sum(n)) %>%
  mutate(ubci=percentage+1.96*sqrt(percentage * (1-percentage)/sum(n)),
         lbci=percentage-1.96*sqrt(percentage * (1-percentage)/sum(n))) 

kend_erhv2 <- ggplot(eksp_df_kend_erhv_egen) +
    geom_bar( aes(x=formand_dik_erhv_lab, y=percentage), stat="identity", alpha=0.7) +
    geom_errorbar( aes(x=formand_dik_erhv_lab, ymin=ubci, ymax=lbci), width=0.1, alpha=0.9, size=0.5) +
  theme_classic()+
#  scale_fill_manual(values = col_1) +
  xlab("")+
  geom_text(aes(x=formand_dik_erhv_lab, y=percentage, label = two_decimals_fun(percentage), vjust=3)) +
  ggtitle("Egen partiformand")+
  ylab("Andel af respondenter") +
  theme(legend.position="none") +
  theme(axis.text=element_text(size=10),
        axis.title=element_text(size=10),
        plot.title=element_text(size=12))+
  ylim(0,1)
```

```{r erhv-kendskab-3, fig.cap="Kendskab til erhvervserfaring hos tilfældig anden partiformand", include=FALSE, echo=FALSE}
#Plotter kendskab til egen formands erhvervserfaring
#Med konfidensintervaller
eksp_df_kend_erhv_anden <- eksperiment_df %>%
  filter(egen_formand_dik==0 & !is.na(formand_dik_erhv_lab)==TRUE) %>% 
  count(formand_dik_erhv_lab) %>% 
  mutate(percentage=n/sum(n)) %>%
  mutate(ubci=percentage+1.96*sqrt(percentage * (1-percentage)/sum(n)),
         lbci=percentage-1.96*sqrt(percentage * (1-percentage)/sum(n))) 

kend_erhv3 <- ggplot(eksp_df_kend_erhv_anden) +
    geom_bar( aes(x=formand_dik_erhv_lab, y=percentage), stat="identity", alpha=0.7) +
    geom_errorbar( aes(x=formand_dik_erhv_lab, ymin=ubci, ymax=lbci), width=0.1, alpha=0.9, size=0.5) +
  theme_classic()+
#  scale_fill_manual(values = col_1)+
  xlab("") +
  geom_text(aes(x=formand_dik_erhv_lab, y=percentage, label = two_decimals_fun(percentage), vjust=3)) +
  ylab("Andel af respondenter") +
  ggtitle("Tilfældig anden partiformand")+
  theme(legend.position="none") +
  theme(axis.text=element_text(size=10),
        axis.title=element_text(size=10),
        plot.title=element_text(size=12))+
  ylim(0,1)
```

```{r samlet-kendskab-erhv, fig.width=8, fig.align='center', fig.cap='Kendskab til partiformændenes erhvervserfaring', echo=FALSE}
samlet_kendskab_erhv <- ggarrange(kend_erhv1 + rremove("y.title"), kend_erhv2 + rremove("y.title"), 
                        kend_erhv3 + rremove("y.title"),
          ncol = 3, nrow = 1)

annotate_figure(samlet_kendskab_erhv,
                top = text_grob("", size = 12, x=0.13))
```

```{r sig_test_gaet_erhv, include=FALSE, echo=FALSE}
#Udregner prop.test af om der er forskel i andelen af respondenter, der gætter rigtigt og andelen, der gætter rigtigt såfremt at de gættede i blinde
table(eksperiment_df$formand_dik_erhv)
prop.test(x=sum(eksperiment_df$formand_dik_erhv==1, na.rm=T), 
          n=sum(!is.na(eksperiment_df$formand_dik_erhv)), p=1/5)
```