---
header-includes:
    - \usepackage{setspace}\doublespacing
    - \usepackage{booktabs} 
    - \usepackage{tabularx}
output:   
  bookdown::pdf_document2:
  fig_caption: true
  fontsize: 10.5pt
---

```{r Load-pakker, include=FALSE}
library(cregg)
library(dplyr) # Kan wrangle data
library(tidyr) # Kan wrangle data
library(forcats) # Til at arbejde med kategorisk data
library(stringr)
library(ggplot2)
library(cjoint)
library(emmeans)
library(broom)
library(ggpubr) #Flere plots på samme side
library(bookdown)
library(viridis)
library(estimatr) #Med estimatr kan vi udregne klyngerobuste standardfejl
library(grid)
library(stargazer)
```


```{r Indlaes-data, include=FALSE}
#choice_df<-readRDS(file="...data")
```

```{r Tjek-data-og-prohibitions, include=FALSE}
# Variable uden prohibitions
table(choice_df$parti)
table(choice_df$koen)
table(choice_df$pol.erfaring)

# Variable med prohibitions
table(choice_df$uddannelse, choice_df$beskaeftigelse)

table(choice_df$erhvervserfaring, choice_df$alder)

#Omkod <1 år
choice_df$erhvervserfaring<-factor(choice_df$erhvervserfaring, 
       labels=c("<1 år",
                "3 år",
                "6 år",
                "9 år",
                "12 år",
                "15 år",
                "17 år",
                "20+ år"))
```

## Effekten af uddannelse og erhvervserfaring
Først undersøger vi, hvilke egenskaber der har betydning for tilliden til kandidaterne
```{r Hovedmodel-AMCE-og-MM-med-cregg, include=FALSE}
# Sætter labels for variable
attr(choice_df$koen, "label") <- "KØN"
attr(choice_df$parti, "label") <- "PARTI"
attr(choice_df$alder, "label") <- "ALDER"
attr(choice_df$uddannelse, "label") <- "UDDANNELSE"
attr(choice_df$beskaeftigelse, "label") <- "BESKÆFTIGELSE"
attr(choice_df$erhvervserfaring, "label") <- "ERHVERVSERFARING"
attr(choice_df$pol.erfaring, "label") <- "POLITISK ERFARING"

amce <- cj(data=choice_df, 
           trust_choice ~ koen + parti + alder * erhvervserfaring + uddannelse * beskaeftigelse + pol.erfaring, 
           id = ~Id)

mm <- cj(data=choice_df, 
           trust_choice ~ koen + parti + alder * erhvervserfaring + uddannelse * beskaeftigelse + pol.erfaring, 
           id = ~Id,
         estimate = "mm", h0=0.5)
```

```{r MM-plot, echo=FALSE, fig.cap='Marginal means for tillid til politikere', out.width='92%', fig.asp=1.35, fig.align='center',message=FALSE}
plot(mm,
     header_fmt = "%s",
     xlab="Marginal means for pr(mest tillid til kandidaten)",
     vline = 0.5,
     xlim=c(0.30,0.70), 
     colors="black")+
ggplot2::facet_wrap(~feature, ncol = 1L,
scales = "free_y")+ 
theme(
  strip.background = element_blank(),
  strip.text.x = element_blank(),
  legend.text=element_text(size=8),
  legend.title=element_text(size=9)
)+
scale_color_viridis(option="A", discrete=T, begin=0, end=0.9)+
guides(col = guide_legend(ncol = 2))+
  labs(color="95 pct.\nkonfidensinterval")
```

## Kompetencehypotesen
Kompetencehypotesen forudsiger, at kandidaters uddannelse og beskæftigelse påvirker politisk tillid. Vi tester disse forventninger i nævnte rækkefølge.

### Kompetencehypotesen og uddannelse
Først tester vi forventningen om, at vælgere har mere tillid til kandidater med høje uddannelsesgrader. 
```{r MM-Alle-uddannelser, echo=FALSE,fig.cap='Politisk tillid og kandidatens uddannelse', out.width='85%', fig.align='center',message=FALSE, fig.asp=0.6}
plot(mm[mm$feature=="UDDANNELSE",],
     feature_headers = F,
     xlab="Marginal means for pr(mest tillid til kandidaten)",
     vline = 0.5,
     xlim=c(0.3,0.7))+ 
  theme(legend.position="none")+
scale_color_viridis(option="A", discrete=T, begin=0, end=0.94)
```

Dernæst undersøger vi AMCE for samfundsfaglige uddannelse med de ikke-samfundsfaglige som referencekategori.

```{r AMCE-samf-vs-ikkesamf, echo=FALSE, fig.cap='Politisk tillid og samfundsuddannelser', out.width='90%', fig.align='center', message=FALSE, fig.asp=0.6}
#Ændrer til samfundsfag og dansk som baseline
choice_df$Uddannelse<-factor(choice_df$uddannelse, 
                                      levels=c("Maskinarbejder",
                                               "Kontorassistent",
                                               "Samfundsfag og dansk",
                                               "Statskundskab",
                                               "Folkeskolelærer",
                                               "Grundskole",
                                               "Civilingeniør"))
#Tjekker omkodning
table(choice_df$Uddannelse, choice_df$uddannelse)

#Kør model
amce <- cj(data=choice_df, 
           trust_choice ~ koen + parti + alder * erhvervserfaring + Uddannelse * beskaeftigelse + pol.erfaring, 
           id = ~Id)

#Sammenlign maskinarbejder og kontorassistent
plot.a<-plot(amce[amce$level=="Maskinarbejder"|amce$level=="Kontorassistent",],
     feature_headers = F,
      xlab="AMCE på pr(mest tillid til kandidaten)",
     xlim=c(-0.1,0.1))+ 
  theme(legend.position="none")+
scale_color_viridis(option="A", discrete=T, begin=0, end=0.94)

#Ændrer til civilingeniør som baseline
choice_df$Uddannelse<-factor(choice_df$uddannelse, 
                                      levels=c("Civilingeniør",
                                               "Statskundskab",
                                               "Samfundsfag og dansk",
                                               "Folkeskolelærer",
                                               "Kontorassistent",
                                               "Maskinarbejder",
                                               "Grundskole"))
#Tjekker omkodning
table(choice_df$Uddannelse, choice_df$uddannelse)

#Kør model
amce <- cj(data=choice_df, 
           trust_choice ~ koen + parti + alder * erhvervserfaring + Uddannelse * beskaeftigelse + pol.erfaring, 
           id = ~Id)

#Sammenlign civilingeniør med statskundskab og samfundsfag/dansk
plot.b<-plot(amce[amce$level=="Civilingeniør"|amce$level=="Statskundskab"|amce$level=="Samfundsfag og dansk",],
     feature_headers = F,
      xlab="AMCE på Pr(mest tillid til kandidaten)",
     xlim=c(-0.1,0.1))+ 
  theme(legend.position="none")+
scale_color_viridis(option="A", discrete=T, begin=0, end=0.94)

plot<-ggarrange(plot.a+ rremove("xlab"), plot.b+ rremove("xlab"),
          ncol = 2,
          widths = c(1, 1.2))

annotate_figure(plot,
                bottom = text_grob("                 AMCE på pr(mest tillid til kandidaten)", color = "black", size = 10))
```

### Kompetencehypotesen og beskæftigelse
Kompetencehypotesen forventer, at vælgere har mere tillid til kandidater med ledererfaring. Vi tester dette med to plots. Et plot, der viser AMCE på politisk tillid mellem kandidater, der har erfaring som ansat i det private, og kandidater, der har erfaring som ansat i det private med lederansvar. 

Og et andet plot, der viser om ledereffekten gælder i en tilsvarende sammenligning af kandidater med beskæftigelse i den offentlige sektor. Her sammenlignes offentlige ledere således med offentligt ansatte.

```{r AMCE-leder-vs-ansat, echo=FALSE, fig.cap='Politisk tillid og ledererfaring', out.width='90%', fig.align='center', message=FALSE, fig.asp=0.6}
#Ændrer til privat ansat som baseline
choice_df$Beskæftigelse<-factor(choice_df$beskaeftigelse, 
                                      levels=c("Privat ansat",
                                               "Privat leder",
                                               "Offentligt ansat",
                                               "Offentlig leder",
                                               "Selvstændig"))
#Tjekker omkodning
table(choice_df$Beskæftigelse, choice_df$beskaeftigelse)

#Kør model
amce <- cj(data=choice_df, 
           trust_choice ~ koen + parti + alder * erhvervserfaring + uddannelse * Beskæftigelse + pol.erfaring, 
           id = ~Id)

#Sammenlign maskinarbejder og kontorassistent
plot.a<-plot(amce[amce$level=="Privat ansat"|amce$level=="Privat leder",],
     feature_headers = F,
     xlab="AMCE på Pr(mest tillid til kandidaten)",
     xlim=c(-0.1,0.1))+ 
  theme(legend.position="none")+
scale_color_viridis(option="A", discrete=T, begin=0, end=0.94)

#Ændrer til offentlig ansat som baseline
choice_df$Beskæftigelse<-factor(choice_df$beskaeftigelse, 
                                      levels=c("Offentligt ansat",
                                               "Offentlig leder",
                                               "Privat ansat",
                                               "Privat leder",
                                               "Selvstændig"))
#Kør model
amce <- cj(data=choice_df, 
           trust_choice ~ koen + parti + alder * erhvervserfaring + uddannelse * Beskæftigelse + pol.erfaring, 
           id = ~Id)

#Sammenlign offentligt ansat og offentligt leder
plot.b<-plot(amce[amce$level=="Offentligt ansat"|amce$level=="Offentlig leder",],
     feature_headers = F,
     xlab="AMCE på Pr(mest tillid til kandidaten)",
     xlim=c(-0.1,0.1)) + 
  theme(legend.position="none")+
scale_color_viridis(option="A", discrete=T, begin=0, end=0.94)

plot<-ggarrange(plot.a+ rremove("xlab"), plot.b+ rremove("xlab"),
          ncol = 2,
          widths = c(1, 1.08))

annotate_figure(plot,
                bottom = text_grob("                 AMCE på pr(mest tillid til kandidaten)", color = "black", size = 10))
```

## Stereotyphypotesen
En implikation af stereotyphypotesen er, at vælgere generelt forventes at have mindre tillid til universitetsuddannede politikere herunder især politikere uddannet i statskundskab. Vi plotter derfor AMCE for alle værdier af uddannelsesfeaturen med kandidat i statskundskab som referencekategori. 
```{r AMCE-Statskundskab-vs-andre, echo=FALSE, fig.cap='Uddannelseseffekter med statskundskab som reference', out.width='90%', fig.align='center', message=FALSE, fig.asp=0.6}
amce <- cj(data=choice_df, 
           trust_choice ~ koen + parti + alder * erhvervserfaring + uddannelse * beskaeftigelse + pol.erfaring,
           id = ~Id)

plot(amce[amce$feature=="UDDANNELSE",],
     feature_headers = F,
     xlab="AMCE på pr(mest tillid til kandidaten)", 
     xlim=c(-0.1,0.1))+ 
  theme(legend.position="none")+
scale_color_viridis(option="A", discrete=T, begin=0, end=0.94)
```

Vi tester ligeledes tilliden til kandidaternes erhvervserfaring. Her plotter vi marginal means på tværs af alle erhvervserfaringskategorierne.

```{r MM-Erhvervserfaring, echo=FALSE, fig.cap='Politisk tillid og kandidatens erhverserfaring', out.width='90%', fig.align='center', message=FALSE, fig.asp=0.6}
#Sætter modellen op
mm <- cj(data=choice_df, 
           trust_choice ~ koen + parti + alder * erhvervserfaring + uddannelse * beskaeftigelse + pol.erfaring,
           id = ~Id, 
         estimate="mm", h0=0.5)
#Plotter
plot(mm[mm$feature=="ERHVERVSERFARING",],
     feature_headers = F,
     xlab="Marginal means for pr(mest tillid til kandidaten)",
     vline=0.5, xlim=c(0.30,0.70))+ 
  theme(legend.position="none")+
scale_color_viridis(option="A", discrete=T, begin=0, end=0.94)
```

For at understrege den gennemgående effekt af erhvervserfaring i mere intuitive termer rykker vi det analytiske perspektiv fra de enkelte kandidategenskaber til de enkelte kandidatprofiler. I alt har vores randomisering præsenteret respondenterne for 5.966 unikke kandidatprofiler. Vi udregner såvel marginal means som AMCE via en OLS-estimation med klyngerobuste standardfejl, men vi kan også bruge denne OLS-model til at estimere den forventede sandsynlighed for, at en given fuld kandidatprofil vælges den kandidat, man har mest tillid til. Vi estimerer derfor sandsynligheden for at blive valgt for hver af de 5.966 unikke kandidatprofiler. Vi viser disse sandsynligheder for fem udvalgte kandidatprofiler, der repræsenterer henholdsvis 1., 25., 50., 75. og 99. percentil af fordelingen af estimerede sandsynligheder. Hvert estimat plottes med et 95-procent konfidensinterval udregnet via klyngerobuste standardfejl på respondentniveau. 

```{r estimer-sandsynlighed, include=FALSE}
#Fit LM
lm<-lm_robust(formula = trust_choice ~ koen + parti + alder * erhvervserfaring + 
                   uddannelse * beskaeftigelse + pol.erfaring,
          data = choice_df, 
          clusters = Id)


# Predikterede værdier for de kandidater, som vi har undersøgt
fits <- bind_cols(choice_df, as.data.frame(predict(lm, newdata = choice_df, se.fit = TRUE, interval = "confidence")))

#Hvor mange kandidater har vi vist
nrow(choice_df %>%
  select(parti, koen, alder, uddannelse, beskaeftigelse, erhvervserfaring, pol.erfaring) %>%
  distinct())

# Predikterede værdier for alle tænkelige kandidater
grid<-ref_grid(lm(data = choice_df,
                 formula = trust_choice ~ koen + parti + alder * erhvervserfaring + 
                   uddannelse * beskaeftigelse + pol.erfaring))@grid

fits_all <- bind_cols(grid, as.data.frame(predict(lm, newdata = grid, se.fit = TRUE, interval = "confidence")))
```

```{r predikt-prob-plot, echo=FALSE, fig.cap='Kandidatprofiler og estimeret tillid', out.width='95%', fig.align='center'}
#Laver df med percentiler
percentiles<-quantile(fits$fit.fit, c(.001, .25, .50, .75, 0.99)) 

#Den får ikke, da nogle percentiler ligger mellem sandsynligheder - så jeg udregner variabel for at være tættest på
#filter(fits, fit.fit %in% percentiles)

fits$dist_to_1<-abs(percentiles[1]-fits$fit.fit)
fits$dist_to_25<-abs(percentiles[2]-fits$fit.fit)
fits$dist_to_50<-abs(percentiles[3]-fits$fit.fit)
fits$dist_to_75<-abs(percentiles[4]-fits$fit.fit)
fits$dist_to_99<-abs(percentiles[5]-fits$fit.fit)

min.distances<-c(min(fits$dist_to_1),
                 min(fits$dist_to_25),
                 min(fits$dist_to_50),
                 min(fits$dist_to_75),
                 min(fits$dist_to_99))

profiler<-fits %>%
  filter((dist_to_1==min.distances[1])|
         (dist_to_25==min.distances[2])|
         (dist_to_50==min.distances[3])|
         (dist_to_75==min.distances[4])|
         (dist_to_99==min.distances[5])) %>%
  select(parti, koen, alder, beskaeftigelse, pol.erfaring, uddannelse, erhvervserfaring,
         fit.fit, fit.lwr, fit.upr, se.fit) %>%
  distinct() %>%
  arrange(fit.fit) %>%
  mutate(percentiles=c(1,25,50,75,99))


profiler$pol.erfaring_lab<-as.character(profiler$pol.erfaring)

profiler$pol.erfaring_lab[profiler$pol.erfaring=="Folketinget, tidl. kommunalbestyrelse"]<-"Folketinget, tidl.\n kommunalbestyrelse"

profiler$label<-paste(paste("Parti:",profiler$parti),
                      paste("Køn:",profiler$koen),
                      paste("Alder:",profiler$alder),
                      paste("Besk:",profiler$beskaeftigelse),
                      paste("Pol.erf.:",profiler$pol.erfaring_lab),
                      paste("Udd.:",profiler$uddannelse),
                      paste("Erhv.erf.:",profiler$erhvervserfaring),
                      sep="\n")


text_1 <- textGrob(profiler$label[1], gp=gpar(fontsize=7))
text_25 <- textGrob(profiler$label[2], gp=gpar(fontsize=7))
text_50 <- textGrob(profiler$label[3], gp=gpar(fontsize=7))
text_75 <- textGrob(profiler$label[4], gp=gpar(fontsize=7))
text_99 <- textGrob(profiler$label[5], gp=gpar(fontsize=7))

p<-ggplot(profiler, aes(x=percentiles, y=fit.fit))+
  geom_point()+
  geom_errorbar(aes(x=percentiles, ymax=fit.upr, ymin=fit.lwr),
                size=0.5,width=2)+
  theme_classic()+
  theme(plot.margin = unit(c(1,2,8,1), "lines"),
        axis.text=element_text(size=8),
        axis.title=element_text(size=9)) +
  scale_x_continuous("Percentiler", 
                     breaks=c(1,25,50,75,99))+
  scale_y_continuous("Estimeret pr(mest tillid til kandidat)")+
   annotation_custom(text_1,xmin=0,xmax=0,ymin=-0.35,ymax=-0.35) + 
   annotation_custom(text_25,xmin=25,xmax=25,ymin=-0.35,ymax=-0.35)+ 
   annotation_custom(text_50,xmin=50,xmax=50,ymin=-0.35,ymax=-0.35)+ 
   annotation_custom(text_75,xmin=75,xmax=75,ymin=-0.35,ymax=-0.35)+ 
   annotation_custom(text_99,xmin=100,xmax=100,ymin=-0.35,ymax=-0.35)

p + coord_cartesian(clip = "off")
```

## Gruppehypotesen
Selvom kandidaters uddannelse ikke har en generel effekt på tværs af vælgere, kan politiske kandidaters uddannelse godt påvirke bestemte vælgere. Vi undersøger derfor gruppehypotesen ved at dele vælgerne ind efter, om de har taget eller er i gang med at tage en lang videregående uddannelse. 

Vi plotter først marginal means for kandidatens uddannelse på tværs af, om respondenterne har eller er i gang med en lang videregående uddannelse.
```{r Udregn-mm-diffs-for-uddannelse-paa-tvaers-respondentuddannelse, include=FALSE, echo=FALSE}
#Udregner alle MM-diffs på tværs af respondentuddannelse
mm_diff<- mm_diffs(data = choice_df,
         trust_choice ~ koen + parti + erhvervserfaring * alder + uddannelse * beskaeftigelse + pol.erfaring, 
         by = ~ resp.udd_hv,
         id = ~ Id)

## Dataset med mm for uddannelse på tværs af respondentuddannelse
mm_diff_udd <- mm_diff %>%
  filter(feature=="UDDANNELSE")

#head(mm_diff_udd)
```

```{r Plot-MMs-for-udd-paa-tvaers-af-resp-udd, echo=FALSE, fig.cap='Effekten af kandidatuddannelse på tværs af respondentuddannelse', out.width='90%', fig.asp=0.6, fig.align='center',message=FALSE}
#Vis MM's for kandidatuddannelse på tværs af respondentuddannelse
mm_by_resp.udd<- cj(data = choice_df,
         trust_choice ~ koen + parti + alder * erhvervserfaring + uddannelse * beskaeftigelse + pol.erfaring, 
         by = ~ resp.udd_hv,
         id = ~ Id,
         estimate = "mm", h0=0.5)

plot(mm_by_resp.udd[mm_by_resp.udd$feature=="UDDANNELSE",], 
     group = "resp.udd_hv", 
     vline = 0.5, 
     feature_headers = F,
     legend_title = "Respondentens uddannelse",
     xlab="Marginal means for pr(mest tillid til kandidaten)")+
ggplot2::facet_wrap(~level, ncol = 1L,
scales = "free_y")+
ylab("Kandidatuddannelse")+
theme(
  strip.background = element_blank(),
  strip.text.x = element_blank()
)+
scale_color_viridis(option="A", discrete=T, begin=0, end=0.8)
```
Dernæst plotter marginal means for kandidatuddannelse på tværs af vores finkornede respondentuddannelsesmål. 

```{r Udregn-mm-diffs-for-uddannelse-paa-tvaers-finkornet-respondentuddannelse, include=FALSE, echo=FALSE}
#Nye uddannelseskoder
choice_df$resp.udd_sam[choice_df$resp.nuv_udd_1=="Gymnasial uddannelse (HF, realeksamen, STX, HTX, HHX)"]<-"Gymnasiel udd."
choice_df$resp.udd_sam[choice_df$resp.nuv_udd_1=="8.-9. klasse"]<-"Grund- & folkeskole"
choice_df$resp.udd_sam[choice_df$resp.nuv_udd_1=="10. klasse"]<-"Grund- & folkeskole"

#Udregner alle MM-diffs på tværs af respondentuddannelse
mm_diff<- mm_diffs(data = choice_df,
         trust_choice ~ koen + parti + erhvervserfaring * alder + uddannelse * beskaeftigelse + pol.erfaring, 
         by = ~ resp.udd_sam,
         id = ~ Id)

## Dataset med mm for uddannelse på tværs af respondentuddannelse
mm_diff_udd_sam <- mm_diff %>%
  filter(feature=="UDDANNELSE")

head(mm_diff_udd)
```

```{r Plot-MMs-for-udd-paa-tvaers-af-finkornet-resp-udd, include=TRUE, echo=FALSE, fig.cap='Effekten af kandidatuddannelse på tværs af respondentuddannelse', out.width='90%', fig.align='center', message=FALSE, fig.asp=1.2}
#Vis MM's for kandidatuddannelse på tværs af respondentuddannelse
mm_by_resp.udd_sam<- cj(data = choice_df,
         trust_choice ~ koen + parti + alder * erhvervserfaring + uddannelse * beskaeftigelse + pol.erfaring, 
         by = ~ resp.udd_sam,
         id = ~ Id,
         estimate = "mm", h0=0.5)

mm_by_resp.udd_sam$resp.udd_sam_fac <- factor(mm_by_resp.udd_sam$resp.udd_sam, 
                                      levels=c("Grund- & folkeskole","Gymnasiel udd.","Erhvervsudd.", 
                                               "Kort vidr. udd.", "Mellemlang vidr. udd.", "Lang vidr. udd."),
                                      labels=c("Grundskole",
                                               "Gymnasiel\nudd.",
                                               "Erhvervs-\nudd.",
                                               "Kort vidr.\nudd.",
                                               "Mellemlang\nvidr. udd.",
                                               "Lang vidr.\n udd."))

plot(mm_by_resp.udd_sam[mm_by_resp.udd$feature=="UDDANNELSE",], 
     group = "resp.udd_sam_fac", 
     vline = 0.5, 
     feature_headers = F,
     legend_title = "Respondentens \nuddannelsesgrad",
     xlab="Marginal means for pr(mest tillid til kandidaten)")+
ggplot2::facet_wrap(~level, ncol = 1L,
scales = "free_y")+
ylab("Kandidatuddannelse")+ 
theme(
  strip.background = element_blank(),
  strip.text.x = element_blank()
)+
  theme(axis.text=element_text(size=8),
        axis.title=element_text(size=9),
        plot.title=element_text(size=10),
        legend.text=element_text(size=8),
        legend.title=element_text(size=9))+
scale_color_viridis(option="A", discrete=T, begin=0, end=0.9)
```

Uddannelse er ikke den eneste kandidategenskab, der kan aktivere en gruppetillidseffekt. Også den sektor, en politiker har været beskæftiget i, har potentiale til at skabe en gruppeeffekt. Vi undersøger derfor, om respondenternes beskæftigelsessektor påvirker deres tillid til de politiske kandidater. 
```{r Plot-MMs-for-beskaef-paa-tvaers-af-sektor, echo=FALSE, fig.cap='Effekten af kandidatbeskæftigelse på tværs af respondentsektor', out.width='90%', fig.align='center', message=FALSE, fig.asp=0.8}
#Lav variabel for sektor
choice_df$resp.beskaeftigelse<-99


choice_df$resp.beskaeftigelse[choice_df$resp.prim_besk=="Lønmodtager uden ledelsesansvar" &
                              choice_df$resp.ansat_pri_off=="I en privat virksomhed"] <- "Privat\nansat"
choice_df$resp.beskaeftigelse[choice_df$resp.tid_besk=="Lønmodtager uden ledelsesansvar" &
                              choice_df$resp.sen_ansat_pri_off=="I en privat virksomhed"] <- "Privat\nansat"


choice_df$resp.beskaeftigelse[choice_df$resp.prim_besk=="Lønmodtager uden ledelsesansvar" &
                              choice_df$resp.ansat_pri_off=="I en offentlig organisation"] <- "Offentligt\nansat"
choice_df$resp.beskaeftigelse[choice_df$resp.tid_besk=="Lønmodtager uden ledelsesansvar" &
                              choice_df$resp.sen_ansat_pri_off=="I en offentlig organisation"] <- "Offentligt\nansat"


choice_df$resp.beskaeftigelse[choice_df$resp.prim_besk=="Lønmodtager med ledelsesansvar" &
                              choice_df$resp.ansat_pri_off=="I en privat virksomhed"] <- "Privat\nleder"
choice_df$resp.beskaeftigelse[choice_df$resp.tid_besk=="Lønmodtager med ledelsesansvar" &
                              choice_df$resp.sen_ansat_pri_off=="I en privat virksomhed"] <- "Privat\nleder"


choice_df$resp.beskaeftigelse[choice_df$resp.prim_besk=="Lønmodtager med ledelsesansvar" &
                              choice_df$resp.ansat_pri_off=="I en offentlig organisation"] <- "Offentlig\nleder"
choice_df$resp.beskaeftigelse[choice_df$resp.tid_besk=="Lønmodtager med ledelsesansvar" &
                              choice_df$resp.sen_ansat_pri_off=="I en offentlig organisation"] <- "Offentlig\nleder"


choice_df$resp.beskaeftigelse[choice_df$resp.prim_besk=="Selvstændig erhvervsdrivende" |
                              choice_df$resp.tid_besk=="Selvstændig erhvervsdrivende"] <- "Selvstændig"

choice_df$resp.beskaeftigelse[choice_df$resp.beskaeftigelse==99]<-NA

#Vis MM's for kandidatuddannelse på tværs af respondentsektor
mm_by_resp.sek<- cj(data = choice_df,
         trust_choice ~ koen + parti + alder * erhvervserfaring + uddannelse * beskaeftigelse + pol.erfaring, 
         by = ~ resp.beskaeftigelse,
         id = ~ Id,
         estimate = "mm", h0=0.5)

plot(mm_by_resp.sek[mm_by_resp.sek$feature=="BESKÆFTIGELSE",], 
     group = "resp.beskaeftigelse", 
     vline = 0.5, 
     feature_headers = F, 
     xlim=c(0.2,0.8),
     legend_title = "Respondentens \nbeskæftigelse",
     xlab="Marginal means for pr(mest tillid til kandidaten)")+
ggplot2::facet_wrap(~level, ncol = 1L,
scales = "free_y")+ 
ylab("Kandidatbeskæftigelse")+
theme(
  strip.background = element_blank(),
  strip.text.x = element_blank()
)+
  theme(axis.text=element_text(size=8),
        axis.title=element_text(size=9),
        plot.title=element_text(size=10),
        legend.text=element_text(size=8),
        legend.title=element_text(size=9))+
scale_color_viridis(option="A", discrete=T, begin=0, end=0.85)
```
