---
header-includes:
    - \usepackage{setspace}\doublespacing
    - \usepackage{booktabs} 
    - \usepackage{tabularx}
output:   
  bookdown::pdf_document2:
  fig_caption: true
  fontsize: 10.5pt
---

## Primingeskperimentet: Tillid til politikere i Folketinget
```{r Indlaes-eksperiment-data, include=FALSE}
eksperiment_df<-readRDS(file="...data")
```
Vi udnytter, at conjointeksperimentet tilfældigt eksponerer vores respondenter for forskellige typer politikerprofiler. Vi ved præcis hvilke kandidater, hver respondent har set, og undersøger derfor, om vælgeres idé om sammensætningen af Folketinget og deres tillid til de siddende politikere i Folketinget varierer hermed.

Vi undersøger først om der er forskel i tilliden til at politikere "*træffer de rigtige beslutninger*", "*håndterer skatteborgernes penge ansvarligt*" og "*hensyn til, hvad vælgerne mener*" på tværs af, om en respondent har set 0, 1, 2 eller 3-6 kandidatprofiler med under 1 års erhvervserfaring.
```{r Hovedtest-under1aar, echo=FALSE, include=FALSE}
#Ændre labels for at gøre grafen pænere
eksperiment_df$fac_under1aar<-factor(eksperiment_df$fac_under1aar,
                                      labels=c("0",
                                               "1",
                                               "2",
                                               "3-6"))

# Slår videnskabelige notation fra
options(scipen = 999) 

#Kører test på træffer de rigtige beslutninger
lm_beslut<-lm(pol_beslut ~ fac_under1aar + fac_AlderOver40aar, data=eksperiment_df)

#Tjekker resultater
summary(lm_beslut)

#Kører test på håndterer penge ansvarligt
lm_ansvarlig<-lm(pol_ansvarlig~fac_under1aar + fac_AlderOver40aar, data=eksperiment_df)
summary(lm_ansvarlig)

#Kører test på tager hensyn til folket
lm_hensyn<-lm(pol_hen~fac_under1aar + fac_AlderOver40aar, data=eksperiment_df)
summary(lm_hensyn)

## Marginal means
# Med EM-Means og broom til at gøre den tidy
plot_data_beslut<-tidy(emmeans(lm_beslut, c("fac_under1aar")), conf.level=0.95)

## Og et plot
under1aar_plot_1 <- ggplot(plot_data_beslut) +
    geom_bar( aes(x=fac_under1aar, y=estimate), stat="identity", alpha=0.7) +
    geom_errorbar( aes(x=fac_under1aar, ymin=conf.low, ymax=conf.high), width=0.15, alpha=0.9, size=1)+
  theme_classic()+
  xlab("")+
  ylab("")+
  ylim(c(0,10)) +
  ggtitle("Træffer rigtige beslutninger")+
  theme(axis.text=element_text(size=8),
        axis.title=element_text(size=9),
        plot.title=element_text(size=9))

# Med EM-Means og broom til at gøre den tidy
plot_data_ansvarlig<-tidy(emmeans(lm_ansvarlig, c("fac_under1aar")), conf.level=0.95)

## Og et plot
under1aar_plot_2 <- ggplot(plot_data_ansvarlig) +
    geom_bar( aes(x=fac_under1aar, y=estimate), stat="identity", alpha=0.7) +
    geom_errorbar( aes(x=fac_under1aar, ymin=conf.low, ymax=conf.high), width=0.15, alpha=0.9, size=1)+
  theme_classic()+
  xlab("")+
  ylab("")+
  ylim(c(0,10)) +
  theme_classic(base_size = 10)+
  ggtitle("Håndterer skatten ansvarligt")+
  theme(axis.text=element_text(size=8),
        axis.title=element_text(size=9),
        plot.title=element_text(size=9))

# Med EM-Means og broom til at gøre den tidy
plot_data_hensyn<-tidy(emmeans(lm_hensyn, c("fac_under1aar")), conf.level=0.95)

## Og et plot
under1aar_plot_3 <- ggplot(plot_data_hensyn) +
    geom_bar( aes(x=fac_under1aar, y=estimate), stat="identity", alpha=0.7) +
    geom_errorbar( aes(x=fac_under1aar, ymin=conf.low, ymax=conf.high), width=0.15, alpha=0.9, size=1)+
  theme_classic()+
  xlab("")+
  ylab("")+
  ylim(c(0,10)) +
  theme_classic(base_size = 10)+
  ggtitle("Tager hensyn til vælgerne")+
  theme(axis.text=element_text(size=11),
        axis.title=element_text(size=11),
        plot.title=element_text(size=11))
```

```{r under1aar-samlet, out.width='100%', fig.align='center', echo=FALSE, fig.cap='Eksponering for kandidater med lav erhvervserfaring og tillid til Folketinget'}
under1aar <- ggarrange(under1aar_plot_1, under1aar_plot_2 + rremove("y.text"), under1aar_plot_3 + rremove("y.text"),
          ncol = 3, nrow = 1,
          widths = c(1.1,1,1))

annotate_figure(under1aar,
                bottom = text_grob("Antal kandidater med under 1 års erhvervserfaring, respondenten præsenteres for i conjointeksperimentet", size = 8))
```

```{r Hovedtest-Statskundskaber, include=FALSE, echo=FALSE}
#Ændre labels for at gøre grafen pænere
eksperiment_df$fac_statskundskabere <- factor(eksperiment_df$fac_statskundskabere,labels=c("0",
                                               "1",
                                               "2",
                                               "3-6"))
# Slår videnskabelige notation fra
options(scipen = 999) 

#Kører test på træffer de rigtige beslutninger
lm_beslut<-lm(pol_beslut ~ fac_statskundskabere + fac_OffentligLeder, data=eksperiment_df)

#Tjekker resultater
summary(lm_beslut)

#Kører test på håndterer penge ansvarligt
lm_ansvarlig<-lm(pol_ansvarlig ~ fac_statskundskabere + fac_OffentligLeder, data=eksperiment_df)
summary(lm_ansvarlig)

#Kører test på tager hensyn til folket
lm_hensyn<-lm(pol_hen ~ fac_statskundskabere + fac_OffentligLeder, data=eksperiment_df)
summary(lm_hensyn)

## Marginal means
# I hånden
# Ref grid viser vægten, altså N, for hvert felt i et kryds mellem de to prædiktorer
ref_grid(lm_beslut)@grid

#Vi kan finde den prædikterede tillid for hver felt i et kryds mellem de to prædiktorer
predikt_matrix<-matrix(predict(ref_grid(lm_beslut)), nrow = 4)
predikt_matrix

# Og så tager vi gennemsnit af disse prædikterede værdier. Hver værdi har vægt=1. 
apply(predikt_matrix, 1, mean)

# Det er ikke det samme som et simpelt gennemsnit af tilliden i feltet. Eller, det ville det være hvis vi kun have én prediktor, men når vi har to, ændrer den observationsvægt hver enkel obs har i den predikterede tillid (Jf. Samii 2016)
mean(eksperiment_df$pol_beslut[eksperiment_df$fac_statskundskabere=="0 statskundskabere" &
                                 eksperiment_df$fac_OffentligLeder=="0 offentlige ledere"], na.rm=T)


plot_data_beslut<-tidy(emmeans(lm_beslut, c("fac_statskundskabere")), conf.level=0.95)

stats_plot_1 <- ggplot(plot_data_beslut) +
    geom_bar( aes(x=fac_statskundskabere, y=estimate), stat="identity", alpha=0.7) +
    geom_errorbar( aes(x=fac_statskundskabere, ymin=conf.low, ymax=conf.high), width=0.15, alpha=0.9, size=1)+
  xlab("")+
  ylab("")+
  ylim(c(0,10)) +
  theme_classic()+
  ggtitle("Træffer rigtige beslutninger")+
  theme(axis.text=element_text(size=8),
        axis.title=element_text(size=9),
        plot.title=element_text(size=9))

plot_data_ansvarlig<-tidy(emmeans(lm_ansvarlig, c("fac_statskundskabere")), conf.level=0.95)
stats_plot_2 <- ggplot(plot_data_ansvarlig) +
    geom_bar( aes(x=fac_statskundskabere, y=estimate), stat="identity", alpha=0.7) +
    geom_errorbar( aes(x=fac_statskundskabere, ymin=conf.low, ymax=conf.high), width=0.15, alpha=0.9, size=1)+
  theme_classic()+
  xlab("")+
  ylab("")+
  ylim(c(0,10))+
  ggtitle("Håndterer skatten ansvarligt")+
  theme(axis.text=element_text(size=8),
        axis.title=element_text(size=9),
        plot.title=element_text(size=9))

plot_data_hensyn<-tidy(emmeans(lm_hensyn, c("fac_statskundskabere")), conf.level=0.95)
stats_plot_3 <- ggplot(plot_data_hensyn) +
    geom_bar( aes(x=fac_statskundskabere, y=estimate), stat="identity", alpha=0.7) +
    geom_errorbar( aes(x=fac_statskundskabere, ymin=conf.low, ymax=conf.high), width=0.15, alpha=0.9, size=1)+
  theme_classic()+
  xlab("")+
  ylab("")+
  ylim(c(0,10))+
  ggtitle("Tager hensyn til vælgerne")+
  theme(axis.text=element_text(size=8),
        axis.title=element_text(size=9),
        plot.title=element_text(size=9))
  
statskundskab <- ggarrange(stats_plot_1, stats_plot_2 + rremove("y.text"), stats_plot_3 + rremove("y.text"),
          ncol = 3, 
          nrow = 1,
          widths = c(1.1,1,1))

s<-annotate_figure(statskundskab,
                bottom = text_grob("Antal statskundskabere respondenten præsenteres for i conjointeksperimentet", size = 10, 
                                   y = 1.6))
```

Vi undersøger det samme for antal akademikere.
```{r Hovedtest-Akademiker, echo=FALSE, include=FALSE}
#Ændre labels for at gøre grafen pænere
eksperiment_df$fac_akademikere <- factor(eksperiment_df$fac_akademikere,
                                      labels=c("0-1",
                                               "2",
                                               "3",
                                               "4",
                                               "5",
                                               "6-8"))
# Slår videnskabelige notation fra
options(scipen = 999) 

#Kører test på træffer de rigtige beslutninger
lm_beslut<-lm(pol_beslut ~ fac_akademikere + fac_OffentligLeder, data=eksperiment_df)

#Tjekker resultater
summary(lm_beslut)

#Kører test på håndterer penge ansvarligt
lm_ansvarlig<-lm(pol_ansvarlig~fac_akademikere + fac_OffentligLeder, data=eksperiment_df)
summary(lm_ansvarlig)

#Kører test på tager hensyn til folket
lm_hensyn<-lm(pol_hen~fac_akademikere + fac_OffentligLeder, data=eksperiment_df)
summary(lm_hensyn)

## Marginal means
# Med EM-Means og broom til at gøre den tidy
plot_data_beslut<-tidy(emmeans(lm_beslut, c("fac_akademikere")), conf.level=0.95)
## Og et plot
akad_plot_1 <- ggplot(plot_data_beslut) +
    geom_bar( aes(x=fac_akademikere, y=estimate), stat="identity", alpha=0.7) +
    geom_errorbar( aes(x=fac_akademikere, ymin=conf.low, ymax=conf.high), width=0.15, alpha=0.9, size=1)+
  theme_classic()+
  xlab("")+
  ylab("")+
  ylim(c(0,10)) +
  ggtitle("Træffer rigtige beslutninger")+
  theme(axis.text=element_text(size=8),
        axis.title=element_text(size=9),
        plot.title=element_text(size=9))


# Med EM-Means og broom til at gøre den tidy
plot_data_ansvarlig<-tidy(emmeans(lm_ansvarlig, c("fac_akademikere")), conf.level=0.95)
## Og et plot
akad_plot_2 <- ggplot(plot_data_ansvarlig) +
    geom_bar( aes(x=fac_akademikere, y=estimate), stat="identity", alpha=0.7) +
    geom_errorbar( aes(x=fac_akademikere, ymin=conf.low, ymax=conf.high), width=0.15, alpha=0.9, size=1)+
  theme_classic()+
  xlab("")+
  ylab("")+
  ylim(c(0,10)) +
  ggtitle("Håndterer skatten ansvarligt")+
  theme(axis.text=element_text(size=8),
        axis.title=element_text(size=9),
        plot.title=element_text(size=9))

# Med EM-Means og broom til at gøre den tidy
plot_data_hensyn<-tidy(emmeans(lm_hensyn, c("fac_akademikere")), conf.level=0.95)

## Og et plot
akad_plot_3 <-ggplot(plot_data_hensyn) +
    geom_bar( aes(x=fac_akademikere, y=estimate), stat="identity", alpha=0.7) +
    geom_errorbar( aes(x=fac_akademikere, ymin=conf.low, ymax=conf.high), width=0.15, alpha=0.9, size=1)+
  theme_classic()+
  xlab("")+
  ylab("")+
  ylim(c(0,10)) +
  ggtitle("Tager hensyn til vælgerne")+
  theme(axis.text=element_text(size=8),
        axis.title=element_text(size=9),
        plot.title=element_text(size=9))

akademiker <- ggarrange(akad_plot_1, akad_plot_2 + rremove("y.text"), akad_plot_3 + rremove("y.text"), 
          ncol = 3, nrow = 1,
          widths = c(1.1,1,1))

a<-annotate_figure(akademiker,
                bottom = text_grob("Antal akademikere, respondenten præsenteres for i conjointeksperimentet", size = 10, 
                                   y = 1.6))
```

Og antallet af ledere.
```{r Hovedtest-Leder, include=FALSE, echo=FALSE}
#Ændre labels for at gøre grafen pænere
eksperiment_df$fac_leder<-factor(eksperiment_df$fac_leder,labels=c("0-1",
                                 "2",
                                 "3",
                                 "4",
                                 "5-7"))

# Slår videnskabelige notation fra
options(scipen = 999) 

#Kører test på træffer de rigtige beslutninger
lm_beslut<-lm(pol_beslut ~ fac_leder + fac_LavUdd, data=eksperiment_df)

#Tjekker resultater
summary(lm_beslut)

#Kører test på håndterer penge ansvarligt
lm_ansvarlig<-lm(pol_ansvarlig~fac_leder + fac_LavUdd, data=eksperiment_df)
summary(lm_ansvarlig)

#Kører test på tager hensyn til folket
lm_hensyn<-lm(pol_hen~fac_leder + fac_LavUdd, data=eksperiment_df)
summary(lm_hensyn)

## Marginal means
# Med EM-Means og broom til at gøre den tidy
plot_data_beslut<-tidy(emmeans(lm_beslut, c("fac_leder")), conf.level=0.95)
## Og et plot
leder_plot_1 <- ggplot(plot_data_beslut) +
    geom_bar( aes(x=fac_leder, y=estimate), stat="identity", alpha=0.7) +
    geom_errorbar( aes(x=fac_leder, ymin=conf.low, ymax=conf.high), width=0.15, alpha=0.9, size=1)+
  theme_classic()+
  xlab("")+
  ylab("")+
  ylim(c(0,10)) +
  ggtitle("Træffer rigtige beslutninger")+
  theme(axis.text=element_text(size=8),
        axis.title=element_text(size=9),
        plot.title=element_text(size=9))

# Med EM-Means og broom til at gøre den tidy
plot_data_ansvarlig<-tidy(emmeans(lm_ansvarlig, c("fac_leder")), conf.level=0.95)
## Og et plot
leder_plot_2 <- ggplot(plot_data_ansvarlig) +
    geom_bar( aes(x=fac_leder, y=estimate), stat="identity", alpha=0.7) +
    geom_errorbar( aes(x=fac_leder, ymin=conf.low, ymax=conf.high), width=0.15, alpha=0.9, size=1)+
  theme_classic()+
  xlab("")+
  ylab("")+
  ylim(c(0,10)) +  
  ggtitle("Håndterer skatten ansvarligt")+
  theme(axis.text=element_text(size=8),
        axis.title=element_text(size=9),
        plot.title=element_text(size=9))

# Med EM-Means og broom til at gøre den tidy
plot_data_hensyn<-tidy(emmeans(lm_hensyn, c("fac_leder")), conf.level=0.95)
## Og et plot
leder_plot_3 <- ggplot(plot_data_hensyn) +
    geom_bar( aes(x=fac_leder, y=estimate), stat="identity", alpha=0.7) +
    geom_errorbar( aes(x=fac_leder, ymin=conf.low, ymax=conf.high), width=0.15, alpha=0.9, size=1)+
  theme_classic()+
  xlab("")+
  ylab("")+
  ylim(c(0,10))  +
  ggtitle("Tager hensyn til vælgerne")+
  theme(axis.text=element_text(size=8),
        axis.title=element_text(size=9),
        plot.title=element_text(size=9))

leder <- ggarrange(leder_plot_1, leder_plot_2 + rremove("y.text"), leder_plot_3 + rremove("y.text"), 
          ncol = 3, nrow = 1,
          widths = c(1.1,1,1))

c<-annotate_figure(leder,
                bottom = text_grob("Antal ledere respondenten præsenteres for i conjointeksperimentet", size = 10, 
                                   y = 1.6))
```

```{r led-akk-stat-samlet, fig.width=7, fig.height=10,  fig.align='center',fig.cap='Eksponering for kandidattyper og tillid til Folketinget', echo=FALSE}
ggarrange(a,s,c, 
          ncol=1, nrow=3)
```

Så undersøger vi, om det har betydning for respondenternes bud på sammensætningen af Folketinget.
Først ud fra eksponering for statskundskabere.
```{r Estimation-Statskundskaber, out.width='33%', echo=FALSE, include=FALSE}
#Ændre labels for at gøre grafen pænere
eksperiment_df$fac_statskundskabere <- factor(eksperiment_df$fac_statskundskabere,labels=c("0",
                                               "1",
                                               "2",
                                               "3-6"))
# Slår videnskabelige notation fra
options(scipen = 999)

#Kører test på træffer de rigtige beslutninger
lm_est_stats<-lm(est_lang_udd ~ fac_statskundskabere + fac_OffentligLeder, data=eksperiment_df)
summary(lm_est_stats)

## Marginal means
# Med EM-Means og broom til at gøre den tidy
plot_data_est_stats<-tidy(emmeans(lm_est_stats, c("fac_statskundskabere")), conf.level=0.95)

est_stats_plot <- ggplot(plot_data_est_stats) +
    geom_bar(aes(x=fac_statskundskabere, y=estimate), stat="identity", alpha=0.7) +
    geom_errorbar( aes(x=fac_statskundskabere, ymin=conf.low, ymax=conf.high), width=0.15, alpha=0.9, size=1)+
  theme_classic()+
  xlab("Antal statskundskabere")+
  ylab("... lang videregående udd")+
  ylim(c(0,80)) +
  theme(axis.text=element_text(size=10),
        axis.title=element_text(size=10),
        plot.title=element_text(size=10))
```

Og så ud fra eksponering for akademikere.
```{r Estimation-Akademiker, out.width='33%', echo=FALSE, include=FALSE}
# Slår videnskabelige notation fra
options(scipen = 999)

#Kører test på træffer de rigtige beslutninger
lm_est_akad<-lm(est_lang_udd ~ fac_akademikere + fac_OffentligLeder, data=eksperiment_df)
summary(lm_est_akad)

## Marginal means
# Med EM-Means og broom til at gøre den tidy
plot_data_est_akad<-tidy(emmeans(lm_est_akad, c("fac_akademikere")), conf.level=0.95)

est_akad_plot <- ggplot(plot_data_est_akad) +
    geom_bar(aes(x=fac_akademikere, y=estimate), stat="identity", alpha=0.7) +
    geom_errorbar( aes(x=fac_akademikere, ymin=conf.low, ymax=conf.high), width=0.15, alpha=0.9, size=1)+
  theme_classic()+
  xlab("Antal akademikere")+
  ylab("... lang videregående udd.")+
  ylim(c(0,80)) +
  theme(axis.text=element_text(size=10),
        axis.title=element_text(size=10),
        plot.title=element_text(size=10))
```

Og så antal med under 1 års erhvervserfaring.
```{r Estimation-Erhvervserfaring, out.width='33%', echo=FALSE, include=FALSE}
# Slår videnskabelige notation fra
options(scipen = 999)

#Kører test på træffer de rigtige beslutninger
lm_est_erhv<-lm(est_erhv_erf ~ fac_under1aar + alder, data=eksperiment_df)
summary(lm_est_erhv)

## Marginal means
# Med EM-Means og broom til at gøre den tidy
plot_data_est_erhv<-tidy(emmeans(lm_est_erhv, c("fac_under1aar")), conf.level=0.95)

est_erhv_plot <- ggplot(plot_data_est_erhv) +
    geom_bar(aes(x=fac_under1aar, y=estimate), stat="identity", alpha=0.7) +
    geom_errorbar( aes(x=fac_under1aar, ymin=conf.low, ymax=conf.high), width=0.15, alpha=0.9, size=1)+
  theme_classic()+
  xlab("Antal <1 års erhvervserfaring")+
  ylab("... min. 2 års erhvervserfaring")+
  ylim(c(0,80)) +
  theme(axis.text=element_text(size=10),
        axis.title=element_text(size=10),
        plot.title=element_text(size=10))
```

Og over 15 års erhvervserfaring.
```{r Estimation-Erhvervserfaring-15, out.width='33%', echo=FALSE, include=FALSE}
#Ændrer labels så grafen bliver pænere
eksperiment_df$fac_over15aar <- factor(eksperiment_df$fac_over15aar,labels=c("0",
                                               "1",
                                               "2",
                                               "3",
                                               "4",
                                               "5-7"))

# Slår videnskabelige notation fra
options(scipen = 999)

#Kører test på træffer de rigtige beslutninger
lm_est_erhv_15<-lm(est_erhv_erf ~ fac_over15aar + alder, data=eksperiment_df)
summary(lm_est_erhv_15)

## Marginal means
# Med EM-Means og broom til at gøre den tidy
plot_data_est_erhv_15<-tidy(emmeans(lm_est_erhv_15, c("fac_over15aar")), conf.level=0.95)

est_erhv_15_plot <- ggplot(plot_data_est_erhv_15) +
    geom_bar(aes(x=fac_over15aar, y=estimate), stat="identity", alpha=0.7) +
    geom_errorbar( aes(x=fac_over15aar, ymin=conf.low, ymax=conf.high), width=0.15, alpha=0.9, size=1)+
  theme_classic()+
  xlab("Antal >15 års erhvervserfaring")+
  ylab("... min. 2 års erhvervserfaring")+
  ylim(c(0,80)) +
  theme(axis.text=element_text(size=10),
        axis.title=element_text(size=10),
        plot.title=element_text(size=10))
```

Vi plotter det samlet.
```{r samlet-priming, out.width='95%', fig.align='center', fig.cap='Eksponering og estimation af MFeres uddannelse og erhvervserfaring', echo=FALSE, warning=FALSE, message=FALSE}
samlet_est <- ggarrange(est_stats_plot, est_akad_plot + rremove("y.title"), 
                        est_erhv_plot, est_erhv_15_plot + rremove("y.title"),
          ncol = 2, nrow = 2,
          widths = c(1.1,1,1.1,1))

annotate_figure(samlet_est,
                left = text_grob("Forventede andel MF'ere med...",rot = 90, size=8))
```

Vi foretager samme test for gruppehypotesen.
```{r wrangling-gruppe, echo=FALSE, include=FALSE}
# Tjekker fordelingen af de forskellige uddannelsesgrupper
table(eksperiment_df$udd_grup)
table(eksperiment_df$count_akademikere)

# Vi laver en variabel for, hvor mange man ser med samme uddgrad som én selv
eksperiment_df$count_SammeUdd <- 99
unique(eksperiment_df$udd_grup)

##SKAL SORTERES SOM >FØRSTE LINJE
eksperiment_df$count_SammeUdd[eksperiment_df$udd_grup=="Lang vidr. udd."] <-eksperiment_df$count_akademikere[eksperiment_df$udd_grup=="Lang vidr. udd."]

eksperiment_df$count_SammeUdd[eksperiment_df$udd_grup=="Mellemlang vidr. udd."] <-eksperiment_df$count_MellemLang[eksperiment_df$udd_grup=="Mellemlang vidr. udd."]

eksperiment_df$count_SammeUdd[eksperiment_df$udd_grup=="Kort vidr. udd."] <- 0

eksperiment_df$count_SammeUdd[eksperiment_df$udd_grup=="Erhvervsudd." ] <- eksperiment_df$count_erhvervsudd[eksperiment_df$udd_grup=="Erhvervsudd." ]

eksperiment_df$count_SammeUdd[eksperiment_df$udd_grup=="Grund-/folkeskole & gymnasiel" ] <- eksperiment_df$count_Grundskole[eksperiment_df$udd_grup=="Grund-/folkeskole & gymnasiel" ]

eksperiment_df$count_SammeUdd[eksperiment_df$count_SammeUdd==99] <- NA

## Gør det til en faktor
table(eksperiment_df$count_SammeUdd) #Tæller kategorier

eksperiment_df$fac_SammeUdd<-eksperiment_df$count_SammeUdd #Koder dem sammen
eksperiment_df$fac_SammeUdd[eksperiment_df$count_SammeUdd == 3]<-3
eksperiment_df$fac_SammeUdd[eksperiment_df$count_SammeUdd == 4]<-3
eksperiment_df$fac_SammeUdd[eksperiment_df$count_SammeUdd == 5]<-3
eksperiment_df$fac_SammeUdd[eksperiment_df$count_SammeUdd == 6]<-3
eksperiment_df$fac_SammeUdd[eksperiment_df$count_SammeUdd == 7]<-3

eksperiment_df$fac_SammeUdd<-factor(eksperiment_df$fac_SammeUdd, 
                                      levels=c(0,1,2,3),
                                      labels=c("0 med samme uddannelse", 
                                               "1 med samme uddannelse",
                                               "2 med samme uddannelse",
                                               "3-6 med samme uddannelse"))
table(eksperiment_df$count_SammeUdd, eksperiment_df$fac_SammeUdd)
```

```{r hovedtest-gruppe, echo=FALSE, include=FALSE}
#Ændre labels så graf bliver pænere
eksperiment_df$fac_SammeUdd<-factor(eksperiment_df$fac_SammeUdd,
                                      labels=c("0", 
                                               "1",
                                               "2",
                                               "3-6"))

# Slår videnskabelige notation fra
options(scipen = 999) 

#Kører test på træffer de rigtige beslutninger
lm_beslut<-lm(pol_beslut ~ fac_SammeUdd + udd_grup, data=eksperiment_df)
summary(lm_beslut)

#Kører test på håndterer penge ansvarligt
lm_ansvarlig<-lm(pol_ansvarlig ~ fac_SammeUdd + udd_grup, data=eksperiment_df)
summary(lm_ansvarlig)

#Kører test på tager hensyn til folket
lm_hensyn<-lm(pol_hen ~ fac_SammeUdd + udd_grup, data=eksperiment_df)
summary(lm_hensyn)

## Marginal means
# Med EM-Means og broom til at gøre den tidy
plot_data_beslut<-tidy(emmeans(lm_beslut, c("fac_SammeUdd")), conf.level=0.95)
## Og et plot
gruppe_plot_1 <- ggplot(plot_data_beslut) +
    geom_bar( aes(x=fac_SammeUdd, y=estimate), stat="identity", alpha=0.7) +
    geom_errorbar( aes(x=fac_SammeUdd, ymin=conf.low, ymax=conf.high), width=0.15, alpha=0.9, size=1)+
  theme_classic()+
  xlab("")+
  ylab("")+
  ylim(c(0,10))   +
  ggtitle("Træffer rigtige beslutninger")+
  theme(axis.text=element_text(size=10),
        axis.title=element_text(size=10),
        plot.title=element_text(size=10))

# Med EM-Means og broom til at gøre den tidy
plot_data_ansvarlig<-tidy(emmeans(lm_ansvarlig, c("fac_SammeUdd")), conf.level=0.95)
## Og et plot
gruppe_plot_2 <-ggplot(plot_data_ansvarlig) +
    geom_bar( aes(x=fac_SammeUdd, y=estimate), stat="identity", alpha=0.7) +
    geom_errorbar( aes(x=fac_SammeUdd, ymin=conf.low, ymax=conf.high), width=0.15, alpha=0.9, size=1)+
  theme_classic()+
  xlab("")+
  ylab("")+
  ylim(c(0,10)) +
  ggtitle("Håndterer skatten ansvarligt")+
  theme(axis.text=element_text(size=10),
        axis.title=element_text(size=10),
        plot.title=element_text(size=10))

# Med EM-Means og broom til at gøre den tidy
plot_data_hensyn<-tidy(emmeans(lm_hensyn, c("fac_SammeUdd")), conf.level=0.95)
## Og et plot
gruppe_plot_3 <-ggplot(plot_data_hensyn) +
    geom_bar( aes(x=fac_SammeUdd, y=estimate), stat="identity", alpha=0.7) +
    geom_errorbar( aes(x=fac_SammeUdd, ymin=conf.low, ymax=conf.high), width=0.15, alpha=0.9, size=1)+
  theme_classic()+
  xlab("")+
  ylab("") +
  ylim(c(0,10)) +
  ggtitle("Tager hensyn til vælgerne")+
  theme(axis.text=element_text(size=10),
        axis.title=element_text(size=10),
        plot.title=element_text(size=10))

samlet_est <- ggarrange(gruppe_plot_1, gruppe_plot_2+rremove("y.text"), gruppe_plot_3+rremove("y.text"), 
          ncol = 3, nrow = 1,
          widths=c(1.1,1,1))

a<-annotate_figure(samlet_est,
                top = text_grob("Alle respondenter", size = 12, x=0.13),
                bottom = text_grob("Antal kandidater fra samme uddannelsesgruppe som respondenten", size = 10, 
                                   y = 1.6))
```

Og for marginaliseringshypotesen.
```{r wrangling-margi, echo=FALSE, include=FALSE}
# Vi laver en variabel for, hvor mange man ser med samme uddgrad som én selv
eksperiment_df$count_margi <- 99

## Omkoder variable
eksperiment_df$count_margi[eksperiment_df$udd_grup=="Lang vidr. udd."] <- NA

eksperiment_df$count_margi[eksperiment_df$udd_grup=="Mellemlang vidr. udd."] <- NA

eksperiment_df$count_margi[eksperiment_df$udd_grup=="Kort vidr. udd."] <- NA

eksperiment_df$count_margi[eksperiment_df$udd_grup=="Erhvervsudd." ] <- eksperiment_df$count_erhvervsudd[eksperiment_df$udd_grup=="Erhvervsudd." ]

eksperiment_df$count_margi[eksperiment_df$udd_grup=="Grund-/folkeskole & gymnasiel" ] <- eksperiment_df$count_Grundskole[eksperiment_df$udd_grup=="Grund-/folkeskole & gymnasiel" ]

eksperiment_df$count_margi[eksperiment_df$count_margi==99] <- NA

#Tjekker variabelværdier
table(eksperiment_df$count_margi)

## Gør det til en faktor
eksperiment_df$fac_margi<-eksperiment_df$count_margi #Koder dem sammen
eksperiment_df$fac_margi[eksperiment_df$count_margi == 3]<-3
eksperiment_df$fac_margi[eksperiment_df$count_margi == 4]<-3
eksperiment_df$fac_margi[eksperiment_df$count_margi == 5]<-3
eksperiment_df$fac_margi[eksperiment_df$count_margi == 6]<-3

table(eksperiment_df$fac_margi)

eksperiment_df$fac_margi<-factor(eksperiment_df$fac_margi, 
                                      levels=c(0,1,2,3),
                                      labels=c("0 med samme uddannelse", 
                                               "1 med samme uddannelse",
                                               "2 med samme uddannelse",
                                               "3-6 med samme uddannelse"))

table(eksperiment_df$count_margi, eksperiment_df$fac_margi)
```

```{r hovedtest-margi, echo=FALSE, include=FALSE}
#Ændre labels så graf bliver pænere
eksperiment_df$fac_margi<-factor(eksperiment_df$fac_margi,
                                      labels=c("0", 
                                               "1",
                                               "2",
                                               "3-6"))

# Slår videnskabelige notation fra
options(scipen = 999) 

#Kører test på træffer de rigtige beslutninger
lm_beslut<-lm(pol_beslut ~ fac_margi + udd_grup, data=eksperiment_df)
summary(lm_beslut)

#Kører test på håndterer penge ansvarligt
lm_ansvarlig<-lm(pol_ansvarlig ~ fac_margi + udd_grup, data=eksperiment_df)
summary(lm_ansvarlig)

#Kører test på tager hensyn til folket
lm_hensyn<-lm(pol_hen ~ fac_margi + udd_grup, data=eksperiment_df)
summary(lm_hensyn)

## Marginal means
# Med EM-Means og broom til at gøre den tidy
plot_data_beslut<-tidy(emmeans(lm_beslut, c("fac_margi")), conf.level=0.95)
## Og et plot
margi_plot_1 <- ggplot(plot_data_beslut) +
    geom_bar( aes(x=fac_margi, y=estimate), stat="identity", alpha=0.7) +
    geom_errorbar( aes(x=fac_margi, ymin=conf.low, ymax=conf.high), width=0.15, alpha=0.9, size=1)+
  theme_classic()+
  xlab("")+
  ylab("")+
  ylim(c(0,10)) +
  ggtitle("Træffer rigtige beslutninger")+
  theme(axis.text=element_text(size=10),
        axis.title=element_text(size=10),
        plot.title=element_text(size=10))

# Med EM-Means og broom til at gøre den tidy
plot_data_ansvarlig<-tidy(emmeans(lm_ansvarlig, c("fac_margi")), conf.level=0.95)
## Og et plot
margi_plot_2 <-ggplot(plot_data_ansvarlig) +
    geom_bar( aes(x=fac_margi, y=estimate), stat="identity", alpha=0.7) +
    geom_errorbar( aes(x=fac_margi, ymin=conf.low, ymax=conf.high), width=0.15, alpha=0.9, size=1)+
  theme_classic()+
  xlab("")+
  ylab("")+
  ylim(c(0,10)) +
  ggtitle("Håndterer skatten ansvarligt")+
  theme(axis.text=element_text(size=10),
        axis.title=element_text(size=10),
        plot.title=element_text(size=10))

# Med EM-Means og broom til at gøre den tidy
plot_data_hensyn<-tidy(emmeans(lm_hensyn, c("fac_margi")), conf.level=0.95)
## Og et plot
margi_plot_3 <-ggplot(plot_data_hensyn) +
    geom_bar( aes(x=fac_margi, y=estimate), stat="identity", alpha=0.7) +
    geom_errorbar( aes(x=fac_margi, ymin=conf.low, ymax=conf.high), width=0.15, alpha=0.9, size=1)+
  theme_classic()+
  xlab("")+
  ylab("")+
  ylim(c(0,10)) +
  ggtitle("Tager hensyn")+
  theme(axis.text=element_text(size=10),
        axis.title=element_text(size=10),
        plot.title=element_text(size=10))

samlet_est <- ggarrange(margi_plot_1, margi_plot_2+rremove("y.text"), margi_plot_3+rremove("y.text"), 
          ncol = 3, nrow = 1,
          widths = c(1.1,1,1))

b<-annotate_figure(samlet_est,
                top = text_grob("Respondenter fra marginaliserede grupper", size = 12, x=0.25),
                bottom = text_grob("Antal kandidater fra samme uddannelsesgruppe som respondenten", size = 10, 
                                   y = 1.6))
```

```{r samlet-plot-gruppe, fig.width=8, fig.height=10.5, fig.align='center', echo=FALSE, fig.cap='Gruppeeksponering og tillid til Folketinget'}
ggarrange(a,b,
          nrow=2, ncol=1)
```

Vi undersøger om opfattelsen af Folketingets sammensætning varierer med, hvor mange man har set fra sin egen gruppe.
```{r wrangling-est-gruppe, echo=FALSE, include=FALSE}
#Wrangling til at kunne teste gruppeestimationshypotese
eksperiment_df$guess_SammeUdd <- 99
unique(eksperiment_df$udd_grup)

eksperiment_df$guess_SammeUdd[eksperiment_df$udd_grup=="Lang vidr. udd."]<- eksperiment_df$est_lang_udd[eksperiment_df$udd_grup=="Lang vidr. udd."]

eksperiment_df$guess_SammeUdd[eksperiment_df$udd_grup=="Mellemlang vidr. udd."]<- eksperiment_df$est_ml_udd[eksperiment_df$udd_grup=="Mellemlang vidr. udd."]

eksperiment_df$guess_SammeUdd[eksperiment_df$udd_grup=="Kort vidr. udd."] <- 0

eksperiment_df$guess_SammeUdd[eksperiment_df$udd_grup=="Erhvervsudd." ] <- eksperiment_df$est_erhv_udd[eksperiment_df$udd_grup=="Erhvervsudd." ]

eksperiment_df$guess_SammeUdd[eksperiment_df$udd_grup=="Grund-/folkeskole & gymnasiel" ] <- eksperiment_df$est_kort_udd[eksperiment_df$udd_grup=="Grund-/folkeskole & gymnasiel" ]

table(eksperiment_df$guess_SammeUdd)
```

```{r plot-est-gruppe, echo=FALSE, include=FALSE}
#Kører test på træffer de rigtige beslutninger
lm_gruppe_est<-lm(guess_SammeUdd ~ fac_SammeUdd + udd_grup, data=eksperiment_df)

#Tjekker resultater
summary(lm_gruppe_est)

## Marginal means
# Med EM-Means og broom til at gøre den tidy
plot_data_gruppe_est<-tidy(emmeans(lm_gruppe_est, c("fac_SammeUdd")), conf.level=0.95)

## Og et plot
gruppe_est_plot <- ggplot(plot_data_gruppe_est) +
    geom_bar( aes(x=fac_SammeUdd, y=estimate), stat="identity", alpha=0.7) +
    geom_errorbar( aes(x=fac_SammeUdd, ymin=conf.low, ymax=conf.high), width=0.15, alpha=0.9, size=1)+
  theme_classic()+
  xlab("")+
  ylab("Forventet andel MF'ere med uddannelse som én selv")+
  ylim(c(0,30)) +
  ggtitle("Alle respondenter")+
  theme(axis.text=element_text(size=9),
        axis.title=element_text(size=9),
        plot.title=element_text(size=11))
```

Samt for den marginaliserede gruppe.
```{r wrangling-est-margi, echo=FALSE, include=FALSE}
#Wrangling til at kunne teste gruppeestimationshypotese
eksperiment_df$guess_margi <- 99
unique(eksperiment_df$udd_grup)

eksperiment_df$guess_margi[eksperiment_df$udd_grup=="Lang vidr. udd."]<- NA

eksperiment_df$guess_margi[eksperiment_df$udd_grup=="Mellemlang vidr. udd."]<- NA

eksperiment_df$guess_margi[eksperiment_df$udd_grup=="Kort vidr. udd."] <- NA

eksperiment_df$guess_margi[eksperiment_df$udd_grup=="Erhvervsudd." ] <- eksperiment_df$est_erhv_udd[eksperiment_df$udd_grup=="Erhvervsudd." ]

eksperiment_df$guess_margi[eksperiment_df$udd_grup=="Grund-/folkeskole & gymnasiel" ] <- eksperiment_df$est_kort_udd[eksperiment_df$udd_grup=="Grund-/folkeskole & gymnasiel" ]

table(eksperiment_df$guess_margi)
```

```{r plot-est-margi, include=FALSE, echo=FALSE}
#Kører test på træffer de rigtige beslutninger
lm_margi_est<-lm(guess_margi ~ fac_margi + udd_grup, data=eksperiment_df)

#Tjekker resultater
summary(lm_margi_est)

## Marginal means
# Med EM-Means og broom til at gøre den tidy
plot_data_margi_est<-tidy(emmeans(lm_margi_est, c("fac_margi")), conf.level=0.95)

## Og et plot
margi_est_plot <- ggplot(plot_data_margi_est) +
    geom_bar( aes(x=fac_margi, y=estimate), stat="identity", alpha=0.7) +
    geom_errorbar( aes(x=fac_margi, ymin=conf.low, ymax=conf.high), width=0.15, alpha=0.9, size=1)+
  theme_classic()+
  xlab("")+
  ylab("Forventet andel MF'ere med uddannelse som én selv")+
  ylim(c(0,30)) +
  ggtitle("Respondenter fra marginaliserede grupper")+
  theme(axis.text=element_text(size=9),
        axis.title=element_text(size=9),
        plot.title=element_text(size=11))
```

```{r est-grup-margi, include=TRUE, echo=FALSE, fig.cap='Eksponering og estimation af MFeres uddannelse', fig.width=7}
samlet_est <- ggarrange(gruppe_est_plot, margi_est_plot+rremove("y.title")+rremove("y.text"),
          ncol = 2, nrow = 1,
          widths = c(1.1,1))

annotate_figure(samlet_est,
                bottom = text_grob("Antal kandidater fra samme uddannelsesgruppe som respondenten", size = 10, 
                                   y=1.4))
```
 
