---
header-includes:
    - \usepackage{setspace}\doublespacing
    - \usepackage{booktabs} 
    - \usepackage{tabularx}
output:   
  bookdown::pdf_document2:
  fig_caption: true
  fontsize: 10.5pt
---

## Indhentning af data over Folketingsmedlemmers antal års erhvervserfaring (1998-2001)
I det følgende findes syntaxen for indhentning af data for folketingsmedlemmers erhvervserfaring i perioden 1998-2005.

Vi indlæser de nødvendige pakker
```{r, message=F, eval=FALSE}
library(httr) # Kan tilgå api'en
library(urltools) #Lave url'er
library(dplyr) # Kan rense det nye data
library(rebus) # En mere intuitiv syntaks til "regular expressions"
library(stringr) # Til arbejde med string-data
library(ggplot2) # Til visualisering af resultater
library(rvest) # Kan scrape web-data
```

### Indhentning af data for 2005: Hvem indvælges i 2005?
Vi laver en liste over medlemmer valgt ind i 2005.
```{r, eval=FALSE}
#Indlæser det hsitoriske data.
df_his<-readRDS("...historisk_data")

# For 2005 skal vi bruge partiforkortelser, og vi laver derfor en variabel med partiforkortelser
df_his$parti_forkortelser <- 99
df_his$parti_forkortelser[df_his$parti_v_indtræden=="Dansk Folkeparti"]<-"(df)"
df_his$parti_forkortelser[df_his$parti_v_indtræden=="Enhedslisten"]<-"(el)"
df_his$parti_forkortelser[df_his$parti_v_indtræden=="Nationalliberale/højre/konservative folkeparti"]<-"(kf)"
df_his$parti_forkortelser[df_his$parti_v_indtræden=="Radikale venstre"]<-"(rv)"
df_his$parti_forkortelser[df_his$parti_v_indtræden=="Socialdemokratiet"]<-"(s)"
df_his$parti_forkortelser[df_his$parti_v_indtræden=="Socialistisk Folkeparti"]<-"(sf)"
df_his$parti_forkortelser[df_his$parti_v_indtræden=="Venstre"]<-"(v)"

valgt_2005 <- df_his %>%
  filter(df_his$vl_2005==1) %>%
  select(navn_merge, parti_v_indtræden,partiskift, parti_forkortelser, foedselsaar, fulde_navn, første_indtræden_dato)

#Der er problemer grundet 6 medlemmers partiskift - disse kodes i hånden
valgt_2005$parti_forkortelser[valgt_2005$navn_merge=="Anne Grete Holmsgaard"]<-"(sf)"
valgt_2005$parti_forkortelser[valgt_2005$navn_merge=="Christine Antorini"]<-"(s)"

valgt_2005$parti_forkortelser[valgt_2005$navn_merge=="Kristian Thulesen Dahl"]<-"(df)"
valgt_2005$parti_forkortelser[valgt_2005$navn_merge=="Pia Kjærsgaard"]<-"(df)"
valgt_2005$parti_forkortelser[valgt_2005$navn_merge=="Poul Nødgaard"]<-"(df)"
valgt_2005$parti_forkortelser[valgt_2005$navn_merge=="Tom Behnke"]<-"(df)"
```

```{r, eval=FALSE}
#Finder ud af hvilke kandidater vi allerede har information om fra det tidligere digitalt indhentede data
df07_15<-readRDS("...data")
df07_15 <- df07_15 %>%
  select(navn, bday_date, erhv_akk_varighed, erhv_akk_varighed2) #Fødselsdag tages med som sikkerhed til merge

## Match
df07_15$foedselsaar<-as.numeric(str_sub(df07_15$bday_date, 1,4))

valgt_2005_merged<-left_join(valgt_2005, df07_15, by=c("navn_merge"="navn"))%>%
  mutate(allerede_scrapet=!is.na(bday_date))%>%
  select(navn_merge, parti_forkortelser, erhv_akk_varighed,erhv_akk_varighed2, allerede_scrapet,første_indtræden_dato, fulde_navn)

## Tjekker hvor mange, der mangler et match
table(valgt_2005_merged$allerede_scrapet) #45 observationer mangler match
```

Vi ser, at vi mangler information om 45 kandidater. Denne information tilgår vi direkte via Folketingets hjemmeside.
Vi laver en liste med URL'er. URL'erne består en base-url og en child-url, hvilket indeholder navn og partiforkortelse i parantes sepereret med "-".
```{r, eval=FALSE}
#Navnevektor
names_vec<-valgt_2005_merged$navn_merge[!valgt_2005_merged$allerede_scrapet]

names_vec<-str_replace_all(names_vec, " ", "-")

#Partivektor
parti_vec<-valgt_2005_merged$parti_forkortelser[!valgt_2005_merged$allerede_scrapet]

#Samler søgestrenge
search_string_vec<-paste(names_vec, parti_vec, sep="-")
search_string_url<-url_encode(search_string_vec)

url_vec <- paste0("https://www.ft.dk/da/medlemmer/folketingetsmedlemmer/",search_string_url)

#URL driller for S.E. Hovmand
url_vec[names_vec=="Svend-Erik-Hovmand"]<-"https://www.ft.dk/da/medlemmer/folketingetsmedlemmer/Svend-Erik-Hovmand"
url_vec[names_vec=="Louise-Frevert"]<-"https://www.ft.dk/da/medlemmer/folketingetsmedlemmer/louise-frevert"
url_vec[names_vec=="Elisabeth-Arnold"]<-"https://www.ft.dk/da/medlemmer/folketingetsmedlemmer/elisabeth-arnold"
url_vec[names_vec=="Joan-Erlandsen"]<-"https://www.ft.dk/da/medlemmer/folketingetsmedlemmer/Joan-Erlandsen"
url_vec[names_vec=="Pia-Kristensen"]<-"https://www.ft.dk/da/medlemmer/folketingetsmedlemmer/Pia-Kristensen"
url_vec[names_vec=="Inge-Lene-Ebdrup"]<-"https://www.ft.dk/da/medlemmer/folketingetsmedlemmer/inge-lene-ebdrup-(ny)"
url_vec[names_vec=="Jytte-Wiitrock"]<-"https://www.ft.dk/da/medlemmer/folketingetsmedlemmer/jytte-wittrock-(s)"

# Vi laver en pause-vektor mellem datatræk
sleep_vec <- runif(n = length(url_vec), 
      min = 2, 
      max = 6)
```

Vi laver en erhvervs-bio-variabel for de indhentede kandidater.
```{r, eval=FALSE}
length(c)

q<-lapply(c,str_detect, ">Uddannelse og erhverv<")

d<-list()

#Laver en liste med udd og erhvervsbios
for (i in 1:length(c)){
  d[[i]]<-c[[i]][q[[i]]]
}

#Gør den til to elementer (udd og erhverv)
e<-lapply(d, str_split, "<br><br>")

#Joan-Erlandsen (37) skal kopieres, da hendes udd (Kommunom) er erhvervsbaseret
e[[37]][[1]][2]<-e[[37]][[1]][1]

#Laver en erhvervsevector
erhv_vec<-1
for (i in 1:length(c)){
  tryCatch({
  erhv_vec[i]<-e[[i]][[1]][2]
}, error=function(t){cat("ERROR :",conditionMessage(t),"\n")})
}

#Smider på 2005-data
valgt_2005_merged$erhv_bio<-99
valgt_2005_merged$erhv_bio[!valgt_2005_merged$allerede_scrapet]<-erhv_vec

valgt_2005_merged$valgt_05<-T

#Smider 2005-data på det samlede dataset
df05_15<-readRDS("...data") %>%
  select(navn, parti, valgt_07, valgt_11, valgt_15, bday_date, erhv_akk_varighed, erhv_akk_varighed2)

df05_15_full<-full_join(valgt_2005_merged, df05_15, by = c("navn_merge"="navn", "erhv_akk_varighed", "erhv_akk_varighed2"))

#opdaterer variable for indvalgt
df05_15_full$valgt_05[is.na(df05_15_full$valgt_05)]<-F
df05_15_full$valgt_07[is.na(df05_15_full$valgt_07)]<-F
df05_15_full$valgt_11[is.na(df05_15_full$valgt_11)]<-F
df05_15_full$valgt_15[is.na(df05_15_full$valgt_15)]<-F

df05_15_full$allerede_scrapet<-T

#Loader data
df05_15_full<-readRDS("...data")
```

### Indhentning af data fra før 2005: Hvem blev indvalgte i valgårene 1998 og 2001
Først tilføjer vi alle navne fra hvert valg i vektorerne "Valgt i xxxx" + en variabel for, om en kandidat er valgt det på pågældende år eller ej.
```{r, eval=FALSE}
df_his98_01<-df_his%>%
  filter(vl_1998==1|vl_2001==1) %>%
  select(navn_merge, foedselsaar, parti_v_indtræden, fulde_navn, vl_1998, vl_2001)

df98_15<-full_join(df05_15_full, df_his98_01, by = c("navn_merge"))

#Ordner fulde navn og navn merge
df98_15$fulde_navn<-df98_15$fulde_navn.x
df98_15$fulde_navn[is.na(df98_15$fulde_navn.x)]<-df98_15$fulde_navn.y[is.na(df98_15$fulde_navn.x)]

df98_15$navn_merge[df98_15$fulde_navn=="Arne Melchior"]<-"Arne Melchior"
df98_15$navn_merge[df98_15$fulde_navn=="Svend Aage Heiselberg"]<- "Svend Heiselberg"
df98_15$navn_merge[df98_15$fulde_navn=="Henning Kvist Gregersen Grove"]<- "Henning Grove"
df98_15$navn_merge[df98_15$fulde_navn=="Mogens Andreasen"] <- "Mogens Andreasen"
df98_15$navn_merge[df98_15$fulde_navn=="Ole Løvig Simonsen"] <- "Ole Løvig Simonsen"
df98_15$navn_merge[df98_15$fulde_navn=="Kaj Ikast"] <- "Kaj Ikast"

#Ordner allerede scrapet
df98_15$allerede_scrapet[is.na(df98_15$allerede_scrapet)]<-F
table(df98_15$allerede_scrapet)
```

Vi laver opsætning af URL
```{r, eval=FALSE}
#Navnevektor
names_vec<-df98_15$navn_merge[!df98_15$allerede_scrapet]

names_vec<-str_replace_all(names_vec, "æ", "ae")
names_vec<-str_replace_all(names_vec, "ø", "oe")

names_vec<-str_replace_all(names_vec, " ", "_")

#Samler søgestrenge
search_string_url<-url_encode(names_vec)

url_vec <- paste0("http://webarkiv.ft.dk/BAGGRUND/Biografier/",search_string_url,".htm")


#Vi laver en pause-vektor mellem datatræk
sleep_vec <- runif(n = length(url_vec), 
      min = 8, 
      max = 12)
```

Vi laver en erhvervs-vector
```{r, eval=FALSE}
erhv_vec<-1
for (i in 1:length(x)){
  tryCatch({
  erhv_vec[i]<-html_text(x[[i]][5])
}, error=function(t){cat("ERROR :",conditionMessage(t),"\n")})
}
```

Vi foretager manuelle rettelser, hvor data er trukket forkert.
```{r, eval=FALSE}
erhv_vec[14] <- html_text(x[[14]][4])
erhv_vec[15] <- html_text(x[[15]][6])
erhv_vec[17] <- str_extract(erhv_vec[17], ".+ 1967.")
erhv_vec[21] <- NA
erhv_vec[48] <- html_text(x[[48]][4])
erhv_vec[83] <- str_extract(html_text(x[[83]][4]), "Adjunkt og lektor smst. 1975-77.+")
erhv_vec[92] <- html_text(x[[92]][6])
erhv_vec[100] <- html_text(x[[100]][6])
erhv_vec[111] <- html_text(x[[111]][6])
erhv_vec[112] <- html_text(x[[112]][6])
erhv_vec[113] <- NA
erhv_vec[114] <- html_text(x[[114]][6])
erhv_vec[115] <- NA
erhv_vec[116] <- NA
erhv_vec[117] <- html_text(x[[117]][6])
```

Vi tilføjer erhvervsvektoren til det eksisterende data.
```{r, eval=FALSE}
df98_15$erhv_bio2[!df98_15$allerede_scrapet]<-str_extract(unlist(erhv_vec), "[:upper:].+")
```
