---
header-includes:
    - \usepackage{setspace}\doublespacing
    - \usepackage{booktabs} 
    - \usepackage{tabularx}
output:   
  bookdown::pdf_document2:
  fig_caption: true
  fontsize: 10.5pt
---

## Rensning af det historiske data (1849-2005) 
I rensningen af det historiske data skal det først nævnes, at data kommer uden label. Vi starter derfor med at tildele labels ud fra en kodebog.

### Renser data
De indsamlede oplysninger falder groft i syv kategorier:

1. Identifikation (navn og identifikationsnummer)
2. Barndomsmiljø (fødested og faderens erhvervsposition)
3. Uddannelse (primær og sekundær uddannelse)
4. Social baggrund
5. Politisk aktivitet og karriere
6. Opstillingshistorie
7. Parlamentarisk karriere

```{r wrangling-1}
# Vælger de variable, vi skal bruge til df-datasæt
df <- select(df, 
            v3, v4, #Fornavn og efternavn
            foed, #Fødselsår
            v5, v6, v17, #Periode
            v7b, #Kontinuitet i medlemsskab (antal valgperioder, som medlemmet har været "ude", hvor 1 = ingen afbrydelser)
            v8, #Total ancinnitet i hele år
            v9, #1=mand, 2=kvinde
            v10, v11, #Parti
            v14, #Opstilling
            v18b, v19b, #Alder
            v20ny, v21ny, v22, v22ny, #Geografi
            v28, v29, v30, v31, #Uddannelse
            v32, v33, v33_b, v34, v35, v36, #Tidligere politisk poster
            v37, v38, v39, #Tidligere politiske poster
            v40, v41, v42 #Erhverv
            )

# Omdøber de udvalgte variable
df<-dplyr::rename(df, 
                 fornavn=v3, efternavn=v4, #Navn
                 foedselsaar = foed, #Alder
                 første_indtræden=v5, endelig_udtræden=v6, årsag_udtræden=v17, #Periode
                 afbrudt_medlemsskab=v7b, ancinnitet=v8, #Længde (ancinnitet = antal hele år)
                 koen=v9, #1=mand, 2=kvinde
                 parti_v_indtræden=v10, partiskift=v11, #Parti
                 opstilling_før_indvalg=v14, #Antal gange opstillet før indvalg
                 alder_indtræden=v18b, alder_udtræden=v19b, #Alder
                 fødested=v20ny, bopæl=v21ny, opstillingsområde=v22, opstillingsområde_ny=v22ny, #Geografi
                 prim_udd=v28, efteruddannelse=v29, mellemuddannelse=v30, akad_udd=v31, #Uddannelse
                 minister=v32, ml=v33, stedfortræder=v33_b, mst=v34, mrig=v35, mkom.best=v36, #Tidligere politisk poster
                 leder_ungd_parti=v37, leder_partiorg=v38, leder_int_org=v39, #Tidligere politiske poster
                 erhverv_1963_kode=v40, erhverv_gammel_kode=v41, erhverv_faelles=v42 #Erhverv
                 )
```


Medlemsskab og parti
```{r}
#Omkoder til at være specifikke årstal
df$første_indtræden_dato[df$første_indtræden==1] <- "1849-12-04"
df$første_indtræden_dato[df$første_indtræden==2] <- "1852-08-04"
df$første_indtræden_dato[df$første_indtræden==3] <- "1853-02-26"
df$første_indtræden_dato[df$første_indtræden==4] <- "1853-05-27"
df$første_indtræden_dato[df$første_indtræden==5] <- "1854-12-01"
df$første_indtræden_dato[df$første_indtræden==6] <- "1855-06-14"
df$første_indtræden_dato[df$første_indtræden==7] <- "1858-06-14"
df$første_indtræden_dato[df$første_indtræden==8] <- "1861-06-14"
df$første_indtræden_dato[df$første_indtræden==9] <- "1864-06-07"
df$første_indtræden_dato[df$første_indtræden==10] <- "1866-06-04"
df$første_indtræden_dato[df$første_indtræden==11] <- "1866-10-12"
df$første_indtræden_dato[df$første_indtræden==12] <- "1869-09-22"
df$første_indtræden_dato[df$første_indtræden==13] <- "1872-09-20"
df$første_indtræden_dato[df$første_indtræden==14] <- "1873-11-14"
df$første_indtræden_dato[df$første_indtræden==15] <- "1876-04-25"
df$første_indtræden_dato[df$første_indtræden==16] <- "1879-01-03"
df$første_indtræden_dato[df$første_indtræden==17] <- "1881-05-24"
df$første_indtræden_dato[df$første_indtræden==18] <- "1881-07-26"
df$første_indtræden_dato[df$første_indtræden==19] <- "1884-06-25"
df$første_indtræden_dato[df$første_indtræden==20] <- "1887-01-28"
df$første_indtræden_dato[df$første_indtræden==21] <- "1890-01-21"
df$første_indtræden_dato[df$første_indtræden==22] <- "1892-04-20"
df$første_indtræden_dato[df$første_indtræden==23] <- "1895-04-09"
df$første_indtræden_dato[df$første_indtræden==24] <- "1898-04-05"
df$første_indtræden_dato[df$første_indtræden==25] <- "1901-04-03"
df$første_indtræden_dato[df$første_indtræden==26] <- "1903-06-16"
df$første_indtræden_dato[df$første_indtræden==27] <- "1906-05-29"
df$første_indtræden_dato[df$første_indtræden==28] <- "1909-05-25"
df$første_indtræden_dato[df$første_indtræden==29] <- "1910-05-20"
df$første_indtræden_dato[df$første_indtræden==30] <- "1913-05-20"
df$første_indtræden_dato[df$første_indtræden==31] <- "1915-05-07"
df$første_indtræden_dato[df$første_indtræden==32] <- "1918-04-22"
df$første_indtræden_dato[df$første_indtræden==33] <- "1920-04-26"
df$første_indtræden_dato[df$første_indtræden==34] <- "1920-07-06"
df$første_indtræden_dato[df$første_indtræden==35] <- "1920-09-21"
df$første_indtræden_dato[df$første_indtræden==36] <- "1924-04-11"
df$første_indtræden_dato[df$første_indtræden==37] <- "1926-12-02"
df$første_indtræden_dato[df$første_indtræden==38] <- "1929-04-24"
df$første_indtræden_dato[df$første_indtræden==39] <- "1932-11-16"
df$første_indtræden_dato[df$første_indtræden==40] <- "1935-10-22"
df$første_indtræden_dato[df$første_indtræden==41] <- "1939-04-03"
df$første_indtræden_dato[df$første_indtræden==42] <- "1943-03-23"
df$første_indtræden_dato[df$første_indtræden==43] <- "1945-10-30"
df$første_indtræden_dato[df$første_indtræden==44] <- "1947-10-28"
df$første_indtræden_dato[df$første_indtræden==45] <- "1950-09-05"
df$første_indtræden_dato[df$første_indtræden==46] <- "1953-04-21"
df$første_indtræden_dato[df$første_indtræden==47] <- "1953-09-22"
df$første_indtræden_dato[df$første_indtræden==48] <- "1957-05-14"
df$første_indtræden_dato[df$første_indtræden==49] <- "1960-11-15"
df$første_indtræden_dato[df$første_indtræden==50] <- "1964-09-22"
df$første_indtræden_dato[df$første_indtræden==51] <- "1966-11-22"
df$første_indtræden_dato[df$første_indtræden==52] <- "1968-01-23"
df$første_indtræden_dato[df$første_indtræden==53] <- "1971-09-21"
df$første_indtræden_dato[df$første_indtræden==54] <- "1973-12-04"
df$første_indtræden_dato[df$første_indtræden==55] <- "1975-01-09"
df$første_indtræden_dato[df$første_indtræden==56] <- "1977-02-15"
df$første_indtræden_dato[df$første_indtræden==57] <- "1979-10-23"
df$første_indtræden_dato[df$første_indtræden==58] <- "1981-12-08"
df$første_indtræden_dato[df$første_indtræden==59] <- "1984-01-10"
df$første_indtræden_dato[df$første_indtræden==60] <- "1987-09-08"
df$første_indtræden_dato[df$første_indtræden==61] <- "1988-05-10"
df$første_indtræden_dato[df$første_indtræden==62] <- "1990-12-12"
df$første_indtræden_dato[df$første_indtræden==63] <- "1994-09-21"
df$første_indtræden_dato[df$første_indtræden==64] <- "1998-03-11"
df$første_indtræden_dato[df$første_indtræden==65] <- "2001-11-20"
df$første_indtræden_dato[df$første_indtræden==66] <- "2005-02-08"

første_indtræden_dato <- as.Date(df$første_indtræden_dato, "%Y-%m-%d")
table(df$første_indtræden_dato)
class(df$første_indtræden_dato)

#Udtrædelse i Folketinget
df$endelig_udtræden_dato[df$endelig_udtræden==1] <- "1849-12-04"
df$endelig_udtræden_dato[df$endelig_udtræden==2] <- "1852-08-04"
df$endelig_udtræden_dato[df$endelig_udtræden==3] <- "1853-02-26"
df$endelig_udtræden_dato[df$endelig_udtræden==4] <- "1853-05-27"
df$endelig_udtræden_dato[df$endelig_udtræden==5] <- "1854-12-01"
df$endelig_udtræden_dato[df$endelig_udtræden==6] <- "1855-06-14"
df$endelig_udtræden_dato[df$endelig_udtræden==7] <- "1858-06-14"
df$endelig_udtræden_dato[df$endelig_udtræden==8] <- "1861-06-14"
df$endelig_udtræden_dato[df$endelig_udtræden==9] <- "1864-06-07"
df$endelig_udtræden_dato[df$endelig_udtræden==10] <- "1866-06-04"
df$endelig_udtræden_dato[df$endelig_udtræden==11] <- "1866-10-12"
df$endelig_udtræden_dato[df$endelig_udtræden==12] <- "1869-09-22"
df$endelig_udtræden_dato[df$endelig_udtræden==13] <- "1872-09-20"
df$endelig_udtræden_dato[df$endelig_udtræden==14] <- "1873-11-14"
df$endelig_udtræden_dato[df$endelig_udtræden==15] <- "1876-04-25"
df$endelig_udtræden_dato[df$endelig_udtræden==16] <- "1879-01-03"
df$endelig_udtræden_dato[df$endelig_udtræden==17] <- "1881-05-24"
df$endelig_udtræden_dato[df$endelig_udtræden==18] <- "1881-07-26"
df$endelig_udtræden_dato[df$endelig_udtræden==19] <- "1884-06-25"
df$endelig_udtræden_dato[df$endelig_udtræden==20] <- "1887-01-28"
df$endelig_udtræden_dato[df$endelig_udtræden==21] <- "1890-01-21"
df$endelig_udtræden_dato[df$endelig_udtræden==22] <- "1892-04-20"
df$endelig_udtræden_dato[df$endelig_udtræden==23] <- "1895-04-09"
df$endelig_udtræden_dato[df$endelig_udtræden==24] <- "1898-04-05"
df$endelig_udtræden_dato[df$endelig_udtræden==25] <- "1901-04-03"
df$endelig_udtræden_dato[df$endelig_udtræden==26] <- "1903-06-16"
df$endelig_udtræden_dato[df$endelig_udtræden==27] <- "1906-05-29"
df$endelig_udtræden_dato[df$endelig_udtræden==28] <- "1909-05-25"
df$endelig_udtræden_dato[df$endelig_udtræden==29] <- "1910-05-20"
df$endelig_udtræden_dato[df$endelig_udtræden==30] <- "1913-05-20"
df$endelig_udtræden_dato[df$endelig_udtræden==31] <- "1915-05-07"
df$endelig_udtræden_dato[df$endelig_udtræden==32] <- "1918-04-22"
df$endelig_udtræden_dato[df$endelig_udtræden==33] <- "1920-04-26"
df$endelig_udtræden_dato[df$endelig_udtræden==34] <- "1920-07-06"
df$endelig_udtræden_dato[df$endelig_udtræden==35] <- "1920-09-21"
df$endelig_udtræden_dato[df$endelig_udtræden==36] <- "1924-04-11"
df$endelig_udtræden_dato[df$endelig_udtræden==37] <- "1926-12-02"
df$endelig_udtræden_dato[df$endelig_udtræden==38] <- "1929-04-24"
df$endelig_udtræden_dato[df$endelig_udtræden==39] <- "1932-11-16"
df$endelig_udtræden_dato[df$endelig_udtræden==40] <- "1935-10-22"
df$endelig_udtræden_dato[df$endelig_udtræden==41] <- "1939-04-03"
df$endelig_udtræden_dato[df$endelig_udtræden==42] <- "1943-03-23"
df$endelig_udtræden_dato[df$endelig_udtræden==43] <- "1945-10-30"
df$endelig_udtræden_dato[df$endelig_udtræden==44] <- "1947-10-28"
df$endelig_udtræden_dato[df$endelig_udtræden==45] <- "1950-09-05"
df$endelig_udtræden_dato[df$endelig_udtræden==46] <- "1953-04-21"
df$endelig_udtræden_dato[df$endelig_udtræden==47] <- "1953-09-22"
df$endelig_udtræden_dato[df$endelig_udtræden==48] <- "1957-05-14"
df$endelig_udtræden_dato[df$endelig_udtræden==49] <- "1960-11-15"
df$endelig_udtræden_dato[df$endelig_udtræden==50] <- "1964-09-22"
df$endelig_udtræden_dato[df$endelig_udtræden==51] <- "1966-11-22"
df$endelig_udtræden_dato[df$endelig_udtræden==52] <- "1968-01-23"
df$endelig_udtræden_dato[df$endelig_udtræden==53] <- "1971-09-21"
df$endelig_udtræden_dato[df$endelig_udtræden==54] <- "1973-12-04"
df$endelig_udtræden_dato[df$endelig_udtræden==55] <- "1975-01-09"
df$endelig_udtræden_dato[df$endelig_udtræden==56] <- "1977-02-15"
df$endelig_udtræden_dato[df$endelig_udtræden==57] <- "1979-10-23"
df$endelig_udtræden_dato[df$endelig_udtræden==58] <- "1981-12-08"
df$endelig_udtræden_dato[df$endelig_udtræden==59] <- "1984-01-10"
df$endelig_udtræden_dato[df$endelig_udtræden==60] <- "1987-09-08"
df$endelig_udtræden_dato[df$endelig_udtræden==61] <- "1988-05-10"
df$endelig_udtræden_dato[df$endelig_udtræden==62] <- "1990-12-12"
df$endelig_udtræden_dato[df$endelig_udtræden==63] <- "1994-09-21"
df$endelig_udtræden_dato[df$endelig_udtræden==64] <- "1998-03-11"
df$endelig_udtræden_dato[df$endelig_udtræden==65] <- "2001-11-20"
df$endelig_udtræden_dato[df$endelig_udtræden==66] <- "2005-02-08"

endelig_udtræden_dato <- as.Date(df$endelig_udtræden_dato, "%Y-%m-%d")
table(df$endelig_udtræden_dato)
class(df$endelig_udtræden_dato)

#Årsag til udtræden
table(df$årsag_udtræden)
df$årsag_udtræden <- dplyr::recode(df$årsag_udtræden, 
                                  "1" = "stadig medlem pr. 08.02.2005", 
                                  "2" = "død", 
                                  "3" = "nedlagt mandat", 
                                  "4" = "ej genopstillet",
                                  "5" = "ej genvalgt",
                                  "6" = "overgang til Landsting",
                                  "7" = "stedfortræder",
                                  "9" = "andet, usikre oplysninger"
                                  )

#Parti
#OBS - denne gælder kun for de partier, der er opstillet før 1963. Andre partier får værdien NA
df$parti_v_indtræden_kat[df$parti_v_indtræden < 20] <- "arbejderparti"
df$parti_v_indtræden_kat[df$parti_v_indtræden > 20 & df$parti_v_indtræden <=29] <- "centrumparti"
df$parti_v_indtræden_kat[df$parti_v_indtræden > 30 & df$parti_v_indtræden <=31] <- "venstre"
df$parti_v_indtræden_kat[df$parti_v_indtræden > 40 & df$parti_v_indtræden <=41] <- "nationalliberal/højre/konservativ"
df$parti_v_indtræden_kat[df$parti_v_indtræden > 51 & df$parti_v_indtræden <=59] <- "højreparti"
df$parti_v_indtræden_kat[df$parti_v_indtræden > 61 & df$parti_v_indtræden <=69] <- "regionalt parti"
df$parti_v_indtræden_kat[df$parti_v_indtræden > 77 & df$parti_v_indtræden <=79] <- "øvrige identificerbare"
df$parti_v_indtræden_kat[df$parti_v_indtræden > 98 & df$parti_v_indtræden <=99] <- "centrumparti"

df$parti_v_indtræden <- dplyr::recode(df$parti_v_indtræden,
                                     "11" = "Socialdemokratiet",
                                     "12" = "Det Kommunistiske Parti",
                                     "13" = "Socialistisk Folkeparti",
                                     "14" = "Venstre Socialisterne",
                                     "18" = "Andre repræsenterede fra arbejderpartier",
                                     "19" = "Urepræsenterede fra arbejderpartier",
                                     "21" = "Radikale venstre",
                                     "22" = "Erhvervspartiet",
                                     "23" = "Retsforbundet",
                                     "24" = "Dansk samling",
                                     "28" = "Andre repræsenterede fra centrumpartier",
                                     "29" = "Urepræsenterede fra centrumpartier",
                                     "31" = "Venstre",
                                     "41" = "Nationalliberale/højre/konservative folkeparti",
                                     "52" = "Bondepartiet (tidl. det frie folkeparti)",
                                     "53" = "Danmarks Nationalsocialistiske Arbejderparti",
                                     "54" = "Uafhængige (1953 ff.)",
                                     "58" = "Andre repræsenterede fra højrepartier",
                                     "59" = "Urepræsenterede fra højrepartier",
                                     "62" = "Slesvigsk parti",
                                     "63" = "Færøske MF",
                                     "64" = "Grønlandske MF",
                                     "68" = "Andre repræsenterede fra regionale partier",
                                     "69" = "Urepræsenterede fra regionale partier",
                                     "78" = "Uden for partierne, løsgængere - repræsenterede",
                                     "79" = "Uden for partierne, løsgængere - urepræsenterede",
                                     "80" = "Fremskridtspartiet",
                                     "81" = "Centrum Demokraterne",
                                     "82" = "Kristeligt Folkeparti",
                                     "83" = "Fælles Kurs",
                                     "84" = "Enhedslisten",
                                     "85" = "Dansk Folkeparti",
                                     "99" = "Uoplyst, diverse tvivlstilfælde"
                                     )


df$partiskift<- dplyr::recode(df$partiskift,
                             "1" = "0",
                             "2" = "1",
                             "3" = "2",
                             "4" = "3",
                             "5" = "4 eller mere",
                             "9" = "oplysninger usikre"
                             )

```

# Omdøber variable og værdier
Geografi
```{r}
# Geografi
df$opstillingsområde<- dplyr::recode(df$opstillingsområde,
                        "10" = "København uden nærmere angivelse",
                        "11" = "Søndre Storkreds",
                        "12" = "Østre Storkreds",
                        "13" = "Vestre Storkreds", 
                        "21" = "Københavns Amtskreds",
                        "22" = "Frederiksborg Amtskreds",
                        "23" = "Holdbæk Amtskreds",
                        "24" = "Sorø Amtskreds",
                        "25" = "Præstø Amtskreds", 
                        "26" = "Bornholm Amtskreds", 
                        "27" = "Maribo Amtskreds",
                        "28" = "Odense Amtskreds",
                        "29" = "Svendborg Amtskreds", 
                        "31" = "Ribe Amtskreds", 
                        "32" = "Hjørring Amtskreds",
                        "33" = "Thisted Amtskreds",
                        "34" = "Ålborg Amtskreds",
                        "35" = "Viborg Amtskreds",
                        "36" = "Randers Amtskreds",
                        "37" = "Århus Amtskreds",
                        "38" = "Skanderborg Amtskreds",
                        "39" = "Vejle Amtskreds",
                        "30" = "Ringkøbing Amtskreds",
                        "40" = "Haderslev m.fl. amter",
                        "99" = "Andet/tvivlsom/ubekendt"
                        )

df$opstillingsområde_ny<- dplyr::recode(df$opstillingsområde_ny,
                        "10" = "Søndre Storkreds",
                        "11" = "Østre Storkreds",
                        "12" = "Vestre Storkreds", 
                        "13" = "Københavns Storkreds",
                        "14" = "Frederiksborg",
                        "15" = "Roskilde",
                        "16" = "Vestsjælland",
                        "17" = "Storstrøms", 
                        "18" = "Bornholm", 
                        "19" = "Fyn",
                        "20" = "Sønderjylland",
                        "21" = "Ribe", 
                        "22" = "Vejle",
                        "23" = "Ringskøbing",
                        "24" = "Århus",
                        "25" = "Viborg",
                        "26" = "Nordjylland",
                        "30" = "Kbh. uden nærmere angivelse",
                        "99" = "Uoplyst"
                        )

df$fødested<- dplyr::recode(df$fødested,
                        "0" = "Udlandet",
                        "10" = "Søndre Storkreds",
                        "11" = "Østre Storkreds",
                        "12" = "Vestre Storkreds", 
                        "13" = "Københavns Storkreds",
                        "14" = "Frederiksborg",
                        "15" = "Roskilde",
                        "16" = "Vestsjælland",
                        "17" = "Storstrøms", 
                        "18" = "Bornholm", 
                        "19" = "Fyn",
                        "20" = "Sønderjylland",
                        "21" = "Ribe", 
                        "22" = "Vejle",
                        "23" = "Ringskøbing",
                        "24" = "Århus",
                        "25" = "Viborg",
                        "26" = "Nordjylland",
                        "30" = "Kbh. uden nærmere angivelse",
                        "50" = "Færøerne",
                        "99" = "Uoplyst"
                        )

df$bopæl<- dplyr::recode(df$bopæl,
                        "0" = "Udlandet",
                        "10" = "Søndre Storkreds",
                        "11" = "Østre Storkreds",
                        "12" = "Vestre Storkreds", 
                        "13" = "Københavns Storkreds",
                        "14" = "Frederiksborg",
                        "15" = "Roskilde",
                        "16" = "Vestsjælland",
                        "17" = "Storstrøms", 
                        "18" = "Bornholm", 
                        "19" = "Fyn",
                        "20" = "Sønderjylland",
                        "21" = "Ribe", 
                        "22" = "Vejle",
                        "23" = "Ringskøbing",
                        "24" = "Århus",
                        "25" = "Viborg",
                        "26" = "Nordjylland",
                        "30" = "Kbh. uden nærmere angivelse",
                        "99" = "Uoplyst"
                        )
```

Uddannelse
```{r}
#Uddannelse
#Angiver det højest opgivne uddannelsesniveau. Udelukkende beståede eksaminer er registreret. 
df$prim_udd <- dplyr::recode(df$prim_udd,
                            "1" = "folkeskole",
                            "2" = "mellemskole, realskole",
                            "3" = "studentereksamen, adgangseksamen",
                            "4" = "akademisk grad",
                            "5" = "dansk doktorgrad",
                            "9" = "andet"
                            )

#Efteruddannelse angiver deltagelse i friere uddannelser, som især findes kombineret med folkeskoleuddannelse. Helt kortvarige kurser ikke medtaget.
df$efteruddannelse <- dplyr::recode(df$efteruddannelse,
                                   "0" = "intet",
                                   "1" = "længerevarende højskoleophold",
                                   "2" = "landbrugsskoleophold",
                                   "3" = "både højskole og landdbrugsskole",
                                   "4" = "anden efteruddannelse af generelt indhold",
                                   "9" = "usikre oplysninger"
                                   )

df$mellemuddannelse <- dplyr::recode(df$mellemuddannelse,
                                    "0" = "intet",
                                    "1" = "seminarium",
                                    "2" = "teknisk skole, diverse former for teknisk-boglig uddannelse",
                                    "3" = "handelsskole, handelshøjskole",
                                    "4" = "officeruddannelse",
                                    "5" = "teoretisk landbrugsuddannelse",
                                    "9" = "usikre oplysninger"
                                    )

df$akad_udd <- dplyr::recode(df$akad_udd,
                            "0" = "ingen",
                            "1" = "filosofisk/humanistisk fakultet", 
                            "2" = "teologisk fakultet", 
                            "3" = "juridisk m.v. fakultet: jura",
                            "4" = "juridisk m.v. fakultet: andet",
                            "5" = "naturvidenskabeligt fakultet",
                            "6" = "medicinsk fakultet, tandlægehøjskole, farmaceutisk højskole",
                            "7" = "dyrlæger",
                            "8" = "andre kandidateksaminer, danske",
                            "9" = "andre kandidateksaminer, udenlandske",
                            "10" = "usikre oplysninger"
                            )
```

## Tidligere politiske tillidsposter
```{r}
df$mkom.best <- dplyr::recode(df$mkom.best,
                             "0" = "Ej medlem",
                             "1" = "Landkommine: menigt medlem",
                             "2" = "Landkommine: sognerådsformand/borgmester",
                             "3" = "Købstadskommune: menigt medlem",
                             "4" = "Købstadskommune: borgmester/rådmand",
                             "5" = "København: medlem af borgerrepræsentationen",
                             "6" = "København: medlem af magistraten",
                             "7" = "Amtsrådsmedlem, lagtingsmedlem",
                             "9" = "Usikre oplysninger"
                             )

df$stedfortræder <- dplyr::recode(df$stedfortræder,
                             "0" = "Ej stedfortræder",
                             "1" = "Stedfortræder",
                             "9" = "Usikre oplysninger"
                             )

df$leder_partiorg <- dplyr::recode(df$leder_partiorg,
                                  "0" = "ej post",
                                  "1" = "formand for lokal partiafdeling",
                                  "2" = "medlem af national ledelse",
                                  "3" = "både formand for lokal organisation og medlem af landsledelse",
                                  "9" = "usikre oplysninger"
                                  )

df$leder_ungd_parti <- dplyr::recode(df$leder_ungd_parti,
                                  "0" = "ej post",
                                  "1" = "beklædt ledende post",
                                  "9" = "usikre oplysninger"
                                  )

df$leder_int_org_kat[df$leder_int_org < 1] <- "ingen tilknytning"
df$leder_int_org_kat[df$leder_int_org > 10 & df$leder_int_org <=19] <- "landbrugsorganisation"
df$leder_int_org_kat[df$leder_int_org > 20 & df$leder_int_org <=29] <- "handelsorganisation"
df$leder_int_org_kat[df$leder_int_org > 30 & df$leder_int_org <=39] <- "industri- og håndværksorganisation"
df$leder_int_org_kat[df$leder_int_org > 40 & df$leder_int_org <=49] <- "liberal erhvervsorganisation"
df$leder_int_org_kat[df$leder_int_org > 50 & df$leder_int_org <=59] <- "tjenestemand- og funktionærorganisation"
df$leder_int_org_kat[df$leder_int_org > 60 & df$leder_int_org <=69] <- "arbejdsmarkedsorganisation"
df$leder_int_org_kat[df$leder_int_org > 70 & df$leder_int_org <=79] <- "øvrig branche/erhvervsorganisation"
df$leder_int_org_kat[df$leder_int_org > 80 & df$leder_int_org <=89] <- "anden organisation"
df$leder_int_org_kat[df$leder_int_org > 90 & df$leder_int_org <=99] <- "diverse kombinationer"


df$leder_int_org <- dplyr::recode(df$leder_int_org,
                                 "0" = "ingen tilknytning/uoplyst",
                                 "11" = "centralforeningen af tolvmandsforeninger og større landbrugere",
                                 "12" = "landbrugsrådet",
                                 "13" = "de samvirkende danske landboforeninger",
                                 "14" = "de samvirkende danske andelsselskaber",
                                 "15" = "de samvirkende danske husmandsforeninger",
                                 "19" = "andre landbrugsorganisationer",
                                 "21" = "grosserersocietetets komité",
                                 "22" = "provinshandelskammeret",
                                 "23" = "øvrige engroshandels-organisationer",
                                 "24" = "øvrige detailhandels-organisationer",
                                 "29" = "andre handelsorganisationer",
                                 "31" = "industrirådet",
                                 "32" = "håndværksrådet",
                                 "39" = "andre industri/håndværksorganisationer",
                                 "41" = "pressens organsationer",
                                 "49" = "øvrige liberale erhverv",
                                 "51" = "danske statsembedsmænds samråd",
                                 "52" = "CO I",
                                 "53" = "CO II",
                                 "54" = "Danmarks lærerforening",
                                 "55" = "øvrige organisationer for funktionærer i stat/kommune",
                                 "56" = "organisationer for funktionærer i private erhvervliv",
                                 "59" = "andre funktionærorganisationer",
                                 "61" = "D.A.F. med underorg. samt andre arbejdsgiverorganisationer",
                                 "62" = "LO med underorg. samt andre fagforbund",
                                 "69" = "andre arbejdsmarkedsorganisationer",
                                 "79" = "øvrige branche/erhvervsorganisationer",
                                 "81" = "kommunale organisationer", 
                                 "89" = "andre landsomfattende organisationer",
                                 "99" = "kombinationer"
                                 )

```

##Erhverv
```{r omdkod_erhverv}
#Kodning i hovedkategorier
df$erhverv_1963_kode_kat[df$erhverv_1963_kode < 10] <- "landbrug"
df$erhverv_1963_kode_kat[df$erhverv_1963_kode > 9 & df$erhverv_1963_kode <=25] <- "selvstændig i håndværk og industri"
df$erhverv_1963_kode_kat[df$erhverv_1963_kode > 29 & df$erhverv_1963_kode <=39] <- "selvstændig i handel- og transporterhverv"
df$erhverv_1963_kode_kat[df$erhverv_1963_kode > 39 & df$erhverv_1963_kode <=47] <- "selvstændig i liberalt erhverv"
df$erhverv_1963_kode_kat[df$erhverv_1963_kode > 49 & df$erhverv_1963_kode <=59] <- "handel, kontor og omsætning"
df$erhverv_1963_kode_kat[df$erhverv_1963_kode > 59 & df$erhverv_1963_kode <=68] <- "dagslejere, arbejdsmænd/funktionærer og tjenestemænd i øvrigt"
df$erhverv_1963_kode_kat[df$erhverv_1963_kode > 69 & df$erhverv_1963_kode <=82] <- "arbejdere i håndværk, industri, handel og transport"
df$erhverv_1963_kode_kat[df$erhverv_1963_kode > 89 & df$erhverv_1963_kode <=96] <- "offentlig understøttelse"
df$erhverv_1963_kode_kat[df$erhverv_1963_kode > 98 & df$erhverv_1963_kode <=99] <- "uangiven"

table(df$erhverv_1963_kode)
df$erhverv_1963_kode <- dplyr::recode(df$erhverv_1963_kode,
                             "0" = "godsejer, proprietær",
                             "1" = "gårdejer",
                             "2" = "husmand",
                             "3" = "andet selvstændig ved land- og skovbrug",
                             "4" = "landbrugsmedhjælper",
                             "5" = "land- og skovarbejder, arbejdsmand u.n.a. ved landbrug",
                             "6" = "anden funktionær/medhjælper ved land- og skovbrug",
                             "7" = "selvstændig gartner",
                             "8" = "gartnerimedhjælper og -arbejder",
                             "9" = "fisker",
                             "10" = "fabrikant",
                             "11" = "slagtermester",
                             "12" = "bagermester",
                             "13" = "anden håndværksmester i nærings- og nydelsesmiddelindustrien",
                             "14" = "håndværksmester i tekstil- og beklædningsindustrien",
                             "15" = "snedkermester",
                             "16" = "anden håndværkermester i træindustrien",
                             "17" = "malermester",
                             "18" = "tømrermester",
                             "19" = "murermester",
                             "20" = "anden håndværksmeter i bygningsindustrien",
                             "21" = "håndværksmester i jern- og metalindustrien", 
                             "22" = "anden selvstændig i håndværk og industri",
                             "23" = "barber- og frisørmester",
                             "24" = "damefrisørmester",
                             "25" = "andre selvstændige i servicefag",
                             "30" = "grosserer",
                             "31" = "købmand, kolonialhandler",
                             "32" = "konfekturehandler", 
                             "33" = "tobaks- og cigarhandler",
                             "34" = "handler med manufaktur og anden beklædning", 
                             "35" = "ejendomshandler- og mægler",
                             "36" = "anden handler",
                             "37" = "restauratør, hotelejer o.l.",
                             "38" = "vognmand, fragtmand o.l.", 
                             "39" = "anden selvstændig i transporterhverv",
                             "40" = "læge",
                             "41" = "tandlæge",
                             "42" = "dyrlæge",
                             "43" = "advokat og sagfører",
                             "44" = "arkitekt",
                             "45" = "ingeniør", 
                             "46" = "kunstnerisk virksomhed",
                             "47" = "anden liberalt erhverv",
                             "50" = "direktør i privat virksomhed",
                             "52" = "ledende administrationspersonale",
                             "54" = "fuldmægtig",
                             "56" = "anden administrations- og kontorpersonale",
                             "57" = "overordnet handelspersonale",
                             "58" = "handelsrejser, agent, forsikringsakkvisitør m.v.", 
                             "59" = "butikspersonale",
                             "60" = "ledende tekniske funktionær", 
                             "61" = "værkfører, fabriksmester m.v.",
                             "62" = "teknisk funktionær i øvrigt",
                             "63" = "overordnet tjenestemand og funktionær i etaterne m.v. (guldsnore)",
                             "64" = "tjenestemand og funktionær i etaterne m.v. (sølvsnore)", 
                             "65" = "tjenestemand og funktionær ved videnskabelig virksomhed",
                             "66" = "lærer og lærerinde", 
                             "67" = "sygeplejerske, jordmoder, fysioterapeuter m.v.",
                             "68" = "anden tjenestemand og funktionær",
                             "70" = "bager- og konditorsvend",
                             "71" = "murersvend",
                             "72" = "snedkersvend",
                             "73" = "tømrersvend",
                             "74" = "malersvend", 
                             "75" = "mekaniker",
                             "76" = "smedesvend og maskinarbejder",
                             "77" = "tjener, bartender o.l",
                             "78" = "faglært arbejdere i øvrigt",
                             "79" = "sømand, søfyrbøder m.v.",
                             "80" = "arbejdsmand u.n. ang.",
                             "81" = "chauffør, kusk, bud",
                             "82" = "ufaglært arbejder",
                             "90" = "husgerningspersonale",
                             "91" = "lærling og elev",
                             "92" = "andet og uangivne erhverv",
                             "95" = "skoleelev og studerende",
                             "96" = "pensionist, rentiers",
                             "98" = "børn",
                             "99" = "gift kvinde",
                             "100" = "to erhverv anført"
                             )

#Kodning i hovedkategorier
df$erhverv_gammel_kode_kat[df$erhverv_gammel_kode < 20] <- "immateriel"
df$erhverv_gammel_kode_kat[df$erhverv_gammel_kode > 19 & df$erhverv_gammel_kode <=20] <- "landbrug"
df$erhverv_gammel_kode_kat[df$erhverv_gammel_kode > 29 & df$erhverv_gammel_kode <=30] <- "fiskeri og søfart"
df$erhverv_gammel_kode_kat[df$erhverv_gammel_kode > 39 & df$erhverv_gammel_kode <=40] <- "håndværk og industri"
df$erhverv_gammel_kode_kat[df$erhverv_gammel_kode > 49 & df$erhverv_gammel_kode <=50] <- "handel og omsætning"
df$erhverv_gammel_kode_kat[df$erhverv_gammel_kode > 59 & df$erhverv_gammel_kode <=60] <- "dagslejere, arbejdsmænd"
df$erhverv_gammel_kode_kat[df$erhverv_gammel_kode > 69 & df$erhverv_gammel_kode <=70] <- "lever af deres midler"
df$erhverv_gammel_kode_kat[df$erhverv_gammel_kode > 80 & df$erhverv_gammel_kode <=83] <- "offentlig understøttelse"
df$erhverv_gammel_kode_kat[df$erhverv_gammel_kode > 89 & df$erhverv_gammel_kode <=91] <- "uangiven"

#Udførlig kodning
df$erhverv_gammel_kode <- dplyr::recode(df$erhverv_gammel_kode,
                             "11" = "geistlig embedsmand/kirkebetjent/lærerstand",
                             "12" = "civil embedsmand og betjent",
                             "13" = "privatiserende videnskabsmand/litterat/kunstner/student",
                             "14" = "officer/embedsmand ved landmilitær-etaten",
                             "15" = "officer/embedsmand ved sømilitær-etaten",
                             "16" = "underofficer/solat",
                             "17" = "matros",
                             "18" = "advokat o.l.",
                             "19" = "øvrig i imm. virksomhed",
                             "20" = "lever af jordbrug",
                             "30" = "lever af nøring af søen",
                             "40" = "lever af produkters forædling/forarbejdning/industrielle klasse",
                             "50" = "lever af handel/varers omsætning", 
                             "60" = "daglejer",
                             "70" = "pensionist/kapitalist",
                             "81" = "almissenyder",
                             "82" = "hensat i straffeanstalt",
                             "83" = "arrestant",
                             "90" = "anden, som ikke driver en bestemt næring",
                             "91" = "andet erhverv"
                             )

table(is.na(df$erhverv_gammel_kode))

#Kodning i hovedkategorier
df$erhverv_faelles_kat[df$erhverv_faelles < 4] <- "landbrug"
df$erhverv_faelles_kat[df$erhverv_faelles > 13 & df$erhverv_faelles <= 18] <- "stat og Kommune"
df$erhverv_faelles_kat[df$erhverv_faelles > 23 & df$erhverv_faelles <= 28] <- "undervisningsinstitution"
df$erhverv_faelles_kat[df$erhverv_faelles > 33 & df$erhverv_faelles <= 38] <- "massemedier"
df$erhverv_faelles_kat[df$erhverv_faelles > 43 & df$erhverv_faelles <= 48] <- "politisk tillidspost"
df$erhverv_faelles_kat[df$erhverv_faelles > 53 & df$erhverv_faelles <= 58] <- "organisation"
df$erhverv_faelles_kat[df$erhverv_faelles > 60 & df$erhverv_faelles <= 64] <- "byerhverv i øvrigt"
df$erhverv_faelles_kat[df$erhverv_faelles > 97 & df$erhverv_faelles <= 99] <- "ej klassificerbar/dobbeltgænger"

table(is.na(df$erhverv_faelles_kat))

#Udførlig kodning
df$erhverv_faelles <- dplyr::recode(df$erhverv_faelles,
                             "1" = "selvstændige",
                             "2" = "medhjælper, arbejdere",
                             "3" = "funktionær", 
                             "14" = "kommunalt ansat",
                             "15" = "centraladministration",
                             "16" = "forsvaret",
                             "17" = "domstolene",
                             "18" = "øvrig i statslig tjeneste",
                             "24" = "folkeskolen, inkl. friskole",
                             "25" = "højere skolevæsen",
                             "26" = "højere læreanstalt",
                             "27" = "højskole",
                             "28" = "øvrige undervisningsinstitution",
                             "34" = "dagspressen",
                             "35" = "radio/fjernsyn",
                             "36" = "fagpresse, tidsskrifter, forlagsvirksomhed",
                             "37" = "forfattervirksomhed af friere karakter", 
                             "38" = "øvrige massemedier",
                             "44" = "kommunalpolitik (borgmester, rådmand, eksl. dobbeltstillinger)",
                             "45" = "kommunalpolitik (dobbelt stilling)",
                             "46" = "minister",
                             "48" = "øvrige politiske tillidsposter",
                             "54" = "funktionær i partiorganisation",
                             "55" = "funktionær i arbejderbevægelse (eksl. partier)",
                             "56" = "funktionær i erhvervsorganisation", 
                             "58" = "øvrige organisationer",
                             "61" = "selvstændig i byerhverv",
                             "62" = "arbejder i byerhverv",
                             "63" = "funktionær i byerhverv",
                             "64" = "håndværker i byerhverv",
                             "98" = "dobbeltstilling",
                             "99" = "alle øvrige"
                             )

table(is.na(df$erhverv_faelles))
```

### Flytter analysenhed til at være enkelte valgår
Dernæst skal analyseenheden flyttes fra det enkelte folketingsmedlem til det samlede antal indvalgte medlemmer i de enkelte valgår. Da dataet oplyser start- og sluttidspunkt for alle kandidater tilbage fra 1849 til 2005, laver vi en dummyvariabel for de enkelte valgår. Her får kandidaterne værdien 1, hvis deres valgperioder overlapper det pågældende valg, og såfremt de ikke har nogen afbrydelser i deres medlemsskab.

Ved første indtræden forstås den første gang medlemmet er til stede som ordinært valgt medlem, IKKE som stedfortræder eller ved indtrædelse midt i en periode. 

Vi laver en dummy for, hvilke perioder det enkelte medlem vælges ind. Da vi alene har information om årstallet for første indtræden, samt endelige udtræden, kan vi ikke medtage andre ord end det første indtrædelsesår for de medlemmer, der oplever afbrydelser i deres medlemskab. Disse sorteres derfor fra i første omgang.

```{r eksempel-dummy-kod, eval=FALSE}
#Laver dummy for, om man er indvalgt et bestemt folketingsår
df$vl_1849 <- 99
df$vl_1849[df$første_indtræden==1] <- 1 #OBS: Her er der 109 medlemmer. Der burde kun være 101?
df$vl_1849[df$vl_1849==99] <- 0
table(df$vl_1849)

df$vl_1852 <- 99
df$vl_1852[df$første_indtræden==2] <- 1
df$vl_1852[df$endelig_udtræden==2] <- 1
df$vl_1852[df$første_indtræden<2 & df$endelig_udtræden>2 & df$afbrudt_medlemsskab==1] <- 1
df$vl_1852[df$vl_1852==99] <- 0
table(df$vl_1852)

df$vl_1853_1 <- 99
df$vl_1853_1[df$første_indtræden==3] <- 1 
df$vl_1853_1[df$endelig_udtræden==3] <- 1
df$vl_1853_1[df$første_indtræden<3 & df$endelig_udtræden>3 & df$afbrudt_medlemsskab==1] <- 1
df$vl_1853_1[df$vl_1853_1==99] <- 0

df$vl_1853_2 <- 99
df$vl_1853_2[df$første_indtræden==4] <- 1 
df$vl_1853_2[df$endelig_udtræden==4] <- 1
df$vl_1853_2[df$første_indtræden<4 & df$endelig_udtræden>4 & df$afbrudt_medlemsskab==1] <- 1
df$vl_1853_2[df$vl_1853_2==99] <- 0

df$vl_1854 <- 99
df$vl_1854[df$første_indtræden==5] <- 1 
df$vl_1854[df$endelig_udtræden==5] <- 1
df$vl_1854[df$første_indtræden<5 & df$endelig_udtræden>5 & df$afbrudt_medlemsskab==1] <- 1
df$vl_1854[df$vl_1854==99] <- 0

df$vl_1855 <- 99
df$vl_1855[df$første_indtræden==6] <- 1 
df$vl_1855[df$endelig_udtræden==6] <- 1
df$vl_1855[df$første_indtræden<6 & df$endelig_udtræden>6 & df$afbrudt_medlemsskab==1] <- 1
df$vl_1855[df$vl_1855==99] <- 0

df$vl_1858 <- 99
df$vl_1858[df$første_indtræden==7] <- 1 
df$vl_1858[df$endelig_udtræden==7] <- 1
df$vl_1858[df$første_indtræden<7 & df$endelig_udtræden>7 & df$afbrudt_medlemsskab==1] <- 1
df$vl_1858[df$vl_1858==99] <- 0

df$vl_1861 <- 99
df$vl_1861[df$første_indtræden==8] <- 1 
df$vl_1861[df$endelig_udtræden==8] <- 1
df$vl_1861[df$første_indtræden<8 & df$endelig_udtræden>8 & df$afbrudt_medlemsskab==1] <- 1
df$vl_1861[df$vl_1861==99] <- 0

df$vl_1864 <- 99
df$vl_1864[df$første_indtræden==9] <- 1
df$vl_1864[df$endelig_udtræden==9] <- 1
df$vl_1864[df$første_indtræden<9 & df$endelig_udtræden>9 & df$afbrudt_medlemsskab==1] <- 1
df$vl_1864[df$vl_1864==99] <- 0

table(df$vl_1864)

df$vl_1866_1 <- 99
df$vl_1866_1[df$første_indtræden==10] <- 1 
df$vl_1866_1[df$endelig_udtræden==10] <- 1
df$vl_1866_1[df$første_indtræden<10 & df$endelig_udtræden>10 & df$afbrudt_medlemsskab==1] <- 1
df$vl_1866_1[df$vl_1866_1==99] <- 0

df$vl_1866_2 <- 99
df$vl_1866_2[df$første_indtræden==11] <- 1 
df$vl_1866_2[df$endelig_udtræden==11] <- 1
df$vl_1866_2[df$første_indtræden<11 & df$endelig_udtræden>11 & df$afbrudt_medlemsskab==1] <- 1
df$vl_1866_2[df$vl_1866_2==99] <- 0

df$vl_1869 <- 99
df$vl_1869[df$første_indtræden==12] <- 1 
df$vl_1869[df$endelig_udtræden==12] <- 1
df$vl_1869[df$første_indtræden<12 & df$endelig_udtræden>12 & df$afbrudt_medlemsskab==1] <- 1
df$vl_1869[df$vl_1869==99] <- 0

df$vl_1872 <- 99
df$vl_1872[df$første_indtræden==13] <- 1 
df$vl_1872[df$endelig_udtræden==13] <- 1
df$vl_1872[df$første_indtræden<13 & df$endelig_udtræden>13 & df$afbrudt_medlemsskab==1] <- 1
df$vl_1872[df$vl_1872==99] <- 0

df$vl_1873 <- 99
df$vl_1873[df$første_indtræden==14] <- 1 
df$vl_1873[df$endelig_udtræden==14] <- 1
df$vl_1873[df$første_indtræden<14 & df$endelig_udtræden>14 & df$afbrudt_medlemsskab==1] <- 1
df$vl_1873[df$vl_1873==99] <- 0

df$vl_1876 <- 99
df$vl_1876[df$første_indtræden==15] <- 1 
df$vl_1876[df$endelig_udtræden==15] <- 1
df$vl_1876[df$første_indtræden<15 & df$endelig_udtræden>15 & df$afbrudt_medlemsskab==1] <- 1
df$vl_1876[df$vl_1876==99] <- 0

df$vl_1879 <- 99
df$vl_1879[df$første_indtræden==16] <- 1 
df$vl_1876[df$endelig_udtræden==16] <- 1
df$vl_1879[df$første_indtræden<16 & df$endelig_udtræden>16 & df$afbrudt_medlemsskab==1] <- 1
df$vl_1879[df$vl_1879==99] <- 0

df$vl_1881_1 <- 99
df$vl_1881_1[df$første_indtræden==17] <- 1 
df$vl_1881_1[df$endelig_udtræden==17] <- 1
df$vl_1881_1[df$første_indtræden<17 & df$endelig_udtræden>17 & df$afbrudt_medlemsskab==1] <- 1
df$vl_1881_1[df$vl_1881_1==99] <- 0

df$vl_1881_2 <- 99
df$vl_1881_2[df$første_indtræden==18] <- 1 
df$vl_1881_2[df$endelig_udtræden==18] <- 1
df$vl_1881_2[df$første_indtræden<18 & df$endelig_udtræden>18 & df$afbrudt_medlemsskab==1] <- 1
df$vl_1881_2[df$vl_1881_2==99] <- 0

df$vl_1884 <- 99
df$vl_1884[df$første_indtræden==19] <- 1 
df$vl_1884[df$endelig_udtræden==19] <- 1 
df$vl_1884[df$første_indtræden<19 & df$endelig_udtræden>19 & df$afbrudt_medlemsskab==1] <- 1
df$vl_1884[df$vl_1884==99] <- 0

df$vl_1887 <- 99
df$vl_1887[df$første_indtræden==20] <- 1 
df$vl_1887[df$endelig_udtræden==20] <- 1 
df$vl_1887[df$første_indtræden<20 & df$endelig_udtræden>20 & df$afbrudt_medlemsskab==1] <- 1
df$vl_1887[df$vl_1887==99] <- 0

df$vl_1890 <- 99
df$vl_1890[df$første_indtræden==21] <- 1 
df$vl_1890[df$endelig_udtræden==21] <- 1 
df$vl_1890[df$første_indtræden<21 & df$endelig_udtræden>21 & df$afbrudt_medlemsskab==1] <- 1
df$vl_1890[df$vl_1890==99] <- 0

df$vl_1892 <- 99
df$vl_1892[df$første_indtræden==22] <- 1 
df$vl_1892[df$endelig_udtræden==22] <- 1 
df$vl_1892[df$første_indtræden<22 & df$endelig_udtræden>22 & df$afbrudt_medlemsskab==1] <- 1
df$vl_1892[df$vl_1892==99] <- 0

df$vl_1895 <- 99
df$vl_1895[df$første_indtræden==23] <- 1 
df$vl_1895[df$endelig_udtræden==23] <- 1
df$vl_1895[df$første_indtræden<23 & df$endelig_udtræden>23 & df$afbrudt_medlemsskab==1] <- 1
df$vl_1895[df$vl_1895==99] <- 0

df$vl_1898 <- 99
df$vl_1898[df$første_indtræden==24] <- 1 
df$vl_1898[df$endelig_udtræden==24] <- 1 
df$vl_1898[df$første_indtræden<24 & df$endelig_udtræden>24 & df$afbrudt_medlemsskab==1] <- 1
df$vl_1898[df$vl_1898==99] <- 0

df$vl_1901 <- 99
df$vl_1901[df$første_indtræden==25] <- 1 
df$vl_1901[df$endelig_udtræden==25] <- 1 
df$vl_1901[df$første_indtræden<25 & df$endelig_udtræden>25 & df$afbrudt_medlemsskab==1] <- 1
df$vl_1901[df$vl_1901==99] <- 0

df$vl_1903 <- 99
df$vl_1903[df$første_indtræden==26] <- 1 
df$vl_1903[df$endelig_udtræden==26] <- 1 
df$vl_1903[df$første_indtræden<26 & df$endelig_udtræden>26 & df$afbrudt_medlemsskab==1] <- 1
df$vl_1903[df$vl_1903==99] <- 0

df$vl_1906 <- 99
df$vl_1906[df$første_indtræden==27] <- 1 
df$vl_1906[df$endelig_udtræden==27] <- 1 
df$vl_1906[df$første_indtræden<27 & df$endelig_udtræden>27 & df$afbrudt_medlemsskab==1] <- 1
df$vl_1906[df$vl_1906==99] <- 0

df$vl_1909 <- 99
df$vl_1909[df$første_indtræden==28] <- 1
df$vl_1909[df$endelig_udtræden==28] <- 1
df$vl_1909[df$første_indtræden<28 & df$endelig_udtræden>28 & df$afbrudt_medlemsskab==1] <- 1
df$vl_1909[df$vl_1909==99] <- 0

df$vl_1910 <- 99
df$vl_1910[df$første_indtræden==29] <- 1 
df$vl_1910[df$endelig_udtræden==29] <- 1 
df$vl_1910[df$første_indtræden<29 & df$endelig_udtræden>29 & df$afbrudt_medlemsskab==1] <- 1
df$vl_1910[df$vl_1910==99] <- 0

df$vl_1913 <- 99
df$vl_1913[df$første_indtræden==30] <- 1 
df$vl_1913[df$endelig_udtræden==30] <- 1 
df$vl_1913[df$første_indtræden<30 & df$endelig_udtræden>30 & df$afbrudt_medlemsskab==1] <- 1
df$vl_1913[df$vl_1913==99] <- 0

df$vl_1915 <- 99
df$vl_1915[df$første_indtræden==31] <- 1 
df$vl_1915[df$endelig_udtræden==31] <- 1 
df$vl_1915[df$første_indtræden<31 & df$endelig_udtræden>31 & df$afbrudt_medlemsskab==1] <- 1
df$vl_1915[df$vl_1915==99] <- 0

df$vl_1918 <- 99
df$vl_1918[df$første_indtræden==32] <- 1 
df$vl_1918[df$endelig_udtræden==32] <- 1 
df$vl_1918[df$første_indtræden<32 & df$endelig_udtræden>32 & df$afbrudt_medlemsskab==1] <- 1
df$vl_1918[df$vl_1918==99] <- 0

df$vl_1920_1 <- 99
df$vl_1920_1[df$første_indtræden==33] <- 1 
df$vl_1920_1[df$endelig_udtræden==33] <- 1 
df$vl_1920_1[df$første_indtræden<33 & df$endelig_udtræden>33 & df$afbrudt_medlemsskab==1] <- 1
df$vl_1920_1[df$vl_1920_1==99] <- 0

df$vl_1920_2 <- 99
df$vl_1920_2[df$første_indtræden==34] <- 1 
df$vl_1920_2[df$endelig_udtræden==34] <- 1 
df$vl_1920_2[df$første_indtræden<34 & df$endelig_udtræden>34 & df$afbrudt_medlemsskab==1] <- 1
df$vl_1920_2[df$vl_1920_2==99] <- 0

df$vl_1920_3 <- 99
df$vl_1920_3[df$første_indtræden==35] <- 1
df$vl_1920_3[df$endelig_udtræden==35] <- 1
df$vl_1920_3[df$første_indtræden<35 & df$endelig_udtræden>35 & df$afbrudt_medlemsskab==1] <- 1
df$vl_1920_3[df$vl_1920_3==99] <- 0

df$vl_1924 <- 99
df$vl_1924[df$første_indtræden==36] <- 1 
df$vl_1924[df$endelig_udtræden==36] <- 1 
df$vl_1924[df$første_indtræden<36 & df$endelig_udtræden>36 & df$afbrudt_medlemsskab==1] <- 1
df$vl_1924[df$vl_1924==99] <- 0

df$vl_1926 <- 99
df$vl_1926[df$første_indtræden==37] <- 1 
df$vl_1926[df$endelig_udtræden==37] <- 1 
df$vl_1926[df$første_indtræden<37 & df$endelig_udtræden>37 & df$afbrudt_medlemsskab==1] <- 1
df$vl_1926[df$vl_1926==99] <- 0

df$vl_1929 <- 99
df$vl_1929[df$første_indtræden==38] <- 1 
df$vl_1929[df$endelig_udtræden==38] <- 1 
df$vl_1929[df$første_indtræden<38 & df$endelig_udtræden>38 & df$afbrudt_medlemsskab==1] <- 1
df$vl_1929[df$vl_1929==99] <- 0

df$vl_1932 <- 99
df$vl_1932[df$første_indtræden==39] <- 1 
df$vl_1932[df$endelig_udtræden==39] <- 1 
df$vl_1932[df$første_indtræden<39 & df$endelig_udtræden>39 & df$afbrudt_medlemsskab==1] <- 1
df$vl_1932[df$vl_1932==99] <- 0

df$vl_1935 <- 99
df$vl_1935[df$første_indtræden==40] <- 1 
df$vl_1935[df$endelig_udtræden==40] <- 1 
df$vl_1935[df$første_indtræden<40 & df$endelig_udtræden>40 & df$afbrudt_medlemsskab==1] <- 1
df$vl_1935[df$vl_1935==99] <- 0

df$vl_1939 <- 99
df$vl_1939[df$første_indtræden==41] <- 1 
df$vl_1939[df$endelig_udtræden==41] <- 1 
df$vl_1939[df$første_indtræden<41 & df$endelig_udtræden>41 & df$afbrudt_medlemsskab==1] <- 1
df$vl_1939[df$vl_1939==99] <- 0

df$vl_1943 <- 99
df$vl_1943[df$første_indtræden==42] <- 1 
df$vl_1943[df$endelig_udtræden==42] <- 1 
df$vl_1943[df$første_indtræden<42 & df$endelig_udtræden>42 & df$afbrudt_medlemsskab==1] <- 1
df$vl_1943[df$vl_1943==99] <- 0

df$vl_1945 <- 99
df$vl_1945[df$første_indtræden==43] <- 1 
df$vl_1945[df$endelig_udtræden==43] <- 1 
df$vl_1945[df$første_indtræden<43 & df$endelig_udtræden>43 & df$afbrudt_medlemsskab==1] <- 1
df$vl_1945[df$vl_1945==99] <- 0

df$vl_1947 <- 99
df$vl_1947[df$første_indtræden==44] <- 1 
df$vl_1947[df$endelig_udtræden==44] <- 1 
df$vl_1947[df$første_indtræden<44 & df$endelig_udtræden>44 & df$afbrudt_medlemsskab==1] <- 1
df$vl_1947[df$vl_1947==99] <- 0

df$vl_1950 <- 99
df$vl_1950[df$første_indtræden==45] <- 1 
df$vl_1950[df$endelig_udtræden==45] <- 1 
df$vl_1950[df$første_indtræden<45 & df$endelig_udtræden>45 & df$afbrudt_medlemsskab==1] <- 1
df$vl_1950[df$vl_1950==99] <- 0

df$vl_1953_1 <- 99
df$vl_1953_1[df$første_indtræden==46] <- 1 
df$vl_1953_1[df$endelig_udtræden==46] <- 1 
df$vl_1953_1[df$første_indtræden<46 & df$endelig_udtræden>46 & df$afbrudt_medlemsskab==1] <- 1
df$vl_1953_1[df$vl_1953_1==99] <- 0

df$vl_1953_2 <- 99
df$vl_1953_2[df$første_indtræden==47] <- 1 
df$vl_1953_2[df$endelig_udtræden==47] <- 1 
df$vl_1953_2[df$første_indtræden<47 & df$endelig_udtræden>47 & df$afbrudt_medlemsskab==1] <- 1
df$vl_1953_2[df$vl_1953_2==99] <- 0

df$vl_1957 <- 99
df$vl_1957[df$første_indtræden==48] <- 1 
df$vl_1957[df$endelig_udtræden==48] <- 1 
df$vl_1957[df$første_indtræden<48 & df$endelig_udtræden>48 & df$afbrudt_medlemsskab==1] <- 1
df$vl_1957[df$vl_1957==99] <- 0

df$vl_1960 <- 99
df$vl_1960[df$første_indtræden==49] <- 1
df$vl_1960[df$endelig_udtræden==49] <- 1
df$vl_1960[df$første_indtræden<49 & df$endelig_udtræden>49 & df$afbrudt_medlemsskab==1] <- 1
df$vl_1960[df$vl_1960==99] <- 0

df$vl_1964 <- 99
df$vl_1964[df$første_indtræden==50] <- 1 
df$vl_1964[df$endelig_udtræden==50] <- 1 
df$vl_1964[df$første_indtræden<50 & df$endelig_udtræden>50 & df$afbrudt_medlemsskab==1] <- 1
df$vl_1964[df$vl_1964==99] <- 0

df$vl_1966 <- 99
df$vl_1966[df$første_indtræden==51] <- 1
df$vl_1966[df$endelig_udtræden==51] <- 1
df$vl_1966[df$første_indtræden<51 & df$endelig_udtræden>51 & df$afbrudt_medlemsskab==1] <- 1
df$vl_1966[df$vl_1966==99] <- 0

df$vl_1968 <- 99
df$vl_1968[df$første_indtræden==52] <- 1 
df$vl_1968[df$endelig_udtræden==52] <- 1 
df$vl_1968[df$første_indtræden<52 & df$endelig_udtræden>52 & df$afbrudt_medlemsskab==1] <- 1
df$vl_1968[df$vl_1968==99] <- 0

df$vl_1971 <- 99
df$vl_1971[df$første_indtræden==53] <- 1 
df$vl_1971[df$endelig_udtræden==53] <- 1 
df$vl_1971[df$første_indtræden<53 & df$endelig_udtræden>53 & df$afbrudt_medlemsskab==1] <- 1
df$vl_1971[df$vl_1971==99] <- 0

df$vl_1973 <- 99
df$vl_1973[df$første_indtræden==54] <- 1 
df$vl_1973[df$endelig_udtræden==54] <- 1 
df$vl_1973[df$første_indtræden<54 & df$endelig_udtræden>54 & df$afbrudt_medlemsskab==1] <- 1
df$vl_1973[df$vl_1973==99] <- 0

df$vl_1975 <- 99
df$vl_1975[df$første_indtræden==55] <- 1
df$vl_1975[df$endelig_udtræden==55] <- 1
df$vl_1975[df$første_indtræden<55 & df$endelig_udtræden>55 & df$afbrudt_medlemsskab==1] <- 1
df$vl_1975[df$vl_1975==99] <- 0

df$vl_1977 <- 99
df$vl_1977[df$første_indtræden==56] <- 1 
df$vl_1977[df$endelig_udtræden==56] <- 1 
df$vl_1977[df$første_indtræden<56 & df$endelig_udtræden>56 & df$afbrudt_medlemsskab==1] <- 1
df$vl_1977[df$vl_1977==99] <- 0

df$vl_1979 <- 99
df$vl_1979[df$første_indtræden==57] <- 1 
df$vl_1979[df$endelig_udtræden==57] <- 1 
df$vl_1979[df$første_indtræden<57 & df$endelig_udtræden>57 & df$afbrudt_medlemsskab==1] <- 1
df$vl_1979[df$vl_1979==99] <- 0

df$vl_1981 <- 99
df$vl_1981[df$første_indtræden==58] <- 1 
df$vl_1981[df$endelig_udtræden==58] <- 1 
df$vl_1981[df$første_indtræden<58 & df$endelig_udtræden>58 & df$afbrudt_medlemsskab==1] <- 1
df$vl_1981[df$vl_1981==99] <- 0

df$vl_1984 <- 99
df$vl_1984[df$første_indtræden==59] <- 1 
df$vl_1984[df$endelig_udtræden==59] <- 1 
df$vl_1984[df$første_indtræden<59 & df$endelig_udtræden>59 & df$afbrudt_medlemsskab==1] <- 1
df$vl_1984[df$vl_1984==99] <- 0

df$vl_1987 <- 99
df$vl_1987[df$første_indtræden==60] <- 1 
df$vl_1987[df$endelig_udtræden==60] <- 1 
df$vl_1987[df$første_indtræden<60 & df$endelig_udtræden>60 & df$afbrudt_medlemsskab==1] <- 1
df$vl_1987[df$vl_1987==99] <- 0

df$vl_1988 <- 99
df$vl_1988[df$første_indtræden==61] <- 1 
df$vl_1988[df$endelig_udtræden==61] <- 1 
df$vl_1988[df$første_indtræden<61 & df$endelig_udtræden>61 & df$afbrudt_medlemsskab==1] <- 1
df$vl_1988[df$vl_1988==99] <- 0

df$vl_1990 <- 99
df$vl_1990[df$første_indtræden==62] <- 1 
df$vl_1990[df$endelig_udtræden==62] <- 1 
df$vl_1990[df$første_indtræden<62 & df$endelig_udtræden>62 & df$afbrudt_medlemsskab==1] <- 1
df$vl_1990[df$vl_1990==99] <- 0

df$vl_1994 <- 99
df$vl_1994[df$første_indtræden==63] <- 1 
df$vl_1994[df$endelig_udtræden==63] <- 1 
df$vl_1994[df$første_indtræden<63 & df$endelig_udtræden>63 & df$afbrudt_medlemsskab==1] <- 1
df$vl_1994[df$vl_1994==99] <- 0

df$vl_1998 <- 99
df$vl_1998[df$første_indtræden==64] <- 1
df$vl_1998[df$endelig_udtræden==64] <- 1
df$vl_1998[df$første_indtræden<64 & df$endelig_udtræden>64 & df$afbrudt_medlemsskab==1] <- 1
df$vl_1998[df$vl_1998==99] <- 0

df$vl_2001 <- 99
df$vl_2001[df$første_indtræden==65] <- 1 
df$vl_2001[df$endelig_udtræden==65] <- 1 
df$vl_2001[df$første_indtræden<65 & df$endelig_udtræden>65 & df$afbrudt_medlemsskab==1] <- 1
df$vl_2001[df$vl_2001==99] <- 0

df$vl_2005 <- 99
df$vl_2005[df$første_indtræden==66] <- 1 
df$vl_2005[df$endelig_udtræden==66] <- 1 
df$vl_2005[df$første_indtræden<66 & df$endelig_udtræden>66 & df$afbrudt_medlemsskab==1] <- 1
df$vl_2005[df$vl_2005==99] <- 0


```

Det viser sig dog, at 391 af folketingsmedlemmerne af den ene eller anden grund har haft pause i deres folketingsmedlemskab mellem deres første og sidste indvælgelse. Og data beskriver hverken start- eller sluttidspunkt for disse pauser. Vi kunne undlade at medtage de, der har oplevet afbrydelser i deres medlemskab for andre år, end det år de indtrådte første gang. Det er dog forventeligt, at de, der har afbrydelser i medlemskabet adskiller sig systematisk fra resten af medlemmerne på netop de variable, vi er interesserede i at undersøge. Fx at de under afbrydelsen har fået en uddannelse eller lignende.

Vi beriger derfor det eksisterende data. Dette gør vi ved at gennemgå indvalgshistorikken for hvert enkelt af de 391 medlemmer der har oplevet afbrydelser. 

Kilder: 

1. 1948-1950 - Victor Elberling Rigsdagens medlemmer gennem 100 år
2. 1950-2010: Folketingets årsbog

```{r manuel-kodning}
#Christine Edda Antorini
df$vl_2005[df$fulde_navn=="Christine Edda Antorini"] <- 1 
afbrudt$tjek[afbrudt$fulde_navn=="Christine Edda Antorini"] <- 1

#Da Simon Emil blev valgt ind første gang i 2005 og blot skiftede amtskreds i 2007, har der reelt ikke været afbrydelser i hans medlemskab
df$afbrudt_medlemsskab[df$fulde_navn=="Simon Emil Ammitzbøll"] <- 1 
afbrudt$tjek[afbrudt$fulde_navn=="Simon Emil Ammitzbøll"] <- 1

#Frank Aaen indvalgt i 1994 og igen i 2005.
df$vl_2005[df$fulde_navn=="Frank Aaen"] <- 1 
afbrudt$tjek[afbrudt$fulde_navn=="Frank Aaen"] <- 1

#Pause ml. 1994 og 1998. Ikke indvalgt igen efter 2001.
df$vl_1998[df$fulde_navn=="Else Marie Mortensen"] <- 1 
afbrudt$tjek[afbrudt$fulde_navn=="Else Marie Mortensen"] <- 1

#Pause ml. 1994 og 1998. Ikke indvalgt efter 2001.
df$vl_1998[df$fulde_navn=="Lise Hækkerup"] <- 1 
afbrudt$tjek[afbrudt$fulde_navn=="Lise Hækkerup"] <- 1

#Ikke indvalgt i 2001
df$vl_1994[df$fulde_navn=="Tom Behnke"] <- 1 
df$vl_1998[df$fulde_navn=="Tom Behnke"] <- 1 
df$vl_2005[df$fulde_navn=="Tom Behnke"] <- 1 
afbrudt$tjek[afbrudt$fulde_navn=="Tom Behnke"] <- 1

#Pernille Maria Frahm - indvalgt i 1990. og igen i 1998. Og derefter EP
df$vl_1998[df$fulde_navn=="Pernille Maria Frahm"] <- 1 
afbrudt$tjek[afbrudt$fulde_navn=="Pernille Maria Frahm"] <- 1

#Kirsten Madsen
df$vl_1990[df$fulde_navn=="Kirsten Madsen"] <- 1 
afbrudt$tjek[afbrudt$fulde_navn=="Kirsten Madsen"] <- 1

#Jørn Ole Jespersen - første indtræden i 1987. Sidste gang valgt i 2001. Ikke i FT fra 1988-1994.
df$vl_1994[df$fulde_navn=="Jørn Ole Jespersen"] <- 1 
df$vl_1998[df$fulde_navn=="Jørn Ole Jespersen"] <- 1 
df$vl_2001[df$fulde_navn=="Jørn Ole Jespersen"] <- 1 
afbrudt$tjek[afbrudt$fulde_navn=="Jørn Ole Jespersen"] <- 1

#Hanne Severinsen - ikke i Folketinget fra 1987-1988. Men fra 1988 til og med 2005
df$vl_1988[df$fulde_navn=="Hanne Severinsen"] <- 1 
df$vl_1990[df$fulde_navn=="Hanne Severinsen"] <- 1 
df$vl_1994[df$fulde_navn=="Hanne Severinsen"] <- 1 
df$vl_1998[df$fulde_navn=="Hanne Severinsen"] <- 1 
df$vl_2001[df$fulde_navn=="Hanne Severinsen"] <- 1 
df$vl_2005[df$fulde_navn=="Hanne Severinsen"] <- 1 
afbrudt$tjek[afbrudt$fulde_navn=="Hanne Severinsen"] <- 1

#Helge Mølsted Sander - første indtræden 1984 - ikke i FT ml. 1998 og 2005. Men i folketinget i 2005
df$vl_1987[df$fulde_navn=="Helge Mølsted Sander"] <- 1 
df$vl_1988[df$fulde_navn=="Helge Mølsted Sander"] <- 1 
df$vl_1990[df$fulde_navn=="Helge Mølsted Sander"] <- 1 
df$vl_1994[df$fulde_navn=="Helge Mølsted Sander"] <- 1 
df$vl_2005[df$fulde_navn=="Helge Mølsted Sander"] <- 1 
afbrudt$tjek[afbrudt$fulde_navn=="Helge Mølsted Sander"] <- 1

#Jens Peter Rønholt - første indtræden i 84 og sidste gang i 90. 
df$vl_1988[df$fulde_navn=="Jens Peter Rønholt"] <- 1 
afbrudt$tjek[afbrudt$fulde_navn=="Jens Peter Rønholt"] <- 1

#Flemming Kofod-Svendsen
df$vl_1987[df$fulde_navn=="Flemming Kofod-Svendsen"] <- 1 
df$vl_1988[df$fulde_navn=="Flemming Kofod-Svendsen"] <- 1 
df$vl_1990[df$fulde_navn=="Flemming Kofod-Svendsen"] <- 1 
afbrudt$tjek[afbrudt$fulde_navn=="Flemming Kofod-Svendsen"] <- 1

#Knud Erik Kirkegaard medlem fra 1984-1994. Og fra 1997 til 2001.
df$vl_1987[df$fulde_navn=="Knud Erik Kirkegaard"] <- 1 
df$vl_1988[df$fulde_navn=="Knud Erik Kirkegaard"] <- 1 
df$vl_1990[df$fulde_navn=="Knud Erik Kirkegaard"] <- 1 
df$vl_1998[df$fulde_navn=="Knud Erik Kirkegaard"] <- 1 
afbrudt$tjek[afbrudt$fulde_navn=="Knud Erik Kirkegaard"] <- 1

#Birte Rønn Johanne Sparrevohn Hornbech - første gang i 1984. Og sidder stadig i 2005. Pause mellem 87-90.
df$vl_1990[df$fulde_navn=="Birte Rønn Johanne Sparrevohn Hornbech"] <- 1 
df$vl_1994[df$fulde_navn=="Birte Rønn Johanne Sparrevohn Hornbech"] <- 1 
df$vl_1998[df$fulde_navn=="Birte Rønn Johanne Sparrevohn Hornbech"] <- 1 
df$vl_2001[df$fulde_navn=="Birte Rønn Johanne Sparrevohn Hornbech"] <- 1 
afbrudt$tjek[afbrudt$fulde_navn=="Birte Rønn Johanne Sparrevohn Hornbech"] <- 1

#Britta Schall Holberg - første gang i 1984. Og sidder stadig i 2005. Pause mellem 1988-2005.
df$vl_1987[df$fulde_navn=="Britta Schall Holberg"] <- 1 
afbrudt$tjek[afbrudt$fulde_navn=="Britta Schall Holberg"] <- 1

#Connie Hedegaard
df$vl_1987[df$fulde_navn=="Connie Hedegaard"] <- 1 
df$vl_1988[df$fulde_navn=="Connie Hedegaard"] <- 1 
afbrudt$tjek[afbrudt$fulde_navn=="Connie Hedegaard"] <- 1

#Ole Vagn Christensen
df$vl_1990[df$fulde_navn=="Ole Vagn Christensen"] <- 1 
df$vl_1994[df$fulde_navn=="Ole Vagn Christensen"] <- 1 
df$vl_1998[df$fulde_navn=="Ole Vagn Christensen"] <- 1 
df$vl_2001[df$fulde_navn=="Ole Vagn Christensen"] <- 1 
afbrudt$tjek[afbrudt$fulde_navn=="Ole Vagn Christensen"] <- 1

#Hanne Andersen - pause ml. 87-88
df$vl_1988[df$fulde_navn=="Hanne Andersen"] <- 1 
df$vl_1990[df$fulde_navn=="Hanne Andersen"] <- 1 
df$vl_1994[df$fulde_navn=="Hanne Andersen"] <- 1 
df$vl_1998[df$fulde_navn=="Hanne Andersen"] <- 1 
afbrudt$tjek[afbrudt$fulde_navn=="Hanne Andersen"] <- 1

#Keld Albrechtsen fra 1984 til og med 2001. Pause ml. 1987 og 1994.
df$vl_1994[df$fulde_navn=="Keld Albrechtsen"] <- 1 
df$vl_1998[df$fulde_navn=="Keld Albrechtsen"] <- 1
afbrudt$tjek[afbrudt$fulde_navn=="Keld Albrechtsen"] <- 1

#Ole Løvig Simonsen - fra 1981- og med 1998
df$vl_1984[df$fulde_navn=="Ole Løvig Simonsen"] <- 1 
df$vl_1990[df$fulde_navn=="Ole Løvig Simonsen"] <- 1
df$vl_1994[df$fulde_navn=="Ole Løvig Simonsen"] <- 1
afbrudt$tjek[afbrudt$fulde_navn=="Ole Løvig Simonsen"] <- 1

#Tove Elisabeth Szymansky Niemann 1981- og med 1988
df$vl_1984[df$fulde_navn=="Tove Elisabeth Szymansky Niemann"] <- 1
afbrudt$tjek[afbrudt$fulde_navn=="Tove Elisabeth Szymansky Niemann"] <- 1

#Holger Kirkholm Nielsen - fra 1981- og med 2005. Ikke valgt i 1984.
df$vl_1987[df$fulde_navn=="Holger Kirkholm Nielsen"] <- 1
df$vl_1988[df$fulde_navn=="Holger Kirkholm Nielsen"] <- 1
df$vl_1990[df$fulde_navn=="Holger Kirkholm Nielsen"] <- 1
df$vl_1994[df$fulde_navn=="Holger Kirkholm Nielsen"] <- 1
df$vl_1998[df$fulde_navn=="Holger Kirkholm Nielsen"] <- 1
df$vl_2001[df$fulde_navn=="Holger Kirkholm Nielsen"] <- 1
afbrudt$tjek[afbrudt$fulde_navn=="Holger Kirkholm Nielsen"] <- 1

#Sonja Alice Dahl Mikkelsen - fra 1981 til og med 1998. Ikke valgt i 1984 og ikke valgt i 1988. 
df$vl_1987[df$fulde_navn=="Sonja Alice Dahl Mikkelsen"] <- 1
df$vl_1990[df$fulde_navn=="Sonja Alice Dahl Mikkelsen"] <- 1
df$vl_1994[df$fulde_navn=="Sonja Alice Dahl Mikkelsen"] <- 1
df$vl_1998[df$fulde_navn=="Sonja Alice Dahl Mikkelsen"] <- 1
afbrudt$tjek[afbrudt$fulde_navn=="Sonja Alice Dahl Mikkelsen"] <- 1

#Steen Steensgaard Gade - fra 1981- til og med 2005. Pause fra 1999 til 2005. Eneste år uden medlem er derfor 2001
df$vl_1984[df$fulde_navn=="Steen Steensgaard Gade"] <- 1
df$vl_1987[df$fulde_navn=="Steen Steensgaard Gade"] <- 1
df$vl_1988[df$fulde_navn=="Steen Steensgaard Gade"] <- 1
df$vl_1990[df$fulde_navn=="Steen Steensgaard Gade"] <- 1
df$vl_1994[df$fulde_navn=="Steen Steensgaard Gade"] <- 1
df$vl_1998[df$fulde_navn=="Steen Steensgaard Gade"] <- 1
afbrudt$tjek[afbrudt$fulde_navn=="Steen Steensgaard Gade"] <- 1

#Poul Emmert Andersen fra 1981 til og med 87
afbrudt$tjek[afbrudt$fulde_navn=="Poul Emmert Andersen"] <- 1

#Knud Lind fra 1979-1988. Ikke Valgt i 1987.
df$vl_1981[df$fulde_navn=="Knud Lind"] <- 1
df$vl_1984[df$fulde_navn=="Knud Lind"] <- 1
afbrudt$tjek[afbrudt$fulde_navn=="Knud Lind"] <- 1

#Hans Jørgen Jensen - ikke valgt ind i 1984. Men ind igen i 1987 og til og med 1994.
df$vl_1979[df$fulde_navn=="Hans Jørgen Jensen"] <- 1
df$vl_1981[df$fulde_navn=="Hans Jørgen Jensen"] <- 1
df$vl_1987[df$fulde_navn=="Hans Jørgen Jensen"] <- 1
df$vl_1988[df$fulde_navn=="Hans Jørgen Jensen"] <- 1
df$vl_1990[df$fulde_navn=="Hans Jørgen Jensen"] <- 1
df$vl_1994[df$fulde_navn=="Hans Jørgen Jensen"] <- 1
afbrudt$tjek[afbrudt$fulde_navn=="Hans Jørgen Jensen"] <- 1

#Hans Hækkerup. I folketinget fra 1979 til og med 1998. Ikke valgt i 1981. Men tilbage i 1984 til og med 1998.
df$vl_1984[df$fulde_navn=="Hans Hækkerup"] <- 1
df$vl_1987[df$fulde_navn=="Hans Hækkerup"] <- 1
df$vl_1988[df$fulde_navn=="Hans Hækkerup"] <- 1
df$vl_1990[df$fulde_navn=="Hans Hækkerup"] <- 1
df$vl_1994[df$fulde_navn=="Hans Hækkerup"] <- 1
afbrudt$tjek[afbrudt$fulde_navn=="Hans Hækkerup"] <- 1

#Anne Grete Holmsgaard - første gang valgt i 1979 til og med 2005. Ikke valgt i 1987 og har her pause ind til indvælgelse igen i 2001.
df$vl_1981[df$fulde_navn=="Anne Grete Holmsgaard"] <- 1
df$vl_1984[df$fulde_navn=="Anne Grete Holmsgaard"] <- 1
df$vl_2001[df$fulde_navn=="Anne Grete Holmsgaard"] <- 1
afbrudt$tjek[afbrudt$fulde_navn=="Anne Grete Holmsgaard"] <- 1

#Jytte Hilden - 1979 til og med 1994. Ikke valgt i 1981. Fra 1984 til og med 1994 er Jytte tilbage
df$vl_1984[df$fulde_navn=="Jytte Hilden"] <- 1
df$vl_1987[df$fulde_navn=="Jytte Hilden"] <- 1
df$vl_1988[df$fulde_navn=="Jytte Hilden"] <- 1
df$vl_1990[df$fulde_navn=="Jytte Hilden"] <- 1
afbrudt$tjek[afbrudt$fulde_navn=="Jytte Hilden"] <- 1

#Ole Weirup Bernt Henriksen - fra 79-88
df$vl_1981[df$fulde_navn=="Ole Weirup Bernt Henriksen"] <- 1
df$vl_1984[df$fulde_navn=="Ole Weirup Bernt Henriksen"] <- 1
afbrudt$tjek[afbrudt$fulde_navn=="Ole Weirup Bernt Henriksen"] <- 1

#Søren Preben Hansen - fra 79-98. Info: 23. okt. 1979-9. jan. 1984 og fra 5. feb. 1985-20.nov. 2001.
df$vl_1981[df$fulde_navn=="Søren Preben Hansen"] <- 1
df$vl_1987[df$fulde_navn=="Søren Preben Hansen"] <- 1
df$vl_1988[df$fulde_navn=="Søren Preben Hansen"] <- 1
df$vl_1990[df$fulde_navn=="Søren Preben Hansen"] <- 1
df$vl_1994[df$fulde_navn=="Søren Preben Hansen"] <- 1
afbrudt$tjek[afbrudt$fulde_navn=="Søren Preben Hansen"] <- 1

#Bjørn Erik Elmquist - fra 1979-1994.
df$vl_1981[df$fulde_navn=="Bjørn Erik Elmquist"] <- 1
df$vl_1984[df$fulde_navn=="Bjørn Erik Elmquist"] <- 1
df$vl_1987[df$fulde_navn=="Bjørn Erik Elmquist"] <- 1
df$vl_1988[df$fulde_navn=="Bjørn Erik Elmquist"] <- 1
df$vl_1994[df$fulde_navn=="Bjørn Erik Elmquist"] <- 1
afbrudt$tjek[afbrudt$fulde_navn=="Bjørn Erik Elmquist"] <- 1

#Henning Baunbæk Dyremose. OBS: Ud fra Wikipedia ser det ud til, at han ikke har haft afbrydelser. 
df$vl_1981[df$fulde_navn=="Henning Baunbæk Dyremose"] <- 1
df$vl_1984[df$fulde_navn=="Henning Baunbæk Dyremose"] <- 1
df$vl_1987[df$fulde_navn=="Henning Baunbæk Dyremose"] <- 1
df$vl_1988[df$fulde_navn=="Henning Baunbæk Dyremose"] <- 1
afbrudt$tjek[afbrudt$fulde_navn=="Henning Baunbæk Dyremose"] <- 1

#Margrete Auken fra 1979-2001.
df$vl_1981[df$fulde_navn=="Margrete Auken"] <- 1
df$vl_1984[df$fulde_navn=="Margrete Auken"] <- 1
df$vl_1987[df$fulde_navn=="Margrete Auken"] <- 1
df$vl_1988[df$fulde_navn=="Margrete Auken"] <- 1
df$vl_1994[df$fulde_navn=="Margrete Auken"] <- 1
df$vl_1998[df$fulde_navn=="Margrete Auken"] <- 1
afbrudt$tjek[afbrudt$fulde_navn=="Margrete Auken"] <- 1

#Henrik Toft -  1984 - Ringkøbing
df$vl_1979[df$fulde_navn=="Henrik Toft"] <- 1
df$vl_1981[df$fulde_navn=="Henrik Toft"] <- 1
afbrudt$tjek[afbrudt$fulde_navn=="Henrik Toft"] <- 1

#Jens Peter Jacobsen Lerke - 
df$vl_1981[df$fulde_navn=="Jens Peter Jacobsen Lerke"] <- 1
afbrudt$tjek[afbrudt$fulde_navn=="Jens Peter Jacobsen Lerke"] <- 1


#Karl Jakob Nielsen - indvalgt i 1977 og har sidste år i 1981
afbrudt$tjek[afbrudt$fulde_navn=="Karl Jakob Nielsen"] <- 1

#Hans Jørgen Holm - indvalgt i 1977 og har sidste år i 1981
afbrudt$tjek[afbrudt$fulde_navn=="Hans Jørgen Holm"] <- 1

#Ole Henriksen -
df$vl_1981[df$fulde_navn=="Ole Henriksen"] <- 1
df$vl_1984[df$fulde_navn=="Ole Henriksen"] <- 1
df$vl_1987[df$fulde_navn=="Ole Henriksen"] <- 1
afbrudt$tjek[afbrudt$fulde_navn=="Ole Henriksen"] <- 1

#Yvonne Herløv Andersen -        
df$vl_1981[df$fulde_navn=="Yvonne Herløv Andersenr"] <- 1
df$vl_1987[df$fulde_navn=="Yvonne Herløv Andersenr"] <- 1
df$vl_1988[df$fulde_navn=="Yvonne Herløv Andersenr"] <- 1
df$vl_1990[df$fulde_navn=="Yvonne Herløv Andersenr"] <- 1
df$vl_1994[df$fulde_navn=="Yvonne Herløv Andersenr"] <- 1
df$vl_1998[df$fulde_navn=="Yvonne Herløv Andersenr"] <- 1
afbrudt$tjek[afbrudt$fulde_navn=="Yvonne Herløv Andersen"] <- 1

#Aase Olesen - 
df$vl_1979[df$fulde_navn=="Aase Olesen"] <- 1
df$vl_1981[df$fulde_navn=="Aase Olesen"] <- 1
df$vl_1984[df$fulde_navn=="Aase Olesen"] <- 1
df$vl_1987[df$fulde_navn=="Aase Olesen"] <- 1
df$vl_1988[df$fulde_navn=="Aase Olesen"] <- 1
df$vl_1994[df$fulde_navn=="Aase Olesen"] <- 1
afbrudt$tjek[afbrudt$fulde_navn=="Aase Olesen"] <- 1

#Tove Nielsen -
afbrudt$tjek[afbrudt$fulde_navn=="Tove Nielsen"] <- 1

#Poul Hjalmar Møller
afbrudt$tjek[afbrudt$fulde_navn=="Poul Hjalmar Møller"] <- 1

#Elsebeth Kock-Petersen 
df$vl_1984[df$fulde_navn=="Elsebeth Kock-Petersen"] <- 1
df$vl_1987[df$fulde_navn=="Elsebeth Kock-Petersen"] <- 1
afbrudt$tjek[afbrudt$fulde_navn=="Elsebeth Kock-Petersen"] <- 1

#Bertel Geismar Haarder
df$vl_1977[df$fulde_navn=="Bertel Geismar Haarder"] <- 1
df$vl_1979[df$fulde_navn=="Bertel Geismar Haarder"] <- 1
df$vl_1981[df$fulde_navn=="Bertel Geismar Haarder"] <- 1
df$vl_1984[df$fulde_navn=="Bertel Geismar Haarder"] <- 1
df$vl_1987[df$fulde_navn=="Bertel Geismar Haarder"] <- 1
df$vl_1988[df$fulde_navn=="Bertel Geismar Haarder"] <- 1
df$vl_1990[df$fulde_navn=="Bertel Geismar Haarder"] <- 1
df$vl_1994[df$fulde_navn=="Bertel Geismar Haarder"] <- 1
df$vl_1998[df$fulde_navn=="Bertel Geismar Haarder"] <- 1
df$vl_2005[df$fulde_navn=="Bertel Geismar Haarder"] <- 1
afbrudt$tjek[afbrudt$fulde_navn=="Bertel Geismar Haarder"] <- 1

#Arne Melchior -        
df$vl_1977[df$fulde_navn=="Arne Melchior"] <- 1
df$vl_1979[df$fulde_navn=="Arne Melchior"] <- 1
df$vl_1981[df$fulde_navn=="Arne Melchior"] <- 1
df$vl_1984[df$fulde_navn=="Arne Melchior"] <- 1
df$vl_1987[df$fulde_navn=="Arne Melchior"] <- 1
df$vl_1988[df$fulde_navn=="Arne Melchior"] <- 1
df$vl_1990[df$fulde_navn=="Arne Melchior"] <- 1
df$vl_1994[df$fulde_navn=="Arne Melchior"] <- 1
afbrudt$tjek[afbrudt$fulde_navn=="Arne Melchior"] <- 1

#Ingolf Jørgen Knudsen - 
df$afbrudt_medlemsskab[df$fulde_navn=="Ingolf Jørgen Knudsen"] <- 1 
afbrudt$tjek[afbrudt$fulde_navn=="Ingolf Jørgen Knudsen"] <- 1

#Ove Jensen -
df$vl_1975[df$fulde_navn=="Ove Jensen"] <- 1
df$vl_1977[df$fulde_navn=="Ove Jensen"] <- 1
df$vl_1979[df$fulde_navn=="Ove Jensen"] <- 1
df$vl_1981[df$fulde_navn=="Ove Jensen"] <- 1
afbrudt$tjek[afbrudt$fulde_navn=="Ove Jensen"] <- 1

#Kirsten Jacobsen -
df$vl_1975[df$fulde_navn=="Kirsten Jacobsen"] <- 1
df$vl_1977[df$fulde_navn=="Kirsten Jacobsen"] <- 1
df$vl_1979[df$fulde_navn=="Kirsten Jacobsen"] <- 1
df$vl_1988[df$fulde_navn=="Kirsten Jacobsen"] <- 1
df$vl_1990[df$fulde_navn=="Kirsten Jacobsen"] <- 1
df$vl_1994[df$fulde_navn=="Kirsten Jacobsen"] <- 1
afbrudt$tjek[afbrudt$fulde_navn=="Kirsten Jacobsen"] <- 1

#Mogens Glistrup - 
df$vl_1975[df$fulde_navn=="Mogens Glistrup"] <- 1
df$vl_1977[df$fulde_navn=="Mogens Glistrup"] <- 1
df$vl_1979[df$fulde_navn=="Mogens Glistrup"] <- 1
df$vl_1981[df$fulde_navn=="Mogens Glistrup"] <- 1
df$vl_1987[df$fulde_navn=="Mogens Glistrup"] <- 1
afbrudt$tjek[afbrudt$fulde_navn=="Mogens Glistrup"] <- 1

#Lone Dybkjær - indvalgt i 1973 og sidder der stadig i 2005
df$vl_1975[df$fulde_navn=="Lone Dybkjær"] <- 1
df$vl_1979[df$fulde_navn=="Lone Dybkjær"] <- 1
df$vl_1981[df$fulde_navn=="Lone Dybkjær"] <- 1
df$vl_1984[df$fulde_navn=="Lone Dybkjær"] <- 1
df$vl_1987[df$fulde_navn=="Lone Dybkjær"] <- 1
df$vl_1988[df$fulde_navn=="Lone Dybkjær"] <- 1
df$vl_1990[df$fulde_navn=="Lone Dybkjær"] <- 1
afbrudt$tjek[afbrudt$fulde_navn=="Lone Dybkjær"] <- 1

#Ib Christensen - 
df$vl_1977[df$fulde_navn=="Ib Christensen"] <- 1
afbrudt$tjek[afbrudt$fulde_navn=="Ib Christensen"] <- 1

#Povl Møllerhøj Brøndsted -
df$vl_1975[df$fulde_navn=="Povl Møllerhøj Brøndsted"] <- 1
df$vl_1979[df$fulde_navn=="Povl Møllerhøj Brøndsted"] <- 1
df$vl_1981[df$fulde_navn=="Povl Møllerhøj Brøndsted"] <- 1
df$vl_1984[df$fulde_navn=="Povl Møllerhøj Brøndsted"] <- 1
df$vl_1987[df$fulde_navn=="Povl Møllerhøj Brøndsted"] <- 1
afbrudt$tjek[afbrudt$fulde_navn=="Povl Møllerhøj Brøndsted"] <- 1

#Peter Brixtofte- 
df$vl_1975[df$fulde_navn=="Peter Brixtofte"] <- 1
df$vl_1979[df$fulde_navn=="Peter Brixtofte"] <- 1
df$vl_1990[df$fulde_navn=="Peter Brixtofte"] <- 1
df$vl_1994[df$fulde_navn=="Peter Brixtofte"] <- 1
df$vl_1998[df$fulde_navn=="Peter Brixtofte"] <- 1
afbrudt$tjek[afbrudt$fulde_navn=="Peter Brixtofte"] <- 1

#Birte Weiss -
df$vl_1975[df$fulde_navn=="Birte Weiss"] <- 1
df$vl_1977[df$fulde_navn=="Birte Weiss"] <- 1
df$vl_1979[df$fulde_navn=="Birte Weiss"] <- 1
df$vl_1981[df$fulde_navn=="Birte Weiss"] <- 1
df$vl_1987[df$fulde_navn=="Birte Weiss"] <- 1
df$vl_1988[df$fulde_navn=="Birte Weiss"] <- 1
df$vl_1990[df$fulde_navn=="Birte Weiss"] <- 1
df$vl_1994[df$fulde_navn=="Birte Weiss"] <- 1
afbrudt$tjek[afbrudt$fulde_navn=="Birte Weiss"] <- 1

#Ruth Olsen - Sønderjylland / København
df$vl_1971[df$fulde_navn=="Ruth Olsen"] <- 1
afbrudt$tjek[afbrudt$fulde_navn=="Ruth Olsen"] <- 1

#Poul Nielson - 
df$vl_1977[df$fulde_navn=="Poul Nielson"] <- 1
df$vl_1979[df$fulde_navn=="Poul Nielson"] <- 1
df$vl_1981[df$fulde_navn=="Poul Nielson"] <- 1
df$vl_1987[df$fulde_navn=="Poul Nielson"] <- 1
df$vl_1988[df$fulde_navn=="Poul Nielson"] <- 1
df$vl_1990[df$fulde_navn=="Poul Nielson"] <- 1
df$vl_1994[df$fulde_navn=="Poul Nielson"] <- 1
afbrudt$tjek[afbrudt$fulde_navn=="Poul Nielson"] <- 1

#Preben Steen Nielsen 
afbrudt$tjek[afbrudt$fulde_navn=="Preben Steen Nielsen"] <- 1

#Oluf von Lowzow - 
df$vl_1975[df$fulde_navn=="Oluf von Lowzow"] <- 1
afbrudt$tjek[afbrudt$fulde_navn=="Oluf von Lowzow"] <- 1

#Helge Lennart Larson - 
df$vl_1975[df$fulde_navn=="Helge Lennart Larson"] <- 1
afbrudt$tjek[afbrudt$fulde_navn=="Helge Lennart Larson"] <- 1

#Tove Lindbo Kirsten Larsen - 
df$vl_1977[df$fulde_navn=="Tove Lindbo Kirsten Larsen"] <- 1
df$vl_1979[df$fulde_navn=="Tove Lindbo Kirsten Larsen"] <- 1
df$vl_1981[df$fulde_navn=="Tove Lindbo Kirsten Larsen"] <- 1
df$vl_1984[df$fulde_navn=="Tove Lindbo Kirsten Larsen"] <- 1
df$vl_1988[df$fulde_navn=="Tove Lindbo Kirsten Larsen"] <- 1
df$vl_1990[df$fulde_navn=="Tove Lindbo Kirsten Larsen"] <- 1
afbrudt$tjek[afbrudt$fulde_navn=="Tove Lindbo Kirsten Larsen"] <- 1

#Ole Vig Jensen - 
df$vl_1979[df$fulde_navn=="Ole Vig Jensen"] <- 1
df$vl_1981[df$fulde_navn=="Ole Vig Jensen"] <- 1
df$vl_1984[df$fulde_navn=="Ole Vig Jensen"] <- 1
df$vl_1987[df$fulde_navn=="Ole Vig Jensen"] <- 1
df$vl_1988[df$fulde_navn=="Ole Vig Jensen"] <- 1
df$vl_1990[df$fulde_navn=="Ole Vig Jensen"] <- 1
afbrudt$tjek[afbrudt$fulde_navn=="Ole Vig Jensen"] <- 1

#Karl Lauritsen Hjortnæs - 
df$vl_1975[df$fulde_navn=="Karl Lauritsen Hjortnæs"] <- 1
df$vl_1977[df$fulde_navn=="Karl Lauritsen Hjortnæs"] <- 1
df$vl_1979[df$fulde_navn=="Karl Lauritsen Hjortnæs"] <- 1
df$vl_1981[df$fulde_navn=="Karl Lauritsen Hjortnæs"] <- 1
df$vl_1984[df$fulde_navn=="Karl Lauritsen Hjortnæs"] <- 1
df$vl_1988[df$fulde_navn=="Karl Lauritsen Hjortnæs"] <- 1
afbrudt$tjek[afbrudt$fulde_navn=="Karl Lauritsen Hjortnæs"] <- 1

#Eva Wilhelmsson Gredal
df$afbrudt_medlemsskab[df$fulde_navn=="Eva Wilhelmsson Gredal"] <- 1 
afbrudt$tjek[afbrudt$fulde_navn=="Eva Wilhelmsson Gredal"] <- 1

#Aage Frandsen
df$vl_1973[df$fulde_navn=="Aage Frandsen"] <- 1
df$vl_1987[df$fulde_navn=="Aage Frandsen"] <- 1
df$vl_1988[df$fulde_navn=="Aage Frandsen"] <- 1
df$vl_1994[df$fulde_navn=="Aage Frandsen"] <- 1
df$vl_1998[df$fulde_navn=="Aage Frandsen"] <- 1
afbrudt$tjek[afbrudt$fulde_navn=="Aage Frandsen"] <- 1

#Hans Ejlert Erenbjerg - 
df$vl_1977[df$fulde_navn=="Hans Ejlert Erenbjerg"] <- 1
df$vl_1979[df$fulde_navn=="Hans Ejlert Erenbjerg"] <- 1
df$vl_1981[df$fulde_navn=="Hans Ejlert Erenbjerg"] <- 1
df$vl_1984[df$fulde_navn=="Hans Ejlert Erenbjerg"] <- 1
df$vl_1987[df$fulde_navn=="Hans Ejlert Erenbjerg"] <- 1
df$vl_1988[df$fulde_navn=="Hans Ejlert Erenbjerg"] <- 1
afbrudt$tjek[afbrudt$fulde_navn=="Hans Ejlert Erenbjerg"] <- 1

#Helle Degn -
df$vl_1973[df$fulde_navn=="Helle Degn"] <- 1
df$vl_1977[df$fulde_navn=="Helle Degn"] <- 1
df$vl_1979[df$fulde_navn=="Helle Degn"] <- 1
df$vl_1981[df$fulde_navn=="Helle Degn"] <- 1
df$vl_1984[df$fulde_navn=="Helle Degn"] <- 1
df$vl_1987[df$fulde_navn=="Helle Degn"] <- 1
df$vl_1988[df$fulde_navn=="Helle Degn"] <- 1
df$vl_1990[df$fulde_navn=="Helle Degn"] <- 1
df$vl_1994[df$fulde_navn=="Helle Degn"] <- 1
afbrudt$tjek[afbrudt$fulde_navn=="Helle Degn"] <- 1

#Henning Koefoed Andersen -
df$vl_1979[df$fulde_navn=="Henning Koefoed Andersen"] <- 1
df$vl_1981[df$fulde_navn=="Henning Koefoed Andersen"] <- 1
df$vl_1984[df$fulde_navn=="Henning Koefoed Andersen"] <- 1
df$vl_1987[df$fulde_navn=="Henning Koefoed Andersen"] <- 1
df$vl_1988[df$fulde_navn=="Henning Koefoed Andersen"] <- 1
afbrudt$tjek[afbrudt$fulde_navn=="Henning Koefoed Andersen"] <- 1

#Arne Stinus - 
df$vl_1971[df$fulde_navn=="Arne Stinus"] <- 1
df$vl_1973[df$fulde_navn=="Arne Stinus"] <- 1
df$vl_1975[df$fulde_navn=="Arne Stinus"] <- 1
df$vl_1979[df$fulde_navn=="Arne Stinus"] <- 1
afbrudt$tjek[afbrudt$fulde_navn=="Arne Stinus"] <- 1

#Palle Julius Skipper Simonsen - 
df$vl_1971[df$fulde_navn=="Palle Julius Skipper Simonsen"] <- 1
df$vl_1973[df$fulde_navn=="Palle Julius Skipper Simonsen"] <- 1
df$vl_1977[df$fulde_navn=="Palle Julius Skipper Simonsen"] <- 1
df$vl_1979[df$fulde_navn=="Palle Julius Skipper Simonsen"] <- 1
df$vl_1981[df$fulde_navn=="Palle Julius Skipper Simonsen"] <- 1
df$vl_1984[df$fulde_navn=="Palle Julius Skipper Simonsen"] <- 1
df$vl_1987[df$fulde_navn=="Palle Julius Skipper Simonsen"] <- 1
afbrudt$tjek[afbrudt$fulde_navn=="Palle Julius Skipper Simonsen"] <- 1

#Niels Anker Kofoed - 
df$vl_1971[df$fulde_navn=="Niels Anker Kofoed"] <- 1
df$vl_1975[df$fulde_navn=="Niels Anker Kofoed"] <- 1
df$vl_1977[df$fulde_navn=="Niels Anker Kofoed"] <- 1
df$vl_1979[df$fulde_navn=="Niels Anker Kofoed"] <- 1
df$vl_1981[df$fulde_navn=="Niels Anker Kofoed"] <- 1
df$vl_1984[df$fulde_navn=="Niels Anker Kofoed"] <- 1
df$vl_1987[df$fulde_navn=="Niels Anker Kofoed"] <- 1
df$vl_1988[df$fulde_navn=="Niels Anker Kofoed"] <- 1
df$vl_1990[df$fulde_navn=="Niels Anker Kofoed"] <- 1
afbrudt$tjek[afbrudt$fulde_navn=="Niels Anker Kofoed"] <- 1

#Hanne Reintoft - 
df$vl_1968[df$fulde_navn=="Hanne Reintoft"] <- 1
df$vl_1973[df$fulde_navn=="Hanne Reintoft"] <- 1
afbrudt$tjek[afbrudt$fulde_navn=="Hanne Reintoft"] <- 1

#Niels Lolk Helveg Petersen - 
df$vl_1968[df$fulde_navn=="Niels Lolk Helveg Petersen"] <- 1
df$vl_1971[df$fulde_navn=="Niels Lolk Helveg Petersen"] <- 1
df$vl_1973[df$fulde_navn=="Niels Lolk Helveg Petersen"] <- 1
df$vl_1977[df$fulde_navn=="Niels Lolk Helveg Petersen"] <- 1
df$vl_1994[df$fulde_navn=="Niels Lolk Helveg Petersen"] <- 1
df$vl_1998[df$fulde_navn=="Niels Lolk Helveg Petersen"] <- 1
df$vl_2001[df$fulde_navn=="Niels Lolk Helveg Petersen"] <- 1
afbrudt$tjek[afbrudt$fulde_navn=="Niels Lolk Helveg Petersen"] <- 1

#Kjeld Støttrup Olesen -  Københavns Amtskreds
df$vl_1968[df$fulde_navn=="Kjeld Støttrup Olesen"] <- 1
df$vl_1973[df$fulde_navn=="Kjeld Støttrup Olesen"] <- 1
df$vl_1971[df$fulde_navn=="Kjeld Støttrup Olesen"] <- 1
df$vl_1975[df$fulde_navn=="Kjeld Støttrup Olesen"] <- 1
df$vl_1977[df$fulde_navn=="Kjeld Støttrup Olesen"] <- 1
df$vl_1979[df$fulde_navn=="Kjeld Støttrup Olesen"] <- 1
df$vl_1981[df$fulde_navn=="Kjeld Støttrup Olesen"] <- 1
afbrudt$tjek[afbrudt$fulde_navn=="Kjeld Støttrup Olesen"] <- 1

#Lis Møller - Søndre Storkreds
df$vl_1968[df$fulde_navn=="Lis Møller"] <- 1
df$vl_1971[df$fulde_navn=="Lis Møller"] <- 1
afbrudt$tjek[afbrudt$fulde_navn=="Lis Møller"] <- 1

#Jens Bilgrav-Nielsen - Skanderborg
df$vl_1968[df$fulde_navn=="Jens Bilgrav-Nielsen"] <- 1
df$vl_1971[df$fulde_navn=="Jens Bilgrav-Nielsen"] <- 1
df$vl_1973[df$fulde_navn=="Jens Bilgrav-Nielsen"] <- 1
df$vl_1975[df$fulde_navn=="Jens Bilgrav-Nielsen"] <- 1
df$vl_1979[df$fulde_navn=="Jens Bilgrav-Nielsen"] <- 1
df$vl_1981[df$fulde_navn=="Jens Bilgrav-Nielsen"] <- 1
df$vl_1984[df$fulde_navn=="Jens Bilgrav-Nielsen"] <- 1
df$vl_1987[df$fulde_navn=="Jens Bilgrav-Nielsen"] <- 1
afbrudt$tjek[afbrudt$fulde_navn=="Jens Bilgrav-Nielsen"] <- 1

#Per Bendix - Randers
df$vl_1971[df$fulde_navn=="Per Bendix"] <- 1
afbrudt$tjek[afbrudt$fulde_navn=="Per Bendix"] <- 1

#Normann Andersen - Vejle Amtskreds/Ringkøbing
df$vl_1971[df$fulde_navn=="Normann Andersen"] <- 1
df$vl_1973[df$fulde_navn=="Normann Andersen"] <- 1
df$vl_1975[df$fulde_navn=="Normann Andersen"] <- 1
df$vl_1977[df$fulde_navn=="Normann Andersen"] <- 1
df$vl_1979[df$fulde_navn=="Normann Andersen"] <- 1
afbrudt$tjek[afbrudt$fulde_navn=="Normann Andersen"] <- 1

#Knud Charles Elvig Østergaard - Thisted
df$vl_1966[df$fulde_navn=="Knud Charles Elvig Østergaard"] <- 1
df$vl_1968[df$fulde_navn=="Knud Charles Elvig Østergaard"] <- 1
df$vl_1971[df$fulde_navn=="Knud Charles Elvig Østergaard"] <- 1
df$vl_1981[df$fulde_navn=="Knud Charles Elvig Østergaard"] <- 1
df$vl_1984[df$fulde_navn=="Knud Charles Elvig Østergaard"] <- 1
df$vl_1987[df$fulde_navn=="Knud Charles Elvig Østergaard"] <- 1
afbrudt$tjek[afbrudt$fulde_navn=="Knud Charles Elvig Østergaard"] <- 1

#Erik Sigsgaard - Østre
df$vl_1966[df$fulde_navn=="Erik Sigsgaard"] <- 1
df$vl_1968[df$fulde_navn=="Erik Sigsgaard"] <- 1
afbrudt$tjek[afbrudt$fulde_navn=="Erik Sigsgaard"] <- 1

#Erling Heymann Olsen - København
df$vl_1971[df$fulde_navn=="Erling Heymann Olsen"] <- 1
df$vl_1975[df$fulde_navn=="Erling Heymann Olsen"] <- 1
df$vl_1977[df$fulde_navn=="Erling Heymann Olsen"] <- 1
df$vl_1979[df$fulde_navn=="Erling Heymann Olsen"] <- 1
df$vl_1981[df$fulde_navn=="Erling Heymann Olsen"] <- 1
df$vl_1984[df$fulde_navn=="Erling Heymann Olsen"] <- 1
df$vl_1987[df$fulde_navn=="Erling Heymann Olsen"] <- 1
df$vl_1988[df$fulde_navn=="Erling Heymann Olsen"] <- 1
df$vl_1990[df$fulde_navn=="Erling Heymann Olsen"] <- 1
afbrudt$tjek[afbrudt$fulde_navn=="Erling Heymann Olsen"] <- 1

#Bertha Frederikke Nathalie Lind - Frederiksborg
df$vl_1968[df$fulde_navn=="Bertha Frederikke Nathalie Lind"] <- 1
df$vl_1971[df$fulde_navn=="Bertha Frederikke Nathalie Lind"] <- 1
df$vl_1973[df$fulde_navn=="Bertha Frederikke Nathalie Lind"] <- 1
df$vl_1975[df$fulde_navn=="Bertha Frederikke Nathalie Lind"] <- 1
df$vl_1977[df$fulde_navn=="Bertha Frederikke Nathalie Lind"] <- 1
afbrudt$tjek[afbrudt$fulde_navn=="Bertha Frederikke Nathalie Lind"] <- 1

#Jens Peter Jensen - Sorø Amtskreds
df$vl_1966[df$fulde_navn=="Jens Peter Jensen"] <- 1
df$vl_1968[df$fulde_navn=="Jens Peter Jensen"] <- 1
df$vl_1971[df$fulde_navn=="Jens Peter Jensen"] <- 1
df$vl_1975[df$fulde_navn=="Jens Peter Jensen"] <- 1
df$vl_1977[df$fulde_navn=="Jens Peter Jensen"] <- 1
df$vl_1979[df$fulde_navn=="Jens Peter Jensen"] <- 1
df$vl_1984[df$fulde_navn=="Jens Peter Jensen"] <- 1
afbrudt$tjek[afbrudt$fulde_navn=="Jens Peter Jensen"] <- 1

#Karen Magrethe (Grete) Hækkerup -  - Maribo Amtskreds
df$vl_1971[df$fulde_navn=="Karen Magrethe (Grete) Hækkerup"] <- 1
df$vl_1973[df$fulde_navn=="Karen Magrethe (Grete) Hækkerup"] <- 1
df$vl_1975[df$fulde_navn=="Karen Magrethe (Grete) Hækkerup"] <- 1
df$vl_1977[df$fulde_navn=="Karen Magrethe (Grete) Hækkerup"] <- 1
afbrudt$tjek[afbrudt$fulde_navn=="Karen Magrethe (Grete) Hækkerup"] <- 1

#Knud Enggaard - Københavns
df$vl_1966[df$fulde_navn=="Knud Enggaard"] <- 1
df$vl_1968[df$fulde_navn=="Knud Enggaard"] <- 1
df$vl_1971[df$fulde_navn=="Knud Enggaard"] <- 1
df$vl_1973[df$fulde_navn=="Knud Enggaard"] <- 1
df$vl_1975[df$fulde_navn=="Knud Enggaard"] <- 1
df$vl_1979[df$fulde_navn=="Knud Enggaard"] <- 1
df$vl_1984[df$fulde_navn=="Knud Enggaard"] <- 1
df$vl_1987[df$fulde_navn=="Knud Enggaard"] <- 1
df$vl_1988[df$fulde_navn=="Knud Enggaard"] <- 1
df$vl_1990[df$fulde_navn=="Knud Enggaard"] <- 1
afbrudt$tjek[afbrudt$fulde_navn=="Knud Enggaard"] <- 1

#Jacob Sørensen - - Ringkøbing
df$vl_1973[df$fulde_navn=="Jacob Sørensen"] <- 1
afbrudt$tjek[afbrudt$fulde_navn=="Jacob Sørensen"] <- 1

#Henning Peter Kruse Rasmussen - Frederiksborg
df$vl_1981[df$fulde_navn=="Henning Peter Kruse Rasmussen"] <- 1
df$vl_1984[df$fulde_navn=="Henning Peter Kruse Rasmussen"] <- 1
df$vl_1987[df$fulde_navn=="Henning Peter Kruse Rasmussen"] <- 1
df$vl_1988[df$fulde_navn=="Henning Peter Kruse Rasmussen"] <- 1
afbrudt$tjek[afbrudt$fulde_navn=="Henning Peter Kruse Rasmussen"] <- 1

#Hans Karl Helge Nielsen - Østre Storkreds
df$vl_1966[df$fulde_navn=="Hans Karl Helge Nielsen"] <- 1
df$vl_1968[df$fulde_navn=="Hans Karl Helge Nielsen"] <- 1
df$vl_1971[df$fulde_navn=="Hans Karl Helge Nielsen"] <- 1
afbrudt$tjek[afbrudt$fulde_navn=="Hans Karl Helge Nielsen"] <- 1

#Niels Peter Jacob Matthiasen -  - Københavns Amtskreds
df$vl_1964[df$fulde_navn=="Niels Peter Jacob Matthiasen"] <- 1
df$vl_1966[df$fulde_navn=="Niels Peter Jacob Matthiasen"] <- 1
df$vl_1968[df$fulde_navn=="Niels Peter Jacob Matthiasen"] <- 1
df$vl_1971[df$fulde_navn=="Niels Peter Jacob Matthiasen"] <- 1
df$vl_1975[df$fulde_navn=="Niels Peter Jacob Matthiasen"] <- 1
afbrudt$tjek[afbrudt$fulde_navn=="Niels Peter Jacob Matthiasen"] <- 1

#Jens Peter Vollesen Jensen - Haderslev m.fl. amter
df$vl_1964[df$fulde_navn=="Jens Peter Vollesen Jensen"] <- 1
afbrudt$tjek[afbrudt$fulde_navn=="Jens Peter Vollesen Jensen"] <- 1

#Erik Holger Hansen - Præstø Amtskreds
df$vl_1964[df$fulde_navn=="Erik Holger Hansen"] <- 1
df$vl_1966[df$fulde_navn=="Erik Holger Hansen"] <- 1
df$vl_1968[df$fulde_navn=="Erik Holger Hansen"] <- 1
df$vl_1971[df$fulde_navn=="Erik Holger Hansen"] <- 1
afbrudt$tjek[afbrudt$fulde_navn=="Erik Holger Hansen"] <- 1
 
#Nicolaj Hagen Hagensen - Vestre Storkreds
df$vl_1964[df$fulde_navn=="Nicolaj Hagen Hagensen"] <- 1
df$vl_1973[df$fulde_navn=="Nicolaj Hagen Hagensen"] <- 1
df$vl_1975[df$fulde_navn=="Nicolaj Hagen Hagensen"] <- 1
df$vl_1977[df$fulde_navn=="Nicolaj Hagen Hagensen"] <- 1
df$vl_1979[df$fulde_navn=="Nicolaj Hagen Hagensen"] <- 1
df$vl_1981[df$fulde_navn=="Nicolaj Hagen Hagensen"] <- 1
df$vl_1984[df$fulde_navn=="Nicolaj Hagen Hagensen"] <- 1
afbrudt$tjek[afbrudt$fulde_navn=="Nicolaj Hagen Hagensen"] <- 1

#Erik Haunstrup Clemmensen - Østre Storkreds
df$vl_1964[df$fulde_navn=="Erik Haunstrup Clemmensen"] <- 1
df$vl_1966[df$fulde_navn=="Erik Haunstrup Clemmensen"] <- 1
df$vl_1968[df$fulde_navn=="Erik Haunstrup Clemmensen"] <- 1
df$vl_1973[df$fulde_navn=="Erik Haunstrup Clemmensen"] <- 1
afbrudt$tjek[afbrudt$fulde_navn=="Erik Haunstrup Clemmensen"] <- 1

#Johan Philipsen - Haderslev m.fl. amter
df$vl_1960[df$fulde_navn=="Johan Philipsen"] <- 1
df$vl_1964[df$fulde_navn=="Johan Philipsen"] <- 1
df$vl_1966[df$fulde_navn=="Johan Philipsen"] <- 1
df$vl_1968[df$fulde_navn=="Johan Philipsen"] <- 1
df$vl_1971[df$fulde_navn=="Johan Philipsen"] <- 1
df$vl_1975[df$fulde_navn=="Johan Philipsen"] <- 1
afbrudt$tjek[afbrudt$fulde_navn=="Johan Philipsen"] <- 1

#Poul Hartling
df$vl_1964[df$fulde_navn=="Poul Hartling"] <- 1
df$vl_1966[df$fulde_navn=="Poul Hartling"] <- 1
df$vl_1968[df$fulde_navn=="Poul Hartling"] <- 1
df$vl_1971[df$fulde_navn=="Poul Hartling"] <- 1
df$vl_1973[df$fulde_navn=="Poul Hartling"] <- 1
df$vl_1975[df$fulde_navn=="Poul Hartling"] <- 1
afbrudt$tjek[afbrudt$fulde_navn=="Poul Hartling"] <- 1

#Niels Agner Andersen - Randers
afbrudt$tjek[afbrudt$fulde_navn=="Niels Agner Andersen"] <- 1

#Knud Børge Andersen -  - Østre Storkreds
df$vl_1960[df$fulde_navn=="Knud Børge Andersen"] <- 1
df$vl_1964[df$fulde_navn=="Knud Børge Andersen"] <- 1
df$vl_1966[df$fulde_navn=="Knud Børge Andersen"] <- 1
df$vl_1968[df$fulde_navn=="Knud Børge Andersen"] <- 1
df$vl_1971[df$fulde_navn=="Knud Børge Andersen"] <- 1
df$vl_1973[df$fulde_navn=="Knud Børge Andersen"] <- 1
df$vl_1975[df$fulde_navn=="Knud Børge Andersen"] <- 1
df$vl_1977[df$fulde_navn=="Knud Børge Andersen"] <- 1
afbrudt$tjek[afbrudt$fulde_navn=="Knud Børge Andersen"] <- 1

#Kristen Østergaard  - Vejle
df$vl_1953_2[df$fulde_navn=="Kristen Østergaard"] <- 1
df$vl_1957[df$fulde_navn=="Kristen Østergaard"] <- 1
df$vl_1960[df$fulde_navn=="Kristen Østergaard"] <- 1
df$vl_1964[df$fulde_navn=="Kristen Østergaard"] <- 1
df$vl_1966[df$fulde_navn=="Kristen Østergaard"] <- 1
df$vl_1968[df$fulde_navn=="Kristen Østergaard"] <- 1
df$vl_1971[df$fulde_navn=="Kristen Østergaard"] <- 1
df$vl_1975[df$fulde_navn=="Kristen Østergaard"] <- 1
afbrudt$tjek[afbrudt$fulde_navn=="Kristen Østergaard"] <- 1

#Jens Christian Rasmussen - Holbæk
df$vl_1964[df$fulde_navn=="Jens Christian Rasmussen"] <- 1
df$vl_1966[df$fulde_navn=="Jens Christian Rasmussen"] <- 1
afbrudt$tjek[afbrudt$fulde_navn=="Jens Christian Rasmussen"] <- 1

#Ellen J. Poulsen
df$afbrudt_medlemsskab[df$fulde_navn=="Ellen J. Poulsen"] <- 1 
afbrudt$tjek[afbrudt$fulde_navn=="Ellen J. Poulsen"] <- 1

#Orla Pedersen - Søndre Storkreds
df$vl_1960[df$fulde_navn=="Orla Pedersen"] <- 1
df$vl_1964[df$fulde_navn=="Orla Pedersen"] <- 1
afbrudt$tjek[afbrudt$fulde_navn=="Orla Pedersen"] <- 1

#Evald Kristensen - OBS: 1968 - Thisted / Aalborg
df$vl_1960[df$fulde_navn=="Evald Kristensen"] <- 1
df$vl_1964[df$fulde_navn=="Evald Kristensen"] <- 1
df$vl_1966[df$fulde_navn=="Evald Kristensen"] <- 1
afbrudt$tjek[afbrudt$fulde_navn=="Evald Kristensen"] <- 1

#Einar Phillip Foss - 
afbrudt$tjek[afbrudt$fulde_navn=="Einar Phillip Foss"] <- 1

#Svend Karlskov Jensen - Skanderborg
df$vl_1953_2[df$fulde_navn=="Svend Karlskov Jensen"] <- 1
df$vl_1971[df$fulde_navn=="Svend Karlskov Jensen"] <- 1
df$vl_1973[df$fulde_navn=="Svend Karlskov Jensen"] <- 1
df$vl_1975[df$fulde_navn=="Svend Karlskov Jensen"] <- 1
afbrudt$tjek[afbrudt$fulde_navn=="Svend Karlskov Jensen"] <- 1

#Ove Henry Hansen - Københavns Amtskreds
df$vl_1953_2[df$fulde_navn=="Ove Henry Hansen"] <- 1
df$vl_1957[df$fulde_navn=="Ove Henry Hansen"] <- 1
df$vl_1960[df$fulde_navn=="Ove Henry Hansen"] <- 1
df$vl_1964[df$fulde_navn=="Ove Henry Hansen"] <- 1
df$vl_1966[df$fulde_navn=="Ove Henry Hansen"] <- 1
df$vl_1968[df$fulde_navn=="Ove Henry Hansen"] <- 1
df$vl_1971[df$fulde_navn=="Ove Henry Hansen"] <- 1
afbrudt$tjek[afbrudt$fulde_navn=="Ove Henry Hansen"] <- 1

#Jacob Søndergaard Kirkegaard  - Vejle - ringkøbing
df$vl_1953_1[df$fulde_navn=="Jacob Søndergaard Kirkegaard"] <- 1
df$vl_1953_2[df$fulde_navn=="Jacob Søndergaard Kirkegaard"] <- 1
df$vl_1957[df$fulde_navn=="Jacob Søndergaard Kirkegaard"] <- 1
df$vl_1960[df$fulde_navn=="Jacob Søndergaard Kirkegaard"] <- 1
df$vl_1964[df$fulde_navn=="Jacob Søndergaard Kirkegaard"] <- 1
afbrudt$tjek[afbrudt$fulde_navn=="Jacob Søndergaard Kirkegaard"] <- 1

#Ejvind Juul-Madsen - 1953_1 - Københavns Amtskreds
df$vl_1960[df$fulde_navn=="Ejvind Juul-Madsen"] <- 1
df$vl_1964[df$fulde_navn=="Ejvind Juul-Madsen"] <- 1
afbrudt$tjek[afbrudt$fulde_navn=="Ejvind Juul-Madsen"] <- 1

#Asger Juul Jensen - Ringkøbing Amtskreds/Randers
df$vl_1953_1[df$fulde_navn=="Asger Juul Jensen"] <- 1
afbrudt$tjek[afbrudt$fulde_navn=="Asger Juul Jensen"] <- 1

#Ralph Lysholt Hansen - Maribo Amtskreds
df$vl_1953_2[df$fulde_navn=="Ralph Lysholt Hansen"] <- 1
df$vl_1957[df$fulde_navn=="Ralph Lysholt Hansen"] <- 1
df$vl_1960[df$fulde_navn=="Ralph Lysholt Hansen"] <- 1
df$vl_1964[df$fulde_navn=="Ralph Lysholt Hansen"] <- 1
df$vl_1966[df$fulde_navn=="Ralph Lysholt Hansen"] <- 1
df$vl_1968[df$fulde_navn=="Ralph Lysholt Hansen"] <- 1
df$vl_1971[df$fulde_navn=="Ralph Lysholt Hansen"] <- 1
df$vl_1973[df$fulde_navn=="Ralph Lysholt Hansen"] <- 1
df$vl_1975[df$fulde_navn=="Ralph Lysholt Hansen"] <- 1
afbrudt$tjek[afbrudt$fulde_navn=="Ralph Lysholt Hansen"] <- 1

#Andreas Christian Jørgen Hansen - 1953_1, 1953_2 - Haderslev m.fl. amter
df$vl_1957[df$fulde_navn=="Andreas Christian Jørgen Hansen"] <- 1
df$vl_1960[df$fulde_navn=="Andreas Christian Jørgen Hansen"] <- 1
df$vl_1964[df$fulde_navn=="Andreas Christian Jørgen Hansen"] <- 1
afbrudt$tjek[afbrudt$fulde_navn=="Andreas Christian Jørgen Hansen"] <- 1

#Maren Sofie Wilhelmine Pedersen - Odense Amtskreds
df$vl_1953_1[df$fulde_navn=="Maren Sofie Wilhelmine Pedersen"] <- 1
df$vl_1953_2[df$fulde_navn=="Maren Sofie Wilhelmine Pedersen"] <- 1
afbrudt$tjek[afbrudt$fulde_navn=="Maren Sofie Wilhelmine Pedersen"] <- 1

#Anker Høyer Lau - 1953_1, 1953_2 - Østre Storkreds
df$vl_1950[df$fulde_navn=="Anker Høyer Lau"] <- 1
df$vl_1957[df$fulde_navn=="Anker Høyer Lau"] <- 1
afbrudt$tjek[afbrudt$fulde_navn=="Anker Høyer Lau"] <- 1

#Per Torben Federspiel -
df$vl_1957[df$fulde_navn=="Per Torben Federspiel"] <- 1
df$vl_1960[df$fulde_navn=="Per Torben Federspiel"] <- 1
df$vl_1964[df$fulde_navn=="Per Torben Federspiel"] <- 1
df$vl_1968[df$fulde_navn=="Per Torben Federspiel"] <- 1
afbrudt$tjek[afbrudt$fulde_navn=="Per Torben Federspiel"] <- 1

#Søren Peter Andersen 
df$vl_1947[df$fulde_navn=="Søren Peter Andersen"] <- 1
afbrudt$tjek[afbrudt$fulde_navn=="Søren Peter Andersen"] <- 1

#Karl Bøgholm - Sorø/Søndre storkreds
df$vl_1945[df$fulde_navn=="Karl Bøgholm"] <- 1
df$vl_1950[df$fulde_navn=="Karl Bøgholm"] <- 1
df$vl_1953_2[df$fulde_navn=="Karl Bøgholm"] <- 1
df$vl_1957[df$fulde_navn=="Karl Bøgholm"] <- 1
afbrudt$tjek[afbrudt$fulde_navn=="Karl Bøgholm"] <- 1

#Leonhard Hansen -
df$vl_1935[df$fulde_navn=="Leonhard Hansen"] <- 1
df$vl_1939[df$fulde_navn=="Leonhard Hansen"] <- 1
df$vl_1943[df$fulde_navn=="Leonhard Hansen"] <- 1
df$vl_1945[df$fulde_navn=="Leonhard Hansen"] <- 1
df$vl_1947[df$fulde_navn=="Leonhard Hansen"] <- 1
df$vl_1950[df$fulde_navn=="Leonhard Hansen"] <- 1
df$vl_1953_1[df$fulde_navn=="Leonhard Hansen"] <- 1
afbrudt$tjek[afbrudt$fulde_navn=="Leonhard Hansen"] <- 1

#Søren Christian Hougaard - København
df$vl_1953_1[df$fulde_navn=="Søren Christian Hougaard"] <- 1
df$vl_1953_2[df$fulde_navn=="Søren Christian Hougaard"] <- 1
df$vl_1957[df$fulde_navn=="Søren Christian Hougaard"] <- 1
df$vl_1960[df$fulde_navn=="Søren Christian Hougaard"] <- 1
afbrudt$tjek[afbrudt$fulde_navn=="Søren Christian Hougaard"] <- 1

#Frode Jacobsen - Østre Storkreds
df$vl_1947[df$fulde_navn=="Frode Jacobsen"] <- 1
df$vl_1950[df$fulde_navn=="Frode Jacobsen"] <- 1
df$vl_1953_2[df$fulde_navn=="Frode Jacobsen"] <- 1
df$vl_1957[df$fulde_navn=="Frode Jacobsen"] <- 1
df$vl_1960[df$fulde_navn=="Frode Jacobsen"] <- 1
df$vl_1964[df$fulde_navn=="Frode Jacobsen"] <- 1
df$vl_1966[df$fulde_navn=="Frode Jacobsen"] <- 1
df$vl_1968[df$fulde_navn=="Frode Jacobsen"] <- 1
afbrudt$tjek[afbrudt$fulde_navn=="Frode Jacobsen"] <- 1

#Axel Christian Kristensen -
df$vl_1947[df$fulde_navn=="Axel Christian Kristensen"] <- 1
df$vl_1950[df$fulde_navn=="Axel Christian Kristensen"] <- 1
df$vl_1957[df$fulde_navn=="Axel Christian Kristensen"] <- 1
df$vl_1960[df$fulde_navn=="Axel Christian Kristensen"] <- 1
afbrudt$tjek[afbrudt$fulde_navn=="Axel Christian Kristensen"] <- 1

#Knud Møller Lorentzen - OBS. 1953_1, 1953_2 (Viborg)
df$vl_1950[df$fulde_navn=="Knud Møller Lorentzen"] <- 1
afbrudt$tjek[afbrudt$fulde_navn=="Knud Møller Lorentzen"] <- 1

#Alvilda Marie Louise Larsen Møller -
df$vl_1947[df$fulde_navn=="Alvilda Marie Louise Larsen Møller"] <- 1
df$vl_1953_1[df$fulde_navn=="Alvilda Marie Louise Larsen Møller"] <- 1
df$vl_1953_2[df$fulde_navn=="Alvilda Marie Louise Larsen Møller"] <- 1
afbrudt$tjek[afbrudt$fulde_navn=="Alvilda Marie Louise Larsen Møller"] <- 1

#Søren Olesen -
df$vl_1953_1[df$fulde_navn=="Søren Olesen"] <- 1
df$vl_1953_2[df$fulde_navn=="Søren Olesen"] <- 1
afbrudt$tjek[afbrudt$fulde_navn=="Søren Olesen"] <- 1

#Nina Andersen -  Vestre/Østre Storkreds
df$vl_1939[df$fulde_navn=="Nina Andersen"] <- 1
df$vl_1945[df$fulde_navn=="Nina Andersen"] <- 1
df$vl_1950[df$fulde_navn=="Nina Andersen"] <- 1
afbrudt$tjek[afbrudt$fulde_navn=="Nina Andersen"] <- 1

#Christian Rasmus Christensen - Odense
df$vl_1943[df$fulde_navn=="Christian Rasmus Christensen"] <- 1
df$vl_1945[df$fulde_navn=="Christian Rasmus Christensen"] <- 1
df$vl_1964[df$fulde_navn=="Christian Rasmus Christensen"] <- 1
df$vl_1966[df$fulde_navn=="Christian Rasmus Christensen"] <- 1
afbrudt$tjek[afbrudt$fulde_navn=="Christian Rasmus Christensen"] <- 1

#Kresten Damsgaard - Svendborg Amtskreds
df$vl_1945[df$fulde_navn=="Kresten Damsgaard"] <- 1
df$vl_1947[df$fulde_navn=="Kresten Damsgaard"] <- 1
df$vl_1950[df$fulde_navn=="Kresten Damsgaard"] <- 1
df$vl_1953_2[df$fulde_navn=="Kresten Damsgaard"] <- 1
df$vl_1957[df$fulde_navn=="Kresten Damsgaard"] <- 1
df$vl_1960[df$fulde_navn=="Kresten Damsgaard"] <- 1
df$vl_1964[df$fulde_navn=="Kresten Damsgaard"] <- 1
df$vl_1966[df$fulde_navn=="Kresten Damsgaard"] <- 1
df$vl_1968[df$fulde_navn=="Kresten Damsgaard"] <- 1
afbrudt$tjek[afbrudt$fulde_navn=="Kresten Damsgaard"] <- 1

#Ditlev Peter Ditlevsen - Svendborg/Odense
df$vl_1950[df$fulde_navn=="Ditlev Peter Ditlevsen"] <- 1
df$vl_1953_2[df$fulde_navn=="Ditlev Peter Ditlevsen"] <- 1
df$vl_1957[df$fulde_navn=="Ditlev Peter Ditlevsen"] <- 1
df$vl_1960[df$fulde_navn=="Ditlev Peter Ditlevsen"] <- 1
afbrudt$tjek[afbrudt$fulde_navn=="Ditlev Peter Ditlevsen"] <- 1

#Holger Edvard Eriksen - Randers
df$vl_1939[df$fulde_navn=="Holger Edvard Eriksen"] <- 1
df$vl_1943[df$fulde_navn=="Holger Edvard Eriksen"] <- 1
df$vl_1947[df$fulde_navn=="Holger Edvard Eriksen"] <- 1
df$vl_1950[df$fulde_navn=="Holger Edvard Eriksen"] <- 1
df$vl_1953_1[df$fulde_navn=="Holger Edvard Eriksen"] <- 1
df$vl_1953_2[df$fulde_navn=="Holger Edvard Eriksen"] <- 1
df$vl_1957[df$fulde_navn=="Holger Edvard Eriksen"] <- 1
df$vl_1960[df$fulde_navn=="Holger Edvard Eriksen"] <- 1
df$vl_1964[df$fulde_navn=="Holger Edvard Eriksen"] <- 1
afbrudt$tjek[afbrudt$fulde_navn=="Holger Edvard Eriksen"] <- 1

#Villy Fuglsang - Svendborg
df$vl_1950[df$fulde_navn=="Villy Fuglsang"] <- 1
df$vl_1953_1[df$fulde_navn=="Villy Fuglsang"] <- 1
df$vl_1953_2[df$fulde_navn=="Villy Fuglsang"] <- 1
df$vl_1957[df$fulde_navn=="Villy Fuglsang"] <- 1
df$vl_1973[df$fulde_navn=="Villy Fuglsang"] <- 1
df$vl_1975[df$fulde_navn=="Villy Fuglsang"] <- 1
afbrudt$tjek[afbrudt$fulde_navn=="Villy Fuglsang"] <- 1

#Jens Edvard Foged
df$vl_1947[df$fulde_navn=="Jens Edvard Foged"] <- 1
df$vl_1950[df$fulde_navn=="Jens Edvard Foged"] <- 1
df$vl_1953_1[df$fulde_navn=="Jens Edvard Foged"] <- 1
df$vl_1953_2[df$fulde_navn=="Jens Edvard Foged"] <- 1
df$vl_1957[df$fulde_navn=="Jens Edvard Foged"] <- 1
df$vl_1960[df$fulde_navn=="Jens Edvard Foged"] <- 1
df$vl_1964[df$fulde_navn=="Jens Edvard Foged"] <- 1
df$vl_1968[df$fulde_navn=="Jens Edvard Foged"] <- 1
df$vl_1971[df$fulde_navn=="Jens Edvard Foged"] <- 1
df$vl_1973[df$fulde_navn=="Jens Edvard Foged"] <- 1
afbrudt$tjek[afbrudt$fulde_navn=="Jens Edvard Foged"] <- 1

#Hans Erling Hækkerup - Præstø
df$vl_1950[df$fulde_navn=="Hans Erling Hækkerup"] <- 1
df$vl_1953_1[df$fulde_navn=="Hans Erling Hækkerup"] <- 1
df$vl_1953_2[df$fulde_navn=="Hans Erling Hækkerup"] <- 1
df$vl_1957[df$fulde_navn=="Hans Erling Hækkerup"] <- 1
df$vl_1960[df$fulde_navn=="Hans Erling Hækkerup"] <- 1
df$vl_1964[df$fulde_navn=="Hans Erling Hækkerup"] <- 1
df$vl_1966[df$fulde_navn=="Hans Erling Hækkerup"] <- 1
afbrudt$tjek[afbrudt$fulde_navn=="Hans Erling Hækkerup"] <- 1

#Viggo Rosenauer Hauch - Odense/Skanderborg.
df$vl_1947[df$fulde_navn=="Viggo Rosenauer Hauch"] <- 1
df$vl_1950[df$fulde_navn=="Viggo Rosenauer Hauch"] <- 1
df$vl_1953_1[df$fulde_navn=="Viggo Rosenauer Hauch"] <- 1
df$vl_1960[df$fulde_navn=="Viggo Rosenauer Hauch"] <- 1
df$vl_1966[df$fulde_navn=="Viggo Rosenauer Hauch"] <- 1
df$vl_1968[df$fulde_navn=="Viggo Rosenauer Hauch"] <- 1
afbrudt$tjek[afbrudt$fulde_navn=="Viggo Rosenauer Hauch"] <- 1

#Aage Gudmund Holm -
df$vl_1947[df$fulde_navn=="Aage Gudmund Holm"] <- 1
afbrudt$tjek[afbrudt$fulde_navn=="Aage Gudmund Holm"] <- 1

#Gudrun Agnes Hasselriis - Aalborg
df$vl_1950[df$fulde_navn=="Gudrun Agnes Hasselriis"] <- 1
afbrudt$tjek[afbrudt$fulde_navn=="Gudrun Agnes Hasselriis"] <- 1

#Poul (Grenaa) Hansen - Viborg - Randers
df$vl_1947[df$fulde_navn=="Poul (Grenaa) Hansen"] <- 1
df$vl_1950[df$fulde_navn=="Poul (Grenaa) Hansen"] <- 1
df$vl_1953_1[df$fulde_navn=="Poul (Grenaa) Hansen"] <- 1
df$vl_1953_2[df$fulde_navn=="Poul (Grenaa) Hansen"] <- 1
afbrudt$tjek[afbrudt$fulde_navn=="Poul (Grenaa) Hansen"] <- 1

#Peter Alfred Jensen -
df$vl_1939[df$fulde_navn=="Peter Alfred Jensen"] <- 1
df$vl_1945[df$fulde_navn=="Peter Alfred Jensen"] <- 1
df$vl_1947[df$fulde_navn=="Peter Alfred Jensen"] <- 1
df$vl_1950[df$fulde_navn=="Peter Alfred Jensen"] <- 1
df$vl_1953_1[df$fulde_navn=="Peter Alfred Jensen"] <- 1
df$vl_1953_2[df$fulde_navn=="Peter Alfred Jensen"] <- 1
afbrudt$tjek[afbrudt$fulde_navn=="Peter Alfred Jensen"] <- 1

#Arne Peter Stæhr Johansen - Præstø
df$vl_1953_1[df$fulde_navn=="Arne Peter Stæhr Johansen"] <- 1
afbrudt$tjek[afbrudt$fulde_navn=="Arne Peter Stæhr Johansen"] <- 1

#Ejnar Martin Kjær - 
df$vl_1939[df$fulde_navn=="Ejnar Martin Kjær"] <- 1
afbrudt$tjek[afbrudt$fulde_navn=="Ejnar Martin Kjær"] <- 1

#Aksel Larsen - Østre Storkreds
df$vl_1935[df$fulde_navn=="Aksel Larsen"] <- 1
df$vl_1939[df$fulde_navn=="Aksel Larsen"] <- 1
df$vl_1945[df$fulde_navn=="Aksel Larsen"] <- 1
df$vl_1947[df$fulde_navn=="Aksel Larsen"] <- 1
df$vl_1950[df$fulde_navn=="Aksel Larsen"] <- 1
df$vl_1953_1[df$fulde_navn=="Aksel Larsen"] <- 1
df$vl_1953_2[df$fulde_navn=="Aksel Larsen"] <- 1
df$vl_1966[df$fulde_navn=="Aksel Larsen"] <- 1
df$vl_1968[df$fulde_navn=="Aksel Larsen"] <- 1
df$vl_1957[df$fulde_navn=="Aksel Larsen"] <- 1
df$vl_1960[df$fulde_navn=="Aksel Larsen"] <- 1
df$vl_1964[df$fulde_navn=="Aksel Larsen"] <- 1
afbrudt$tjek[afbrudt$fulde_navn=="Aksel Larsen"] <- 1

#Martin Nielsen- 
df$vl_1945[df$fulde_navn=="Martin Nielsen"] <- 1
afbrudt$tjek[afbrudt$fulde_navn=="Martin Nielsen"] <- 1

#Oluf Pedersen -
df$vl_1935[df$fulde_navn=="Oluf Pedersen"] <- 1
df$vl_1939[df$fulde_navn=="Oluf Pedersen"] <- 1
df$vl_1943[df$fulde_navn=="Oluf Pedersen"] <- 1
df$vl_1950[df$fulde_navn=="Oluf Pedersen"] <- 1
df$vl_1953_1[df$fulde_navn=="Oluf Pedersen"] <- 1
df$vl_1953_2[df$fulde_navn=="Oluf Pedersen"] <- 1
afbrudt$tjek[afbrudt$fulde_navn=="Oluf Pedersen"] <- 1

#Axel Peder Ivan Pedersen -  Skanderborg/Randers
df$vl_1943[df$fulde_navn=="Axel Peder Ivan Pedersen"] <- 1
df$vl_1953_2[df$fulde_navn=="Axel Peder Ivan Pedersen"] <- 1
df$vl_1957[df$fulde_navn=="Axel Peder Ivan Pedersen"] <- 1
df$vl_1960[df$fulde_navn=="Axel Peder Ivan Pedersen"] <- 1
df$vl_1964[df$fulde_navn=="Axel Peder Ivan Pedersen"] <- 1
df$vl_1966[df$fulde_navn=="Axel Peder Ivan Pedersen"] <- 1
df$vl_1968[df$fulde_navn=="Axel Peder Ivan Pedersen"] <- 1
afbrudt$tjek[afbrudt$fulde_navn=="Axel Peder Ivan Pedersen"] <- 1

#Poul Sørensen - Stedfortræder i 1941 - Københavns Amtskreds
df$vl_1943[df$fulde_navn=="Poul Sørensen"] <- 1
df$vl_1945[df$fulde_navn=="Poul Sørensen"] <- 1
df$vl_1950[df$fulde_navn=="Poul Sørensen"] <- 1
df$vl_1953_1[df$fulde_navn=="Poul Sørensen"] <- 1
df$vl_1953_2[df$fulde_navn=="Poul Sørensen"] <- 1
df$vl_1957[df$fulde_navn=="Poul Sørensen"] <- 1
df$vl_1960[df$fulde_navn=="Poul Sørensen"] <- 1
df$vl_1964[df$fulde_navn=="Poul Sørensen"] <- 1
df$vl_1966[df$fulde_navn=="Poul Sørensen"] <- 1
afbrudt$tjek[afbrudt$fulde_navn=="Poul Sørensen"] <- 1

#Friedrich Wilhelm Teichert - Haderslev m.fl. amter
df$vl_1947[df$fulde_navn=="Friedrich Wilhelm Teichert"] <- 1
df$vl_1950[df$fulde_navn=="Friedrich Wilhelm Teichert"] <- 1
df$vl_1953_2[df$fulde_navn=="Friedrich Wilhelm Teichert"] <- 1
df$vl_1960[df$fulde_navn=="Friedrich Wilhelm Teichert"] <- 1
df$vl_1964[df$fulde_navn=="Friedrich Wilhelm Teichert"] <- 1
afbrudt$tjek[afbrudt$fulde_navn=="Friedrich Wilhelm Teichert"] <- 1

#Rasmus Emil William Retoft -OBS. 1953_1 - Frederiksborg Amtskreds OBS
df$vl_1939[df$fulde_navn=="Rasmus Emil William Retoft"] <- 1
afbrudt$tjek[afbrudt$fulde_navn=="Rasmus Emil William Retoft"] <- 1

#Fritz Rudolf Christiani - eneste år med afbrydelse er 1935
afbrudt$tjek[afbrudt$fulde_navn=="Fritz Rudolf Christiani"] <- 1

#Christen Andersen
df$vl_1935[df$fulde_navn=="Christen Andersen"] <- 1
df$vl_1943[df$fulde_navn=="Christen Andersen"] <- 1
afbrudt$tjek[afbrudt$fulde_navn=="Christen Andersen"] <- 1

#Kristen Amby -
df$vl_1935[df$fulde_navn=="Kristen Amby"] <- 1
df$vl_1939[df$fulde_navn=="Kristen Amby"] <- 1
df$vl_1943[df$fulde_navn=="Kristen Amby"] <- 1
df$vl_1945[df$fulde_navn=="Kristen Amby"] <- 1
df$vl_1947[df$fulde_navn=="Kristen Amby"] <- 1
df$vl_1950[df$fulde_navn=="Kristen Amby"] <- 1
df$vl_1953_2[df$fulde_navn=="Kristen Amby"] <- 1
afbrudt$tjek[afbrudt$fulde_navn=="Kristen Amby"] <- 1

#Jens Laurits Oluf Smørum - Københavns Amtskreds
df$vl_1932[df$fulde_navn=="Jens Laurits Oluf Smørum"] <- 1
df$vl_1935[df$fulde_navn=="Jens Laurits Oluf Smørum"] <- 1
df$vl_1943[df$fulde_navn=="Jens Laurits Oluf Smørum"] <- 1
df$vl_1947[df$fulde_navn=="Jens Laurits Oluf Smørum"] <- 1
df$vl_1950[df$fulde_navn=="Jens Laurits Oluf Smørum"] <- 1
df$vl_1953_1[df$fulde_navn=="Jens Laurits Oluf Smørum"] <- 1
afbrudt$tjek[afbrudt$fulde_navn=="Jens Laurits Oluf Smørum"] <- 1

#Inger Gautier Schmit - 
df$vl_1932[df$fulde_navn=="Inger Gautier Schmit"] <- 1
df$vl_1935[df$fulde_navn=="Inger Gautier Schmit"] <- 1
df$vl_1939[df$fulde_navn=="Inger Gautier Schmit"] <- 1
df$vl_1943[df$fulde_navn=="Inger Gautier Schmit"] <- 1
afbrudt$tjek[afbrudt$fulde_navn=="Inger Gautier Schmit"] <- 1

#Kay Emun Silfverberg Rager -  OBS: 1947, 1950, 1953_1
df$vl_1932[df$fulde_navn=="Kay Emun Silfverberg Rager"] <- 1
df$vl_1935[df$fulde_navn=="Kay Emun Silfverberg Rager"] <- 1
df$vl_1939[df$fulde_navn=="Kay Emun Silfverberg Rager"] <- 1
df$vl_1943[df$fulde_navn=="Kay Emun Silfverberg Rager"] <- 1
df$vl_1945[df$fulde_navn=="Kay Emun Silfverberg Rager"] <- 1
df$vl_1950[df$fulde_navn=="Kay Emun Silfverberg Rager"] <- 1
df$vl_1953_1[df$fulde_navn=="Kay Emun Silfverberg Rager"] <- 1
afbrudt$tjek[afbrudt$fulde_navn=="Kay Emun Silfverberg Rager"] <- 1

#Hans Thyge Jacobsen - 
df$vl_1932[df$fulde_navn=="Hans Thyge Jacobsen"] <- 1
df$vl_1943[df$fulde_navn=="Hans Thyge Jacobsen"] <- 1
df$vl_1945[df$fulde_navn=="Hans Thyge Jacobsen"] <- 1
df$vl_1947[df$fulde_navn=="Hans Thyge Jacobsen"] <- 1
afbrudt$tjek[afbrudt$fulde_navn=="Hans Thyge Jacobsen"] <- 1

#Therkel Hauberg - Ålborg Amtskreds
df$vl_1935[df$fulde_navn=="Therkel Hauberg"] <- 1
df$vl_1939[df$fulde_navn=="Therkel Hauberg"] <- 1
df$vl_1943[df$fulde_navn=="Therkel Hauberg"] <- 1
df$vl_1945[df$fulde_navn=="Therkel Hauberg"] <- 1
df$vl_1947[df$fulde_navn=="Therkel Hauberg"] <- 1
df$vl_1953_1[df$fulde_navn=="Therkel Hauberg"] <- 1
afbrudt$tjek[afbrudt$fulde_navn=="Therkel Hauberg"] <- 1

#Hans Hansen - Haderslev m.fl. amter
df$vl_1932[df$fulde_navn=="Hans Hansen"] <- 1
df$vl_1935[df$fulde_navn=="Hans Hansen"] <- 1
df$vl_1947[df$fulde_navn=="Hans Hansen"] <- 1
df$vl_1950[df$fulde_navn=="Hans Hansen"] <- 1
df$vl_1953_1[df$fulde_navn=="Hans Hansen"] <- 1
afbrudt$tjek[afbrudt$fulde_navn=="Hans Hansen"] <- 1

#Hartvig Marcus Frisch - Stedfortræder i 1945
df$vl_1929[df$fulde_navn=="Hartvig Marcus Frisch"] <- 1
df$vl_1932[df$fulde_navn=="Hartvig Marcus Frisch"] <- 1
df$vl_1935[df$fulde_navn=="Hartvig Marcus Frisch"] <- 1
df$vl_1939[df$fulde_navn=="Hartvig Marcus Frisch"] <- 1
df$vl_1943[df$fulde_navn=="Hartvig Marcus Frisch"] <- 1
df$vl_1947[df$fulde_navn=="Hartvig Marcus Frisch"] <- 1
afbrudt$tjek[afbrudt$fulde_navn=="Hartvig Marcus Frisch"] <- 1

#Aage Ludvig Holberg Elmquist
df$vl_1929[df$fulde_navn=="Aage Ludvig Holberg Elmquist"] <- 1
afbrudt$tjek[afbrudt$fulde_navn=="Aage Ludvig Holberg Elmquist"] <- 1

#Hans Frederik Ulrichsen - 
df$vl_1926[df$fulde_navn=="Hans Frederik Ulrichsen"] <- 1
df$vl_1932[df$fulde_navn=="Hans Frederik Ulrichsen"] <- 1
afbrudt$tjek[afbrudt$fulde_navn=="Hans Frederik Ulrichsen"] <- 1

#Gustav Pedersen 
df$vl_1935[df$fulde_navn=="Gustav Pedersen"] <- 1
df$vl_1939[df$fulde_navn=="Gustav Pedersen"] <- 1
df$vl_1943[df$fulde_navn=="Gustav Pedersen"] <- 1
df$vl_1945[df$fulde_navn=="Gustav Pedersen"] <- 1
df$vl_1950[df$fulde_navn=="Gustav Pedersen"] <- 1
df$vl_1953_1[df$fulde_navn=="Gustav Pedersen"] <- 1
df$vl_1953_2[df$fulde_navn=="Gustav Pedersen"] <- 1
df$vl_1957[df$fulde_navn=="Gustav Pedersen"] <- 1
afbrudt$tjek[afbrudt$fulde_navn=="Gustav Pedersen"] <- 1

#Svend Nielsen - 
df$vl_1926[df$fulde_navn=="Svend Nielsen"] <- 1
df$vl_1929[df$fulde_navn=="Svend Nielsen"] <- 1
df$vl_1935[df$fulde_navn=="Svend Nielsen"] <- 1
afbrudt$tjek[afbrudt$fulde_navn=="Svend Nielsen"] <- 1

#Peter Hansen Mortensen
df$vl_1929[df$fulde_navn=="Peter Hansen Mortensen"] <- 1
df$vl_1932[df$fulde_navn=="Peter Hansen Mortensen"] <- 1
df$vl_1935[df$fulde_navn=="Peter Hansen Mortensen"] <- 1
df$vl_1939[df$fulde_navn=="Peter Hansen Mortensen"] <- 1
df$vl_1943[df$fulde_navn=="Peter Hansen Mortensen"] <- 1
afbrudt$tjek[afbrudt$fulde_navn=="Peter Hansen Mortensen"] <- 1

#Jens Kristian Jensen
df$vl_1929[df$fulde_navn=="Jens Kristian Jensen"] <- 1
df$vl_1932[df$fulde_navn=="Jens Kristian Jensen"] <- 1
df$vl_1935[df$fulde_navn=="Jens Kristian Jensen"] <- 1
df$vl_1939[df$fulde_navn=="Jens Kristian Jensen"] <- 1
df$vl_1943[df$fulde_navn=="Jens Kristian Jensen"] <- 1
afbrudt$tjek[afbrudt$fulde_navn=="Jens Kristian Jensen"] <- 1

#Halfdan Hendriksen
df$vl_1926[df$fulde_navn=="Halfdan Hendriksen"] <- 1
df$vl_1929[df$fulde_navn=="Halfdan Hendriksen"] <- 1
df$vl_1943[df$fulde_navn=="Halfdan Hendriksen"] <- 1
df$vl_1945[df$fulde_navn=="Halfdan Hendriksen"] <- 1
afbrudt$tjek[afbrudt$fulde_navn=="Halfdan Hendriksen"] <- 1

#Ole Peter Bouet
df$vl_1926[df$fulde_navn=="Ole Peter Bouet"] <- 1
df$vl_1932[df$fulde_navn=="Ole Peter Bouet"] <- 1
df$vl_1939[df$fulde_navn=="Ole Peter Bouet"] <- 1
afbrudt$tjek[afbrudt$fulde_navn=="Ole Peter Bouet"] <- 1

#Sven Trier
df$vl_1924[df$fulde_navn=="Sven Trier"] <- 1
afbrudt$tjek[afbrudt$fulde_navn=="Sven Trier"] <- 1

#Jens Anton Rahbek
df$vl_1924[df$fulde_navn=="Jens Anton Rahbek"] <- 1
df$vl_1926[df$fulde_navn=="Jens Anton Rahbek"] <- 1
afbrudt$tjek[afbrudt$fulde_navn=="Jens Anton Rahbek"] <- 1

#Guido Leo John Christmas Møller
df$vl_1924[df$fulde_navn=="Guido Leo John Christmas Møller"] <- 1
df$vl_1926[df$fulde_navn=="Guido Leo John Christmas Møller"] <- 1
df$vl_1929[df$fulde_navn=="Guido Leo John Christmas Møller"] <- 1
df$vl_1932[df$fulde_navn=="Guido Leo John Christmas Møller"] <- 1
df$vl_1935[df$fulde_navn=="Guido Leo John Christmas Møller"] <- 1
df$vl_1939[df$fulde_navn=="Guido Leo John Christmas Møller"] <- 1
afbrudt$tjek[afbrudt$fulde_navn=="Guido Leo John Christmas Møller"] <- 1

#Christen Ernst Christensen - 
df$vl_1926[df$fulde_navn=="Christen Ernst Christensen"] <- 1
df$vl_1929[df$fulde_navn=="Christen Ernst Christensen"] <- 1
afbrudt$tjek[afbrudt$fulde_navn=="Christen Ernst Christensen"] <- 1

#Oluf Emil Einer-Jensen
df$vl_1924[df$fulde_navn=="Oluf Emil Einer-Jensen"] <- 1
df$vl_1926[df$fulde_navn=="Oluf Emil Einer-Jensen"] <- 1
df$vl_1929[df$fulde_navn=="Oluf Emil Einer-Jensen"] <- 1
df$vl_1932[df$fulde_navn=="Oluf Emil Einer-Jensen"] <- 1
df$vl_1935[df$fulde_navn=="Oluf Emil Einer-Jensen"] <- 1
df$vl_1939[df$fulde_navn=="Oluf Emil Einer-Jensen"] <- 1
df$vl_1943[df$fulde_navn=="Oluf Emil Einer-Jensen"] <- 1
df$vl_1947[df$fulde_navn=="Oluf Emil Einer-Jensen"] <- 1
df$vl_1950[df$fulde_navn=="Oluf Emil Einer-Jensen"] <- 1
df$vl_1953_1[df$fulde_navn=="Oluf Emil Einer-Jensen"] <- 1
df$vl_1953_2[df$fulde_navn=="Oluf Emil Einer-Jensen"] <- 1
afbrudt$tjek[afbrudt$fulde_navn=="Oluf Emil Einer-Jensen"] <- 1

#Hans Jørgen Jacob Stampe Sørensen - 
df$vl_1920_3[df$fulde_navn=="Hans Jørgen Jacob Stampe Sørensen"] <- 1
df$vl_1924[df$fulde_navn=="Hans Jørgen Jacob Stampe Sørensen"] <- 1
df$vl_1929[df$fulde_navn=="Hans Jørgen Jacob Stampe Sørensen"] <- 1
afbrudt$tjek[afbrudt$fulde_navn=="Hans Jørgen Jacob Stampe Sørensen"] <- 1

#Povl Falk-Jensen - 
df$vl_1939[df$fulde_navn=="Povl Falk-Jensen"] <- 1
afbrudt$tjek[afbrudt$fulde_navn=="Povl Falk-Jensen"] <- 1

#Knud Kristensen
df$vl_1920_2[df$fulde_navn=="Knud Kristensen"] <- 1
df$vl_1920_3[df$fulde_navn=="Knud Kristensen"] <- 1
df$vl_1924[df$fulde_navn=="Knud Kristensen"] <- 1
df$vl_1926[df$fulde_navn=="Knud Kristensen"] <- 1
df$vl_1932[df$fulde_navn=="Knud Kristensen"] <- 1
df$vl_1935[df$fulde_navn=="Knud Kristensen"] <- 1
df$vl_1939[df$fulde_navn=="Knud Kristensen"] <- 1
df$vl_1943[df$fulde_navn=="Knud Kristensen"] <- 1
df$vl_1945[df$fulde_navn=="Knud Kristensen"] <- 1
afbrudt$tjek[afbrudt$fulde_navn=="Knud Kristensen"] <- 1

#Jens Andreas Hansen - 
df$vl_1920_2[df$fulde_navn=="Jens Andreas Hansen"] <- 1
df$vl_1920_3[df$fulde_navn=="Jens Andreas Hansen"] <- 1
df$vl_1926[df$fulde_navn=="Jens Andreas Hansen"] <- 1
afbrudt$tjek[afbrudt$fulde_navn=="Jens Andreas Hansen"] <- 1

#Vagn Hans Christophersen Bro - Præstø
df$vl_1926[df$fulde_navn=="Vagn Hans Christophersen Bro"] <- 1
df$vl_1929[df$fulde_navn=="Vagn Hans Christophersen Bro"] <- 1
df$vl_1932[df$fulde_navn=="Vagn Hans Christophersen Bro"] <- 1
df$vl_1939[df$fulde_navn=="Vagn Hans Christophersen Bro"] <- 1
df$vl_1943[df$fulde_navn=="Vagn Hans Christophersen Bro"] <- 1
df$vl_1953_1[df$fulde_navn=="Vagn Hans Christophersen Bro"] <- 1
df$vl_1953_2[df$fulde_navn=="Vagn Hans Christophersen Bro"] <- 1
df$vl_1957[df$fulde_navn=="Vagn Hans Christophersen Bro"] <- 1
afbrudt$tjek[afbrudt$fulde_navn=="Vagn Hans Christophersen Bro"] <- 1

#Anders Christian Frederik Andersen 
df$vl_1920_2[df$fulde_navn=="Anders Christian Frederik Andersen"] <- 1
df$vl_1924[df$fulde_navn=="Anders Christian Frederik Andersen"] <- 1
df$vl_1926[df$fulde_navn=="Anders Christian Frederik Andersen"] <- 1
df$vl_1929[df$fulde_navn=="Anders Christian Frederik Andersen"] <- 1
df$vl_1932[df$fulde_navn=="Anders Christian Frederik Andersen"] <- 1
df$vl_1935[df$fulde_navn=="Anders Christian Frederik Andersen"] <- 1
df$vl_1939[df$fulde_navn=="Anders Christian Frederik Andersen"] <- 1
afbrudt$tjek[afbrudt$fulde_navn=="Anders Christian Frederik Andersen"] <- 1

#Johannes Sigismund Simmelhag Ulrich - 
df$vl_1920_1[df$fulde_navn=="Johannes Sigismund Simmelhag Ulrich"] <- 1
df$vl_1920_3[df$fulde_navn=="Johannes Sigismund Simmelhag Ulrich"] <- 1
df$vl_1924[df$fulde_navn=="Johannes Sigismund Simmelhag Ulrich"] <- 1
df$vl_1926[df$fulde_navn=="Johannes Sigismund Simmelhag Ulrich"] <- 1
df$vl_1929[df$fulde_navn=="Johannes Sigismund Simmelhag Ulrich"] <- 1
df$vl_1932[df$fulde_navn=="Johannes Sigismund Simmelhag Ulrich"] <- 1
df$vl_1935[df$fulde_navn=="Johannes Sigismund Simmelhag Ulrich"] <- 1
afbrudt$tjek[afbrudt$fulde_navn=="Johannes Sigismund Simmelhag Ulrich"] <- 1

#Otto Thorhauge - 
df$vl_1920_2[df$fulde_navn=="Otto Thorhauge"] <- 1
df$vl_1920_3[df$fulde_navn=="Otto Thorhauge"] <- 1
df$vl_1924[df$fulde_navn=="Otto Thorhauge"] <- 1
df$vl_1926[df$fulde_navn=="Otto Thorhauge"] <- 1
df$vl_1929[df$fulde_navn=="Otto Thorhauge"] <- 1
afbrudt$tjek[afbrudt$fulde_navn=="Otto Thorhauge"] <- 1

#Niels Frederik Axel Møller 
df$vl_1920_1[df$fulde_navn=="Niels Frederik Axel Møller"] <- 1
df$vl_1920_2[df$fulde_navn=="Niels Frederik Axel Møller"] <- 1
df$vl_1924[df$fulde_navn=="Niels Frederik Axel Møller"] <- 1
afbrudt$tjek[afbrudt$fulde_navn=="Niels Frederik Axel Møller"] <- 1

#Jacob Jacobsen - 
df$vl_1920_1[df$fulde_navn=="Jacob Jacobsen"] <- 1
df$vl_1920_3[df$fulde_navn=="Jacob Jacobsen"] <- 1
df$vl_1924[df$fulde_navn=="Jacob Jacobsen"] <- 1
afbrudt$tjek[afbrudt$fulde_navn=="Jacob Jacobsen"] <- 1

#Henning Christian Henningsen - 
df$vl_1920_3[df$fulde_navn=="Henning Christian Henningsen"] <- 1
afbrudt$tjek[afbrudt$fulde_navn=="Henning Christian Henningsen"] <- 1

#Hans Christian Hansen -
df$vl_1920_1[df$fulde_navn=="Hans Christian Hansen"] <- 1
df$vl_1920_2[df$fulde_navn=="Hans Christian Hansen"] <- 1
df$vl_1920_3[df$fulde_navn=="Hans Christian Hansen"] <- 1
df$vl_1924[df$fulde_navn=="Hans Christian Hansen"] <- 1
df$vl_1926[df$fulde_navn=="Hans Christian Hansen"] <- 1
afbrudt$tjek[afbrudt$fulde_navn=="Hans Christian Hansen"] <- 1

#Hagbart Berg
df$vl_1920_1[df$fulde_navn=="Hagbart Berg"] <- 1
df$vl_1920_2[df$fulde_navn=="Hagbart Berg"] <- 1
df$vl_1920_3[df$fulde_navn=="Hagbart Berg"] <- 1
afbrudt$tjek[afbrudt$fulde_navn=="Hagbart Berg"] <- 1

#Axel Marinus Hansen - 
df$vl_1920_3[df$fulde_navn=="Axel Marinus Hansen"] <- 1
df$vl_1924[df$fulde_navn=="Axel Marinus Hansen"] <- 1
df$vl_1926[df$fulde_navn=="Axel Marinus Hansen"] <- 1
df$vl_1929[df$fulde_navn=="Axel Marinus Hansen"] <- 1
df$vl_1932[df$fulde_navn=="Axel Marinus Hansen"] <- 1
df$vl_1935[df$fulde_navn=="Axel Marinus Hansen"] <- 1
df$vl_1939[df$fulde_navn=="Axel Marinus Hansen"] <- 1
df$vl_1943[df$fulde_navn=="Axel Marinus Hansen"] <- 1
afbrudt$tjek[afbrudt$fulde_navn=="Axel Marinus Hansen"] <- 1

#Jens Peter Andersen - 
df$vl_1920_3[df$fulde_navn=="Jens Peter Andersen"] <- 1
df$vl_1924[df$fulde_navn=="Jens Peter Andersen"] <- 1
df$vl_1926[df$fulde_navn=="Jens Peter Andersen"] <- 1
df$vl_1929[df$fulde_navn=="Jens Peter Andersen"] <- 1
df$vl_1932[df$fulde_navn=="Jens Peter Andersen"] <- 1
afbrudt$tjek[afbrudt$fulde_navn=="Jens Peter Andersen"] <- 1

#Rasmus Rasmussen - ingen afbrydelser
df$afbrudt_medlemsskab[df$fulde_navn=="Rasmus Rasmussen"] <- 1 
afbrudt$tjek[afbrudt$fulde_navn=="Rasmus Rasmussen"] <- 1

#Mads Pedersen Tange
df$vl_1920_2[df$fulde_navn=="Mads Pedersen Tange"] <- 1
df$vl_1920_3[df$fulde_navn=="Mads Pedersen Tange"] <- 1
df$vl_1926[df$fulde_navn=="Mads Pedersen Tange"] <- 1
afbrudt$tjek[afbrudt$fulde_navn=="Mads Pedersen Tange"] <- 1

#Christian August Birch
df$vl_1913[df$fulde_navn=="Christian August Birch"] <- 1
df$vl_1915[df$fulde_navn=="Christian August Birch"] <- 1
df$vl_1920_1[df$fulde_navn=="Christian August Birch"] <- 1
df$vl_1920_2[df$fulde_navn=="Christian August Birch"] <- 1
afbrudt$tjek[afbrudt$fulde_navn=="Christian August Birch"] <- 1

#Ove Rode -
df$vl_1913[df$fulde_navn=="Ove Rode"] <- 1
df$vl_1915[df$fulde_navn=="Ove Rode"] <- 1
df$vl_1918[df$fulde_navn=="Ove Rode"] <- 1
df$vl_1920_1[df$fulde_navn=="Ove Rode"] <- 1
df$vl_1920_2[df$fulde_navn=="Ove Rode"] <- 1
df$vl_1920_3[df$fulde_navn=="Ove Rode"] <- 1
df$vl_1924[df$fulde_navn=="Ove Rode"] <- 1
afbrudt$tjek[afbrudt$fulde_navn=="Ove Rode"] <- 1

#Søren Christian Christensen Nørgaard  - 
df$vl_1910[df$fulde_navn=="Søren Christian Christensen Nørgaard"] <- 1
df$vl_1915[df$fulde_navn=="Søren Christian Christensen Nørgaard"] <- 1
df$vl_1918[df$fulde_navn=="Søren Christian Christensen Nørgaard"] <- 1
df$vl_1920_1[df$fulde_navn=="Søren Christian Christensen Nørgaard"] <- 1
df$vl_1920_2[df$fulde_navn=="Søren Christian Christensen Nørgaard"] <- 1
df$vl_1920_3[df$fulde_navn=="Søren Christian Christensen Nørgaard"] <- 1
afbrudt$tjek[afbrudt$fulde_navn=="Søren Christian Christensen Nørgaard"] <- 1

#Laust Jevsen Moltesen
df$vl_1910[df$fulde_navn=="Laust Jevsen Moltesen"] <- 1
df$vl_1913[df$fulde_navn=="Laust Jevsen Moltesen"] <- 1
df$vl_1915[df$fulde_navn=="Laust Jevsen Moltesen"] <- 1
df$vl_1920_1[df$fulde_navn=="Laust Jevsen Moltesen"] <- 1
df$vl_1920_2[df$fulde_navn=="Laust Jevsen Moltesen"] <- 1
df$vl_1920_3[df$fulde_navn=="Laust Jevsen Moltesen"] <- 1
df$vl_1924[df$fulde_navn=="Laust Jevsen Moltesen"] <- 1
afbrudt$tjek[afbrudt$fulde_navn=="Laust Jevsen Moltesen"] <- 1

#Henrik Christopher Hegelund-Lange - 
df$vl_1913[df$fulde_navn=="Henrik Christopher Hegelund-Lange"] <- 1
df$vl_1915[df$fulde_navn=="Henrik Christopher Hegelund-Lange"] <- 1
df$vl_1918[df$fulde_navn=="Henrik Christopher Hegelund-Lange"] <- 1
df$vl_1920_1[df$fulde_navn=="Henrik Christopher Hegelund-Lange"] <- 1
df$vl_1920_2[df$fulde_navn=="Henrik Christopher Hegelund-Lange"] <- 1
afbrudt$tjek[afbrudt$fulde_navn=="Henrik Christopher Hegelund-Lange"] <- 1

#Christen Nielsen Hauge - 
df$vl_1913[df$fulde_navn=="Christen Nielsen Hauge"] <- 1
df$vl_1915[df$fulde_navn=="Christen Nielsen Hauge"] <- 1
df$vl_1918[df$fulde_navn=="Christen Nielsen Hauge"] <- 1
df$vl_1920_1[df$fulde_navn=="Christen Nielsen Hauge"] <- 1
df$vl_1920_2[df$fulde_navn=="Christen Nielsen Hauge"] <- 1
df$vl_1920_3[df$fulde_navn=="Christen Nielsen Hauge"] <- 1
df$vl_1924[df$fulde_navn=="Christen Nielsen Hauge"] <- 1
df$vl_1926[df$fulde_navn=="Christen Nielsen Hauge"] <- 1
df$vl_1929[df$fulde_navn=="Christen Nielsen Hauge"] <- 1
df$vl_1932[df$fulde_navn=="Christen Nielsen Hauge"] <- 1
df$vl_1935[df$fulde_navn=="Christen Nielsen Hauge"] <- 1
afbrudt$tjek[afbrudt$fulde_navn=="Christen Nielsen Hauge"] <- 1

#Niels Gravesen Frøkjær - Kun indvalgt de to år
afbrudt$tjek[afbrudt$fulde_navn=="Niels Gravesen Frøkjær"] <- 1

#Albert Jacob Carl Abrahamsen - 
df$vl_1913[df$fulde_navn=="Albert Jacob Carl Abrahamsen"] <- 1
df$vl_1915[df$fulde_navn=="Albert Jacob Carl Abrahamsen"] <- 1
df$vl_1918[df$fulde_navn=="Albert Jacob Carl Abrahamsen"] <- 1
df$vl_1920_1[df$fulde_navn=="Albert Jacob Carl Abrahamsen"] <- 1
df$vl_1920_2[df$fulde_navn=="Albert Jacob Carl Abrahamsen"] <- 1
afbrudt$tjek[afbrudt$fulde_navn=="Albert Jacob Carl Abrahamsen"] <- 1

#Lauritz Rasmussen 
df$vl_1909[df$fulde_navn=="Lauritz Rasmussen"] <- 1
df$vl_1913[df$fulde_navn=="Lauritz Rasmussen"] <- 1
df$vl_1915[df$fulde_navn=="Lauritz Rasmussen"] <- 1
df$vl_1918[df$fulde_navn=="Lauritz Rasmussen"] <- 1
df$vl_1920_1[df$fulde_navn=="Lauritz Rasmussen"] <- 1
df$vl_1920_2[df$fulde_navn=="Lauritz Rasmussen"] <- 1
df$vl_1920_3[df$fulde_navn=="Lauritz Rasmussen"] <- 1
df$vl_1924[df$fulde_navn=="Lauritz Rasmussen"] <- 1
df$vl_1926[df$fulde_navn=="Lauritz Rasmussen"] <- 1
df$vl_1929[df$fulde_navn=="Lauritz Rasmussen"] <- 1
afbrudt$tjek[afbrudt$fulde_navn=="Lauritz Rasmussen"] <- 1

#Hans Rasmussen
df$vl_1909[df$fulde_navn=="Hans Rasmussen"] <- 1
df$vl_1910[df$fulde_navn=="Hans Rasmussen"] <- 1
df$vl_1920_3[df$fulde_navn=="Hans Rasmussen"] <- 1
df$vl_1924[df$fulde_navn=="Hans Rasmussen"] <- 1
df$vl_1926[df$fulde_navn=="Hans Rasmussen"] <- 1
df$vl_1929[df$fulde_navn=="Hans Rasmussen"] <- 1
df$vl_1932[df$fulde_navn=="Hans Rasmussen"] <- 1
df$vl_1935[df$fulde_navn=="Hans Rasmussen"] <- 1
df$vl_1939[df$fulde_navn=="Hans Rasmussen"] <- 1
afbrudt$tjek[afbrudt$fulde_navn=="Hans Rasmussen"] <- 1

#Hans Peter Parkov -  
df$vl_1909[df$fulde_navn=="Hans Peter Parkov"] <- 1
df$vl_1910[df$fulde_navn=="Hans Peter Parkov"] <- 1
df$vl_1918[df$fulde_navn=="Hans Peter Parkov"] <- 1
df$vl_1920_1[df$fulde_navn=="Hans Peter Parkov"] <- 1
df$vl_1920_2[df$fulde_navn=="Hans Peter Parkov"] <- 1
df$vl_1920_3[df$fulde_navn=="Hans Peter Parkov"] <- 1
df$vl_1924[df$fulde_navn=="Hans Peter Parkov"] <- 1
df$vl_1926[df$fulde_navn=="Hans Peter Parkov"] <- 1
df$vl_1929[df$fulde_navn=="Hans Peter Parkov"] <- 1
afbrudt$tjek[afbrudt$fulde_navn=="Hans Peter Parkov"] <- 1

#Jens Valdemar Olsen - 
df$vl_1909[df$fulde_navn=="Jens Valdemar Olsen"] <- 1
df$vl_1913[df$fulde_navn=="Jens Valdemar Olsen"] <- 1
df$vl_1915[df$fulde_navn=="Jens Valdemar Olsen"] <- 1
df$vl_1918[df$fulde_navn=="Jens Valdemar Olsen"] <- 1
df$vl_1920_1[df$fulde_navn=="Jens Valdemar Olsen"] <- 1
df$vl_1920_2[df$fulde_navn=="Jens Valdemar Olsen"] <- 1
df$vl_1920_3[df$fulde_navn=="Jens Valdemar Olsen"] <- 1
df$vl_1924[df$fulde_navn=="Jens Valdemar Olsen"] <- 1
afbrudt$tjek[afbrudt$fulde_navn=="Jens Valdemar Olsen"] <- 1

#Niels Henrik Nielsen - 
df$vl_1909[df$fulde_navn=="Niels Henrik Nielsen"] <- 1
df$vl_1913[df$fulde_navn=="Niels Henrik Nielsen"] <- 1
df$vl_1915[df$fulde_navn=="Niels Henrik Nielsen"] <- 1
df$vl_1918[df$fulde_navn=="Niels Henrik Nielsen"] <- 1
afbrudt$tjek[afbrudt$fulde_navn=="Niels Henrik Nielsen"] <- 1

#Martinus Mortensen - 
df$vl_1910[df$fulde_navn=="Martinus Mortensen"] <- 1
df$vl_1913[df$fulde_navn=="Martinus Mortensen"] <- 1
df$vl_1915[df$fulde_navn=="Martinus Mortensen"] <- 1
df$vl_1918[df$fulde_navn=="Martinus Mortensen"] <- 1
afbrudt$tjek[afbrudt$fulde_navn=="Martinus Mortensen"] <- 1

#Anton Kristian Kierkegaard - 
df$vl_1910[df$fulde_navn=="Anton Kristian Kierkegaard"] <- 1
df$vl_1913[df$fulde_navn=="Anton Kristian Kierkegaard"] <- 1
afbrudt$tjek[afbrudt$fulde_navn=="Anton Kristian Kierkegaard"] <- 1

#Niels Peter Jensen
df$vl_1909[df$fulde_navn=="Niels Peter Jensen"] <- 1
df$vl_1910[df$fulde_navn=="Niels Peter Jensen"] <- 1
df$vl_1913[df$fulde_navn=="Niels Peter Jensen"] <- 1
df$vl_1915[df$fulde_navn=="Niels Peter Jensen"] <- 1
df$vl_1920_1[df$fulde_navn=="Niels Peter Jensen"] <- 1
df$vl_1920_2[df$fulde_navn=="Niels Peter Jensen"] <- 1
df$vl_1920_3[df$fulde_navn=="Niels Peter Jensen"] <- 1
df$vl_1924[df$fulde_navn=="Niels Peter Jensen"] <- 1
afbrudt$tjek[afbrudt$fulde_navn=="Niels Peter Jensen"] <- 1

#Jørgen Sørensen Jensen-Klejs - 
df$vl_1909[df$fulde_navn=="Jørgen Sørensen Jensen-Klejs"] <- 1
df$vl_1910[df$fulde_navn=="Jørgen Sørensen Jensen-Klejs"] <- 1
df$vl_1913[df$fulde_navn=="Jørgen Sørensen Jensen-Klejs"] <- 1
df$vl_1915[df$fulde_navn=="Jørgen Sørensen Jensen-Klejs"] <- 1
df$vl_1918[df$fulde_navn=="Jørgen Sørensen Jensen-Klejs"] <- 1
df$vl_1920_2[df$fulde_navn=="Jørgen Sørensen Jensen-Klejs"] <- 1
afbrudt$tjek[afbrudt$fulde_navn=="Jørgen Sørensen Jensen-Klejs"] <- 1

#Arnold Siegfried Thorald Julia Fraenkel - 
df$vl_1913[df$fulde_navn=="Arnold Siegfried Thorald Julia Fraenkel"] <- 1
df$vl_1915[df$fulde_navn=="Arnold Siegfried Thorald Julia Fraenkel"] <- 1
df$vl_1918[df$fulde_navn=="Arnold Siegfried Thorald Julia Fraenkel"] <- 1
df$vl_1920_1[df$fulde_navn=="Arnold Siegfried Thorald Julia Fraenkel"] <- 1
df$vl_1920_2[df$fulde_navn=="Arnold Siegfried Thorald Julia Fraenkel"] <- 1
df$vl_1920_3[df$fulde_navn=="Arnold Siegfried Thorald Julia Fraenkel"] <- 1
df$vl_1924[df$fulde_navn=="Arnold Siegfried Thorald Julia Fraenkel"] <- 1
df$vl_1926[df$fulde_navn=="Arnold Siegfried Thorald Julia Fraenkel"] <- 1
afbrudt$tjek[afbrudt$fulde_navn=="Arnold Siegfried Thorald Julia Fraenkel"] <- 1

#Jacob Jensen Christensen - 
df$vl_1909[df$fulde_navn=="Jacob Jensen Christensen"] <- 1
df$vl_1913[df$fulde_navn=="Jacob Jensen Christensen"] <- 1
df$vl_1915[df$fulde_navn=="Jacob Jensen Christensen"] <- 1
df$vl_1918[df$fulde_navn=="Jacob Jensen Christensen"] <- 1
df$vl_1920_1[df$fulde_navn=="Jacob Jensen Christensen"] <- 1
df$vl_1920_2[df$fulde_navn=="Jacob Jensen Christensen"] <- 1
df$vl_1920_3[df$fulde_navn=="Jacob Jensen Christensen"] <- 1
afbrudt$tjek[afbrudt$fulde_navn=="Jacob Jensen Christensen"] <- 1

#Søren Brorsen - 
df$vl_1909[df$fulde_navn=="Søren Brorsen"] <- 1
df$vl_1910[df$fulde_navn=="Søren Brorsen"] <- 1
df$vl_1913[df$fulde_navn=="Søren Brorsen"] <- 1
df$vl_1915[df$fulde_navn=="Søren Brorsen"] <- 1
df$vl_1918[df$fulde_navn=="Søren Brorsen"] <- 1
df$vl_1920_1[df$fulde_navn=="Søren Brorsen"] <- 1
df$vl_1920_2[df$fulde_navn=="Søren Brorsen"] <- 1
df$vl_1920_3[df$fulde_navn=="Søren Brorsen"] <- 1
df$vl_1924[df$fulde_navn=="Søren Brorsen"] <- 1
df$vl_1926[df$fulde_navn=="Søren Brorsen"] <- 1
df$vl_1932[df$fulde_navn=="Søren Brorsen"] <- 1
df$vl_1935[df$fulde_navn=="Søren Brorsen"] <- 1
df$vl_1939[df$fulde_navn=="Søren Brorsen"] <- 1
afbrudt$tjek[afbrudt$fulde_navn=="Søren Brorsen"] <- 1

#Christen Andersen Schmidt - 
df$vl_1906[df$fulde_navn=="Christen Andersen Schmidt"] <- 1
afbrudt$tjek[afbrudt$fulde_navn=="Christen Andersen Schmidt"] <- 1

#Peder Pedersen Pinstrup - 
df$vl_1906[df$fulde_navn=="Peder Pedersen Pinstrup"] <- 1
df$vl_1910[df$fulde_navn=="Peder Pedersen Pinstrup"] <- 1
df$vl_1913[df$fulde_navn=="Peder Pedersen Pinstrup"] <- 1
df$vl_1915[df$fulde_navn=="Peder Pedersen Pinstrup"] <- 1
df$vl_1918[df$fulde_navn=="Peder Pedersen Pinstrup"] <- 1
df$vl_1920_1[df$fulde_navn=="Peder Pedersen Pinstrup"] <- 1
df$vl_1920_2[df$fulde_navn=="Peder Pedersen Pinstrup"] <- 1
df$vl_1920_3[df$fulde_navn=="Peder Pedersen Pinstrup"] <- 1
df$vl_1924[df$fulde_navn=="Peder Pedersen Pinstrup"] <- 1
df$vl_1926[df$fulde_navn=="Peder Pedersen Pinstrup"] <- 1
afbrudt$tjek[afbrudt$fulde_navn=="Peder Pedersen Pinstrup"] <- 1

#Emil Petersen - 
df$vl_1906[df$fulde_navn=="Emil Petersen"] <- 1
df$vl_1913[df$fulde_navn=="Emil Petersen"] <- 1
df$vl_1915[df$fulde_navn=="Emil Petersen"] <- 1
afbrudt$tjek[afbrudt$fulde_navn=="Emil Petersen"] <- 1

#Lars (Annisse) Pedersen -
df$vl_1910[df$fulde_navn=="Lars Pedersen"] <- 1
df$vl_1913[df$fulde_navn=="Lars Pedersen"] <- 1
afbrudt$tjek[afbrudt$fulde_navn=="Lars Pedersen"] <- 1

#Rasmus Nielsen -
df$vl_1906[df$fulde_navn=="Rasmus Nielsen"] <- 1
df$vl_1910[df$fulde_navn=="Rasmus Nielsen"] <- 1
afbrudt$tjek[afbrudt$fulde_navn=="Rasmus Nielsen"] <- 1

#Laurits Vilhelm Birck - 
df$vl_1906[df$fulde_navn=="Laurits Vilhelm Birck"] <- 1
df$vl_1909[df$fulde_navn=="Laurits Vilhelm Birck"] <- 1
afbrudt$tjek[afbrudt$fulde_navn=="Laurits Vilhelm Birck"] <- 1


#Johan Carl Thorman Wilmann - 
df$vl_1906[df$fulde_navn=="Johan Carl Thorman Wilmann"] <- 1
df$vl_1910[df$fulde_navn=="Johan Carl Thorman Wilmann"] <- 1
df$vl_1915[df$fulde_navn=="Johan Carl Thorman Wilmann"] <- 1
df$vl_1918[df$fulde_navn=="Johan Carl Thorman Wilmann"] <- 1
df$vl_1920_1[df$fulde_navn=="Johan Carl Thorman Wilmann"] <- 1
df$vl_1920_2[df$fulde_navn=="Johan Carl Thorman Wilmann"] <- 1
df$vl_1920_3[df$fulde_navn=="Johan Carl Thorman Wilmann"] <- 1
df$vl_1924[df$fulde_navn=="Johan Carl Thorman Wilmann"] <- 1
afbrudt$tjek[afbrudt$fulde_navn=="Johan Carl Thorman Wilmann"] <- 1

#Christian Martin Olsen - 
df$vl_1903[df$fulde_navn=="Christian Martin Olsen"] <- 1
df$vl_1906[df$fulde_navn=="Christian Martin Olsen"] <- 1
df$vl_1910[df$fulde_navn=="Christian Martin Olsen"] <- 1
df$vl_1913[df$fulde_navn=="Christian Martin Olsen"] <- 1
df$vl_1915[df$fulde_navn=="Christian Martin Olsen"] <- 1
afbrudt$tjek[afbrudt$fulde_navn=="Christian Martin Olsen"] <- 1

#Mads Larsen - 
df$vl_1906[df$fulde_navn=="Mads Larsen"] <- 1
df$vl_1910[df$fulde_navn=="Mads Larsen"] <- 1
df$vl_1913[df$fulde_navn=="Mads Larsen"] <- 1
df$vl_1915[df$fulde_navn=="Mads Larsen"] <- 1
df$vl_1918[df$fulde_navn=="Mads Larsen"] <- 1
df$vl_1920_2[df$fulde_navn=="Mads Larsen"] <- 1
df$vl_1920_3[df$fulde_navn=="Mads Larsen"] <- 1
df$vl_1924[df$fulde_navn=="Mads Larsen"] <- 1
df$vl_1926[df$fulde_navn=="Mads Larsen"] <- 1
df$vl_1929[df$fulde_navn=="Mads Larsen"] <- 1
afbrudt$tjek[afbrudt$fulde_navn=="Mads Larsen"] <- 1

#Laust Jensen -
df$vl_1906[df$fulde_navn=="Laust Jensen"] <- 1
df$vl_1910[df$fulde_navn=="Laust Jensen"] <- 1
afbrudt$tjek[afbrudt$fulde_navn=="Laust Jensen"] <- 1

#Jens Jørgen Jensen - 
df$vl_1903[df$fulde_navn=="Jens Jørgen Jensen"] <- 1
df$vl_1918[df$fulde_navn=="Jens Jørgen Jensen"] <- 1
afbrudt$tjek[afbrudt$fulde_navn=="Jens Jørgen Jensen"] <- 1

#Sigurd Berg
df$vl_1903[df$fulde_navn=="Sigurd Berg"] <- 1
df$vl_1906[df$fulde_navn=="Sigurd Berg"] <- 1
df$vl_1909[df$fulde_navn=="Sigurd Berg"] <- 1
df$vl_1918[df$fulde_navn=="Sigurd Berg"] <- 1
df$vl_1920_1[df$fulde_navn=="Sigurd Berg"] <- 1
df$vl_1920_2[df$fulde_navn=="Sigurd Berg"] <- 1
afbrudt$tjek[afbrudt$fulde_navn=="Sigurd Berg"] <- 1

#Emil Georg Piper - kun afbrydelse i 1901
afbrudt$tjek[afbrudt$fulde_navn=="Emil Georg Piper"] <- 1

#Peder Christian Knudsen - 
df$vl_1903[df$fulde_navn=="Peder Christian Knudsen"] <- 1
df$vl_1906[df$fulde_navn=="Peder Christian Knudsen"] <- 1
afbrudt$tjek[afbrudt$fulde_navn=="Peder Christian Knudsen"] <- 1

#Johan Kristian Knop - 
df$vl_1901[df$fulde_navn=="Johan Kristian Knop"] <- 1
df$vl_1903[df$fulde_navn=="Johan Kristian Knop"] <- 1
afbrudt$tjek[afbrudt$fulde_navn=="Johan Kristian Knop"] <- 1

#Heinrich Oscar Günther Ellinger - 
df$vl_1903[df$fulde_navn=="Heinrich Oscar Günther Ellinger"] <- 1
df$vl_1906[df$fulde_navn=="Heinrich Oscar Günther Ellinger"] <- 1
df$vl_1909[df$fulde_navn=="Heinrich Oscar Günther Ellinger"] <- 1
df$vl_1910[df$fulde_navn=="Heinrich Oscar Günther Ellinger"] <- 1
df$vl_1913[df$fulde_navn=="Heinrich Oscar Günther Ellinger"] <- 1
afbrudt$tjek[afbrudt$fulde_navn=="Heinrich Oscar Günther Ellinger"] <- 1

#Thomas Christian Larsen - 
df$vl_1898[df$fulde_navn=="Thomas Christian Larsen"] <- 1
df$vl_1901[df$fulde_navn=="Thomas Christian Larsen"] <- 1
df$vl_1903[df$fulde_navn=="Thomas Christian Larsen"] <- 1
df$vl_1906[df$fulde_navn=="Thomas Christian Larsen"] <- 1
df$vl_1910[df$fulde_navn=="Thomas Christian Larsen"] <- 1
df$vl_1913[df$fulde_navn=="Thomas Christian Larsen"] <- 1
df$vl_1915[df$fulde_navn=="Thomas Christian Larsen"] <- 1
df$vl_1918[df$fulde_navn=="Thomas Christian Larsen"] <- 1
afbrudt$tjek[afbrudt$fulde_navn=="Thomas Christian Larsen"] <- 1

#Jens Jensen-Sønderup - 
df$vl_1898[df$fulde_navn=="Jens Jensen-Sønderup"] <- 1
df$vl_1901[df$fulde_navn=="Jens Jensen-Sønderup"] <- 1
df$vl_1903[df$fulde_navn=="Jens Jensen-Sønderup"] <- 1
df$vl_1906[df$fulde_navn=="Jens Jensen-Sønderup"] <- 1
df$vl_1909[df$fulde_navn=="Jens Jensen-Sønderup"] <- 1
df$vl_1913[df$fulde_navn=="Jens Jensen-Sønderup"] <- 1
df$vl_1915[df$fulde_navn=="Jens Jensen-Sønderup"] <- 1
df$vl_1918[df$fulde_navn=="Jens Jensen-Sønderup"] <- 1
df$vl_1920_1[df$fulde_navn=="Jens Jensen-Sønderup"] <- 1
afbrudt$tjek[afbrudt$fulde_navn=="Jens Jensen-Sønderup"] <- 1

#Alfred Vilhelm Alexander Christensen - 
df$vl_1898[df$fulde_navn=="Alfred Vilhelm Alexander Christensen"] <- 1
df$vl_1901[df$fulde_navn=="Alfred Vilhelm Alexander Christensen"] <- 1
df$vl_1903[df$fulde_navn=="Alfred Vilhelm Alexander Christensen"] <- 1
df$vl_1906[df$fulde_navn=="Alfred Vilhelm Alexander Christensen"] <- 1
df$vl_1910[df$fulde_navn=="Alfred Vilhelm Alexander Christensen"] <- 1
df$vl_1913[df$fulde_navn=="Alfred Vilhelm Alexander Christensen"] <- 1
df$vl_1915[df$fulde_navn=="Alfred Vilhelm Alexander Christensen"] <- 1
afbrudt$tjek[afbrudt$fulde_navn=="Alfred Vilhelm Alexander Christensen"] <- 1

#Kristian Rasmussen Lohmann
df$vl_1895[df$fulde_navn=="Kristian Rasmussen Lohmann"] <- 1
df$vl_1898[df$fulde_navn=="Kristian Rasmussen Lohmann"] <- 1
afbrudt$tjek[afbrudt$fulde_navn=="Kristian Rasmussen Lohmann"] <- 1

#Peter Martin Madsen Halsted - 
df$vl_1898[df$fulde_navn=="Peter Martin Madsen Halsted"] <- 1
df$vl_1901[df$fulde_navn=="Peter Martin Madsen Halsted"] <- 1
df$vl_1903[df$fulde_navn=="Peter Martin Madsen Halsted"] <- 1
df$vl_1906[df$fulde_navn=="Peter Martin Madsen Halsted"] <- 1
df$vl_1909[df$fulde_navn=="Peter Martin Madsen Halsted"] <- 1
afbrudt$tjek[afbrudt$fulde_navn=="Peter Martin Madsen Halsted"] <- 1

#Sørensen Svendsen - 
df$vl_1892[df$fulde_navn=="Sørensen Svendsen"] <- 1
df$vl_1898[df$fulde_navn=="Sørensen Svendsen"] <- 1
df$vl_1901[df$fulde_navn=="Sørensen Svendsen"] <- 1
df$vl_1903[df$fulde_navn=="Sørensen Svendsen"] <- 1
df$vl_1910[df$fulde_navn=="Sørensen Svendsen"] <- 1
df$vl_1913[df$fulde_navn=="Sørensen Svendsen"] <- 1
df$vl_1915[df$fulde_navn=="Sørensen Svendsen"] <- 1
df$vl_1918[df$fulde_navn=="Sørensen Svendsen"] <- 1
df$vl_1920_1[df$fulde_navn=="Sørensen Svendsen"] <- 1
df$vl_1920_2[df$fulde_navn=="Sørensen Svendsen"] <- 1
df$vl_1920_3[df$fulde_navn=="Sørensen Svendsen"] <- 1
df$vl_1924[df$fulde_navn=="Sørensen Svendsen"] <- 1
afbrudt$tjek[afbrudt$fulde_navn=="Sørensen Svendsen"] <- 1

#Lucas Peder Ovesen - 
df$vl_1895[df$fulde_navn=="Lucas Peder Ovesen"] <- 1
df$vl_1898[df$fulde_navn=="Lucas Peder Ovesen"] <- 1
df$vl_1901[df$fulde_navn=="Lucas Peder Ovesen"] <- 1
df$vl_1903[df$fulde_navn=="Lucas Peder Ovesen"] <- 1
df$vl_1906[df$fulde_navn=="Lucas Peder Ovesen"] <- 1
df$vl_1909[df$fulde_navn=="Lucas Peder Ovesen"] <- 1
df$vl_1910[df$fulde_navn=="Lucas Peder Ovesen"] <- 1
df$vl_1913[df$fulde_navn=="Lucas Peder Ovesen"] <- 1
afbrudt$tjek[afbrudt$fulde_navn=="Lucas Peder Ovesen"] <- 1

#Johan Frederik Julius Wulff - 
df$vl_1909[df$fulde_navn=="Johan Frederik Julius Wulff"] <- 1
df$vl_1910[df$fulde_navn=="Johan Frederik Julius Wulff"] <- 1
df$vl_1913[df$fulde_navn=="Johan Frederik Julius Wulff"] <- 1
afbrudt$tjek[afbrudt$fulde_navn=="Johan Frederik Julius Wulff"] <- 1

#Harald Otto Jensen - 
df$vl_1895[df$fulde_navn=="Harald Otto Jensen"] <- 1
df$vl_1898[df$fulde_navn=="Harald Otto Jensen"] <- 1
df$vl_1901[df$fulde_navn=="Harald Otto Jensen"] <- 1
df$vl_1903[df$fulde_navn=="Harald Otto Jensen"] <- 1
afbrudt$tjek[afbrudt$fulde_navn=="Harald Otto Jensen"] <- 1

#Peder Jacobsen Kokholm Bjerre -
df$vl_1898[df$fulde_navn=="Peder Jacobsen Kokholm Bjerre"] <- 1
df$vl_1901[df$fulde_navn=="Peder Jacobsen Kokholm Bjerre"] <- 1
df$vl_1903[df$fulde_navn=="Peder Jacobsen Kokholm Bjerre"] <- 1
df$vl_1906[df$fulde_navn=="Peder Jacobsen Kokholm Bjerre"] <- 1
df$vl_1909[df$fulde_navn=="Peder Jacobsen Kokholm Bjerre"] <- 1
afbrudt$tjek[afbrudt$fulde_navn=="Peder Jacobsen Kokholm Bjerre"] <- 1

#Hermann Meyer Bing - kun afbrydelse i 1892
afbrudt$tjek[afbrudt$fulde_navn=="Hermann Meyer Bing"] <- 1

#Enevold Frederik Adolf Sørensen - 
df$vl_1890[df$fulde_navn=="Enevold Frederik Adolf Sørensen"] <- 1
df$vl_1898[df$fulde_navn=="Enevold Frederik Adolf Sørensen"] <- 1
df$vl_1901[df$fulde_navn=="Enevold Frederik Adolf Sørensen"] <- 1
df$vl_1903[df$fulde_navn=="Enevold Frederik Adolf Sørensen"] <- 1
df$vl_1906[df$fulde_navn=="Enevold Frederik Adolf Sørensen"] <- 1
afbrudt$tjek[afbrudt$fulde_navn=="Enevold Frederik Adolf Sørensen"] <- 1

#Niels Thomasius Neergaard - 
df$vl_1892[df$fulde_navn=="Niels Thomasius Neergaard"] <- 1
df$vl_1895[df$fulde_navn=="Niels Thomasius Neergaard"] <- 1
df$vl_1898[df$fulde_navn=="Niels Thomasius Neergaard"] <- 1
df$vl_1901[df$fulde_navn=="Niels Thomasius Neergaard"] <- 1
df$vl_1903[df$fulde_navn=="Niels Thomasius Neergaard"] <- 1
df$vl_1906[df$fulde_navn=="Niels Thomasius Neergaard"] <- 1
df$vl_1909[df$fulde_navn=="Niels Thomasius Neergaard"] <- 1
df$vl_1910[df$fulde_navn=="Niels Thomasius Neergaard"] <- 1
df$vl_1913[df$fulde_navn=="Niels Thomasius Neergaard"] <- 1
df$vl_1915[df$fulde_navn=="Niels Thomasius Neergaard"] <- 1
df$vl_1918[df$fulde_navn=="Niels Thomasius Neergaard"] <- 1
df$vl_1920_1[df$fulde_navn=="Niels Thomasius Neergaard"] <- 1
df$vl_1920_2[df$fulde_navn=="Niels Thomasius Neergaard"] <- 1
df$vl_1920_3[df$fulde_navn=="Niels Thomasius Neergaard"] <- 1
df$vl_1924[df$fulde_navn=="Niels Thomasius Neergaard"] <- 1
df$vl_1926[df$fulde_navn=="Niels Thomasius Neergaard"] <- 1
afbrudt$tjek[afbrudt$fulde_navn=="Niels Thomasius Neergaard"] <- 1

#Christian Leth Espensen - 
df$vl_1895[df$fulde_navn=="Christian Leth Espensen"] <- 1
afbrudt$tjek[afbrudt$fulde_navn=="Christian Leth Espensen"] <- 1

#Thomas Frederik Jóns Johannsen -
df$vl_1892[df$fulde_navn=="Thomas Frederik Jóns Johannsen"] <- 1
afbrudt$tjek[afbrudt$fulde_navn=="Thomas Frederik Jóns Johannsen"] <- 1

#Herman Martin Trier -
df$vl_1890[df$fulde_navn=="Herman Martin Trier"] <- 1
df$vl_1892[df$fulde_navn=="Herman Martin Trier"] <- 1
df$vl_1895[df$fulde_navn=="Herman Martin Trier"] <- 1
df$vl_1898[df$fulde_navn=="Herman Martin Trier"] <- 1
df$vl_1901[df$fulde_navn=="Herman Martin Trier"] <- 1
df$vl_1903[df$fulde_navn=="Herman Martin Trier"] <- 1
afbrudt$tjek[afbrudt$fulde_navn=="Herman Martin Trier"] <- 1

#Christen Ivar Hørdum - 
df$vl_1890[df$fulde_navn=="Christen Ivar Hørdum"] <- 1
df$vl_1892[df$fulde_navn=="Christen Ivar Hørdum"] <- 1
df$vl_1895[df$fulde_navn=="Christen Ivar Hørdum"] <- 1
df$vl_1898[df$fulde_navn=="Christen Ivar Hørdum"] <- 1
df$vl_1901[df$fulde_navn=="Christen Ivar Hørdum"] <- 1
df$vl_1903[df$fulde_navn=="Christen Ivar Hørdum"] <- 1
afbrudt$tjek[afbrudt$fulde_navn=="Christen Ivar Hørdum"] <- 1

#Hans Emil Bluhme - 
df$vl_1890[df$fulde_navn=="Hans Emil Bluhme"] <- 1
df$vl_1892[df$fulde_navn=="Hans Emil Bluhme"] <- 1
df$vl_1895[df$fulde_navn=="Hans Emil Bluhme"] <- 1
df$vl_1898[df$fulde_navn=="Hans Emil Bluhme"] <- 1
df$vl_1901[df$fulde_navn=="Hans Emil Bluhme"] <- 1
df$vl_1903[df$fulde_navn=="Hans Emil Bluhme"] <- 1
afbrudt$tjek[afbrudt$fulde_navn=="Hans Emil Bluhme"] <- 1

#Christopher Friedenreich Hage - 
df$vl_1881_2[df$fulde_navn=="Christopher Friedenreich Hage"] <- 1
df$vl_1884[df$fulde_navn=="Christopher Friedenreich Hage"] <- 1
df$vl_1890[df$fulde_navn=="Christopher Friedenreich Hage"] <- 1
df$vl_1892[df$fulde_navn=="Christopher Friedenreich Hage"] <- 1
df$vl_1895[df$fulde_navn=="Christopher Friedenreich Hage"] <- 1
df$vl_1898[df$fulde_navn=="Christopher Friedenreich Hage"] <- 1
afbrudt$tjek[afbrudt$fulde_navn=="Christopher Friedenreich Hage"] <- 1

#Peder Andersen - 
df$vl_1881_2[df$fulde_navn=="Peder Andersen"] <- 1
df$vl_1884[df$fulde_navn=="Peder Andersen"] <- 1
df$vl_1898[df$fulde_navn=="Peder Andersen"] <- 1
afbrudt$tjek[afbrudt$fulde_navn=="Peder Andersen"] <- 1

#Jens Sørensen - 
df$vl_1881_1[df$fulde_navn=="Jens Sørensen"] <- 1
df$vl_1881_2[df$fulde_navn=="Jens Sørensen"] <- 1
df$vl_1884[df$fulde_navn=="Jens Sørensen"] <- 1
df$vl_1887[df$fulde_navn=="Jens Sørensen"] <- 1
df$vl_1890[df$fulde_navn=="Jens Sørensen"] <- 1
df$vl_1898[df$fulde_navn=="Jens Sørensen"] <- 1
afbrudt$tjek[afbrudt$fulde_navn=="Jens Sørensen"] <- 1

#Christian Henrik Ravn - 
df$vl_1881_1[df$fulde_navn=="Christian Henrik Ravn"] <- 1
df$vl_1881_2[df$fulde_navn=="Christian Henrik Ravn"] <- 1
df$vl_1884[df$fulde_navn=="Christian Henrik Ravn"] <- 1
df$vl_1887[df$fulde_navn=="Christian Henrik Ravn"] <- 1
df$vl_1890[df$fulde_navn=="Christian Henrik Ravn"] <- 1
df$vl_1892[df$fulde_navn=="Christian Henrik Ravn"] <- 1
df$vl_1898[df$fulde_navn=="Christian Henrik Ravn"] <- 1
df$vl_1901[df$fulde_navn=="Christian Henrik Ravn"] <- 1
df$vl_1903[df$fulde_navn=="Christian Henrik Ravn"] <- 1
df$vl_1906[df$fulde_navn=="Christian Henrik Ravn"] <- 1
df$vl_1909[df$fulde_navn=="Christian Henrik Ravn"] <- 1
afbrudt$tjek[afbrudt$fulde_navn=="Christian Henrik Ravn"] <- 1

#Rasmus Christiansen
df$vl_1881_1[df$fulde_navn=="Rasmus Christiansen"] <- 1
df$vl_1909[df$fulde_navn=="Rasmus Christiansen"] <- 1
afbrudt$tjek[afbrudt$fulde_navn=="Rasmus Christiansen"] <- 1

#Jørgen Pedersen - OBS: Måske 1879
df$vl_1881_1[df$fulde_navn=="Jørgen Pedersen"] <- 1
df$vl_1881_2[df$fulde_navn=="Jørgen Pedersen"] <- 1
afbrudt$tjek[afbrudt$fulde_navn=="Jørgen Pedersen"] <- 1

#Johannes Feldthusen - 
df$vl_1881_2[df$fulde_navn=="Johannes Feldthusen"] <- 1
df$vl_1884[df$fulde_navn=="Johannes Feldthusen"] <- 1
afbrudt$tjek[afbrudt$fulde_navn=="Johannes Feldthusen"] <- 1

#Anders Bjergbo Jensen Clausager - 
df$vl_1879[df$fulde_navn=="Anders Bjergbo Jensen Clausager"] <- 1
df$vl_1881_1[df$fulde_navn=="Anders Bjergbo Jensen Clausager"] <- 1
df$vl_1881_2[df$fulde_navn=="Anders Bjergbo Jensen Clausager"] <- 1
df$vl_1884[df$fulde_navn=="Anders Bjergbo Jensen Clausager"] <- 1
afbrudt$tjek[afbrudt$fulde_navn=="Anders Bjergbo Jensen Clausager"] <- 1

#Niels Peder Jensen
df$vl_1876[df$fulde_navn=="Niels Peder Jensen"] <- 1
df$vl_1879[df$fulde_navn=="Niels Peder Jensen"] <- 1
df$vl_1881_1[df$fulde_navn=="Niels Peder Jensen"] <- 1
df$vl_1881_2[df$fulde_navn=="Niels Peder Jensen"] <- 1
afbrudt$tjek[afbrudt$fulde_navn=="Niels Peder Jensen"] <- 1

#Niels Kristian Nielsen-Grøn - 
df$vl_1881_1[df$fulde_navn=="Niels Kristian Nielsen-Grøn"] <- 1
df$vl_1881_2[df$fulde_navn=="Niels Kristian Nielsen-Grøn"] <- 1
df$vl_1884[df$fulde_navn=="Niels Kristian Nielsen-Grøn"] <- 1
df$vl_1887[df$fulde_navn=="Niels Kristian Nielsen-Grøn"] <- 1
df$vl_1890[df$fulde_navn=="Niels Kristian Nielsen-Grøn"] <- 1
df$vl_1898[df$fulde_navn=="Niels Kristian Nielsen-Grøn"] <- 1
df$vl_1901[df$fulde_navn=="Niels Kristian Nielsen-Grøn"] <- 1
df$vl_1903[df$fulde_navn=="Niels Kristian Nielsen-Grøn"] <- 1
afbrudt$tjek[afbrudt$fulde_navn=="Niels Kristian Nielsen-Grøn"] <- 1

#Hans Peter Ingerslev - 
df$vl_1879[df$fulde_navn=="Hans Peter Ingerslev"] <- 1
df$vl_1881_1[df$fulde_navn=="Hans Peter Ingerslev"] <- 1
afbrudt$tjek[afbrudt$fulde_navn=="Hans Peter Ingerslev"] <- 1

#Ole Larsen 
afbrudt$tjek[afbrudt$fulde_navn=="Ole Larsen"] <- 1

#Niels Jensen-Toustrup - 
df$vl_1873[df$fulde_navn=="Niels Jensen-Toustrup"] <- 1
df$vl_1876[df$fulde_navn=="Niels Jensen-Toustrup"] <- 1
df$vl_1881_2[df$fulde_navn=="Niels Jensen-Toustrup"] <- 1
df$vl_1884[df$fulde_navn=="Niels Jensen-Toustrup"] <- 1
df$vl_1887[df$fulde_navn=="Niels Jensen-Toustrup"] <- 1
df$vl_1890[df$fulde_navn=="Niels Jensen-Toustrup"] <- 1
df$vl_1892[df$fulde_navn=="Niels Jensen-Toustrup"] <- 1
df$vl_1895[df$fulde_navn=="Niels Jensen-Toustrup"] <- 1
df$vl_1898[df$fulde_navn=="Niels Jensen-Toustrup"] <- 1
df$vl_1901[df$fulde_navn=="Niels Jensen-Toustrup"] <- 1
df$vl_1903[df$fulde_navn=="Niels Jensen-Toustrup"] <- 1
df$vl_1906[df$fulde_navn=="Niels Jensen-Toustrup"] <- 1
afbrudt$tjek[afbrudt$fulde_navn=="Niels Jensen-Toustrup"] <- 1

#Klaus Berntsen - 
df$vl_1873[df$fulde_navn=="Klaus Berntsen"] <- 1
df$vl_1876[df$fulde_navn=="Klaus Berntsen"] <- 1
df$vl_1879[df$fulde_navn=="Klaus Berntsen"] <- 1
df$vl_1881_1[df$fulde_navn=="Klaus Berntsen"] <- 1
df$vl_1881_2[df$fulde_navn=="Klaus Berntsen"] <- 1
df$vl_1887[df$fulde_navn=="Klaus Berntsen"] <- 1
df$vl_1890[df$fulde_navn=="Klaus Berntsen"] <- 1
df$vl_1892[df$fulde_navn=="Klaus Berntsen"] <- 1
df$vl_1895[df$fulde_navn=="Klaus Berntsen"] <- 1
df$vl_1898[df$fulde_navn=="Klaus Berntsen"] <- 1
df$vl_1901[df$fulde_navn=="Klaus Berntsen"] <- 1
df$vl_1903[df$fulde_navn=="Klaus Berntsen"] <- 1
df$vl_1906[df$fulde_navn=="Klaus Berntsen"] <- 1
df$vl_1909[df$fulde_navn=="Klaus Berntsen"] <- 1
df$vl_1910[df$fulde_navn=="Klaus Berntsen"] <- 1
df$vl_1913[df$fulde_navn=="Klaus Berntsen"] <- 1
df$vl_1915[df$fulde_navn=="Klaus Berntsen"] <- 1
df$vl_1918[df$fulde_navn=="Klaus Berntsen"] <- 1
df$vl_1920_1[df$fulde_navn=="Klaus Berntsen"] <- 1
df$vl_1920_2[df$fulde_navn=="Klaus Berntsen"] <- 1
df$vl_1920_3[df$fulde_navn=="Klaus Berntsen"] <- 1
afbrudt$tjek[afbrudt$fulde_navn=="Klaus Berntsen"] <- 1

#Johannes Henrik Georg Tauber - OBS. Måske kun i et af 1881 valgene
df$vl_1869[df$fulde_navn=="Johannes Henrik Georg Tauber"] <- 1
df$vl_1872[df$fulde_navn=="Johannes Henrik Georg Tauber"] <- 1
df$vl_1873[df$fulde_navn=="Johannes Henrik Georg Tauber"] <- 1
df$vl_1876[df$fulde_navn=="Johannes Henrik Georg Tauber"] <- 1
df$vl_1881_1[df$fulde_navn=="Johannes Henrik Georg Tauber"] <- 1
df$vl_1881_2[df$fulde_navn=="Johannes Henrik Georg Tauber"] <- 1
df$vl_1884[df$fulde_navn=="Johannes Henrik Georg Tauber"] <- 1
df$vl_1887[df$fulde_navn=="Johannes Henrik Georg Tauber"] <- 1
df$vl_1890[df$fulde_navn=="Johannes Henrik Georg Tauber"] <- 1
afbrudt$tjek[afbrudt$fulde_navn=="Johannes Henrik Georg Tauber"] <- 1

#Lauritz Christian Nyholm
df$vl_1881_1[df$fulde_navn=="Lauritz Christian Nyholm"] <- 1 
df$vl_1881_2[df$fulde_navn=="Lauritz Christian Nyholm"] <- 1 
afbrudt$tjek[afbrudt$fulde_navn=="Lauritz Christian Nyholm"] <- 1

# Povl Frederik Barfod
df$vl_1852[df$fulde_navn=="Povl Frederik Barfod"] <- 1
df$vl_1853_2[df$fulde_navn=="Povl Frederik Barfod"] <- 1
df$vl_1854[df$fulde_navn=="Povl Frederik Barfod"] <- 1
df$vl_1855[df$fulde_navn=="Povl Frederik Barfod"] <- 1
df$vl_1858[df$fulde_navn=="Povl Frederik Barfod"] <- 1
df$vl_1861[df$fulde_navn=="Povl Frederik Barfod"] <- 1
df$vl_1864[df$fulde_navn=="Povl Frederik Barfod"] <- 1
df$vl_1866_1[df$fulde_navn=="Povl Frederik Barfod"] <- 1
df$vl_1866_2[df$fulde_navn=="Povl Frederik Barfod"] <- 1
afbrudt$tjek[afbrudt$fulde_navn=="Povl Frederik Barfod"] <- 1

# Christian August Broberg                       
df$vl_1854[df$fulde_navn=="Christian August Broberg"] <- 1
df$vl_1855[df$fulde_navn=="Christian August Broberg"] <- 1
afbrudt$tjek[afbrudt$fulde_navn=="Christian August Broberg"] <- 1

# Balthazar Matthias Christensen"               
df$vl_1853_1[df$fulde_navn=="Balthazar Matthias Christensen"] <- 1
df$vl_1853_2[df$fulde_navn=="Balthazar Matthias Christensen"] <- 1
#df$vl_1866[df$fulde_navn=="Balthazar Matthias Christensen"] <- 1 OBS - hvilken af de to?
df$vl_1869[df$fulde_navn=="Balthazar Matthias Christensen"] <- 1
df$vl_1872[df$fulde_navn=="Balthazar Matthias Christensen"] <- 1
df$vl_1876[df$fulde_navn=="Balthazar Matthias Christensen"] <- 1
df$vl_1879[df$fulde_navn=="Balthazar Matthias Christensen"] <- 1
df$vl_1881_1[df$fulde_navn=="Balthazar Matthias Christensen"] <- 1
df$vl_1881_2[df$fulde_navn=="Balthazar Matthias Christensen"] <- 1
afbrudt$tjek[afbrudt$fulde_navn=="Balthazar Matthias Christensen"] <- 1

# Jens Andersen Clausager"    
df$vl_1852[df$fulde_navn=="Jens Andersen Clausager"] <- 1
df$vl_1853_2[df$fulde_navn=="Jens Andersen Clausager"] <- 1
df$vl_1858[df$fulde_navn=="Jens Andersen Clausager"] <- 1
afbrudt$tjek[afbrudt$fulde_navn=="Jens Andersen Clausager"] <- 1

# Jens Emil Damkier"
df$vl_1854[df$fulde_navn=="Jens Emil Damkier"] <- 1
afbrudt$tjek[afbrudt$fulde_navn=="Jens Emil Damkier"] <- 1

# Michael Drewsen"       
df$vl_1854[df$fulde_navn=="Michael Drewsen"] <- 1
afbrudt$tjek[afbrudt$fulde_navn=="Michael Drewsen"] <- 1

# Carl Emil Fenger"     
df$vl_1861[df$fulde_navn=="Carl Emil Fenger"] <- 1
df$vl_1864[df$fulde_navn=="Carl Emil Fenger"] <- 1
df$vl_1866_1[df$fulde_navn=="Carl Emil Fenger"] <- 1
df$vl_1866_2[df$fulde_navn=="Carl Emil Fenger"] <- 1
df$vl_1869[df$fulde_navn=="Carl Emil Fenger"] <- 1
df$vl_1872[df$fulde_navn=="Carl Emil Fenger"] <- 1
df$vl_1873[df$fulde_navn=="Carl Emil Fenger"] <- 1
afbrudt$tjek[afbrudt$fulde_navn=="Carl Emil Fenger"] <- 1

# Caspar Frederik Sophus Frølund"
df$vl_1852[df$fulde_navn=="Caspar Frederik Sophus Frølund"] <- 1
df$vl_1853_1[df$fulde_navn=="Caspar Frederik Sophus Frølund"] <- 1
df$vl_1853_2[df$fulde_navn=="Caspar Frederik Sophus Frølund"] <- 1
df$vl_1854[df$fulde_navn=="Caspar Frederik Sophus Frølund"] <- 1
df$vl_1855[df$fulde_navn=="Caspar Frederik Sophus Frølund"] <- 1
df$vl_1866_1[df$fulde_navn=="Caspar Frederik Sophus Frølund"] <- 1
df$vl_1866_2[df$fulde_navn=="Caspar Frederik Sophus Frølund"] <- 1
df$vl_1869[df$fulde_navn=="Caspar Frederik Sophus Frølund"] <- 1
afbrudt$tjek[afbrudt$fulde_navn=="Caspar Frederik Sophus Frølund"] <- 1

# Caspar Frederik Gram"    
df$vl_1852[df$fulde_navn=="Caspar Frederik Gram"] <- 1
df$vl_1853_1[df$fulde_navn=="Caspar Frederik Gram"] <- 1
df$vl_1853_2[df$fulde_navn=="Caspar Frederik Gram"] <- 1
df$vl_1855[df$fulde_navn=="Caspar Frederik Gram"] <- 1
afbrudt$tjek[afbrudt$fulde_navn=="Caspar Frederik Gram"] <- 1

# "Nicolai Frederik Severin Grundtvig"
df$vl_1853_1[df$fulde_navn=="Nicolai Frederik Severin Grundtvig"] <- 1
df$vl_1854[df$fulde_navn=="Nicolai Frederik Severin Grundtvig"] <- 1
afbrudt$tjek[afbrudt$fulde_navn=="Nicolai Frederik Severin Grundtvig"] <- 1

# "Carl August Holmer Hansen"
df$vl_1854[df$fulde_navn=="Carl August Holmer Hansen"] <- 1
df$vl_1855[df$fulde_navn=="Carl August Holmer Hansen"] <- 1
df$vl_1858[df$fulde_navn=="Carl August Holmer Hansen"] <- 1
df$vl_1864[df$fulde_navn=="Carl August Holmer Hansen"] <- 1
afbrudt$tjek[afbrudt$fulde_navn=="Carl August Holmer Hansen"] <- 1

# "Jens Andersen Hansen"
df$vl_1852[df$fulde_navn=="Jens Andersen Hansen"] <- 1
df$vl_1853_1[df$fulde_navn=="Jens Andersen Hansen"] <- 1
df$vl_1853_2[df$fulde_navn=="Jens Andersen Hansen"] <- 1
df$vl_1854[df$fulde_navn=="Jens Andersen Hansen"] <- 1
df$vl_1855[df$fulde_navn=="Jens Andersen Hansen"] <- 1
df$vl_1858[df$fulde_navn=="Jens Andersen Hansen"] <- 1
df$vl_1861[df$fulde_navn=="Jens Andersen Hansen"] <- 1
df$vl_1864[df$fulde_navn=="Jens Andersen Hansen"] <- 1
df$vl_1866_2[df$fulde_navn=="Jens Andersen Hansen"] <- 1
df$vl_1869[df$fulde_navn=="Jens Andersen Hansen"] <- 1
df$vl_1872[df$fulde_navn=="Jens Andersen Hansen"] <- 1
df$vl_1873[df$fulde_navn=="Jens Andersen Hansen"] <- 1
afbrudt$tjek[afbrudt$fulde_navn=="Jens Andersen Hansen"] <- 1

# "Jens Rasmussen Jacobsen"   
afbrudt$tjek[afbrudt$fulde_navn=="Jens Rasmussen Jacobsen"] <- 1

# "Jens Christian Henrik Claudius Jagd"
df$vl_1869[df$fulde_navn=="Jens Christian Henrik Claudius Jagd"] <- 1
df$vl_1873[df$fulde_navn=="Jens Christian Henrik Claudius Jagd"] <- 1
df$vl_1876[df$fulde_navn=="Jens Christian Henrik Claudius Jagd"] <- 1
df$vl_1879[df$fulde_navn=="Jens Christian Henrik Claudius Jagd"] <- 1
df$vl_1881_1[df$fulde_navn=="Jens Christian Henrik Claudius Jagd"] <- 1
df$vl_1881_2[df$fulde_navn=="Jens Christian Henrik Claudius Jagd"] <- 1
df$vl_1884[df$fulde_navn=="Jens Christian Henrik Claudius Jagd"] <- 1
df$vl_1887[df$fulde_navn=="Jens Christian Henrik Claudius Jagd"] <- 1
df$vl_1890[df$fulde_navn=="Jens Christian Henrik Claudius Jagd"] <- 1
df$vl_1892[df$fulde_navn=="Jens Christian Henrik Claudius Jagd"] <- 1
afbrudt$tjek[afbrudt$fulde_navn=="Jens Christian Henrik Claudius Jagd"] <- 1

# "Frederik Jespersen"
afbrudt$tjek[afbrudt$fulde_navn=="Frederik Jespersen"] <- 1

# "Hack Kampmann"
df$vl_1852[df$fulde_navn=="Hack Kampmann"] <- 1
df$vl_1855[df$fulde_navn=="Hack Kampmann"] <- 1
df$vl_1864[df$fulde_navn=="Hack Kampmann"] <- 1
afbrudt$tjek[afbrudt$fulde_navn=="Hack Kampmann"] <- 1

# "Jacob Sepstrup Knudsen"   
df$vl_1852[df$fulde_navn=="Jacob Sepstrup Knudsen"] <- 1
afbrudt$tjek[afbrudt$fulde_navn=="Jacob Sepstrup Knudsen"] <- 1

# "Ditlev Gothard Monrad"
df$vl_1852[df$fulde_navn=="Ditlev Gothard Monrad"] <- 1
df$vl_1853_2[df$fulde_navn=="Ditlev Gothard Monrad"] <- 1
df$vl_1854[df$fulde_navn=="Ditlev Gothard Monrad"] <- 1
df$vl_1855[df$fulde_navn=="Ditlev Gothard Monrad"] <- 1
df$vl_1858[df$fulde_navn=="Ditlev Gothard Monrad"] <- 1
df$vl_1861[df$fulde_navn=="Ditlev Gothard Monrad"] <- 1
df$vl_1864[df$fulde_navn=="Ditlev Gothard Monrad"] <- 1
df$vl_1884[df$fulde_navn=="Ditlev Gothard Monrad"] <- 1
afbrudt$tjek[afbrudt$fulde_navn=="Ditlev Gothard Monrad"] <- 1

# "Bertel Lavstsen Nørgaard"
df$vl_1852[df$fulde_navn=="Bertel Lavstsen Nørgaard"] <- 1
df$vl_1854[df$fulde_navn=="Bertel Lavstsen Nørgaard"] <- 1
df$vl_1855[df$fulde_navn=="Bertel Lavstsen Nørgaard"] <- 1
afbrudt$tjek[afbrudt$fulde_navn=="Bertel Lavstsen Nørgaard"] <- 1

# Ludvig Henrik Ferdinand Oppermann   
df$vl_1854[df$fulde_navn=="Ludvig Henrik Ferdinand Oppermann"] <- 1
df$vl_1855[df$fulde_navn=="Ludvig Henrik Ferdinand Oppermann"] <- 1
df$vl_1858[df$fulde_navn=="Ludvig Henrik Ferdinand Oppermann"] <- 1
afbrudt$tjek[afbrudt$fulde_navn=="Ludvig Henrik Ferdinand Oppermann"] <- 1

# "Christen Larsen"
df$vl_1852[df$fulde_navn=="Christen Larsen"] <- 1
df$vl_1853_1[df$fulde_navn=="Christen Larsen"] <- 1
df$vl_1853_2[df$fulde_navn=="Christen Larsen"] <- 1
df$vl_1854[df$fulde_navn=="Christen Larsen"] <- 1
df$vl_1866_2[df$fulde_navn=="Christen Larsen"] <- 1
afbrudt$tjek[afbrudt$fulde_navn=="Christen Larsen"] <- 1

# Rasmus Ottesen
df$vl_1853_1[df$fulde_navn=="Rasmus Ottesen"] <- 1 
df$vl_1853_2[df$fulde_navn=="Rasmus Ottesen"] <- 1 
afbrudt$tjek[afbrudt$fulde_navn=="Rasmus Ottesen"] <- 1

# Bernhard Philip Ree
df$vl_1852[df$fulde_navn=="Bernhard Philip Ree"] <- 1
df$vl_1853_1[df$fulde_navn=="Bernhard Philip Ree"] <- 1
df$vl_1853_2[df$fulde_navn=="Bernhard Philip Ree"] <- 1
afbrudt$tjek[afbrudt$fulde_navn=="Bernhard Philip Ree"] <- 1

# "Matthias Hans Rosenørn"
df$vl_1853_2[df$fulde_navn=="Matthias Hans Rosenørn"] <- 1
afbrudt$tjek[afbrudt$fulde_navn=="Matthias Hans Rosenørn"] <- 1

# "Hans Simonsen" 
df$vl_1854[df$fulde_navn=="Hans Simonsen"] <- 1
df$vl_1855[df$fulde_navn=="Hans Simonsen"] <- 1
afbrudt$tjek[afbrudt$fulde_navn=="Hans Simonsen"] <- 1

# "Wilhelm Carl Eppingen Sponneck"
df$vl_1852[df$fulde_navn=="Wilhelm Carl Eppingen Sponneck"] <- 1
df$vl_1853_1[df$fulde_navn=="Wilhelm Carl Eppingen Sponneck"] <- 1
df$vl_1866_1[df$fulde_navn=="Wilhelm Carl Eppingen Sponneck"] <- 1
df$vl_1866_2[df$fulde_navn=="Wilhelm Carl Eppingen Sponneck"] <- 1
afbrudt$tjek[afbrudt$fulde_navn=="Wilhelm Carl Eppingen Sponneck"] <- 1

# "Adolph Steen"
df$vl_1854[df$fulde_navn=="Adolph Steen"] <- 1
df$vl_1855[df$fulde_navn=="Adolph Steen"] <- 1
df$vl_1864[df$fulde_navn=="Adolph Steen"] <- 1
df$vl_1866_1[df$fulde_navn=="Adolph Steen"] <- 1
df$vl_1866_2[df$fulde_navn=="Adolph Steen"] <- 1
afbrudt$tjek[afbrudt$fulde_navn=="Adolph Steen"] <- 1

# "Ove Thomas Thomsen"
df$vl_1853_2[df$fulde_navn=="Ove Thomas Thomsen"] <- 1
afbrudt$tjek[afbrudt$fulde_navn=="Ove Thomas Thomsen"] <- 1

# "Frederik Ferdinand Tillisch"  OBS- første eller andet valg i 1853?
df$vl_1852[df$fulde_navn=="Frederik Ferdinand Tillisch"] <- 1
df$vl_1858[df$fulde_navn=="Frederik Ferdinand Tillisch"] <- 1
afbrudt$tjek[afbrudt$fulde_navn=="Frederik Ferdinand Tillisch"] <- 1

# "Anton Frederik Tscherning"
df$vl_1853_2[df$fulde_navn=="Anton Frederik Tscherning"] <- 1
df$vl_1854[df$fulde_navn=="Anton Frederik Tscherning"] <- 1
df$vl_1855[df$fulde_navn=="Anton Frederik Tscherning"] <- 1
df$vl_1858[df$fulde_navn=="Anton Frederik Tscherning"] <- 1
df$vl_1861[df$fulde_navn=="Anton Frederik Tscherning"] <- 1
df$vl_1864[df$fulde_navn=="Anton Frederik Tscherning"] <- 1
afbrudt$tjek[afbrudt$fulde_navn=="Anton Frederik Tscherning"] <- 1

# "Julius Frederik Christian Emil Wilkens"   
df$vl_1852[df$fulde_navn=="Julius Frederik Christian Emil Wilkens"] <- 1
df$vl_1853_2[df$fulde_navn=="Julius Frederik Christian Emil Wilkens"] <- 1
afbrudt$tjek[afbrudt$fulde_navn=="Julius Frederik Christian Emil Wilkens"] <- 1

# "Peter Georg Bang"
afbrudt$tjek[afbrudt$fulde_navn=="Peter Georg Bang"] <- 1

# "Niels Hansen Bank"  
afbrudt$tjek[afbrudt$fulde_navn=="Niels Hansen Bank"] <- 1

# "Andreas Lorentz Casse"
df$vl_1853_1[df$fulde_navn=="Andreas Lorentz Casse"] <- 1
df$vl_1853_2[df$fulde_navn=="Andreas Lorentz Casse"] <- 1
df$vl_1861[df$fulde_navn=="Andreas Lorentz Casse"] <- 1
df$vl_1864[df$fulde_navn=="Andreas Lorentz Casse"] <- 1
df$vl_1866_1[df$fulde_navn=="Andreas Lorentz Casse"] <- 1
df$vl_1866_2[df$fulde_navn=="Andreas Lorentz Casse"] <- 1
df$vl_1869[df$fulde_navn=="Andreas Lorentz Casse"] <- 1
df$vl_1872[df$fulde_navn=="Andreas Lorentz Casse"] <- 1
df$vl_1873[df$fulde_navn=="Andreas Lorentz Casse"] <- 1
df$vl_1876[df$fulde_navn=="Andreas Lorentz Casse"] <- 1
afbrudt$tjek[afbrudt$fulde_navn=="Andreas Lorentz Casse"] <- 1

# "Johan Christian Henrik Fischer"  
df$vl_1853_1[df$fulde_navn=="Johan Christian Henrik Fischer"] <- 1
df$vl_1853_2[df$fulde_navn=="Johan Christian Henrik Fischer"] <- 1
df$vl_1855[df$fulde_navn=="Johan Christian Henrik Fischer"] <- 1
df$vl_1858[df$fulde_navn=="Johan Christian Henrik Fischer"] <- 1
df$vl_1861[df$fulde_navn=="Johan Christian Henrik Fischer"] <- 1
df$vl_1864[df$fulde_navn=="Johan Christian Henrik Fischer"] <- 1
afbrudt$tjek[afbrudt$fulde_navn=="Johan Christian Henrik Fischer"] <- 1

# "Alfred A. Hage"
df$vl_1853_1[df$fulde_navn=="Alfred A. Hage"] <- 1
df$vl_1853_2[df$fulde_navn=="Alfred A. Hage"] <- 1
df$vl_1854[df$fulde_navn=="Alfred A. Hage"] <- 1
df$vl_1855[df$fulde_navn=="Alfred A. Hage"] <- 1
df$vl_1861[df$fulde_navn=="Alfred A. Hage"] <- 1
df$vl_1864[df$fulde_navn=="Alfred A. Hage"] <- 1
df$vl_1866_1[df$fulde_navn=="Alfred A. Hage"] <- 1
afbrudt$tjek[afbrudt$fulde_navn=="Alfred A. Hage"] <- 1

# "Edvard Philip Hother Hage"   
df$vl_1853_2[df$fulde_navn=="Edvard Philip Hother Hage"] <- 1
df$vl_1854[df$fulde_navn=="Edvard Philip Hother Hage"] <- 1
df$vl_1855[df$fulde_navn=="Edvard Philip Hother Hage"] <- 1
df$vl_1858[df$fulde_navn=="Edvard Philip Hother Hage"] <- 1
df$vl_1861[df$fulde_navn=="Edvard Philip Hother Hage"] <- 1
df$vl_1866_2[df$fulde_navn=="Edvard Philip Hother Hage"] <- 1
afbrudt$tjek[afbrudt$fulde_navn=="Edvard Philip Hother Hage"] <- 1

# "Ludvig Daniel Hass"
df$vl_1853_1[df$fulde_navn=="Ludvig Daniel Hass"] <- 1
df$vl_1853_2[df$fulde_navn=="Ludvig Daniel Hass"] <- 1
df$vl_1854[df$fulde_navn=="Ludvig Daniel Hass"] <- 1
afbrudt$tjek[afbrudt$fulde_navn=="Ludvig Daniel Hass"] <- 1

# "Jens Jensen"    
df$vl_1853_1[df$fulde_navn=="Jens Jensen"] <- 1
df$vl_1854[df$fulde_navn=="Jens Jensen"] <- 1
df$vl_1855[df$fulde_navn=="Jens Jensen"] <- 1
df$vl_1858[df$fulde_navn=="Jens Jensen"] <- 1
df$vl_1861[df$fulde_navn=="Jens Jensen"] <- 1
df$vl_1864[df$fulde_navn=="Jens Jensen"] <- 1
df$vl_1866_1[df$fulde_navn=="Jens Jensen"] <- 1
df$vl_1866_2[df$fulde_navn=="Jens Jensen"] <- 1
df$vl_1869[df$fulde_navn=="Jens Jensen"] <- 1
df$vl_1872[df$fulde_navn=="Jens Jensen"] <- 1
afbrudt$tjek[afbrudt$fulde_navn=="Jens Jensen"] <- 1

# "Søren Jensen"
df$vl_1853_2[df$fulde_navn=="Søren Jensen"] <- 1
df$vl_1854[df$fulde_navn=="Søren Jensen"] <- 1
df$vl_1858[df$fulde_navn=="Søren Jensen"] <- 1
afbrudt$tjek[afbrudt$fulde_navn=="Søren Jensen"] <- 1

# "Jørgen Christian Jørgensen"
afbrudt$tjek[afbrudt$fulde_navn=="Jørgen Christian Jørgensen"] <- 1

# "Carl Johan Henrik Kayser"
df$vl_1853_1[df$fulde_navn=="Carl Johan Henrik Kayser"] <- 1
df$vl_1853_2[df$fulde_navn=="Carl Johan Henrik Kayser"] <- 1
afbrudt$tjek[afbrudt$fulde_navn=="Carl Johan Henrik Kayser"] <- 1

# "Rasmus Matthiassen"
df$vl_1852[df$fulde_navn=="Rasmus Matthiassen"] <- 1
df$vl_1853_1[df$fulde_navn=="Rasmus Matthiassen"] <- 1
df$vl_1853_2[df$fulde_navn=="Rasmus Matthiassen"] <- 1
df$vl_1854[df$fulde_navn=="Rasmus Matthiassen"] <- 1
df$vl_1858[df$fulde_navn=="Rasmus Matthiassen"] <- 1
df$vl_1861[df$fulde_navn=="Rasmus Matthiassen"] <- 1
afbrudt$tjek[afbrudt$fulde_navn=="Rasmus Matthiassen"] <- 1

# "Christian Edvard Møller"
df$vl_1852[df$fulde_navn=="Christian Edvard Møller"] <- 1
df$vl_1853_1[df$fulde_navn=="Christian Edvard Møller"] <- 1
df$vl_1854[df$fulde_navn=="Christian Edvard Møller"] <- 1
df$vl_1855[df$fulde_navn=="Christian Edvard Møller"] <- 1
df$vl_1858[df$fulde_navn=="Christian Edvard Møller"] <- 1
afbrudt$tjek[afbrudt$fulde_navn=="Christian Edvard Møller"] <- 1

# Hans Nielsen
df$vl_1852[df$fulde_navn=="Hans Nielsen"] <- 1
df$vl_1855[df$fulde_navn=="Hans Nielsen"] <- 1
afbrudt$tjek[afbrudt$fulde_navn=="Hans Nielsen"] <- 1

# Carl Nicolai Petersen
df$vl_1852[df$fulde_navn=="Carl Nicolai Petersen"] <- 1
df$vl_1853_1[df$fulde_navn=="Carl Nicolai Petersen"] <- 1
df$vl_1855[df$fulde_navn=="Carl Nicolai Petersen"] <- 1
afbrudt$tjek[afbrudt$fulde_navn=="Carl Nicolai Petersen"] <- 1

# "Hans Nikolaj Qvistgaard" 
df$vl_1852[df$fulde_navn=="Hans Nikolaj Qvistgaard"] <- 1
df$vl_1858[df$fulde_navn=="Hans Nikolaj Qvistgaard"] <- 1
df$vl_1861[df$fulde_navn=="Hans Nikolaj Qvistgaard"] <- 1
df$vl_1864[df$fulde_navn=="Hans Nikolaj Qvistgaard"] <- 1
afbrudt$tjek[afbrudt$fulde_navn=="Hans Nikolaj Qvistgaard"] <- 1

# "Therkel Therkelsen"
df$vl_1852[df$fulde_navn=="Therkel Therkelsen"] <- 1
df$vl_1853_1[df$fulde_navn=="Therkel Therkelsen"] <- 1
df$vl_1853_2[df$fulde_navn=="Therkel Therkelsen"] <- 1
df$vl_1854[df$fulde_navn=="Therkel Therkelsen"] <- 1
df$vl_1858[df$fulde_navn=="Therkel Therkelsen"] <- 1
afbrudt$tjek[afbrudt$fulde_navn=="Therkel Therkelsen"] <- 1

# "Nicolai Elias Tuxen" 
df$vl_1853_1[df$fulde_navn=="Nicolai Elias Tuxen"] <- 1
df$vl_1853_2[df$fulde_navn=="Nicolai Elias Tuxen"] <- 1
df$vl_1855[df$fulde_navn=="Nicolai Elias Tuxen"] <- 1
afbrudt$tjek[afbrudt$fulde_navn=="Nicolai Elias Tuxen"] <- 1

# "Jacob Vallentin"
df$vl_1853_1[df$fulde_navn=="Jacob Vallentin"] <- 1
df$vl_1853_2[df$fulde_navn=="Jacob Vallentin"] <- 1
df$vl_1855[df$fulde_navn=="Jacob Vallentin"] <- 1
afbrudt$tjek[afbrudt$fulde_navn=="Jacob Vallentin"] <- 1

# "Jens Moesgaard Christensen"
df$vl_1855[df$fulde_navn=="Jens Moesgaard Christensen"] <- 1
afbrudt$tjek[afbrudt$fulde_navn=="Jens Moesgaard Christensen"] <- 1

# "Anders Christophersen" 
df$vl_1853_2[df$fulde_navn=="Anders Christophersen"] <- 1
df$vl_1854[df$fulde_navn=="Anders Christophersen"] <- 1
afbrudt$tjek[afbrudt$fulde_navn=="Anders Christophersen"] <- 1

# "Jens Andersen Degn"
df$vl_1853_2[df$fulde_navn=="Jens Andersen Degn"] <- 1
df$vl_1866_1[df$fulde_navn=="Jens Andersen Degn"] <- 1
afbrudt$tjek[afbrudt$fulde_navn=="Jens Andersen Degn"] <- 1

# "Hans Jensen" 
df$vl_1866_1[df$fulde_navn=="Hans Jensen"] <- 1
df$vl_1866_2[df$fulde_navn=="Hans Jensen"] <- 1
df$vl_1869[df$fulde_navn=="Hans Jensen"] <- 1
df$vl_1872[df$fulde_navn=="Hans Jensen"] <- 1
afbrudt$tjek[afbrudt$fulde_navn=="Hans Jensen"] <- 1

# "Frederik Eginhard Amadeus Høst Schiern"
df$vl_1853_1[df$fulde_navn=="Frederik Eginhard Amadeus Høst Schiern"] <- 1
df$vl_1855[df$fulde_navn=="Frederik Eginhard Amadeus Høst Schiern"] <- 1
df$vl_1858[df$fulde_navn=="Frederik Eginhard Amadeus Høst Schiern"] <- 1
afbrudt$tjek[afbrudt$fulde_navn=="Frederik Eginhard Amadeus Høst Schiern"] <- 1

# "Regnar Westenholz"
df$vl_1853_1[df$fulde_navn=="Regnar Westenholz"] <- 1
df$vl_1854[df$fulde_navn=="Regnar Westenholz"] <- 1
afbrudt$tjek[afbrudt$fulde_navn=="Regnar Westenholz"] <- 1

# "Peter Christian Zahle"  
df$vl_1853_1[df$fulde_navn=="Peter Christian Zahle"] <- 1
df$vl_1853_2[df$fulde_navn=="Peter Christian Zahle"] <- 1
df$vl_1855[df$fulde_navn=="Peter Christian Zahle"] <- 1
df$vl_1858[df$fulde_navn=="Peter Christian Zahle"] <- 1
df$vl_1866_1[df$fulde_navn=="Peter Christian Zahle"] <- 1
df$vl_1872[df$fulde_navn=="Peter Christian Zahle"] <- 1
df$vl_1873[df$fulde_navn=="Peter Christian Zahle"] <- 1
df$vl_1876[df$fulde_navn=="Peter Christian Zahle"] <- 1
df$vl_1879[df$fulde_navn=="Peter Christian Zahle"] <- 1
afbrudt$tjek[afbrudt$fulde_navn=="Peter Christian Zahle"] <- 1

# "Jacob Christian Jacobsen"
df$vl_1855[df$fulde_navn=="Jacob Christian Jacobsen"] <- 1
afbrudt$tjek[afbrudt$fulde_navn=="Jacob Christian Jacobsen"] <- 1

# "Jens Jørgensen"    
df$vl_1854[df$fulde_navn=="Jens Jørgensen"] <- 1
df$vl_1855[df$fulde_navn=="Jens Jørgensen"] <- 1
df$vl_1866_2[df$fulde_navn=="Jens Jørgensen"] <- 1
df$vl_1869[df$fulde_navn=="Jens Jørgensen"] <- 1
afbrudt$tjek[afbrudt$fulde_navn=="Jens Jørgensen"] <- 1

# "Lars Christian Larsen
df$vl_1854[df$fulde_navn=="Lars Christian Larsen"] <- 1
df$vl_1855[df$fulde_navn=="Lars Christian Larsen"] <- 1
df$vl_1858[df$fulde_navn=="Lars Christian Larsen"] <- 1
df$vl_1864[df$fulde_navn=="Lars Christian Larsen"] <- 1
df$vl_1866_1[df$fulde_navn=="Lars Christian Larsen"] <- 1
df$vl_1866_2[df$fulde_navn=="Lars Christian Larsen"] <- 1
afbrudt$tjek[afbrudt$fulde_navn=="Lars Christian Larsen"] <- 1

# Søren Pedersen Lybye 
df$vl_1858[df$fulde_navn=="Søren Pedersen Lybye"] <- 1
df$vl_1861[df$fulde_navn=="Søren Pedersen Lybye"] <- 1
df$vl_1872[df$fulde_navn=="Søren Pedersen Lybye"] <- 1
df$vl_1873[df$fulde_navn=="Søren Pedersen Lybye"] <- 1
afbrudt$tjek[afbrudt$fulde_navn=="Søren Pedersen Lybye"] <- 1

# "Lauritz Michael Müllen" - OBS: Omvalg i 58 gør at han kommer ind i 58. Er ikke medtaget her
df$vl_1853_2[df$fulde_navn=="Lauritz Michael Müllen"] <- 1
df$vl_1854[df$fulde_navn=="Lauritz Michael Müllen"] <- 1
df$vl_1855[df$fulde_navn=="Lauritz Michael Müllen"] <- 1
df$vl_1861[df$fulde_navn=="Lauritz Michael Müllen"] <- 1
df$vl_1864[df$fulde_navn=="Lauritz Michael Müllen"] <- 1
df$vl_1866_1[df$fulde_navn=="Lauritz Michael Müllen"] <- 1
df$vl_1866_2[df$fulde_navn=="Lauritz Michael Müllen"] <- 1
df$vl_1869[df$fulde_navn=="Lauritz Michael Müllen"] <- 1
afbrudt$tjek[afbrudt$fulde_navn=="Lauritz Michael Müllen"] <- 1

# Jens Nielsen
df$vl_1854[df$fulde_navn=="Jens Nielsen"] <- 1
df$vl_1858[df$fulde_navn=="Jens Nielsen"] <- 1
df$vl_1861[df$fulde_navn=="Jens Nielsen"] <- 1
afbrudt$tjek[afbrudt$fulde_navn=="Jens Nielsen"] <- 1

# "Hans Mathias Petersen"
df$vl_1854[df$fulde_navn=="Hans Mathias Petersen"] <- 1
df$vl_1855[df$fulde_navn=="Hans Mathias Petersen"] <- 1
df$vl_1858[df$fulde_navn=="Hans Mathias Petersen"] <- 1
df$vl_1861[df$fulde_navn=="Hans Mathias Petersen"] <- 1
df$vl_1866_1[df$fulde_navn=="Hans Mathias Petersen"] <- 1
df$vl_1866_2[df$fulde_navn=="Hans Mathias Petersen"] <- 1
df$vl_1869[df$fulde_navn=="Hans Mathias Petersen"] <- 1
afbrudt$tjek[afbrudt$fulde_navn=="Hans Mathias Petersen"] <- 1

# "Johan Nikolaj Frederik Hasselbalch" 
df$vl_1855[df$fulde_navn=="Johan Nikolaj Frederik Hasselbalch"] <- 1
df$vl_1861[df$fulde_navn=="Johan Nikolaj Frederik Hasselbalch"] <- 1
afbrudt$tjek[afbrudt$fulde_navn=="Johan Nikolaj Frederik Hasselbalch"] <- 1

# "Jacob Jensen"
afbrudt$tjek[afbrudt$fulde_navn=="Jacob Jensen"] <- 1

# "Sylvester Jørgensen"
df$vl_1858[df$fulde_navn=="Sylvester Jørgensen"] <- 1
df$vl_1861[df$fulde_navn=="Sylvester Jørgensen"] <- 1
df$vl_1866_1[df$fulde_navn=="Sylvester Jørgensen"] <- 1
df$vl_1866_2[df$fulde_navn=="Sylvester Jørgensen"] <- 1
afbrudt$tjek[afbrudt$fulde_navn=="Sylvester Jørgensen"] <- 1

# "Hans Puggaard"
df$vl_1855[df$fulde_navn=="Hans Puggaard"] <- 1
afbrudt$tjek[afbrudt$fulde_navn=="Hans Puggaard"] <- 1

# "Christian Vilhelm Rimestad" 
df$vl_1855[df$fulde_navn=="Christian Vilhelm Rimestad"] <- 1
df$vl_1858[df$fulde_navn=="Christian Vilhelm Rimestad"] <- 1
afbrudt$tjek[afbrudt$fulde_navn=="Christian Vilhelm Rimestad"] <- 1

# "Søren Nielsen Kjær" 
df$vl_1858[df$fulde_navn=="Søren Nielsen Kjær"] <- 1
df$vl_1861[df$fulde_navn=="Søren Nielsen Kjær"] <- 1
df$vl_1864[df$fulde_navn=="Søren Nielsen Kjær"] <- 1
df$vl_1866_1[df$fulde_navn=="Søren Nielsen Kjær"] <- 1
df$vl_1866_2[df$fulde_navn=="Søren Nielsen Kjær"] <- 1
df$vl_1869[df$fulde_navn=="Søren Nielsen Kjær"] <- 1
df$vl_1872[df$fulde_navn=="Søren Nielsen Kjær"] <- 1
df$vl_1873[df$fulde_navn=="Søren Nielsen Kjær"] <- 1
df$vl_1876[df$fulde_navn=="Søren Nielsen Kjær"] <- 1
df$vl_1879[df$fulde_navn=="Søren Nielsen Kjær"] <- 1
df$vl_1881_1[df$fulde_navn=="Søren Nielsen Kjær"] <- 1
df$vl_1887[df$fulde_navn=="Søren Nielsen Kjær"] <- 1
afbrudt$tjek[afbrudt$fulde_navn=="Søren Nielsen Kjær"] <- 1

# "Ernst Emil Rosenørn"   
df$vl_1858[df$fulde_navn=="Ernst Emil Rosenørn"] <- 1
df$vl_1861[df$fulde_navn=="Ernst Emil Rosenørn"] <- 1
afbrudt$tjek[afbrudt$fulde_navn=="Ernst Emil Rosenørn"] <- 1

# "Niels Andersen" 
afbrudt$tjek[afbrudt$fulde_navn=="Niels Andersen"] <- 1

# "Niels Andersen (Husby)"  
df$vl_1866_2[df$fulde_navn=="Niels Andersen (Husby)"] <- 1
df$vl_1869[df$fulde_navn=="Niels Andersen (Husby)"] <- 1
df$vl_1872[df$fulde_navn=="Niels Andersen (Husby)"] <- 1
df$vl_1873[df$fulde_navn=="Niels Andersen (Husby)"] <- 1
df$vl_1879[df$fulde_navn=="Niels Andersen (Husby)"] <- 1
df$vl_1881_1[df$fulde_navn=="Niels Andersen (Husby)"] <- 1
df$vl_1881_2[df$fulde_navn=="Niels Andersen (Husby)"] <- 1
df$vl_1884[df$fulde_navn=="Niels Andersen (Husby)"] <- 1
df$vl_1887[df$fulde_navn=="Niels Andersen (Husby)"] <- 1
df$vl_1890[df$fulde_navn=="Niels Andersen (Husby)"] <- 1
afbrudt$tjek[afbrudt$fulde_navn=="Niels Andersen (Husby)"] <- 1

# "Jakob Marius Elieser Christian Gad" 
df$vl_1861[df$fulde_navn=="Jakob Marius Elieser Christian Gad"] <- 1
df$vl_1864[df$fulde_navn=="Jakob Marius Elieser Christian Gad"] <- 1
df$vl_1866_1[df$fulde_navn=="Jakob Marius Elieser Christian Gad"] <- 1
df$vl_1866_2[df$fulde_navn=="Jakob Marius Elieser Christian Gad"] <- 1
df$vl_1869[df$fulde_navn=="Jakob Marius Elieser Christian Gad"] <- 1
df$vl_1872[df$fulde_navn=="Jakob Marius Elieser Christian Gad"] <- 1
df$vl_1873[df$fulde_navn=="Jakob Marius Elieser Christian Gad"] <- 1
df$vl_1879[df$fulde_navn=="Jakob Marius Elieser Christian Gad"] <- 1
df$vl_1881_1[df$fulde_navn=="Jakob Marius Elieser Christian Gad"] <- 1
df$vl_1881_2[df$fulde_navn=="Jakob Marius Elieser Christian Gad"] <- 1
df$vl_1884[df$fulde_navn=="Jakob Marius Elieser Christian Gad"] <- 1
df$vl_1887[df$fulde_navn=="Jakob Marius Elieser Christian Gad"] <- 1
df$vl_1890[df$fulde_navn=="Jakob Marius Elieser Christian Gad"] <- 1
afbrudt$tjek[afbrudt$fulde_navn=="Jakob Marius Elieser Christian Gad"] <- 1

# "Johan Diderik Nicolai Blicher Grundtvig"  
df$vl_1864[df$fulde_navn=="Johan Diderik Nicolai Blicher Grundtvig"] <- 1
afbrudt$tjek[afbrudt$fulde_navn=="Johan Diderik Nicolai Blicher Grundtvig"] <- 1

# "Carl Reinhold Jensen" 
df$vl_1861[df$fulde_navn=="Carl Reinhold Jensen"] <- 1
df$vl_1866_1[df$fulde_navn=="Carl Reinhold Jensen"] <- 1
afbrudt$tjek[afbrudt$fulde_navn=="Carl Reinhold Jensen"] <- 1

# "Johan Christian Jessen"
df$vl_1861[df$fulde_navn=="Johan Christian Jessen"] <- 1
afbrudt$tjek[afbrudt$fulde_navn=="Johan Christian Jessen"] <- 1

# "Christian Sophus Klein"
df$vl_1861[df$fulde_navn=="Christian Sophus Klein"] <- 1
df$vl_1864[df$fulde_navn=="Christian Sophus Klein"] <- 1
df$vl_1866_2[df$fulde_navn=="Christian Sophus Klein"] <- 1
df$vl_1872[df$fulde_navn=="Christian Sophus Klein"] <- 1
df$vl_1873[df$fulde_navn=="Christian Sophus Klein"] <- 1
df$vl_1876[df$fulde_navn=="Christian Sophus Klein"] <- 1
df$vl_1879[df$fulde_navn=="Christian Sophus Klein"] <- 1
df$vl_1881_1[df$fulde_navn=="Christian Sophus Klein"] <- 1
df$vl_1881_2[df$fulde_navn=="Christian Sophus Klein"] <- 1
df$vl_1884[df$fulde_navn=="Christian Sophus Klein"] <- 1
df$vl_1887[df$fulde_navn=="Christian Sophus Klein"] <- 1
df$vl_1890[df$fulde_navn=="Christian Sophus Klein"] <- 1
df$vl_1892[df$fulde_navn=="Christian Sophus Klein"] <- 1
afbrudt$tjek[afbrudt$fulde_navn=="Christian Sophus Klein"] <- 1

# "Lucianus Hansen Kofod"                         
df$vl_1861[df$fulde_navn=="Lucianus Hansen Kofod"] <- 1
df$vl_1869[df$fulde_navn=="Lucianus Hansen Kofod"] <- 1
df$vl_1872[df$fulde_navn=="Lucianus Hansen Kofod"] <- 1
df$vl_1873[df$fulde_navn=="Lucianus Hansen Kofod"] <- 1
df$vl_1876[df$fulde_navn=="Lucianus Hansen Kofod"] <- 1
afbrudt$tjek[afbrudt$fulde_navn=="Lucianus Hansen Kofod"] <- 1

# "Peder Pedersen Ludvig"
df$vl_1869[df$fulde_navn=="Peder Pedersen Ludvig"] <- 1
afbrudt$tjek[afbrudt$fulde_navn=="Peder Pedersen Ludvig"] <- 1

# "Jacob Madsen"        
df$vl_1861[df$fulde_navn=="Jacob Madsen"] <- 1
df$vl_1864[df$fulde_navn=="Jacob Madsen"] <- 1
df$vl_1866_2[df$fulde_navn=="Jacob Madsen"] <- 1
df$vl_1869[df$fulde_navn=="Jacob Madsen"] <- 1
df$vl_1872[df$fulde_navn=="Jacob Madsen"] <- 1
df$vl_1873[df$fulde_navn=="Jacob Madsen"] <- 1
df$vl_1876[df$fulde_navn=="Jacob Madsen"] <- 1
df$vl_1879[df$fulde_navn=="Jacob Madsen"] <- 1
afbrudt$tjek[afbrudt$fulde_navn=="Jacob Madsen"] <- 1

# "Knud Pedersen"
df$vl_1861[df$fulde_navn=="Knud Pedersen"] <- 1
df$vl_1864[df$fulde_navn=="Knud Pedersen"] <- 1
df$vl_1866_2[df$fulde_navn=="Knud Pedersen"] <- 1
afbrudt$tjek[afbrudt$fulde_navn=="Knud Pedersen"] <- 1

# "Mathias Christian Christensen Warming"   
afbrudt$tjek[afbrudt$fulde_navn=="Mathias Christian Christensen Warming"] <- 1

# "Stephan Ankjær"
afbrudt$tjek[afbrudt$fulde_navn=="Stephan Ankjær"] <- 1

# "Christian Christensen Bønløkke"         
df$vl_1866_1[df$fulde_navn=="Christian Christensen Bønløkke"] <- 1
df$vl_1866_2[df$fulde_navn=="Christian Christensen Bønløkke"] <- 1
df$vl_1869[df$fulde_navn=="Christian Christensen Bønløkke"] <- 1
df$vl_1872[df$fulde_navn=="Christian Christensen Bønløkke"] <- 1
df$vl_1873[df$fulde_navn=="Christian Christensen Bønløkke"] <- 1
df$vl_1876[df$fulde_navn=="Christian Christensen Bønløkke"] <- 1
df$vl_1879[df$fulde_navn=="Christian Christensen Bønløkke"] <- 1
df$vl_1881_1[df$fulde_navn=="Christian Christensen Bønløkke"] <- 1
df$vl_1881_2[df$fulde_navn=="Christian Christensen Bønløkke"] <- 1
df$vl_1884[df$fulde_navn=="Christian Christensen Bønløkke"] <- 1
df$vl_1887[df$fulde_navn=="Christian Christensen Bønløkke"] <- 1
df$vl_1890[df$fulde_navn=="Christian Christensen Bønløkke"] <- 1
df$vl_1895[df$fulde_navn=="Christian Christensen Bønløkke"] <- 1
df$vl_1898[df$fulde_navn=="Christian Christensen Bønløkke"] <- 1
afbrudt$tjek[afbrudt$fulde_navn=="Christian Christensen Bønløkke"] <- 1

# "Jens Jørgen Christensen"
df$vl_1864[df$fulde_navn=="Jens Jørgen Christensen"] <- 1
df$vl_1869[df$fulde_navn=="Jens Jørgen Christensen"] <- 1
afbrudt$tjek[afbrudt$fulde_navn=="Jens Jørgen Christensen"] <- 1

# "Lars Eriksen" 
df$vl_1864[df$fulde_navn=="Lars Eriksen"] <- 1
afbrudt$tjek[afbrudt$fulde_navn=="Lars Eriksen"] <- 1

# "Peter Engelbrecht Olsen"
df$vl_1864[df$fulde_navn=="Peter Engelbrecht Olsen"] <- 1
df$vl_1866_2[df$fulde_navn=="Peter Engelbrecht Olsen"] <- 1
df$vl_1872[df$fulde_navn=="Peter Engelbrecht Olsen"] <- 1
afbrudt$tjek[afbrudt$fulde_navn=="Peter Engelbrecht Olsen"] <- 1

# Peder Pedersen
df$vl_1864[df$fulde_navn=="Peder Pedersen"] <- 1
df$vl_1866_2[df$fulde_navn=="Peder Pedersen"] <- 1
df$vl_1869[df$fulde_navn=="Peder Pedersen"] <- 1
df$vl_1873[df$fulde_navn=="Peder Pedersen"] <- 1
afbrudt$tjek[afbrudt$fulde_navn=="Peder Pedersen"] <- 1

# "Elisius Marius Rotwitt"
df$vl_1866_1[df$fulde_navn=="Elisius Marius Rotwitt"] <- 1
df$vl_1866_2[df$fulde_navn=="Elisius Marius Rotwitt"] <- 1
afbrudt$tjek[afbrudt$fulde_navn=="Elisius Marius Rotwitt"] <- 1

# "Christian Johan Lodberg Krarup Fjord"
df$vl_1869[df$fulde_navn=="Christian Johan Lodberg Krarup Fjord"] <- 1
df$vl_1872[df$fulde_navn=="Christian Johan Lodberg Krarup Fjord"] <- 1
afbrudt$tjek[afbrudt$fulde_navn=="Christian Johan Lodberg Krarup Fjord"] <- 1

#Kristen Jensen - 
df$vl_1892[df$fulde_navn=="Kristen Jensen"] <- 1
df$vl_1895[df$fulde_navn=="Kristen Jensen"] <- 1
df$vl_1898[df$fulde_navn=="Kristen Jensen"] <- 1
df$vl_1903[df$fulde_navn=="Kristen Jensen"] <- 1
df$vl_1906[df$fulde_navn=="Kristen Jensen"] <- 1
afbrudt$tjek[afbrudt$fulde_navn=="Kristen Jensen"] <- 1

# "Jens Jørgen Holm"
afbrudt$tjek[afbrudt$fulde_navn=="Jens Jørgen Holm"] <- 1

# "Christen Jensen"
df$vl_1866_1[df$fulde_navn=="Christen Jensen"] <- 1
df$vl_1866_2[df$fulde_navn=="Christen Jensen"] <- 1
df$vl_1869[df$fulde_navn=="Christen Jensen"] <- 1
df$vl_1876[df$fulde_navn=="Christen Jensen"] <- 1
df$vl_1879[df$fulde_navn=="Christen Jensen"] <- 1
df$vl_1881_1[df$fulde_navn=="Christen Jensen"] <- 1
afbrudt$tjek[afbrudt$fulde_navn=="Christen Jensen"] <- 1

# Christian Julius Halfdan Berg Juel
df$vl_1876[df$fulde_navn=="Christian Julius Halfdan Berg Juel"] <- 1
df$vl_1879[df$fulde_navn=="Christian Julius Halfdan Berg Juel"] <- 1
df$vl_1881_1[df$fulde_navn=="Christian Julius Halfdan Berg Juel"] <- 1
df$vl_1881_2[df$fulde_navn=="Christian Julius Halfdan Berg Juel"] <- 1
afbrudt$tjek[afbrudt$fulde_navn=="Christian Julius Halfdan Berg Juel"] <- 1

# Christopher Krabbe
df$vl_1866_1[df$fulde_navn=="Christopher Krabbe"] <- 1
df$vl_1866_2[df$fulde_navn=="Christopher Krabbe"] <- 1
df$vl_1869[df$fulde_navn=="Christopher Krabbe"] <- 1
df$vl_1872[df$fulde_navn=="Christopher Krabbe"] <- 1
df$vl_1873[df$fulde_navn=="Christopher Krabbe"] <- 1
df$vl_1876[df$fulde_navn=="Christopher Krabbe"] <- 1
df$vl_1879[df$fulde_navn=="Christopher Krabbe"] <- 1
df$vl_1881_1[df$fulde_navn=="Christopher Krabbe"] <- 1
df$vl_1881_2[df$fulde_navn=="Christopher Krabbe"] <- 1
df$vl_1895[df$fulde_navn=="Christopher Krabbe"] <- 1
df$vl_1898[df$fulde_navn=="Christopher Krabbe"] <- 1
df$vl_1901[df$fulde_navn=="Christopher Krabbe"] <- 1
df$vl_1903[df$fulde_navn=="Christopher Krabbe"] <- 1
df$vl_1906[df$fulde_navn=="Christopher Krabbe"] <- 1
afbrudt$tjek[afbrudt$fulde_navn=="Christopher Krabbe"] <- 1

# "Carthon Kristoffer Valdemar Nyholm"
df$vl_1866_1[df$fulde_navn=="Carthon Kristoffer Valdemar Nyholm"] <- 1
df$vl_1866_2[df$fulde_navn=="Carthon Kristoffer Valdemar Nyholm"] <- 1
df$vl_1869[df$fulde_navn=="Carthon Kristoffer Valdemar Nyholm"] <- 1
afbrudt$tjek[afbrudt$fulde_navn=="Carthon Kristoffer Valdemar Nyholm"] <- 1

# "Michael Pedersen"    
df$vl_1866_1[df$fulde_navn=="Michael Pedersen"] <- 1
df$vl_1866_2[df$fulde_navn=="Michael Pedersen"] <- 1
df$vl_1872[df$fulde_navn=="Michael Pedersen"] <- 1
df$vl_1876[df$fulde_navn=="Michael Pedersen"] <- 1
df$vl_1879[df$fulde_navn=="Michael Pedersen"] <- 1
df$vl_1881_1[df$fulde_navn=="Michael Pedersen"] <- 1
df$vl_1881_2[df$fulde_navn=="Michael Pedersen"] <- 1
df$vl_1884[df$fulde_navn=="Michael Pedersen"] <- 1
afbrudt$tjek[afbrudt$fulde_navn=="Michael Pedersen"] <- 1

# "Birger Nicolaj Eeg Steenstrup"
df$vl_1866_2[df$fulde_navn=="Birger Nicolaj Eeg Steenstrup"] <- 1
df$vl_1869[df$fulde_navn=="Birger Nicolaj Eeg Steenstrup"] <- 1
df$vl_1872[df$fulde_navn=="Birger Nicolaj Eeg Steenstrup"] <- 1
df$vl_1873[df$fulde_navn=="Birger Nicolaj Eeg Steenstrup"] <- 1
df$vl_1876[df$fulde_navn=="Birger Nicolaj Eeg Steenstrup"] <- 1
df$vl_1879[df$fulde_navn=="Birger Nicolaj Eeg Steenstrup"] <- 1
df$vl_1881_2[df$fulde_navn=="Birger Nicolaj Eeg Steenstrup"] <- 1
afbrudt$tjek[afbrudt$fulde_navn=="Birger Nicolaj Eeg Steenstrup"] <- 1

# "Anders Jensen Clausager"
df$vl_1866_2[df$fulde_navn=="Anders Jensen Clausager"] <- 1
df$vl_1869[df$fulde_navn=="Anders Jensen Clausager"] <- 1
df$vl_1872[df$fulde_navn=="Anders Jensen Clausager"] <- 1
df$vl_1873[df$fulde_navn=="Anders Jensen Clausager"] <- 1
df$vl_1876[df$fulde_navn=="Anders Jensen Clausager"] <- 1
afbrudt$tjek[afbrudt$fulde_navn=="Anders Jensen Clausager"] <- 1

# Ludvig Henrik Carl Herman Holstein-Holsteinborg 
df$vl_1866_2[df$fulde_navn=="Ludvig Henrik Carl Herman Holstein-Holsteinborg"] <- 1
df$vl_1869[df$fulde_navn=="Ludvig Henrik Carl Herman Holstein-Holsteinborg"] <- 1
df$vl_1872[df$fulde_navn=="Ludvig Henrik Carl Herman Holstein-Holsteinborg"] <- 1
df$vl_1873[df$fulde_navn=="Ludvig Henrik Carl Herman Holstein-Holsteinborg"] <- 1
df$vl_1879[df$fulde_navn=="Ludvig Henrik Carl Herman Holstein-Holsteinborg"] <- 1
afbrudt$tjek[afbrudt$fulde_navn=="Ludvig Henrik Carl Herman Holstein-Holsteinborg"] <- 1

# Peter Martin Lund
afbrudt$tjek[afbrudt$fulde_navn=="Peter Martin Lund"] <- 1

# Jakob Frederik Scavenius
df$vl_1866_2[df$fulde_navn=="Jakob Frederik Scavenius"] <- 1
df$vl_1869[df$fulde_navn=="Jakob Frederik Scavenius"] <- 1
df$vl_1872[df$fulde_navn=="Jakob Frederik Scavenius"] <- 1
df$vl_1873[df$fulde_navn=="Jakob Frederik Scavenius"] <- 1
df$vl_1876[df$fulde_navn=="Jakob Frederik Scavenius"] <- 1
df$vl_1879[df$fulde_navn=="Jakob Frederik Scavenius"] <- 1
df$vl_1881_1[df$fulde_navn=="Jakob Frederik Scavenius"] <- 1
df$vl_1881_2[df$fulde_navn=="Jakob Frederik Scavenius"] <- 1
df$vl_1884[df$fulde_navn=="Jakob Frederik Scavenius"] <- 1
df$vl_1887[df$fulde_navn=="Jakob Frederik Scavenius"] <- 1
df$vl_1890[df$fulde_navn=="Jakob Frederik Scavenius"] <- 1
df$vl_1892[df$fulde_navn=="Jakob Frederik Scavenius"] <- 1
afbrudt$tjek[afbrudt$fulde_navn=="Jakob Frederik Scavenius"] <- 1

# Frederik Christian Ferdinand Tutein  
df$vl_1887[df$fulde_navn=="Frederik Christian Ferdinand Tutein"] <- 1
df$vl_1890[df$fulde_navn=="Frederik Christian Ferdinand Tutein"] <- 1
afbrudt$tjek[afbrudt$fulde_navn=="Frederik Christian Ferdinand Tutein"] <- 1

# Peder Hansen HER
df$vl_1866_2[df$fulde_navn=="Peder Hansen"] <- 1
df$vl_1872[df$fulde_navn=="Peder Hansen"] <- 1
afbrudt$tjek[afbrudt$fulde_navn=="Peder Hansen"] <- 1

# Hans Christian Nyholm
df$vl_1881_1[df$fulde_navn=="Hans Christian Nyholm"] <- 1
df$vl_1881_2[df$fulde_navn=="Hans Christian Nyholm"] <- 1
df$vl_1884[df$fulde_navn=="Hans Christian Nyholm"] <- 1
df$vl_1887[df$fulde_navn=="Hans Christian Nyholm"] <- 1
afbrudt$tjek[afbrudt$fulde_navn=="Hans Christian Nyholm"] <- 1

# Michael Vogelius
df$vl_1873[df$fulde_navn=="Michael Vogelius"] <- 1
afbrudt$tjek[afbrudt$fulde_navn=="Michael Vogelius"] <- 1

# Johan Georg Christoffer Frederik Koch 
afbrudt$tjek[afbrudt$fulde_navn=="Johan Georg Christoffer Frederik Koch"] <- 1

# Lars Larsen
df$vl_1872[df$fulde_navn=="Lars Larsen"] <- 1
df$vl_1873[df$fulde_navn=="Lars Larsen"] <- 1
afbrudt$tjek[afbrudt$fulde_navn=="Lars Larsen"] <- 1

#Johan Christian Severin Knudsen OBS- tjek i de gamle bøger
df$vl_1909[df$fulde_navn=="Johan Christian Severin Knudsen"] <- 1
df$vl_1910[df$fulde_navn=="Johan Christian Severin Knudsen"] <- 1
df$vl_1913[df$fulde_navn=="Johan Christian Severin Knudsen"] <- 1
df$vl_1915[df$fulde_navn=="Johan Christian Severin Knudsen"] <- 1
df$vl_1918[df$fulde_navn=="Johan Christian Severin Knudsen"] <- 1
afbrudt$tjek[afbrudt$fulde_navn=="Johan Christian Severin Knudsen"] <- 1

#Ib Bjørn Poulsen - Nordjylland
df$vl_1977[df$fulde_navn=="Ib Bjørn Poulsen"] <- 1
df$vl_1979[df$fulde_navn=="Ib Bjørn Poulsen"] <- 1
df$vl_1981[df$fulde_navn=="Ib Bjørn Poulsen"] <- 1
df$vl_1987[df$fulde_navn=="Ib Bjørn Poulsen"] <- 1
afbrudt$tjek[afbrudt$fulde_navn=="Ib Bjørn Poulsen"] <- 1

#Flemming Jørgen Jensen -
df$vl_1979[df$fulde_navn=="Flemming Jørgen Jensen"] <- 1
df$vl_1981[df$fulde_navn=="Flemming Jørgen Jensen"] <- 1
df$vl_1984[df$fulde_navn=="Flemming Jørgen Jensen"] <- 1
df$vl_1987[df$fulde_navn=="Flemming Jørgen Jensen"] <- 1
afbrudt$tjek[afbrudt$fulde_navn=="Flemming Jørgen Jensen"] <- 1

#Ernst Bundgaard Schmidt - Ribe
df$vl_1979[df$fulde_navn=="Ernst Bundgaard Schmidt"] <- 1
afbrudt$tjek[afbrudt$fulde_navn=="Ernst Bundgaard Schmidt"] <- 1

#Anders Ejnar Andersen - 
df$vl_1953_2[df$fulde_navn=="Anders Ejnar Andersen"] <- 1
df$vl_1957[df$fulde_navn=="Anders Ejnar Andersen"] <- 1
df$vl_1960[df$fulde_navn=="Anders Ejnar Andersen"] <- 1
df$vl_1964[df$fulde_navn=="Anders Ejnar Andersen"] <- 1
df$vl_1966[df$fulde_navn=="Anders Ejnar Andersen"] <- 1
df$vl_1968[df$fulde_navn=="Anders Ejnar Andersen"] <- 1
df$vl_1971[df$fulde_navn=="Anders Ejnar Andersen"] <- 1
df$vl_1973[df$fulde_navn=="Anders Ejnar Andersen"] <- 1
df$vl_1975[df$fulde_navn=="Anders Ejnar Andersen"] <- 1
df$vl_1977[df$fulde_navn=="Anders Ejnar Andersen"] <- 1
afbrudt$tjek[afbrudt$fulde_navn=="Anders Ejnar Andersen"] <- 1

#Bo Kristensen - Vejle
df$vl_1981[df$fulde_navn=="Bo Kristensen"] <- 1
df$vl_1984[df$fulde_navn=="Bo Kristensen"] <- 1
afbrudt$tjek[afbrudt$fulde_navn=="Bo Kristensen"] <- 1

#Kristian Juul
df$vl_1943[df$fulde_navn=="Kristian Juul"] <- 1
df$vl_1945[df$fulde_navn=="Kristian Juul"] <- 1
df$vl_1947[df$fulde_navn=="Kristian Juul"] <- 1
df$vl_1953_2[df$fulde_navn=="Kristian Juul"] <- 1
afbrudt$tjek[afbrudt$fulde_navn=="Kristian Juul"] <- 1

#Carl Peter Becher Nielsen - - Thisted
df$vl_1953_1[df$fulde_navn=="Carl Peter Becher Nielsen"] <- 1
df$vl_1953_2[df$fulde_navn=="Carl Peter Becher Nielsen"] <- 1
afbrudt$tjek[afbrudt$fulde_navn=="Carl Peter Becher Nielsen"] <- 1

#Aage Jakobsen Fogh -   - Københavns Amtskreds OBS.
df$vl_1935[df$fulde_navn=="Aage Jakobsen Fogh"] <- 1
df$vl_1945[df$fulde_navn=="Aage Jakobsen Fogh"] <- 1
df$vl_1947[df$fulde_navn=="Aage Jakobsen Fogh"] <- 1
df$vl_1950[df$fulde_navn=="Aage Jakobsen Fogh"] <- 1
df$vl_1953_1[df$fulde_navn=="Aage Jakobsen Fogh"] <- 1
df$vl_1953_2[df$fulde_navn=="Aage Jakobsen Fogh"] <- 1
afbrudt$tjek[afbrudt$fulde_navn=="Aage Jakobsen Fogh"] <- 1

#Marinus Larsen 
df$vl_1943[df$fulde_navn=="Marinus Larsen"] <- 1
df$vl_1947[df$fulde_navn=="Marinus Larsen"] <- 1
df$vl_1950[df$fulde_navn=="Marinus Larsen"] <- 1
df$vl_1950[df$fulde_navn=="Marinus Larsen"] <- 1
df$vl_1953_1[df$fulde_navn=="Marinus Larsen"] <- 1
df$vl_1953_2[df$fulde_navn=="Marinus Larsen"] <- 1
afbrudt$tjek[afbrudt$fulde_navn=="Marinus Larsen"] <- 1

#Johannes Sigmund Christiansen -
df$vl_1950[df$fulde_navn=="Johannes Sigmund Christiansen"] <- 1
df$vl_1953_1[df$fulde_navn=="Johannes Sigmund Christiansen"] <- 1
afbrudt$tjek[afbrudt$fulde_navn=="Johannes Sigmund Christiansen"] <- 1

#Niels Christian Christensen -
df$vl_1947[df$fulde_navn=="Niels Christian Christensen"] <- 1
df$vl_1953_2[df$fulde_navn=="Niels Christian Christensen"] <- 1
afbrudt$tjek[afbrudt$fulde_navn=="Niels Christian Christensen"] <- 1

#Ingvard Georg Emanuel Jensen Dahl
df$vl_1943[df$fulde_navn=="Ingvard Georg Emanuel Jensen Dahl"] <- 1
df$vl_1947[df$fulde_navn=="Ingvard Georg Emanuel Jensen Dahl"] <- 1
df$vl_1950[df$fulde_navn=="Ingvard Georg Emanuel Jensen Dahl"] <- 1
df$vl_1953_1[df$fulde_navn=="Ingvard Georg Emanuel Jensen Dahl"] <- 1
afbrudt$tjek[afbrudt$fulde_navn=="Ingvard Georg Emanuel Jensen Dahl"] <- 1

#Helge G. T. Madsen - Vestre Storkreds
df$vl_1953_1[df$fulde_navn=="Helge G. T. Madsen"] <- 1
afbrudt$tjek[afbrudt$fulde_navn=="Helge G. T. Madsen"] <- 1

#Oscar Kryger - Københavns Amtkreds
df$vl_1953_1[df$fulde_navn=="Oscar Kryger"] <- 1
afbrudt$tjek[afbrudt$fulde_navn=="Oscar Kryger"] <- 1

#Lars Peter Kai Jensen -
df$vl_1945[df$fulde_navn=="Lars Peter Kai Jensen"] <- 1
df$vl_1947[df$fulde_navn=="Lars Peter Kai Jensen"] <- 1
df$vl_1950[df$fulde_navn=="Lars Peter Kai Jensen"] <- 1
df$vl_1953_1[df$fulde_navn=="Lars Peter Kai Jensen"] <- 1
df$vl_1953_2[df$fulde_navn=="Lars Peter Kai Jensen"] <- 1
afbrudt$tjek[afbrudt$fulde_navn=="Lars Peter Kai Jensen"] <- 1

#Jens Christian Christensen - Århus
df$vl_1953_1[df$fulde_navn=="Jens Christian Christensen"] <- 1
df$vl_1953_2[df$fulde_navn=="Jens Christian Christensen"] <- 1
df$vl_1957[df$fulde_navn=="Jens Christian Christensen"] <- 1
df$vl_1960[df$fulde_navn=="Jens Christian Christensen"] <- 1
df$vl_1964[df$fulde_navn=="Jens Christian Christensen"] <- 1
df$vl_1968[df$fulde_navn=="Jens Christian Christensen"] <- 1
afbrudt$tjek[afbrudt$fulde_navn=="Jens Christian Christensen"] <- 1

#Christian Frederik Ladefoged - Frederiksborg Amtskred
df$vl_1953_1[df$fulde_navn=="Christian Frederik Ladefoged"] <- 1
df$vl_1953_2[df$fulde_navn=="Christian Frederik Ladefoged"] <- 1
afbrudt$tjek[afbrudt$fulde_navn=="Christian Frederik Ladefoged"] <- 1

#Jens Christian Henry Hansen - Præstø Amtskreds
df$vl_1953_2[df$fulde_navn=="Jens Christian Henry Hansen"] <- 1
afbrudt$tjek[afbrudt$fulde_navn=="Jens Christian Henry Hansen"] <- 1

#Knud Petersen Raunkjær - Vejle
df$vl_1966[df$fulde_navn=="Knud Petersen Raunkjær"] <- 1
afbrudt$tjek[afbrudt$fulde_navn=="Knud Petersen Raunkjær"] <- 1

#Peder Gregersen - OBS: 1947?
df$vl_1935[df$fulde_navn=="Peder Gregersen"] <- 1
df$vl_1939[df$fulde_navn=="Peder Gregersen"] <- 1
df$vl_1943[df$fulde_navn=="Peder Gregersen"] <- 1
afbrudt$tjek[afbrudt$fulde_navn=="Peder Gregersen"] <- 1

#Holger Alfred Kristiansen 
df$vl_1915[df$fulde_navn=="Holger Alfred Kristiansen"] <- 1
df$vl_1918[df$fulde_navn=="Holger Alfred Kristiansen"] <- 1
afbrudt$tjek[afbrudt$fulde_navn=="Holger Alfred Kristiansen"] <- 1

#Lars Marius Larsen
df$vl_1929[df$fulde_navn=="Lars Marius Larsen"] <- 1
df$vl_1932[df$fulde_navn=="Lars Marius Larsen"] <- 1
df$vl_1935[df$fulde_navn=="Lars Marius Larsen"] <- 1
df$vl_1939[df$fulde_navn=="Lars Marius Larsen"] <- 1
df$vl_1943[df$fulde_navn=="Lars Marius Larsen"] <- 1
afbrudt$tjek[afbrudt$fulde_navn=="Lars Marius Larsen"] <- 1

#Niels Mølgaard - 1975 1977 OBS- han er ikke at finde i 1979-årsbogen
afbrudt$tjek[afbrudt$fulde_navn=="Niels Mølgaard"] <- 1

#Poul Mortensen - 1975 1977 OBS- han er ikke at finde i 1979-årsbogen
afbrudt$tjek[afbrudt$fulde_navn=="Poul Mortensen"] <- 1
```
