---
header-includes:
    - \usepackage{setspace}\doublespacing
    - \usepackage{booktabs} 
    - \usepackage{tabularx}
output:   
  bookdown::pdf_document2:
  fig_caption: true
  fontsize: 10.5pt
---

## Merge af det histoiske (1849-2005) og digitalt data (2005-2015) 
I det følgende kombineres 1849-2004-datasættet med vores indhentede data i en overskuelig struktur. 

Først indlæses de nødvendige pakker
```{r}
library(stringr) # Kan arbejde med strings
library(dplyr) # Kan wrangle data
library(ggplot2) # Kan plotte
library(forcats) # Til at arbejde med kategorisk data
library(openxlsx) # Til at eksportere data til excel ved kodning
library(openxlsx) # Kan loade og gemme excel
```

Så indlæses det historiske data
```{r, eval=FALSE}
df1<-readRDS("...data")

#Primære uddannelse: Laver udd_kat ud fra primær uddannelse
df1$udd_kat <- 99

df1$udd_kat[df1$prim_udd=="akademisk grad"]<-4
df1$udd_kat[df1$prim_udd=="dansk doktorgrad"]<-4

df1$udd_kat[df1$prim_udd=="studentereksamen, adgangseksamen"]<-3

df1$udd_kat[df1$prim_udd=="folkeskole"]<-1
df1$udd_kat[df1$prim_udd=="mellemskole, realskole"]<-1

#Efteruddannelser: Omkoder udd_kat til praktisk videreuddannelse, hvis ud_kat ikke er akademisk eller boglig videreuddannelse
df1$udd_kat[df1$udd_kat<3&df1$efteruddannelse=="landbrugsskoleophold"]<-2
df1$udd_kat[df1$udd_kat<3&df1$efteruddannelse=="både højskole og landdbrugsskole"]<-2

#Mellemuddannelser: Omkoder udd_kat til praktisk videreuddannelse, hvis ud_kat ikke er akademisk eller boglig videreuddannelse
df1$udd_kat[df1$udd_kat<3&df1$mellemuddannelse=="teknisk skole, diverse former for teknisk-boglig uddannelse"]<-2
df1$udd_kat[df1$udd_kat<3&df1$mellemuddannelse=="teoretisk landbrugsuddannelse"]<-2
df1$udd_kat[df1$udd_kat<3&df1$mellemuddannelse=="officeruddannelse"]<-2

# Boglig uddannelser: Omkoder udd_kat til boglig videreuddannelse, hvis ud_kat ikke er akademisk
df1$udd_kat[df1$udd_kat<4&df1$mellemuddannelse=="handelsskole, handelshøjskole"]<-3
df1$udd_kat[df1$udd_kat<4&df1$mellemuddannelse=="seminarium"]<-3


df1$udd_kat <- factor(df1$udd_kat, 
                           levels=c(1,2,3,4,99),
                           labels=c("Grundskole",
                                    "Praktisk videreuddannelse",
                                    "Boglig videreuddannelse",
                                    "Kandidatgrad eller højere",
                                    "Ukendt"))
```

Vi ønsker nu at merge det historiske data med det digitalt indhentede data ud fra navnene. For nogle medlemmer passer navnevariablen i det historiske data stemmer ikke overens med FT. Så derfor printer vi navnene fra det historiske data ud og skriver pendanten fra det nye data.
```{r, eval=FALSE}
# Henter data
df_07_15<-readRDS("...data")

# Vi tager kun medlemmer, der er ligeså gammel som eller yngre end det ældste medlem i det nye data
# Laveste fødselsår i det nye data
lowest_age<-as.numeric(str_sub(min(df_07_15$bday_date), 1, 4))

navne_til_print <- df1 %>%
  filter(foedselsaar>=lowest_age) %>%
  filter(vl_1990==1|vl_1994==1|vl_1998==1|vl_2001==1|vl_2005==1) %>%
  select(fulde_navn, foedselsaar, parti_v_indtræden)

# Herefter foretager vi en manuel kodning af navnene i Excel og loader dette
write.xlsx(navne_til_print, 'kodning_af_navne.xlsx')
navne_til_merge<-read.xlsx('kodning_af_navne_final.xlsx') %>%
  select(fulde_navn, navn_merge, foedselsaar)

# Vi merger det nyligt kodede data med historiske data
df1.1<-left_join(df1, navne_til_merge, by=c("fulde_navn","foedselsaar"))
```